臺灣高等法院臺南分院刑事判決　　　　 100年度上訴字第58號
上　訴　人
即　被　告　李翊嘉
上列上訴人因偽造文書等案件，不服臺灣雲林地方法院98年度訴
字第528號中華民國99年12月2日第一審判決（起訴案號：臺灣雲
林地方法院檢察署97年度偵字第5569號），提起上訴，本院判決
如下：
    主  文
原判決關於被告涉犯原判決附表二編號6、15、19、28、41、52
、76、77、86、93、104及附表三編號1-7部分暨定應執行刑部分
均撤銷。
李翊嘉犯如附表二編號6、15、19、28、41、52、76、77、86、
93 、104 及附表三編號1-7部分罪刑欄所示之罪，各處如附表二
編號6、15、19、28、41、52、76、77、86、93、104及附表三編
號1-7罪刑欄所示之刑。
其他上訴駁回（即附表一、附表二編號1-5、7-14、16-18、20-2
7、29-40、42-51、53-75、78-85、87-92、94-103、105-123 及
附表三編號8-20部分)。
本判決第二項所處之刑與上訴駁回部分應執行有期徒刑肆年。
    事  實
一、李翊嘉（原名李瓊美）自民國94年5月1日起至96年12月21日
    止，任職於雲林縣虎尾鎮○○路123 巷35號「賀康國際開發
    有限公司」（下稱賀康公司）擔任業務員，賀康公司係以仲
    介外籍勞工（下稱外勞）來臺從事居家服務為營業事項，而
    李翊嘉則係負責處理申請外勞之客戶（即外勞雇主，下稱雇
    主）之相關事項為業務內容，包含向雇主收取服務費、尾款
    、展延費、外勞體檢費、居留證費用、巴士費、機票費、辦
    件費等費用後繳回賀康公司；向雇主收取外勞健保費、就業
    安定費後，代雇主分別繳交行政院勞工委員會及衛生署中央
    健保局；或向外勞收取薪資欲存款後，替外勞存入郵局金融
    帳戶或代為處理等工作，為從事業務之人。詎其因入不敷出
    ，竟利用執行業務之機會，為下列之犯行：
  (一)基於意圖為自己不法所有之概括犯意，於附表一編號1至4號
    所示時間、地點，向各該編號所示之雇主，收取各該編號所
    示之外勞就業安定費、健保費後，將其業務上所持有各該編
    號所示之款項，以變易持有為所有之意思，予以侵占入己，
    而未繳付行政院勞工委員會及衛生署中央健保局，共計侵占
    雇主款項新臺幣（下同）12,452元。
  (二)復基於意圖為自己不法所有之各別犯意，於附表二編號1 至
    123 號所示之時間、地點，向各該編號所示之雇主及外勞，
    分別收取各該編號所示之外勞就業安定費、健保費、服務費
    、體檢費、巴士費、尾款、外勞薪資欲存款等費用後，將其
    業務上所持有各該編號所示之款項，以變易持有為所有之意
    思，予以侵占入己，而未如數繳付行政院勞工委員會、衛生
    署中央健保局、賀康公司及代外勞存款，共計侵占雇主、賀
    康公司及外勞款項1165,255元（原審判決誤植為1,146,681
    元）。
  (三)另基於偽造文書及意圖為自己不法所有之各別犯意，於附表
    三編號1 至20所示之時間、地點，利用保管如附表三各編號
    所示之外勞所有郵局帳戶及印章之便，或利用外勞授權李翊
    嘉提領存款之機會，以附表三各編號所示之方式，盜用附表
    三各編號所示之外勞之印章及冒用其等之名義，在取款憑條
    上填寫提領如附表三各編號所示之金額，並於取款憑條之「
    存戶簽章」欄內，盜蓋附表三各編號所示之外勞印文1 枚，
    而偽造附表三各編號所示外勞本人名義提款之取款憑條之私
    文書，再持上開存摺、印章及偽造之取款憑條向附表三各編
    號所示郵局之承辦人員提款而行使之，以此詐術使各該行員
    陷於錯誤而如數交付附表三各編號所示之外勞存款予李翊嘉
    ，足生損害於附表三各編號所示之外勞及郵局金融帳戶管理
    之正確性，共計盜領及超越授權溢領420,342元。
二、案經賀康公司訴由臺灣雲林地方法院檢察署檢察官偵查起訴
    。
    理  由
壹、程序部分：
    按被告以外之人於審判外之言詞或文書陳述，除法律有規定
    者外，不得作為證據，刑事訴訟法第159條第1項定有明文。
    次按被告以外之人於審判外之陳述，雖不符刑事訴訟法第15
    9條之1至之4 之規定，而經當事人於審判程序同意作為證據
    ，法院審酌該言詞陳述或文書陳述作成時之情況，認為適當
    者，亦得為證據；當事人、代理人或辯護人於法院調查證據
    時，知有同法第159條第1項不得為證據之情形，而未於言詞
    辯論終結前聲明異議者，視為有前項之同意，同法第159 條
    之5 定有明文。本件檢察官所舉所有具傳聞性質之書面及本
    院提示證據之證據能力，業經被告李翊嘉於原審及本院審理
    時表明同意列為證據（見原審卷(一)第34背面至35頁、本院卷
    第119 頁），本院審酌該等供述證據之取得過程並無瑕疵，
    與本件待證事實間復具有相當之關聯性，以之為本件證據尚
    無不當，自得採為證據。
貳、實體部分：
一、前揭犯罪事實，業據被告李翊嘉於檢察官偵訊及原審訊問時
    坦承不諱，核與證人即告訴人賀康公司之法定代理人周權智
    於檢察官偵訊時證述之情節相符，並有下列證據在卷可佐，
    足認被告自白確與事實相符，事證明確，均堪認定：
  (一)附表一部分：
  1.附表一編號1 所示業務侵占（雇主劉友傑）部分：
    (1)被告此部分之犯行，有行政院衛生署中央健保局99年7 月
      19日健保南字第0995043407號函送之雇主劉友傑銷帳狀況
      表1份（見原審卷(二)第158頁正面至第160頁）在卷可稽。
    (2)惟此部分犯行，公訴意旨認被告於94年12月間某日，侵占
      雇主劉友傑所交付之94年12月份健保費986 元，併予說明
      。此部分固據被告於檢察官偵訊及原審、原審審理時坦承
      不諱，然依據行政院衛生署中央健保局上開文書資料，雇
      主劉友傑健保費部分僅94年11月有遲繳紀錄，並遭中央健
      保局處罰滯納金。又參以被告於原審審理時自承：滯納金
      就是雇主有按時將費用給伊，但伊沒有去繳納，拿去挪用
      侵占，才會衍生出滯納金等語（見原審卷一第225 頁背面
      至第226頁正面），是僅得認定被告於附表一編號1所示之
      時間、地點，有侵占雇主劉友傑所交付之94年11月份健保
      費986元。公訴意旨認被告係侵占雇主劉友傑所交付之94
      年12月份健保費986 元，應係誤載，而被告侵占之行為及
      對象同一，僅其侵占之金額或名目有異，仍無礙於同一事
      實之認定，爰予更正之，併予敘明。
  2.附表一編號2所示業務侵占（雇主陳明烈）部分：
    (1)被告此部分之犯行，有雇主陳明烈之委託書、讓渡書各2
      份（見附件卷第275頁正面至第278頁正面）、賀康公司96
      年12月25日現金支出傳票1份（見附件卷第281頁正面）、
      行政院勞工委員會就業安定費收據1份（見附件卷第282頁
      正面）、中央健康保險局保險費欠費繳款單1 份（見附件
      卷第283頁正面）、雇主公司繳款明細1份（見附件卷第28
      4頁正面）、雇主陳明烈基本戶籍資料、遷徙紀錄資料各1
      份（見原審卷(二)第27頁正面至第28頁正面）、行政院勞工
      委員會99年7 月20日勞職許字第0990021751號函送之雇主
      陳明烈明細資料、帳務資料記錄、繳款記錄資料、滯納金
      明細、外勞名冊各1份（見原審卷(二)第289頁正面至第293
      頁正面），及行政院衛生署中央健保局99年7 月19日健保
      南字第0995043407號函送之雇主陳明烈銷帳狀況表1份（
      見原審卷(二)第127頁正面）在卷可稽。
    (2)公訴意旨雖認被告於95年5 月間某日，侵占雇主陳明烈所
      交付95年5月至7 月之就業安定費及健保費5,541元（即起
      訴書附表一編號45部分），然依據行政院勞工委員會、衛
      生署中央健保局函送之上開文書證據、賀康公司96年12月
      25日、97年4月17日現金支出傳票（見附件卷第280頁正面
      至第281 頁正面），雇主陳明烈95年5月至7月之就業安定
      費，僅95年7月就業安定費2,000元有遲繳紀錄，而衍生滯
      納金，且由賀康公司於96年12月25日繳納；至於健保費部
      分，僅95年6、7月健保費各986元有遲繳紀錄，而衍生滯
      納金，其中95年7月健保費係賀康公司於97年4月17日所繳
      納。又參以被告於原審審理時自承：滯納金就是雇主有按
      時將費用給伊，但伊沒有去繳納，拿去挪用侵占，才會衍
      生出滯納金等語，是僅得認定被告於附表一編號2 所示之
      時間、地點，有侵占雇主陳明烈所交付之95年7 月就業安
      定費2,000元、95年6、7月健保費1,972元（每月986 元）
      ，共計3,972 元。公訴意旨認被告係侵占95年5月至7月就
      業安定費及健保費5,514 元，應係誤載，而被告侵占之行
      為及對象同一，僅其侵占之金額或名目有異，仍無礙於同
      一事實之認定，爰予更正之，併予敘明。
  3.附表一編號3所示業務侵占（雇主籃素美）部分：
    (1)被告此部分犯行，有雇主籃素美之委託書、讓渡書各1 份
      （見附件卷第304頁正面至第305頁正面）、賀康公司96年
      12月18日現金支出傳票1份（見附件卷第309頁正面）、行
      政院勞工委員會就業安定費收據、就業安定費繳款通知單
      各2 份（見附件卷第313頁正面至第314頁正面）、中央健
      康保險局96年7、8 月合併保險費繳款單、96年9、10月保
      險費合併保險費繳款單、滯納金欠費繳款單各1 份（見附
      件卷第315頁正面至第316頁正面）、雇主繳款明細1份（
      見附件卷第317頁正面）、雇主籃素美基本戶籍資料1份（
      見原審卷(二)第32頁）、行政院勞工委員會99年7 月20日勞
      職許字第0990021751號函送之雇主籃素美明細資料、帳務
      資料記錄、繳款記錄資料、滯納金明細、外勞名冊各1 份
      （見原審卷(二)第305頁正面至第309頁正面），及行政院衛
      生署中央健保局99年7 月19日健保南字第0995043407號函
      送之雇主籃素美銷帳狀況表1份（見原審卷(二)第132頁正面
      至第133頁正面）可稽。
    (2)公訴意旨雖認被告於95年5 月間某日，侵占雇主籃素美所
      交付之95年4月至6月之就業安定費及健保費共計8,472 元
      （即起訴書附表一編號52部分），然依據行政院勞工委員
      會、衛生署中央健保局函送之上開文書證據及賀康公司96
      年12月18日現金支出傳票1份，雇主籃素美95年第2期（即
      95年4月1日至6月8日）就業安定費4,536 元有遲繳紀錄，
      而衍生滯納金，嗣經賀康公司於96年12月18日所繳納；至
      於健保費部分，雇主籃素美95年4月至6月健保費，僅需繳
      納95年4月、5月健保費各986 元，均有遲繳紀錄，而衍生
      滯納金，至於95年6 月之健保費則無庸繳納。又參以被告
      於原審審理時自承：滯納金就是雇主有按時將費用給伊，
      但伊沒有去繳納，拿去挪用侵占，才會衍生出滯納金等語
      ，是堪認被告於附表一編號3 所示之時間、地點，有侵占
      雇主籃素美所交付之95年4月1日至6月8日就業安定費4,53
      6元、同年4、5月健保費1,972元（每月986元），共計6,5
      08元。公訴意旨認被告係侵占95年4月至6月之就業安定費
      及健保費共計9,114 元，應係誤載，而被告侵占之行為及
      對象同一，僅其侵占之金額或名目有異，仍無礙於同一事
      實之認定，爰予更正之，併予敘明。
  4.附表一編號4所示業務侵占（雇主廖永福）部分：
    (1)被告此部分犯行，有雇主廖永福基本戶籍資料1 份（見附
      件卷第34頁正面）、行政院勞工委員會99年7 月20日勞職
      許字第0990021751號函送之雇主廖永福明細資料、帳務資
      料記錄、繳款記錄資料、滯納金明細、外勞名冊各1份（
      見原審卷(二)第315頁正面至第319頁正面），及行政院衛生
      署中央健保局99年7 月19日健保南字第0995043407號函送
      之雇主廖永福銷帳狀況表1份（見原審卷(二)第137頁正面）
      可稽。
    (2)公訴意旨雖認被告於95年5 月某日，侵占雇主廖永福所交
      付95年5月、6 月之就業安定費及健保費共計1,972元（即
      起訴書附表一編號60部分），然依據行政院勞工委員會、
      衛生署中央健保局函送之上開文書證據，雇主廖永福95年
      5月毋庸繳納就業安定費，95年第2期（即95年6月15日至6
      月30日）就業安定費1,072 元則無遲繳紀錄，檢察官復未
      提出賀康公司相關支出傳票；至於健保費部分，雇主廖永
      福95年5月毋庸繳納健保費，95年6月健保費986 元則有遲
      繳紀錄，而衍生滯納金。又參以被告於原審審理時自承：
      滯納金就是雇主有按時將費用給伊，但伊沒有去繳納，拿
      去挪用侵占，才會衍生出滯納金等語，應認被告於附表一
      編號4所示之時間、地點，有侵占雇主廖永福所交付之95
      年6月健保費986元。公訴意旨認被告係侵占95年5月、6月
      之就業安定費及健保費共計1,972 元，應係誤載，而被告
      侵占之行為及對象同一，僅其侵占之金額或名目有異，仍
      無礙於同一事實之認定，爰予更正之，併予敘明。
  (二)附表二部分：
  1.附表二編號1 所示業務侵占（名義上雇主詹說霞，實際上雇
    主孔昱翔）部分：
    (1)被告此部分犯行，有賀康公司97年3月13日現金支出傳票1
      份（見附件卷第214 頁正面）、行政院勞工委員會就業安
      定費收據、繳款通知單各1份（見附件卷第215頁正面）、
      雇主繳款明細2份（見附件卷第216頁正面、第217 頁正面
      ）、外勞JUWARTI 中華民國外僑居留證正反面影本（見附
      件卷第218 頁正面）、雇主孔昱翔、雇主詹說霞基本戶籍
      資料各1 份（見原審卷(二)第17頁正面、第18頁正面）、行
      政院勞工委員會99年7月20日勞職許字第0990021751 號函
      送之雇主孔昱翔、詹說霞明細資料、帳務資料記錄、繳款
      記錄資料、滯納金明細、外勞名冊各1 份（見原審卷(二)第
      245頁正面至第254頁正面）可稽。
    (2)公訴意旨雖認被告於96年8 月某日，侵占雇主孔昱翔（詹
      說霞）所交付之95年8月至10月之就業安定費6,000元（即
      起訴書附表一編號33部分），然依據上開行政院勞工委員
      會函送之上開文書證據、賀康公司97年3 月13日現金支出
      傳票（見附件卷第214頁正面）、外勞JUWARTI中華民國外
      僑居留證正反面影本（見附件卷第218頁正面），外勞JUW
      ARTI於95年7月11日至同年9月27日之雇主係詹說霞，自95
      年9 月28日以後之雇主變更為孔昱翔，且雇主孔昱翔之就
      業安定費均無遲繳紀錄，至於雇主詹說霞95年第3 期（即
      95年7月11日至同年9月27日）就業安定費5,216 元有遲繳
      紀錄，而衍生滯納金，並遭行政院勞工委員會科處罰鍰5,
      216 元，且參以被告於原審訊問時供稱：本件外勞是雇主
      詹說霞申請進來，一開始雇主詹說霞就沒有用，是給雇主
      孔昱翔用，使用者付費是雇主孔昱翔，侵占的部分伊是跟
      雇主孔昱翔收取就安費，地點只記得雇主孔昱翔雲林住處
      ，但詳細地點忘記了，滯納金就是雇主有按時將費用給伊
      ，但伊沒有去繳納，拿去挪用侵占，才會衍生出滯納金等
      語，是以僅得認定被告於附表二編號1 所示之時間、地點
      ，有侵占實際上雇主孔昱翔（名義上雇主詹說霞）所交付
      之96年7月11日至同年9月27日就業安定費5,216 元。公訴
      意旨認被告係侵占96年8月至10月就業安定費6,000元，應
      係誤載，而被告侵占之行為及對象同一，僅其侵占之金額
      或名目有異，仍無礙於同一事實之認定，爰予更正之，併
      予敘明。
  2.附表二編號2、17、26、40、82、84、106、120 所示業務侵
    占（雇主吳麗秀及外勞KHOTIMAH吳緹瑪）部分：
    (1)被告此部分犯行，有雇主吳麗秀之委託書、讓渡書各1 份
      （見附件卷第248頁正面至第249頁正面）、賀康公司96年
      12月25日、97年2月1日、97年3月13日現金支出傳票各1份
      （見附件卷第251頁正面至第253頁正面）、郵政劃撥儲金
      存款收據1份（見附件卷第254頁正面）、行政院勞工委員
      會就業安定費收據、繳款通知單各1份（見附件卷第255頁
      正面）、中央健康保險局保險費暨滯納金欠費補發繳款單
      1份（見附件卷第256頁正面）、雇主公司繳款明細1 份（
      見附件卷第257頁正面）、雇主吳麗秀基本戶籍資料1份（
      見原審卷(二)第24頁正面）、外勞KHOTIMAH吳緹瑪之委託書
      、讓渡書各1份（見附件卷第258頁正面至第259 頁正面）
      、行政院勞工委員會99年7月20日勞職許字第0990021751
      號函送之雇主吳麗秀明細資料、帳務資料記錄、繳款記錄
      資料、滯納金明細、外勞名冊各1份（見原審卷(二)第275頁
      正面至第282頁正面），及行政院衛生署中央健保局99年7
      月19日健保南字第0995043407號函送之雇主吳麗秀銷帳狀
      況表1 份（見原審卷(二)第121頁正面至第123頁正面）可稽
      。
    (2)此部分犯行，有下列問題，須予說明：
    附表二編號2部分：
      公訴意旨雖認被告於95年8 月某日，侵占雇主吳麗秀所交
      付95年7月至9 月之就業安定費及健保費8,958元（即起訴
      書附表一編號36部分），然依據行政院勞工委員會、衛生
      署中央健保局函送之上開文書證據、賀康公司96年12月25
      日現金支出傳票（見附件卷第251 頁正面），雇主吳麗秀
      自95年8月1日起始雇用外勞KHOTIMAH（即吳緹瑪），其95
      年8、9 月就業安定費4,000元有遲繳紀錄，而衍生滯納金
      ，嗣經賀康公司於96年12月25日繳納；至於95年8、9月健
      保費，僅95年9月健保費986元有遲繳紀錄，而衍生滯納金
      。又參以被告於原審審理時自承：滯納金就是雇主有按時
      將費用給伊，但伊沒有去繳納，拿去挪用侵占，才會衍生
      出滯納金等語，是以僅得認定被告於附表二編號2 所示之
      時間、地點，有侵占雇主吳麗秀所交付之95年8、9月就業
      安定費4,000元（每月2,000元）、95年9月健保費986元，
      共計4,986元。公訴意旨認被告係侵占95年7月至9 月就業
      安定費及健保費8,958 元，應係誤載，而被告侵占之行為
      及對象同一，僅其侵占之金額或名目有異，仍無礙於同一
      事實之認定，爰予更正之，併予敘明。
    附表二編號17部分：
      依據行政院勞工委員會、衛生署中央健保局函送之上開書
      面證據，及賀康公司96年12月25日現金支出傳票1 份（見
      附件卷251頁正面），雇主吳麗秀95年第4期（即95年10月
      至12月）之就業安定費6,000 元有遲繳紀錄，而衍生滯納
      金，嗣由賀康公司於96年12月25日所繳納；至於健保費部
      分，雇主吳麗秀95年10月至12月健保費各986 元，均有遲
      繳紀錄，而衍生滯納金。又參以被告於原審審理時自承：
      滯納金就是雇主有按時將費用給伊，但伊沒有去繳納，拿
      去挪用侵占，才會衍生出滯納金等語（見原審卷(一)第225
      頁背面至第226 頁正面），是堪認被告於附表二編號17所
      示之時間、地點，有侵占雇主吳麗秀所交付之95年10月至
      12月就業安定費6,000元（每月2,000元）、健保費2,958
      元（每月986元），共計8,958元。
    附表二編號26部分：
      依據行政院勞工委員會、衛生署中央健保局函送之上開書
      面證據，及賀康公司97年3月13日現金支出傳票1份（見附
      件卷253頁正面），雇主吳麗秀96年第1期（即96年1 月至
      3月）之就業安定費6,000元有遲繳紀錄，而衍生滯納金，
      嗣由賀康公司於96年12月25日所繳納；至於健保費部分，
      雇主吳麗秀96年1月至3月健保費各951 元，均有遲繳紀錄
      ，而衍生滯納金。又參以被告於原審審理時自承：滯納金
      就是雇主有按時將費用給伊，但伊沒有去繳納，拿去挪用
      侵占，才會衍生出滯納金等語（見原審卷(一)第225 頁背面
      至第226 頁正面），是堪認被告於附表二編號26所示之時
      間、地點，有侵占雇主吳麗秀所交付之96年1月至3月就業
      安定費6,000元（每月2,000元）、健保費2,853 元（每月
      951元），共計8,853元。
    附表二編號40部分：
      依據行政院勞工委員會、衛生署中央健保局函送之上開書
      面證據，及賀康公司97年3月13日現金支出傳票1份（見附
      件卷253頁正面），雇主吳麗秀96年第2期（即96年4 月至
      6月）之就業安定費6,000元有遲繳紀錄，而衍生滯納金，
      嗣由賀康公司於97年3 月13日所繳納；至於健保費部分，
      雇主吳麗秀96年4 月至6月健保費各951元，均有遲繳紀錄
      ，而衍生滯納金。又參以被告於原審審理時自承：滯納金
      就是雇主有按時將費用給伊，但伊沒有去繳納，拿去挪用
      侵占，才會衍生出滯納金等語（見原審卷(一)第225 頁背面
      至第226 頁正面），是堪認被告於附表二編號40所示之時
      間、地點，有侵占雇主吳麗秀所交付之96年4月至6月就業
      安定費6,000元（每月2,000元）、健保費2,853 元（每月
      951元），共計8,853元。
    附表二編號84部分：
      公訴意旨雖認被告於96年9 月11日，侵占雇主吳麗秀所交
      付96年7月至9 月之就業安定費及健保費9,114元（即起訴
      書附表一編號40部分），然依據行政院勞工委員會、衛生
      署中央健保局函送之上開文書證據、賀康公司96年12月25
      日現金支出傳票（見附件卷第251 頁正面），雇主吳麗秀
      96年第3期（即96年7月至9月）就業安定費6,000元無遲繳
      紀錄，並經賀康公司於96年12月25日繳納；雇主吳麗秀96
      年7月健保費951元、同年8、9月健保費各1,038 元均有遲
      繳紀錄，而衍生滯納金，嗣經賀康公司於97年2月1日繳納
      。雇主吳麗秀96年7月至9月之就業安定費固因賀康公司繳
      納而未產生滯納金，惟此部分仍係被告所侵占，應屬無疑
      ，又參以被告於原審審理時自承：滯納金就是雇主有按時
      將費用給伊，但伊沒有去繳納，拿去挪用侵占，才會衍生
      出滯納金等語（見原審卷(一)第225頁背面至第226頁正面）
      ，是堪認被告於附表二編號84所示之時間、地點，應係侵
      占雇主吳麗秀所交付之96年7至9月就業安定費6,000元（
      每月2,000元）、96年7月健保費951 元、同年8、9月健保
      費2,076元（每月1,038元），共計9,027 元。公訴意旨認
      被告係侵占9,114 元，應係誤載，而被告侵占之行為及對
      象同一，僅其侵占之金額或名目有異，仍無礙於同一事實
      之認定，爰予更正之，併予敘明。
    附表二編號106部分：
      依據行政院勞工委員會、衛生署中央健保局函送之上開書
      面證據，及賀康公司97年3月13日現金支出傳票1份，雇主
      吳麗秀96年第4期（即96年10月至12月）之就業安定費6,
      000元無遲繳紀錄，而係由賀康公司於97年3月13日所繳納
      ；至於健保費部分，雇主吳麗秀96年10月、11月健保費各
      1,038元，均有遲繳紀錄，而衍生滯納金。雇主吳麗秀96
      年10月至12月之就業安定費固因賀康公司繳納而未產生滯
      納金，惟此部分仍係被告所侵占，應屬無疑，又參以被告
      於原審審理時自承：滯納金就是雇主有按時將費用給伊，
      但伊沒有去繳納，拿去挪用侵占，才會衍生出滯納金等語
      ，是堪認被告於附表二編號106 所示之時間、地點，有侵
      占雇主吳麗秀所交付之96年10月、11月就業安定費4,000
      元（每月2,000元）、健保費2,076元，共計6,076元。
    附表二編號120部分：
      公訴意旨復認被告於96年12月間某日，在雲林縣虎尾鎮○
      ○路3 號之18雇主吳麗秀住處，侵占雇主吳麗秀所交付之
      96年12月至97年2月服務費5,100元（即起訴書附表二編號
      38部分），及於96年12月間某日，在上開雇主吳麗秀同一
      住處，侵占外勞KHOTIMAH（即吳緹瑪）所交付96年11月體
      檢費2,000 元（即起訴書附表二編號39部分），此部分業
      據被告於檢察官偵訊及原審審理時坦承不諱，並有雇主吳
      麗秀之委託書、讓渡書1份（見附件卷第248頁正面至第24
      9 頁正面）在卷可按。惟查被告於原審審理時供稱：伊如
      果收取2 個人都是一起收、外勞的居留證費用、體檢費、
      巴士費及機票費都是在服務費裡面一起收，所以是雇主支
      付，雇主會從外勞薪資扣除等語（見原審卷(二)第232 頁正
      面、第278 頁正面），可見外勞吳緹瑪之體檢費用亦係由
      雇主吳麗秀代為支付，而原審審酌全部卷證資料，並無證
      據足以判斷被告向雇主吳麗秀收取上開服務費及體檢費係
      不同時間，是應認被告係於附表二編號119 所示之時間、
      地點，同時向雇主吳麗秀收取上開服務費及體檢費，共計
      7,100元。
  3.附表二編號3、71、109所示業務侵占（雇主陳乙良）部分：
    (1)被告此部分之犯行，有雇主陳乙良之委託書、讓渡書各1
      份（見附件卷第424頁正面至第425頁正面）、96年12月24
      日、同年月25日、97年3月13日現金支出傳票各1份（見附
      件卷第426頁正面至第428頁正面）、中央健康保險局保險
      費欠費繳款單、96年9月、10月合併保險費繳款單各1份（
      見附件卷第429頁正面）、郵政劃撥儲金存款收據1份（見
      附件卷第430頁正面）、雇主繳款明細1份（見附件卷第43
      1頁正面）、雇主陳乙良基本戶籍資料1份（見原審卷(二)第
      42頁正面）、行政院勞工委員會99年7 月20日勞職許字第
      0990021751號函送之雇主陳乙良明細資料、帳務資料記錄
      、繳款記錄資料、滯納金明細、外勞名冊各1 份（見原審
      卷(二)第351頁正面至第361頁正面），及行政院衛生署中央
      健保局99年7 月19日健保南字第0995043407號函送之雇主
      陳乙良銷帳狀況表1份可稽（見原審卷(二)第151頁正面至第
      156頁正面）。
    (2)被告此部分犯行，尚有以下問題須予說明：
    附表二編號3部分：
      依據行政院勞工委員會、衛生署中央健保局函送之上開書
      面證據，雇主陳乙良95年6月至8月就業安定費每月2,000
      元均有遲繳紀錄，而衍生滯納金；至於健保費部分，雇主
      陳乙良95年6月至8月健保費各986 元，均有遲繳紀錄，而
      衍生滯納金。又參以被告於原審審理時自承：滯納金就是
      雇主有按時將費用給伊，但伊沒有去繳納，拿去挪用侵占
      ，才會衍生出滯納金等語，是堪認被告於附表一編號3 所
      示之時間、地點，有侵占雇主陳乙良所交付之95年6月至8
      月就業安定費6,000元（每月2,000元）及健保費2,958 元
      （每月986元），共計8,958元。
    附表二編號71部分：
      公訴意旨雖認被告於96年8 月間某日，侵占雇主陳乙良所
      交付96年8月至10月之就業安定費及健保費共計9,114元（
      即起訴書附表一編號82部分），然依據行政院勞工委員會
      、衛生署中央健保局函送之上開文書證據及賀康公司96年
      12月24日、同年月25日現金支出傳票各1 份，雇主陳乙良
      96年8月、9 月就業安定費每月2,000元，均無遲繳紀錄，
      而係由賀康公司於同年12月25日所繳納；同年10月就業安
      定費2,000 元則無遲繳紀錄，檢察官復未提出賀康公司相
      關支出傳票。至於健保費部分，雇主陳乙良96年8月至10
      月健保費各1,038 元，均有遲繳紀錄，而衍生滯納金，嗣
      經賀康公司於96年12月24日所繳納。雇主陳乙良96年8 月
      、9 月之就業安定費固因賀康公司繳納而未產生滯納金，
      惟此部分仍係被告所侵占，應屬無疑，又參以被告於原審
      審理時自承：滯納金就是雇主有按時將費用給伊，但伊沒
      有去繳納，拿去挪用侵占，才會衍生出滯納金等語，是應
      認被告於附表二編號71所示之時間、地點，有侵占雇主陳
      乙良所交付之96年8月、9月就業安定費4,000元（每月2,
      000元）及健保費3,114元（每月1,038元），共計7,114元
      。公訴意旨認被告係侵佔96年8 月至10月之就業安定費及
      健保費共計9,114 元，應係誤載，而被告侵占之行為及對
      象同一，僅其侵占之金額或名目有異，仍無礙於同一事實
      之認定，爰予更正之，併予敘明。
    附表二編號109部分：
      公訴意旨復認被告於96年11月間某日，在雲林縣褒忠鄉○
      ○路32號之雇主陳乙良住處，侵占雇主陳乙良所交付之96
      年9月至11月服務費4,500元（即起訴書附表二編號79部分
      ），及於96年11月間某日，在上開雇主陳乙良同一住處，
      侵占雇主陳乙良交付之96年11月份之尾款5,000 元（即起
      訴書附表二編號90部分），此部分業據被告於檢察官偵訊
      及原審審理時坦承不諱，並有雇主陳乙良之委託書、讓渡
      書各1 份（見附件卷第424頁正面至第425頁正面）在卷可
      按。又被告於原審審理時供稱：附表二編號79、90是同時
      收取等語（見原審卷(一)第234 頁背），爰審酌全部卷證資
      料，並無證據足以判斷被告向雇主陳乙良收取上開服務費
      及尾款係不同時間，應認被告係於附表二編號109 所示之
      時間、地點，同時向雇主陳乙良收取上開服務費及尾款，
      共計9,500元。
  4.附表二編號4 、28、42、67所示業務侵占（雇主籃素美）部
    分：
    (1)被告此部分犯行，業據雇主籃素美之委託書、讓渡書各1
      份（見附件卷第304頁正面至第305頁正面）、賀康公司96
      年12月18日、12月24日、97年1月3日、3 月13日現金支出
      傳票各1 份（見附件卷第309頁正面至第312頁正面）、行
      政院勞工委員會就業安定費收據、就業安定費繳款通知單
      各2 份（見附件卷第313頁正面至第314頁正面）、中央健
      康保險局96年7、8月合併保險費繳款單、96 年9、10月保
      險費合併保險費繳款單、滯納金欠費繳款單各1 份（見附
      件卷第315頁正面至第316頁正面）、雇主繳款明細1 份（
      見附件卷第317頁正面）、雇主籃素美基本戶籍資料1份（
      見原審卷(二)第32頁）、行政院勞工委員會99年7 月20日勞
      職許字第0990021751號函送之雇主籃素美明細資料、帳務
      資料記錄、繳款記錄資料、滯納金明細、外勞名冊各1 份
      （見原審卷(二)第305頁正面至第309頁正面），及行政院衛
      生署中央健保局99年7 月19日健保南字第0995043407號函
      送之雇主籃素美銷帳狀況表1份（見原審卷(二)第132頁正面
      至第133頁正面）可稽。
    (2)表二編號4 、28、42、67所示犯行，尚有以下問題，尚需
      說明：
    附表二編號4部分：
      公訴意旨雖認被告於95年8 月間某日，侵占雇主籃素美所
      交付95年7月至9月之就業安定費及健保費共計8,472元（
      即起訴書附表一編號53部分），然依據行政院勞工委員會
      、衛生署中央健保局函送之上開文書證據及賀康公司96年
      12月18日現金支出傳票，雇主籃素美95年第3期（即95年7
      月18日至8月1日）就業安定費1,005 元有遲繳紀錄，而衍
      生滯納金，嗣經賀康公司於96年12月18日所繳納，95年第
      4 期（即95年10月至12月）則無繳納義務；至於健保費部
      分，雇主籃素美95年7月至9月之健保費均無繳納義務。又
      參以被告於原審審理時自承：滯納金就是雇主有按時將費
      用給伊，但伊沒有去繳納，拿去挪用侵占，才會衍生出滯
      納金等語，是堪認被告於附表二編號4 所示之時間、地點
      ，有侵占雇主籃素美所交付之95年7 月18日至8月1日就業
      安定費1,005元。公訴意旨認被告係侵占95年7月至9 月之
      就業安定費及健保費共計8,472 元，應係誤載，而被告侵
      占之行為及對象同一，僅其侵占之金額或名目有異，仍無
      礙於同一事實之認定，爰予更正之，併予敘明。
    附表二編號28部分：
      公訴意旨雖認被告於96年2 月間某日，侵占雇主籃素美所
      交付96年1月至3月之就業安定費及健保費共計8,472元（
      即起訴書附表一編號55部分），然依據行政院勞工委員會
      、衛生署中央健保局函送之上開文書證據及賀康公司96年
      12月18日現金支出傳票，雇主籃素美96年第1期（即96年1
      月20日至3月31日）就業安定費4,804元有遲繳紀錄，而衍
      生滯納金，嗣經賀康公司於96年12月18日所繳納；至於健
      保費部分，雇主籃素美96年1、2月之健保費1,902 元（原
      審判決誤載96年1月及2月份健保費每月各986元）、96年3
      月之健保費951 元均有遲繳紀錄，而衍生滯納金。又參以
      被告於原審審理時自承：滯納金就是雇主有按時將費用給
      伊，但伊沒有去繳納，拿去挪用侵占，才會衍生出滯納金
      等語（見原審卷(一)第225頁背面至第226頁正面），是堪認
      被告於附表二編號28所示之時間、地點，有侵占雇主籃素
      美所交付之96年1月20日至3月31日就業安定費4,804 元、
      96年1月至3月之健保費2,853元（96年1、2月各951元，合
      計1,902元，96年3月健保費951元），共計7,657元。公訴
      意旨認被告係侵占8,472 元，應係誤載，而被告侵占之行
      為及對象同一，僅其侵占之金額或名目有異，仍無礙於同
      一事實之認定，爰予更正之，併予敘明。
    附表二編號42部分：
      依據行政院勞工委員會、衛生署中央健保局函送之上開書
      面證據，及賀康公司96年12月18日現金支出傳票，雇主籃
      素美96年第2期（即96年4月至6月）之就業安定費6,000元
      有遲繳紀錄，而衍生滯納金，且嗣由賀康公司於96年12月
      18日所繳納；至於健保費部分，雇主籃素美96年4月至6月
      健保費各951 元，均有遲繳紀錄，而衍生滯納金。又參以
      被告於原審審理時自承：滯納金就是雇主有按時將費用給
      伊，但伊沒有去繳納，拿去挪用侵占，才會衍生出滯納金
      等語，是堪認被告於附表二編號42所示之時間、地點，有
      侵占雇主籃素美所交付之96年4月至6月就業安定費6,000
      元（每月2,000元）、健保費2,853元（每月951 元），共
      計8,853元。起訴書誤載此部分侵占金額為8,472元，業經
      公訴檢察官當庭更正（見原審卷(一)第78頁反面），併此敘
      明。
    附表二編號67部分：
      公訴意旨雖認被告於96年8 月間某日，侵占雇主籃素美所
      交付96年7月至9 月之就業安定費及健保費共計8,471元（
      即起訴書附表一編號55部分），然依據行政院勞工委員會
      、衛生署中央健保局函送之上開文書證據及賀康公司96年
      12月18日、96年12月24日現金支出傳票各1 份，雇主籃素
      美96年第3期（即96年7月至9月）就業安定費6,000元有遲
      繳紀錄，而衍生滯納金，嗣經賀康公司於96年12月18日所
      繳納；至於健保費部分，雇主籃素美96年7月之健保費951
      元、同年8、9月之健保費各1,038 元，均有遲繳紀錄，而
      衍生滯納金，嗣由賀康公司於96年12月24日所繳納。又參
      以被告於原審審理時自承：滯納金就是雇主有按時將費用
      給伊，但伊沒有去繳納，拿去挪用侵占，才會衍生出滯納
      金等語（見原審卷(一)第225頁背面至第226頁正面），是堪
      認被告於附表一編號67所示之時間、地點，有侵占雇主籃
      素美所交付之96年7月至9月就業安定費6, 000元（每月2,
      000元）、96年7月至9月之健保費3,027元（96年7月951元
      ，同年8、9月各1,038元），共計9,027元。公訴意旨認被
      告係侵占8,471 元，應係誤載，而被告侵占之行為及對象
      同一，僅其侵占之金額或名目有異，仍無礙於同一事實之
      認定，爰予更正之，併予敘明。
  5.附表二編號5 、19、32、54所示業務侵占（雇主許再發）部
    分：
    (1)被告此部分犯行，有雇主許再發之委託書、讓渡書各1 份
      （見附件卷第375頁正面至第376頁正面）、郵政劃撥儲金
      存款收據1份（見附件卷第378頁正面）、賀康公司96年12
      月25日、97年3月13日、同年4月21日現金支出傳票各1 份
      （見附件卷第380頁正面至第382頁正面）、行政院勞工委
      員會就業安定費收據、就業安定費繳款通知單各1 份（見
      附件卷第384 頁正面）、中央健康保險局保險費欠費繳款
      單1份（見附件卷第385 頁正面）、雇主繳款明細1份（見
      附件卷第386 頁正面）、雇主許再發、其弟許春生基本戶
      籍資料各1 份（見原審卷(二)第39頁、40頁正面）、行政院
      勞工委員會99年7 月20日勞職許字第0990021751號函送之
      雇主許再發明細資料、帳務資料記錄、繳款記錄資料、滯
      納金明細、外勞名冊各1份（見原審卷(二)第330頁正面至第
      335頁正面），及行政院衛生署中央健保局99年7月19日健
      保南字第0995043407號函送之雇主許再發銷帳狀況表1 份
      （見原審卷(二)第143頁正面至第146頁正面）可稽。
    (2)被告此部分犯行，尚有以下問題尚待說明：
    附表二編號5部分：
      依據行政院勞工委員會、衛生署中央健保局函送之上開書
      面證據，及賀康公司96年12月25日現金支出傳票，雇主許
      再發95年第3期（即95年7月至9月）之就業安定費6,000元
      有遲繳紀錄，而衍生滯納金，嗣經賀康公司於96年12月25
      日所繳納；至於健保費部分，雇主許再發95年7月至9月健
      保費各986 元，均有遲繳紀錄，而衍生滯納金。又參以被
      告於原審審理時自承：滯納金就是僱主有按時將費用給伊
      ，但伊沒有去繳納，拿去挪用侵占，才會衍生出滯納金等
      語，是堪認被告於附表二編號5 所示之時間、地點，有侵
      占雇主許再發所交付之95年7月至9月就業安定費6,000 元
      （每月2,000元）、健保費2,958元（每月986 元），共計
      8,958元。
    附表二編號19部分：
      公訴意旨雖認被告於95年11月7 日，侵占雇主許再發所交
      付95年10月至12月之就業安定費及健保費共計8,958 元（
      即起訴書附表一編號73部分），依據行政院勞工委員會、
      衛生署中央健保局函送之上開文書證據、賀康公司96年12
      月25日現金支出傳票，雇主許再發95年第4 期（即95年10
      月至12月）就業安定費6,000 元有遲繳紀錄，而衍生滯納
      金，嗣經賀康公司於96年12月25日所繳納；又經核對健保
      局檢具之許再發欠費資料顯示，95年10月份亦有欠費紀錄
      （見原審卷(二)第144頁），而被告亦坦承健保費係積欠3期
      （見原審卷(一)第86頁），是應認被告於附表二編號19所示
      之時間、地點，有侵占雇主許再發所交付之95年10月至12
      月就業安定費6,000元（每月2,000元）、95年10月、11、
      12 月健保費2,958元（每月986元），共計8,958元。原審
      判決誤認為被告僅積欠95年11月、12月之健保費，亦有誤
      會。
    附表二編號32部分：
      依據行政院勞工委員會、衛生署中央健保局函送之上開書
      面證據，及賀康公司96年12月25日、97年4 月21日現金支
      出傳票各1份，雇主許再發96年第1期（即96年1月至3月）
      之就業安定費6,000 元有遲繳紀錄，而衍生滯納金，嗣經
      賀康公司於96年12月25日所繳納；至於健保費部分，雇主
      許再發96年1月至3月健保費各951 元，均有遲繳紀錄，而
      衍生滯納金，其中96年3月由賀康公司於97年4月21日所繳
      納。又參以被告於原審審理時自承：滯納金就是雇主有按
      時將費用給伊，但伊沒有去繳納，拿去挪用侵占，才會衍
      生出滯納金等語（見原審卷(一)第225頁背面至第226頁正面
      ），是堪認被告於附表二編號32所示之時間、地點，有侵
      占雇主許再發所交付之96年1月至3 月就業安定費6,000元
      （每月2,000元）、健保費2,853元（每月951 元），共計
      8,853元。
    附表二編號54部分：
      公訴意旨雖認被告於96年6 月27日，侵占雇主許再發所交
      付96年4月至6 月之就業安定費及健保費共計8,852元（即
      起訴書附表一編號75部分），然依據行政院勞工委員會、
      衛生署中央健保局函送之上開文書證據及賀康公司96年12
      月25日現金支出傳票1份，雇主許再發96年第2期（即96年
      4月1日至4月12日）就業安定費804元有遲繳紀錄，而衍生
      滯納金，嗣經賀康公司於96年12月25日所繳納，96年5、6
      月均無繳納義務；至於健保費部分，雇主許再發96年4 月
      至6 月均無庸繳納健保費。又參以被告於原審審理時自承
      ：滯納金就是雇主有按時將費用給伊，但伊沒有去繳納，
      拿去挪用侵佔，才會衍生出滯納金等語（見原審卷(一)第22
      5頁背面至第226頁正面），是堪認被告於附表二編號54所
      示之時間、地點，有侵占雇主許再發所交付之96年4月1日
      至同年月12日就業安定費804 元。公訴意旨認被告係侵占
      96年4月至6月之就業安定費及健保費共計8,852 元，應係
      誤載，而被告侵占之行為及對象同一，僅其侵占之金額或
      名目有異，仍無礙於同一事實之認定，爰予更正之，併予
      敘明。
  6.附表二編號6、15、30所示業務侵占（雇主廖永福）部分：
    (1)此部分事實，有賀康公司96年12月24日、同年月25日、97
      年3 月13日現金支出傳票各1份（見附件卷第338頁正面至
      第340頁正面）、行政院勞工委員會就業安定費收據2份、
      就業安定費繳款通知單1份（見附件卷第342頁正面至第34
      3頁正面）、中央健康保險局滯納金欠費繳款單1份（見附
      件卷第341頁正面）、雇主繳款明細1份（見附件卷第344
      頁正面）、雇主廖永福基本戶籍資料1份（見附件卷第34
      頁正面）、行政院勞工委員會99年7月20日勞職許字第099
      0021751 號函送之雇主廖永福明細資料、帳務資料記錄、
      繳款記錄資料、滯納金明細、外勞名冊各1 份（見原審卷
      (二)第315頁正面至第319頁正面），及行政院衛生署中央健
      保局99年7 月19日健保南字第0995043407號函送之雇主廖
      永福銷帳狀況表1份（見原審卷(二)第137頁正面）可稽。
    (2)被告此部分犯行，尚有以下問題尚待說明：
    附表二編號6部分：
      依據行政院勞工委員會、衛生署中央健保局函送之上開書
      面證據，及賀康公司96年12月25日現金支出傳票，雇主廖
      永福95年第3期（即95年7月至9月）之就業安定費6,000元
      有遲繳紀錄，而衍生滯納金，嗣由賀康公司於96年12月25
      日所繳納；至於健保費部分，雇主廖永福95年7月至9月健
      保費各956 元，均有遲繳紀錄，而衍生滯納金。又參以被
      告於原審審理時自承：滯納金就是雇主有按時將費用給伊
      ，但伊沒有去繳納，拿去挪用侵占，才會衍生出滯納金等
      語，是堪認被告於附表二編號6 所示之時間、地點，有侵
      占雇主廖永福所交付之95年7月至9月就業安定費6,000 元
     （每月2,000元）、健保費2,958元（每月986元），共計8,
      958元。原審認被告侵占金額係8,868元，應係誤載。
    附表二編號15部分：
      依據行政院勞工委員會、衛生署中央健保局函送之上開書
      面證據，及賀康公司96年12月25日現金支出傳票，雇主廖
      永福95年第4期（即95年10月至12月）之就業安定費6,000
      元有遲繳紀錄，而衍生滯納金，嗣由賀康公司於96年12月
      25日所繳納；至於健保費部分，雇主廖永福95年10月至12
      月健保費各956 元，均有遲繳紀錄，而衍生滯納金。又參
      以被告於原審審理時自承：滯納金就是雇主有按時將費用
      給伊，但伊沒有去繳納，拿去挪用侵占，才會衍生出滯納
      金等語，是堪認被告於附表二編號15所示之時間、地點，
      有侵占雇主廖永福所交付之95年10月至12月就業安定費6,
      000元（每月2,000元）、健保費2,958元（每月986元），
      共計8,958元。原審認被告侵占金額係8,868元，應係誤載
      。
    附表二編號30部分：
      依據行政院勞工委員會、衛生署中央健保局函送之上開書
      面證據，及賀康公司96年12月25日現金支出傳票，雇主廖
      永福96年第1期（即96年1月至3月）之就業安定費6,000元
      有遲繳紀錄，而衍生滯納金，嗣由賀康公司於96年12月25
      日所繳納；至於健保費部分，雇主廖永福96年1月至3月健
      保費各951 元，均有遲繳紀錄，而衍生滯納金。又參以被
      告於原審審理時自承：滯納金就是雇主有按時將費用給伊
      ，但伊沒有去繳納，拿去挪用侵占，才會衍生出滯納金等
      語，是堪認被告於附表二編號30所示之時間、地點，有侵
      占雇主廖永福所交付之96年1月至3月就業安定費6,000 元
      （每月2,000元）、健保費2,853元（每月951 元），共計
      8,853元。
  7.附表二編號7所示業務侵占（雇主林雅玲）部分：
    (1)被告此部分犯行，有賀康公司96年12月25日現金支出傳票
      1份（見附件卷第402頁正面）、郵政劃撥儲金存款收據1
      份（見附件卷第403頁正面）、雇主繳款明細1份（見附件
      卷第404頁正面）、雇主林雅玲基本戶籍資料1份（見原審
      卷(二)第44頁正面）、行政院勞工委員會99年7 月20日勞職
      許字第0990021751號函送之雇主林雅玲明細資料、帳務資
      料記錄、繳款記錄資料、滯納金明細、外勞名冊各1份（
      見原審卷(二)第341頁正面至第345頁正面），及行政院衛生
      署中央健保局99年7 月19日健保南字第0995043407號函送
      之雇主林雅玲銷帳狀況表1 份（見原審卷(二)第148頁正面）
      可稽。
    (2)被告此部分犯行，尚有以下問題尚待說明：
      依據行政院勞工委員會、衛生署中央健保局函送之上開書
      面證據及賀康公司96年12月25日、現金支出傳票1 份，雇
      主林雅玲95年第3期（即95年7月1日至9月20日）就業安定
      費5,340 元有遲繳紀錄，而衍生滯納金，嗣經賀康公司於
      96年12月25日所繳納。又參以被告於原審審理時自承：滯
      納金就是雇主有按時將費用給伊，但伊沒有去繳納，拿去
      挪用侵佔，才會衍生出滯納金等語，是堪認被告於附表二
      編號7所示之時間、地點，有侵占雇主林雅玲所交付之95
      年7月1日至9月20日就業安定費5,340元。公訴意旨認被告
      侵占金額係6,000 元，應係誤載，而被告侵占之行為及對
      象同一，僅其侵占之金額或名目有異，仍無礙於同一事實
      之認定，爰予更正之，併予敘明。
  8.附表二編號8所示業務侵占（雇主林格）部分：
    (1)被告此部分犯行，有雇主林格之委託書、讓渡書各1 份（
      見附件卷第128頁正面至第129頁正面）、賀康公司96年12
      月25日現金支出傳票1份（見附件卷第130頁正面）、就業
      安定費郵政劃撥儲金存款收據1份（見附件卷第131頁正面
      ）、雇主繳費明細1份（見附件卷第132頁正面）、雇主林
      格基本戶籍資料1份（見原審卷(二)第7頁正面）、行政院勞
      工委員會99年7 月20日勞職許字第0990021751號函送之雇
      主林格明細資料、帳務資料記錄、繳款記錄資料、滯納金
      明細、外勞名冊各1份可稽（見原審卷(二)第207頁正面至第
      211頁正面）。
    (2)被告此部分犯行，尚有以下問題尚待說明：
      公訴意旨雖認被告於95年9 月間某日，侵占雇主林格（已
      歿）所交付之95年8 月至12月就業安定費（即起訴書附表
      一編號17部分），然依據行政院勞工委員會函送之上開書
      面證據，及賀康公司96年12月25日現金支出傳票、就業安
      定費郵政劃撥儲金存款收據及雇主繳費明細各1 份（見附
      件卷第130頁正面至第132頁正面），雇主林格僅須繳納就
      業安定費至95年11月11日止，其中95年第3期（即95年7月
      至9月）及95年第4 期（即95年10月1日至95年11月11日）
      就業安定費各6,000元及2,737元均有遲繳紀錄，而衍生滯
      納金，嗣由賀康公司以96年12月25日現金支出傳票所繳納
      ，參以被告於原審審理時自承：滯納金就是雇主有按時將
      費用給伊，但伊沒有去繳納，拿去挪用侵占，才會衍生出
      滯納金、向雇主收就安費，是一個月一個月收等語，而查
      檢察官並未起訴被告侵占雇主林格交付之95年7 月之健保
      費，而卷內亦無其他證據，足認被告係向雇主林格同時收
      取95年7月至9月之就業安定費，是僅得認定被告於附表二
      編號8所示之時間、地點，有侵占雇主林格所交付之95 年
      8月至9月就業安定費4,000元（每月2,000元）、95年10月
      1日至95年11月11日健保費2,737元，共計6,737 元。公訴
      意旨認被告侵占95年8月至12月就業安定費共計10,000 元
      ，應係誤載，而被告侵占之行為及對象同一，僅其侵占之
      金額或名目有異，仍無礙於同一事實之認定，爰予更正之
      ，併予敘明。
  9.附表二編號9 、10所示業務侵占（雇主許菊女之外勞HERMIN
    AWATI，陳咪娜）部分：
    此部分犯行，有外勞HERMINAWATI之委託書及保證書各1份（
    見附件卷第356頁正面至第357頁正面）、雇主許菊女基本戶
    籍資料1份可稽（見原審卷(二)第70頁正面）。
  10.附表二編號11、22、39、63、102 所示業務侵占（雇主林高
    揚）部分：
    (1)被告此部分犯行，有雇主林高揚之委託書、讓渡書各1 份
      （見附件卷第110頁正面至第111頁正面）、雇主繳費明細
      1 份（見附件卷第112頁正面至第113頁正面）、賀康公司
      97年3月7日、96年12月25日現金支出傳票2 份（見附件卷
      第114頁正面至第115頁正面）、就業安定費郵政劃撥儲金
      存款收據1份（見附件卷第116頁正面）、雇主林高揚基本
      戶籍資料1份（見原審卷(二)第6頁正面）、行政院勞工委員
      會99年7 月20日勞職許字第0990021751號函送之雇主林高
      揚明細資料、帳務資料記錄、繳款記錄資料、滯納金明細
      、外勞名冊各1份可稽（見原審卷(二)第192頁正面至第206
      頁正面）。
    (2)被告此部分犯行，尚有以下問題尚待說明：
    附表二編號11部分：
      公訴意旨固認被告於95年10月間某日，在雲林縣口湖鄉○
      ○村○○路30號雇主林高揚住處，侵占雇主林高揚所交付
      之95年8月至10月就業安定費6,000元（即起訴書附表一編
      號10部分），然依據行政院勞工委員會函送之上開文書證
      據，雇主林高揚僅95年10月就業安定費3,541 元《印尼籍
      外勞ASNAHNANIK之95年10月就業安定費2,000 元，及越南
      籍外勞PHUONG THI THE之95年10月（自95年10月1日至95
      年10月23日）就業安定費1,541 元》有遲繳紀錄，而衍生
      滯納金，且參以被告於原審審理時自承：滯納金就是雇主
      有按時將費用給伊，但伊沒有去繳納，拿去挪用侵占，才
      會衍生出滯納金等語，是僅得認定被告於附表二編號11所
      示之時間、地點，有侵占雇主林高揚所交付之95年10月就
      業安定費3,541元。公訴意旨認侵占95年8月至10月就業安
      定費6,000 元，應係誤載，而被告侵占之行為及對象同一
      ，僅其侵占之金額或名目有異，仍無礙於同一事實之認定
      ，爰予更正之，併予敘明。
    附表二編號22部分：
      公訴意旨又認被告於96年1 月間某日，在雲林縣口湖鄉○
      ○村○○路30號雇主林高揚住處，侵占雇主林高揚所交付
      之95年11月至96年1月就業安定費6,000元（即起訴書附表
      一編號11部分），然依據行政院勞工委員會函送之上開文
      書證據，雇主林高揚僅95年11、12月就業安定費6,402 元
      《印尼籍外勞ASNAH NANIK之95年11、12月就業安定費4,0
      00元，及越南籍外勞PHUONG THI THE之95年11、12月就業
      安定費2,402 元（自95年11月25日至95年12月31日）有遲
      繳紀錄，而衍生滯納金，至於96年第1期（即96年1月至3
      月》則無遲繳紀錄，此外亦無賀康公司支付雇主林高揚96
      年1月至3月就業安定費之繳款紀錄，且參以被告於原審審
      理時自承：滯納金就是雇主有按時將費用給伊，但伊沒有
      去繳納，拿去挪用侵占，才會衍生出滯納金等語（見原審
      卷(一)第225頁背面至第226頁正面），是依「罪疑有利於被
      告」原則，僅得認定被告於附表二編號22所示之時間、地
      點，有侵占雇主林高揚所交付之95年11、12月就業安定費
      6,402元（每月3,201元）。公訴意旨認被告係侵占95年11
      月至96年1月就業安定費6,000元，應係誤載，而被告侵占
      之行為及對象同一，僅其侵占之金額或名目有異，仍無礙
      於同一事實之認定，爰予更正之，併予敘明。
    附表二編號39部分：
      公訴意旨復認被告於96年5 月間某日，在雲林縣口湖鄉○
      ○村○○路30號雇主林高揚住處，侵占雇主林高揚所交付
      之96年2月至5 月就業安定費7,556元（即起訴書附表一編
      號12部分），然依據行政院勞工委員會函送之上開文書證
      據，及賀康公司96年12月25日現金支出傳票1 份（見附件
      卷第115 頁正面），雇主林高揚僅96年4、5月就業安定費
      8,000元（印尼籍外勞ASNAH NANIK、越南籍外勞PHUONG
      THI THE之96年4、5月就業安定費各合計4,000元）有遲繳
      紀錄，而衍生滯納金，嗣由賀康公司於96年12月25日所繳
      納，至於96年第1 期（即96年1月至3月）則無遲繳紀錄，
      此外亦無賀康公司支付雇主林高揚96年1月至3月就業安定
      費之繳款紀錄，再參以被告於原審審理時自承：滯納金就
      是雇主有按時將費用給伊，但伊沒有去繳納，拿去挪用侵
      占，才會衍生出滯納金等語，是應認被告於附表二編號39
      所示之時間、地點，有侵占雇主林高揚所交付之96年4、5
      月就業安定費8,000元（每月4,000元）。公訴意旨認被告
      係侵占96年2月至5 月就業安定費7,556元，應係誤載，而
      被告侵占之行為及對象同一，僅其侵占之金額或名目有異
      ，仍無礙於同一事實之認定，爰予更正之，併予敘明。
    附表二編號63部分：
      依據行政院勞工委員會函送之上開文書證據，及賀康公司
      96年12月25日現金支出傳票1份（見附件卷第115頁正面）
      ，雇主林高揚僅96年6月就業安定費4,000元（印尼籍外勞
      ASNAH NANIK、越南籍外勞PHUONG THI THE之96年6月就業
      安定費各2,000 元）有遲繳紀錄，而衍生滯納金，至於雇
      主林高揚95年第4 期（即95年10月至第12月）就業安定費
      遲繳之滯納金費用7,556元、96年第2期（即96年4月至6月
      ）及96年第3期（即96年7月至9月）就業安定費24,000 元
      （每期12,000元），共計31,556元，則係由賀康公司於96
      年12月25日一起繳納，是以雇主林高揚96年7月、8月之就
      業安定費固因賀康公司繳納而未產生滯納金，惟此部分仍
      係被告所侵占，應屬無疑，堪認被告確有侵占雇主林高揚
      96年6月至8月就業安定費12,000元（印尼籍外勞ASNAH NA
      NIK、越南籍外勞PHUONG THI THE之96年4月至6 月就業安
      定費各合計6,000元）。公訴意旨認被告侵占金額係6,000
      元，應係誤載，而被告侵占之行為及對象同一，僅其侵占
      之金額或名目有異，仍無礙於同一事實之認定，爰予更正
      之，併予敘明。
    附表二編號102部分：
      公訴意旨雖認被告於96年11月間某日，在雲林縣口湖鄉○
      ○村○○路30號雇主林高揚住處，侵占雇主林高揚所交付
      之96年9月至11月就業安定費6,000元（即起訴書附表一編
      號14部分），然依據行政院勞工委員會函送之上開文書證
      據，及賀康公司96年12月25日、97年3月7日現金支出傳票
      1 份（見附件卷第115頁正面、第114頁正面），賀康公司
      僅於96年12月25日有繳納雇主林高揚96年9 月就業安定費
      4,000元（印尼籍外勞ASNA HNANIK、越南籍外勞PHUONG
      THI THE之96年9月就業安定費各2,000元），及於97年3月
      7日有繳納雇主林高揚96年4月至6 月就業安定費衍生之滯
      納金，此外並無賀康公司支付雇主林高揚96年10月、11月
      就業安定費之繳款紀錄，再參以被告於原審審理時自承：
      滯納金就是雇主有按時將費用給伊，但伊沒有去繳納，拿
      去挪用侵占，才會衍生出滯納金等語，是僅得認定被告於
      附表二編號102 所示之時間、地點，有侵占雇主林高揚所
      交付之96年9月就業安定費4,000元。公訴意旨認被告侵占
      金額係6,000 元，應係誤載，而被告侵占之行為及對象同
      一，僅其侵占之金額或名目有異，仍無礙於同一事實之認
      定，爰予更正之，併予敘明。
  11.附表二編號12、20、34、47、87所示業務侵占（雇主林倍增
    ）部分：
    (1)被告此部分犯行，有賀康公司96年12月24日、同年月25日
      現金支出傳票各1 份（見附件卷第351頁正面至第352頁正
      面）、行政院勞工委員會就業安定費催繳通知單1 份（見
      附件卷第350 頁背面）、中央健康保險局保險費欠費繳款
      單1份（見附件卷第353頁正面）、郵政劃撥儲金存款收據
      1份（見附件卷第354 頁正面）、雇主繳款明細1份（見附
      件卷第355 頁正面）、雇主林倍增、其母親林許嬌基本戶
      籍資料各1 份（見附件卷第36頁正面、第37頁正面）、行
      政院勞工委員會99年7 月20日勞職許字第0990021751號函
      送之雇主林倍增明細資料、帳務資料記錄、繳款記錄資料
      、滯納金明細、外勞名冊各1份（見原審卷(二)第325頁正面
      至第329頁正面），及行政院衛生署中央健保局99年7月19
      日健保南字第0995043407號函送之雇主林倍增銷帳狀況表
      1份可稽（見原審卷(二)第139頁正面至第141頁正面）。
   (2)被告此部分犯行，尚有以下問題尚待說明：
    附表二編號12部分：
      依據行政院勞工委員會、衛生署中央健保局函送之上開書
      面證據，及賀康公司96年12月25日現金支出傳票，雇主林
      倍增95年8月至10月之就業安定費各2,000元均有遲繳紀錄
      ，嗣由賀康公司於96年12月25日所繳納；至於健保費部分
      ，雇主林倍增95年8月至10月健保費各986元，均有遲繳紀
      錄。又參以被告於原審審理時自承：滯納金就是雇主有按
      時將費用給伊，但伊沒有去繳納，拿去挪用侵占，才會衍
      生出滯納金等語，是堪認被告於附表一編號12所示之時間
      、地點，有侵占雇主林倍增所交付之95年8 月至10月就業
      安定費6,000 元（每月2,000元）及健保費2,958元（每月
      986元），共計8,958元。
    附表二編號20部分：
      公訴意旨雖認被告於95年12月間某日，侵占雇主林倍增所
      交付95年11月至96年1月之就業安定費及健保費共計8,923
      元（即起訴書附表一編號66部分），然依據行政院勞工委
      員會、衛生署中央健保局函送之上開文書證據、賀康公司
      96年12月25日現金支出傳票，雇主林倍增95年11月12月及
      96年1月就業安定費各2,000元均有遲繳紀錄，而衍生滯納
      金，嗣經賀康公司於96年12月25日所繳納；至於健保費部
      分，雇主林倍增95年11月、同年12月健保費各986 元，均
      有遲繳紀錄，而衍生滯納金，至於96年1月健保費951元則
      無遲繳紀錄，檢察官復未提出賀康公司相關支出傳票。又
      參以被告於原審審理時自承：滯納金就是雇主有按時將費
      用給伊，但伊沒有去繳納，拿去挪用侵占，才會衍生出滯
      納金等語，是應認被告於附表二編號20所示之時間、地點
      ，有侵占雇主林倍增所交付之95年11月至96年1 月就業安
      定費6,000元（每月2,000元）、健保費1,972元（96年11
      月、12月各986元），共計7,972元。公訴意旨認被告係侵
      占95年11月至96年1月之就業安定費及健保費共計8,923元
      ，應係誤載，而被告侵占之行為及對象同一，僅其侵占之
      金額或名目有異，仍無礙於同一事實之認定，爰予更正之
      ，併予敘明。
    附表二編號34部分：
      依據行政院勞工委員會、衛生署中央健保局函送之上開書
      面證據，及賀康公司96年12月25日現金支出傳票，雇主林
      倍增96年2月至4 月之就業安定費各2,000元均有遲繳紀錄
      ，而衍生滯納金，嗣由賀康公司於96年12月25日所繳納；
      至於健保費部分，雇主林倍增96年2月至4月健保費各951
      元，均有遲繳紀錄，而衍生滯納金。又參以被告於原審審
      理時自承：滯納金就是雇主有按時將費用給伊，但伊沒有
      去繳納，拿去挪用侵占，才會衍生出滯納金等語（見原審
      卷(一)第225頁背面至第226頁正面），是堪認被告於附表二
      編號34所示之時間、地點，有侵占雇主林倍增所交付之96
      年2月至4月就業安定費6,000元（每月2,000元）及健保費
      2,853元（每月951元），共計8,853元。
    附表二編號47部分：
      依據行政院勞工委員會、衛生署中央健保局函送之上開書
      面證據、賀康公司96年12月24日、同年月25日現金支出傳
      票各1份，雇主林倍增96年5月、6月就業安定費各2,000元
      有遲繳紀錄，而衍生滯納金，同年7月份就業安定費2,000
      元則無遲繳紀錄，此三筆就業安定費均嗣經賀康公司於96
      年12月25日所繳納；至於健保費部分，雇主林倍增96年5
      月至7月健保費各951元，均有遲繳紀錄，而衍生滯納金，
      其中96年7 月份健保費係由賀康公司於96年12月24日所繳
      納。是以雇主林倍增96年7 月之就業安定費故因賀康公司
      繳納而未產生滯納金，惟此部分仍係被告所侵占，應屬無
      疑，又參以被告於原審審理時自承：滯納金就是雇主有按
      時將費用給伊，但伊沒有去繳納，拿去挪用侵占，才會衍
      生出滯納金等語，是堪認被告於附表二編號47所示之時間
      、地點，有侵占雇主林倍增所交付之96年5月至7月就業安
      定費6,000元（每月2,000元）、健保費2, 853元（每月95
      1元），共計8,853元。公訴意旨認被告侵占金額係8,940
      元，應係誤載，而被告侵占之行為及對象同一，僅其侵占
      之金額或名目有異，仍無礙於同一事實之認定，爰予更正
      之，併予敘明。
    附表二編號87部分：
      公訴意旨雖認被告於96年9 月17日，侵占雇主林倍增所交
      付96年8月、9 月之就業安定費及健保費共計6,076元（即
      起訴書附表一編號69部分），然依據行政院勞工委員會、
      衛生署中央健保局函送之上開文書證據、賀康公司96年12
      月24日、同年月25日現金支出傳票各1份，雇主林倍增96
      年8月就業安定費2,000元、同年9月就業安定費938元（自
      96年9月1日計算至9 月14日）均無遲繳紀錄，且由賀康公
      司於96年12月25日所繳納；至於健保費部分，雇主林倍增
      96年8月健保費1,038元有遲繳紀錄，而衍生滯納金，嗣由
      賀康公司於96年12月24日所繳納，至於96年9 月健保費則
      無繳納義務。是以雇主林倍增96年8月、9月之就業安定費
      固因賀康公司繳納而未產生滯納金，惟此部分仍係被告所
      侵占，應屬無疑，又參以被告於原審審理時自承：滯納金
      就是雇主有按時將費用給伊，但伊沒有去繳納，拿去挪用
      侵占，才會衍生出滯納金等語，是堪認被告於附表二編號
      87所示之時間、地點，有侵占雇主林倍增所交付之96年8
      月就業安定費2,000元、同年9月就業安定費938元、96年8
      月健保費1,038元，共計3,976元。公訴意旨認被告係侵占
      96年8月、9月之就業安定費及健保費共計6,076 元，應係
      誤載，而被告侵占之行為及對象同一，僅其侵占之金額或
      名目有異，仍無礙於同一事實之認定，爰予更正之，併予
      敘明。
  12.附表二編號13、60、111 所示業務侵占（雇主林正雄、外勞
    NGUYEN THI SEN）部分：
    (1)被告此部分犯行，有雇主林正雄之委託書、讓渡書各1 份
      （見附件卷第300頁正面至第301頁正面）、雇主林正雄基
      本戶籍資料1份可稽（見原審卷(二)第53頁正面）。
    (2)被告此部分犯行，尚有以下問題尚待說明：
    附表二編號13部分：
      公訴意旨雖認被告於95年10月間某日，在不詳地點，侵占
      雇主林正雄所交付之95年10月至12月服務費5,100 元（即
      起訴書附表二編號48部分），及於95年10月間某日，在同
      上之不詳地點，侵占外勞NGUYEN THISEN 所交付之95年11
      月居留證費用1,000 元（即起訴書附表二編號49部分），
      此部分業據被告於檢察官偵訊及原審審理時坦承不諱，並
      有雇主林正雄之委託書、讓渡書1份（見附件卷第300頁正
      面至第301 頁正面）在卷可按。惟查被告於原審審理時供
      稱：伊如果收取2 個人都是一起收、外勞的居留證費用、
      體檢費、巴士費及機票費都是在服務費裡面一起收，所以
      是雇主支付，雇主會從外勞薪資扣除等語（見原審卷第23
      2頁正面、第278 頁正面），可見外勞NGUYEN THISEN之居
      留証費用亦係由雇主林正雄所支付，而原審審酌全部卷證
      資料，並無證據足以判斷被告向雇主林正雄收取上開服務
      費及體檢費係不同時間，應認被告係於附表二編號13所示
      之時間同時向雇主林正雄收取上開服務費及居留證費用，
      共計6,100 元。又查被告自承：起訴書附表二各編號所示
      之犯行，都是在客戶（即雇主）或外勞的住宅收取的等語
      （見原審卷(一)第87頁正面），是以被告向雇主林正雄收取
      上開費用之地點，應係雇主林正雄位於雲林縣崙背鄉豐榮
      村豐榮274號住處。
    附表二編號60、111部分：
      公訴意旨雖認被告於96年11月間某日，在不詳地點，侵占
      雇主林正雄所交付之96年10月至12月服務費4,500 元（即
      起訴書附表二編號50部分），及於96年11月間某日，在同
      上之不詳地點，侵占外勞NGUYEN THISEN 所交付之96年11
      月巴士費1,600 元（即起訴書附表二編號52部分），及於
      96年11月間某日，在同上之不詳地點，侵占外勞NGUYEN T
      HISEN 所交付之96年11月機票費8,300 元（即起訴書附表
      二編號53部分），此部分業據被告於檢察官偵訊及原審審
      理時坦承不諱，並有雇主林正雄之委託書、讓渡書1 份（
      見附件卷第300頁正面至第301頁正面）在卷可按。惟查被
      告於原審審理時供稱：伊如果收取2 個人都是一起收、外
      勞的居留證費用、體檢費、巴士費及機票費都是在服務費
      裡面一起收，所以是雇主支付，雇主會從外勞薪資扣除等
      語（見原審卷(一)第233頁正面【原審判決誤載為233頁正面
      】、第278頁正面），可見外勞NGUYEN THISEN之巴士費、
      機票費亦係由雇主林正雄所支付，而原審審酌全部卷證資
      料，並無證據足以判斷被告向雇主林正雄收取上開服務費
      、巴士費及機票費係不同時間，應認被告係於附表二編號
      110 所示之時間同時向雇主林正雄收取上開服務費及巴士
      費、機票費，共計14,400元。又查被告自承：起訴書附表
      二各編號所示之犯行，都是在客戶（即雇主）或外勞的住
      宅收取的等語（見原審卷(一)第87頁正面），是以被告向雇
      主林正雄收取上開費用之地點，應係雇主林正雄位於雲林
      縣崙背鄉豐榮村豐榮274號住處。
  13.附表二編號14所示業務侵占（雇主張載龍，自95年10月5 日
    起，轉介與雇主林鐘碧雲）部分：
    (1)被告此部分犯行，有雇主張載龍之委託書、讓渡書各1份（
      見附件卷第224頁正面至第225頁正面）、賀康公司95年10
      月4日收款憑單、95年10月5日現金收入傳票、96年12月21
      日現金支出傳票各1 份（見附件卷第226頁正面至第227頁
      正面）、郵政劃撥儲金存款收據1份（見附件卷第228頁正
      面）、雇主繳款明細1份（見附件卷第229頁正面）、雇主
      張載龍、林鐘碧雲基本戶籍資料各1份（見原審卷(二)第22
      頁正面至第23頁正面）、行政院勞工委員會99年7 月20日
      勞職許字第0990021751號函送之雇主張載龍、林鐘碧雲明
      細資料、帳務資料記錄、繳款記錄資料、滯納金明細、外
      勞名冊各1 份（見原審卷(二)第265頁正面至第274頁正面）
      可稽。
    (2)被告此部分犯行，尚有以下問題尚待說明：
      公訴意旨雖認被告於95年8 月間某日，侵占雇主張載龍所
      交付之95年6月至9 月就業安定費9,000元，然依據行政院
      勞工委員會函送之上開文書證據、賀康公司96年12月21日
      現金支出傳票（見附件卷第227頁正面）所示，外勞MASRU
      ROH ZULIATUL於95年6月6日至同年10月4 日，係雇主張載
      龍所雇用；自95年10月5 日起之雇主變更為林鐘碧雲。又
      查雇主林鐘碧雲之就業安定費均無遲繳紀錄，檢察官亦未
      提出賀康公司相關支出傳票；至於雇主張載龍95年6 月至
      10月（95年6月6日至同年10月4 日）之就業安定費則均有
      遲繳紀錄，而衍生滯納金，參照卷附之收款憑單觀之，被
      告應係於95年10月4日向雇主張載龍收取6月19日至9月16
      日之就業安定費共6,000元（見附件卷第226頁正面），又
      參以被告於原審審理時自承：滯納金就是雇主有按時將費
      用給伊，但伊沒有去繳納，拿去挪用侵占，才會衍生出滯
      納金等語，是僅得認定被告於95年10月4 日，在附表二編
      號14所示之地點，有侵占雇主張載龍所交付之6月16日至9
      月16日就業安定費共計6,000 元。公訴意旨認被告之侵占
      時間為95年8月間，侵占金額為95年6月至9 月就業安定費
      9,000 元，應係誤載，而被告侵占之行為及對象同一，僅
      其侵占之金額或名目有異，仍無礙於同一事實之認定，爰
      予更正之，併予敘明。
  14.附表二編號16所示業務侵占（雇主程凱旋，自95年11月23日
    起，外勞經轉介與雇主林俊吉）部分：
    (1)被告此部分犯行，有賀康公司收款憑單、97年3 月13日現
      金支出傳票各1 份（見附件卷第220頁正面至第221頁正面
      ）、郵政劃撥儲金存款收據（見附件卷第222 頁正面）、
      外勞SITI ROHMAN 中華民國外僑居留證正、背面影本（見
      附件卷第223 頁正面）、雇主林俊吉、程凱旋基本戶籍資
      料各1 份（見原審卷(二)第19頁正面至第21頁正面）、行政
      院勞工委員會99年7 月20日勞職許字第0990021751號函送
      之雇主程凱旋、林俊吉明細資料、帳務資料記錄、繳款記
      錄資料、滯納金明細、外勞名冊各1 份可稽（見原審卷(二)
      第255頁正面至第264頁正面）。
    (2)被告此部分犯行，尚有以下問題尚待說明：
      公訴意旨雖認被告於95年11月間某日，侵占雇主程凱旋（
      雇主林俊吉）所交付之95年11月份之就業安定費1,563 元
      ，然依據行政院勞工委員會函送之上開文書證據、賀康公
      司97年3 月13日現金支出傳票（見附件卷第220 頁正面至
      第221頁正面）及外勞SITI ROHMAH中華民國外僑居留證正
      反面影本（見附件卷第223頁正面），外勞SITI ROHMAH於
      95年7月11日至同年11月22日，係由雇主程凱旋所雇用；
      自95年11月23日起之雇主變更為林俊吉，且雇主林俊吉之
      就業安定費均無遲繳紀錄，檢察官亦未提出賀康公司相關
      支出傳票；至於雇主程凱旋之95年11月（95年11月1 日至
      同年11月22日）就業安定費1,474 元則有遲繳紀錄，而衍
      生滯納金，又參以被告於原審審理時自承：滯納金就是雇
      主有按時將費用給伊，但伊沒有去繳納，拿去挪用侵占，
      才會衍生出滯納金等語，是堪認被告於附表二編號16所示
      之時間、地點，有侵占雇主程凱旋所交付之95年11月就業
      安定費1,474元。公訴意旨認被告侵占金額係1,563元，應
      係誤載，而被告侵占之行為及對象同一，僅其侵占之金額
      或名目有異，仍無礙於同一事實之認定，爰予更正之，併
      予敘明。
  15.附表二編號18、27、41、66、107 所示業務侵占（雇主李豐
    嘉及外勞PHAM THI THAP ）部分：
    (1)被告此部分犯行，有雇主李豐嘉之委託書、讓渡書各1 份
      （見附件卷第289頁正面至第290頁正面）、賀康公司96年
      12月19日、96年12月24日現金支出傳票各1 份（見附件卷
      第291頁正面至第292頁正面）、行政院勞工委員會就業安
      定費收據、就業安定費繳款通知單各2份（見附件卷第293
      頁正面至第294 頁正面）、中央健康保險局保險費欠費繳
      款單1份、96年9、10月合併保險費繳款單1 份、96年11、
      12月合併保險費繳款單1份（見附件卷第295頁正面至第29
      6頁正面）、雇主繳款明細1份（見附件卷第297 頁正面）
      、雇主李豐嘉基本戶籍資料1 份（見原審卷(二)第31頁正面
      ）、外勞PHAM THI THAP之委託書、保證書各1份（見附件
      卷第298頁正面至第299頁正面）、行政院勞工委員會99年
      7月20日勞職許字第0990021751 號函送之雇主李豐嘉明細
      資料、帳務資料記錄、繳款記錄資料、滯納金明細、外勞
      名冊各1份（見原審卷(二)第299 頁正面至第304頁正面），
      及行政院衛生署中央健保局99年7月19日健保南字第09950
      43407號函送之雇主李豐嘉銷帳狀況表1份（見原審卷(二)第
      130頁正面至第131頁正面）可稽。
    (2)被告此部分犯行，尚有以下問題尚待說明：
    附表二編號18部分：
      公訴意旨雖認被告於95年11月6 日，侵占雇主李豐嘉所交
      付95年10月至12月之就業安定費及健保費8,958 元（即起
      訴書附表一編號47部分），然依據行政院勞工委員會、衛
      生署中央健保局函送之上開文書證據、賀康公司96年12月
      9日現金支出傳票，雇主李豐嘉95年第4期（即95年10月1
      日至同年12月28日）就業安定費5,876 元有遲繳紀錄，而
      衍生滯納金，嗣經賀康公司於96年12月19日所繳納；至於
      雇主李豐嘉95年10月至12月健保費部分，僅需繳納95年10
      、11月健保費，其中僅95年11月健保費有遲繳紀錄，而衍
      生滯納金。又參以被告於原審審理時自承：滯納金就是雇
      主有按時將費用給伊，但伊沒有去繳納，拿去挪用侵占，
      才會衍生出滯納金等語，是僅得認定被告於附表二編號18
      所示之時間、地點，有侵占雇主李豐嘉所交付之95年10月
      1日至同年12月28日就業安定費5,876元、95年11月健保費
      986元，共計6,862元。公訴意旨認被告係侵占95年10月至
      12月就業安定費及健保費8,958 元，應係誤載，而被告侵
      占之行為及對象同一，僅其侵占之金額或名目有異，仍無
      礙於同一事實之認定，爰予更正之，併予敘明。
    附表二編號27部分：
      公訴意旨雖認被告於96年2 月某日，侵占雇主李豐嘉所交
      付96年1月至3 月之就業安定費及健保費共計8,853元（即
      起訴書附表一編號48部分），然依據行政院勞工委員會、
      衛生署中央健保局函送之上開文書證據、賀康公司96年12
      月9日現金支出傳票，雇主李豐嘉96年第1期（即96年1 月
      31日至同年3月31日）就業安定費4,067元有遲繳紀錄，而
      衍生滯納金，嗣經賀康公司於96年12月19日所繳納；至於
      健保費部分，雇主李豐嘉96年2月健保費1,902元（含96年
      1、2月健保費，每月各951元）、96年3月健保費951 元，
      均有遲繳紀錄，而衍生滯納金。又參以被告於原審審理時
      自承：滯納金就是雇主有按時將費用給伊，但伊沒有去繳
      納，拿去挪用侵占，才會衍生出滯納金等語（見原審卷(一)
      第225頁背面至第226頁正面），是堪認定被告於附表二編
      號27所示之時間、地點，有侵占雇主李豐嘉所交付之96年
      1月31日至同年3月31日就業安定費4,067元、96年2月健保
      費1,902元（含96年1、2月健保費，每月各951元）、96年
      3月健保費951 元，共計6,920元。公訴意旨認被告係侵占
      96年1月至3 月就業安定費及健保費共計8,853元，應係誤
      載，而被告侵占之行為及對象同一，僅其侵占之金額或名
      目有異，仍無礙於同一事實之認定，爰予更正之，併予敘
      明。
    附表二編號41部分：
      依據行政院勞工委員會、衛生署中央健保局函送之上開書
      面證據，及賀康公司96年12月19日現金支出傳票，雇主李
      豐嘉96年第2期（即96年4月至6月）之就業安定費6,000元
      有遲繳紀錄，而衍生滯納金，嗣經賀康公司於96年12月19
      日所繳納；至於健保費部分，雇主李豐嘉96年4月至6月健
      保費各951 元，均有遲繳紀錄，而衍生滯納金。又參以被
      告於原審審理時自承：滯納金就是雇主有按時將費用給伊
      ，但伊沒有去繳納，拿去挪用侵占，才會衍生出滯納金等
      語（見原審卷(一)第225頁背面至第226頁正面），是堪認被
      告於附表二編號41所示之時間、地點，有侵占雇主李豐嘉
      所交付之96年4月至6月就業安定費6,000元（每月2,000元
      ）、健保費2,853元（每月951元），共計8,853 元。再查
      公訴意旨雖認被告另於96年3月1日至同年5 月23日間某日
      ，在雲林縣崙背鄉○○路240 號雇主李豐嘉住處，侵占外
      勞PHAM THI THAP所交付之96年3、4 月薪資欲存款之款項
      15,000元，此部分業據被告於檢察官偵訊及原審審理時坦
      承不諱，惟查被告於原審審理時供稱：伊如果收取2 個人
      都是一起收等語（見原審卷(二)第232 頁正面），原審審酌
      全部卷證資料，並無證據足以判斷被告向雇主李豐嘉收取
      上開96年4月至6月就業安定費6,000元（每月2,000元）、
      健保費2,853元（每月951元），及向外勞PHAM THI THAP
      收取上開96年3、4月薪資欲存款之款項15,000元（每月7,
      500 元）係不同時間，應認被告係於附表二編號41所示之
      時間、地點，同時向雇主李豐嘉收取上開96年4月至6月就
      業安定費、健保費，及向外勞PHAM THI THAP收取上開96
      年3、4月薪資欲存款之款項。
    附表二編號66部分：
      公訴意旨雖認被告於96年8 月某日，侵占雇主李豐嘉所交
      付96年7月至9 月之就業安定費及健保費9,114元（即起訴
      書附表一編號50部分），然依據行政院勞工委員會、衛生
      署中央健保局函送之上開文書證據、賀康公司96年12月9
      日、96年12月24日現金支出傳票（見附件卷第291 頁正面
      至第292頁正面），雇主李豐嘉96年第3期（即96年7 月至
      9月）就業安定費各2,000元有遲繳紀錄，而衍生滯納金，
      嗣經賀康公司於96年12月19日所繳納；雇主李豐嘉96年7
      月健保費951元、同年8、9月健保費各1,038元有遲繳紀錄
      ，而衍生滯納金，嗣經賀康公司於96年12月24日所繳納。
      又參以被告於原審審理時自承：滯納金就是雇主有按時將
      費用給伊，但伊沒有去繳納，拿去挪用侵占，才會衍生出
      滯納金等語，是應認被告於附表一編號66所示之時間、地
      點，有侵占雇主李豐嘉所交付之96年7月至9月就業安定費
      6,000元（每月2,000元）、96年7月健保費951元、同年8
      、9月健保費2,076元（每月1,038元），共計9,027元。公
      訴意旨認被告侵占金額係9,114 元，應係誤載，而被告侵
      占之行為及對象同一，僅其侵占之金額或名目有異，仍無
      礙於同一事實之認定，爰予更正之，併予敘明。
    附表二編號107 部分：
      公訴意旨雖認被告於96年11月某日，侵占雇主李豐嘉所交
      付96年9月至11月之就業安定費及健保費9,114元（即起訴
      書附表一編號51部分），然附表二編號66之侵占標的就業
      安定費為96年7月至9月，故此部分關於96年9 月就業安定
      費及健保費已重複論述，應不在被告此部分侵占之範圍。
      又依據行政院勞工委員會、衛生署中央健保局函送之上開
      文書證據、賀康公司96年12月24日現金支出傳票、行政院
      勞工委員會就業安定費收據、就業安定費繳款通知單各1
      份、中央健保局96年11、12月合併保險費繳款單各1 份，
      雇主李豐嘉96年10月、11月就業安定費各2,000 元，係經
      雇主李豐嘉於97年1 月22日在崙背郵局繳納；至於雇主李
      豐嘉96年10月、11月健保費，僅96年10月健保費951 元有
      遲繳紀錄，而衍生滯納金，嗣經賀康公司於96年12月24日
      繳納，至96年11月健保費1,038元，則係雇主李豐嘉於97
      年1 月24日在崙背郵局繳納。又參以被告於原審審理時自
      承：滯納金就是雇主有按時將費用給伊，但伊沒有去繳納
      ，拿去挪用侵占，才會衍生出滯納金等語，是堪認被告於
      附表二編號107 所示之時間、地點，有侵占雇主李豐嘉所
      交付之96年10月、11月就業安定費4,000元（每月2,000元
      ）、96年10、11月健保費2,076元（每月1,038元），共計
      6,076元。公訴意旨認被告係侵占96年9月至11月就業安定
      費及健保費9,114 元，應係誤載，而被告侵占之行為及對
      象同一，僅其侵占之金額或名目有異，仍無礙於同一事實
      之認定，爰予更正之，併予敘明。
  16.附表二編號21、43、57所示業務侵占（雇主林殷勗及外勞NG
    UYEN THI HOAI THANH）部分：
    (1)被告此部分犯行，有上開附表二編號21、43、57所示業務
      侵占犯行，有外勞NGUYEN THI HOAI THANH 之讓渡書、委
      託書各1 份（見附件卷第76頁正面至第77頁正面）、賀康
      公司96年12月25日、97年3月13日現金支出傳票各1份（見
      附件卷第72頁正面、第73頁正面）、雇主公司繳費明細（
      見附件卷第71頁正面）、行政院勞工委員會就業安定費收
      據（見附件卷第74頁正面）、行政院勞工委員會就業安定
      費繳款通知單（見附件卷第75頁正面）、雇主林殷勗基本
      戶籍資料（見原審卷(二)第2 頁正面）、行政院勞工委員會
      99年7 月20日勞職許字第0990021751號函送之雇主林殷勗
      明細資料、帳務資料記錄、繳款記錄資料、滯納金明細、
      外勞名冊各1 份可稽（見原審(二)第171頁正面至第176頁正
      面）。
    (2)被告此部分犯行，尚有以下問題尚待說明：
    附表二編號43部分：
      依據行政院勞工委員會函送之上開文書證據，及賀康公司
      97年3月13日現金支出傳票，雇主林殷勗96年第2期（即96
      年4月至6月）之就業安定費6,000 元有遲繳紀錄，而衍生
      滯納金，嗣由賀康公司於97年3 月13日所繳納。又參以被
      告於原審審理時自承：滯納金就是雇主有按時將費用給伊
      ，但伊沒有去繳納，拿去挪用侵占，才會衍生出滯納金等
      語，是堪認被告於附表二編號43所示之時間、地點，有侵
      占雇主林殷勗所交付之96年4月至6月就業安定費6,000 元
      （每月2,000元）。
    附表二編號57部分：
      依據行政院勞工委員會函送之上開文書證據，及賀康公司
      96年12月25日現金支出傳票，雇主林殷勗96年第3 期（即
      96年7月至9月）之就業安定費6,000 元無遲繳紀錄，而係
      由賀康公司於96年12月25日所繳納，是以雇主林殷勗96年
      7月至9月之就業安定費固因賀康公司繳納而未產生滯納金
      ，惟此部分仍係被告所侵占，應屬無疑，堪認被告於附表
      二編號57所示之時間、地點，有侵占雇主林殷勗所交付之
      96年7月至9月就業安定費6,000元（每月2,000元）。
  17.附表二編號23、29、35、49、79所示業務侵占（雇主林國賜
    及外勞SOFI）部分：
    (1)被告此部分犯行，有附表二編號23、29、35、49、79所示
      業務侵占犯行，有雇主繳費明細1 份（見附件卷第99頁正
      面）、賀康公司96年12月25日、97年1月4日、97年3月10
      日、97年3 月13日現金支出傳票4份（見附件卷第100頁正
      面至第103 頁正面）、中央健康保險局保險費暨滯納金欠
      費繳款單2 份（見附件卷第104頁正面、第106頁正面）、
      就業安定費郵政劃撥儲金存款收據2份（見附件卷第105頁
      正面、第107頁正面）、雇主林國賜基本戶籍資料1份（見
      原審卷(一)第5 頁正面【原審判決誤載為原審卷(二)】）、外
      勞SOFI之委託書、中華民國外僑居留證影本1 份（見附件
      卷第108頁正面至第109頁正面）、行政院勞工委員會99年
      7 月20日勞職許字第0990021751號函送之雇主林國賜明細
      資料、帳務資料記錄、繳款記錄資料、滯納金明細、外勞
      名冊各1 份（見原審卷(一)【原審判決誤載為原審卷(二)】第
      189頁正面至第191頁正面），及行政院衛生署中央健保局
      99年7月19日健保南字第0995043407 號函送之雇主林國賜
      銷帳狀況表1 份（見原審卷(一)【原審判決誤載為原審卷(二)
      】第90頁正面至第91頁正面）可稽。
    (2)被告此部分犯行，尚有以下問題尚待說明：
    附表二編號23部分：
      公訴意旨雖認被告於96年1 月17日，在雲林縣口湖鄉○○
      村○○路132 號雇主林國賜住處，侵占雇主林國賜所交付
      之95年12月至96年2月就業安定費及健保費共計7,625元（
      即起訴書附表一編號6 部分），然依據行政院勞工委員會
      、衛生署中央健保局函送之上開文書證據，雇主林國賜95
      年第4期（即95年11月30日至95年12月31日）、96年第1期
      （即96年1月至3月）之就業安定費中，僅95年第4 期就業
      安定費2,067 元有遲繳紀錄，而衍生滯納金；至於健保費
      部分，95年12月健保費1,972元、96年1、2月健保費各951
      元均有遲繳紀錄，而衍生滯納金，且參以被告於原審審理
      時自承：滯納金就是雇主有按時將費用給伊，但伊沒有去
      繳納，拿去挪用侵占，才會衍生出滯納金等語，是僅得認
      定被告於附表二編號23所示之時間、地點，有侵占雇主林
      國賜所交付之95年11月30日至95年12月31日就業安定費2,
      067元，及95年12月健保費1, 972元、96年1月、2 月健保
      費1,902元（每月951 元），共計5,941元。公訴意旨認係
      侵占95年12月份至96年2 月份之就業安定費及健保費共計
      7,625 元，應係誤載，而被告侵占之行為及對象同一，僅
      其侵占之金額或名目有異，仍無礙於同一事實之認定，爰
      予更正之，併予敘明。
    附表二編號29部分：
      公訴意旨又認被告於96年2 月10日，在雲林縣口湖鄉○○
      村○○路132 號雇主林國賜住處，侵占雇主林國賜所交付
      之96年3月至5月就業安定費及健保費共計7,625 元（即起
      訴書附表一編號7 部分），然依據行政院勞工委員會、衛
      生署中央健保局函送之上開文書證據，及賀康公司97年1
      月4日現金支出傳票（見附件卷第101頁正面），雇主林國
      賜96年第1 期（即96年1月至3月）之就業安定費並無遲延
      繳款記錄，而96年第2 期（即96年4月至6月）之就業安定
      費則有遲延繳款記錄，而衍生滯納金，是以就雇主林國賜
      交付之96年3月至5月就業安定費中，僅96年4、5月有遲繳
      就業安定費4,000元之紀錄；至於健保費部分，96年3至5
      月健保費每月各951 元，均有遲繳之紀錄，而衍生滯納金
      ，其中96年5 月健保費係賀康公司於97年1月4日所繳納。
      又參以被告於原審審理時自承：滯納金就是雇主有按時將
      費用給伊，但伊沒有去繳納，拿去挪用侵占，才會衍生出
      滯納金等語，是僅得認定被告於附表二編號29所示之時間
      、地點，有侵占雇主林國賜所交付之96年4、5月就業安定
      費4,000元（每月2,000元），及96年3月至5月健保費2,85
      3元（每月951元），共計6,853 元。公訴意旨認被告係侵
      占雇主林國賜所交付之96年3月至5月就業安定費及健保費
      共計7,625 元，應係誤載，而被告侵占之行為及對象同一
      ，僅其侵占之金額或名目有異，仍無礙於同一事實之認定
      ，爰予更正之，併予敘明。
    附表二編號35部分：
      依據行政院勞工委員會、衛生署中央健保局函送之上開書
      面證據，及賀康公司96年12月25日、97年1月4日現金支出
      傳票（見附件卷第100頁正面至第101頁正面），雇主林國
      賜96年6月就業安定費2,000元有遲繳之紀錄，而衍生滯納
      金，96年7、8月就業安定費共計4,000 元，則無遲繳記錄
      ，而係賀康公司於96年12月25日所繳款；96年6、7月健保
      費每月各951 元、同年8月健保費為1,038元，均有遲繳之
      紀錄，而衍生滯納金，其中96年7、8月健保費係賀康公司
      於97年1月4日所繳納。是以雇主林國賜96年7月、8月之就
      業安定費固因賀康公司繳納而未產生滯納金，惟此部分仍
      係被告所侵占，應屬無疑，又參以被告於原審審理時自承
      ：滯納金就是雇主有按時將費用給伊，但伊沒有去繳納，
      拿去挪用侵占，才會衍生出滯納金等語，是堪認被告於附
      表二編號35所示之時間、地點，有侵占雇主林國賜所交付
      之96年6月至8月就業安定費6,000元（每月2,000元），及
      96年6月至8月健保費2,940元（每月980元），共計8,940
      元。公訴意旨認被告侵占金額係7,625 元，應係誤載，而
      被告侵占之行為及對象同一，僅其侵占之金額或名目有異
      ，仍無礙於同一事實之認定，爰予更正之，併予敘明。
    附表二編號79部分：
      公訴意旨復認被告於96年8 月29日，在雲林縣口湖鄉○○
      村○○路132 號雇主林國賜住處，侵占雇主林國賜所交付
      之96年9月至11月就業安定費及健保費共計7,624元（即起
      訴書附表一編號9 部分），然依據行政院勞工委員會、衛
      生署中央健保局函送之上開文書證據，及賀康公司96年12
      月25日、97年1月4日、97年3月13日現金支出傳票各1份（
      見附件卷第100頁正面至第103頁正面），雇主林國賜96年
      9月就業安定費2,000元、同年10、11月（同年10月1 日至
      同年11月21日）就業安定費3,407 元，係分別經賀康公司
      於96年12月25日、97年3月13日所繳納，共計5,407元；至
      於健保費部分，96年9、10月健保費每月各1,038元，均有
      遲繳之紀錄，而衍生滯納金，嗣分別經賀康公司於97年1
      月4日、同年3月10日所繳納，至於96年11月份之健保費則
      無繳納義務。是以雇主林國賜96年9 月至11月21日之就業
      安定費固因賀康公司繳納而未產生滯納金，惟此部分仍係
      被告所侵占，應屬無疑，又參以被告於原審審理時自承：
      滯納金就是雇主有按時將費用給伊，但伊沒有去繳納，拿
      去挪用侵占，才會衍生出滯納金等語，是僅得認定被告於
      附表二編號79所示之時間、地點，有侵占雇主林國賜所交
      付之96年9 月至11月就業安定費5,407元，及96年9、10月
      健保費2,076元（每月1,038元），共計7,483 元。公訴意
      旨認被告係侵占雇主林國賜所交付之96年9 月至11月就業
      安定費及健保費共計7,624 元，應係誤載，而被告侵占之
      行為及對象同一，僅其侵占之金額或名目有異，仍無礙於
      同一事實之認定，爰予更正之，併予敘明。又公訴意旨固
      認被告於96年6月6日至同年9月6日間某日，侵占雇主林國
      賜所雇用之外勞SOFI所交付96年8、9月之薪資欲存款之款
      項34,522元（即起訴書附表三編號8 部分），此部分業據
      被告於檢察官偵訊及原審審理時坦承不諱。又被告於原審
      審理時供稱：伊如果收取2個人都是一起收，這2筆費用是
      一起收的等語（見原審卷(二)第232頁正面、第237頁背面）
      ，原審審酌全部卷證資料，並無證據足以判斷被告向雇主
      林國賜收取96年9月至11月就業安定費5,407元，及向外勞
      SOFI收取96年8、9月薪資欲存款之款項34,522元係不同時
      間，應認被告係於附表二編號79所示之時間、地點，同時
      向雇主林國賜收取96年9月至11月就業安定費5,407元，及
      向外勞SOFI收取96年8、9月之薪資欲存款之款項34,522元
      （每月17,261元）。
  18.附表二編號24所示業務侵占（雇主江彥明）部分：
    被告此部分犯行，有雇主江彥明之委託書、讓渡書各1 份（
    見附件卷第335頁正面至第336頁正面）、雇主江彥明基本戶
    籍資料1份（見原審卷(二)第64頁正面）可稽。
  19.附表二編號25、50所示業務侵占（雇主林振福）部分：
    (1)被告此部分犯行，有雇主林振福之委託書1 份（見附件卷
      第117 頁正面）、賀康公司96年1月23日、96年6月13日收
      款憑單2 份（見附件卷第118頁正面至第119頁正面）、賀
      康公司96年6月13日現金收入傳票（見附件卷第119頁正面
      ）、賀康公司96年12月25日、97年1月7日、97年2月4日現
      金支出傳票3份（見附件卷第121頁正面至第123 頁正面）
      、就業安定費郵政劃撥儲金存款收據1份（見附件卷第124
      頁正面）、中央健康保險局保險費暨滯納金欠費繳款單、
      保險費欠費繳款單各1份（見附件卷第125頁正面至第126
      頁正面）、雇主繳費明細1份（見附件卷第127頁正面）、
      雇主林振福基本戶籍資料1 份（見原審卷(二)第73頁正面）
      、行政院勞工委員會99年7月20日勞職許字第0990021751
      號函送之雇主林振福明細資料、帳務資料記錄、繳款記錄
      資料、滯納金明細、外勞名冊各1份（見原審卷(二)第362頁
      正面至第366頁正面），及行政院衛生署中央健保局99年7
      月19日健保南字第0995043407號函送之雇主林振福銷帳狀
      況表1 份（見原審卷(二)第161頁正面至第164頁正面）可稽
      。
   (2)被告此部分犯行，尚有以下問題尚待說明：
    附表二編號25部分：
      公訴意旨雖認被告於96年1 月23日，在雲林縣口湖鄉○○
      路120 巷15號雇主林振福住處，侵占雇主林振福所交付之
      96年1月至3 月就業安定費及健保費共計8,853元（即起訴
      書附表一編號15部分），然依據行政院勞工委員會、衛生
      署中央健保局函送之上開文書證據，及賀康公司96年1 月
      23日收款憑單1份（見附件卷第118頁正面）、96年12月25
      日、97年2月4日現金支出傳票各1份（見附件卷第123頁正
      面），雇主林振福96年第1 期（即96年1月至3月）就業安
      定費6,000 元有遲繳紀錄，而衍生滯納金，嗣由賀康公司
      於96年12月25日所繳納；至於健保費部分，96年2、3月健
      保費各951 元均有遲繳紀錄，而衍生滯納金，且由賀康公
      司於97年2月4日繳納，96年1 月健保費則無遲繳記錄。又
      參以被告於原審審理時自承：滯納金就是雇主有按時將費
      用給伊，但伊沒有去繳納，拿去挪用侵占，才會衍生出滯
      納金等語，是僅得認定被告於附表二編號25所示之時間、
      地點，有侵占雇主林國賜所交付之96年1月至3月就業安定
      費6,000元（每月2,000元），及96年2、3月健保費1,902
      元（每月951元），共計7,902元。公訴意旨認被告係侵占
      96年1月至3月就業安定費及健保費共計8,853 元，應係誤
      載，而被告侵占之行為及對象同一，僅其侵占之金額或名
      目有異，仍無礙於同一事實之認定，爰予更正之，併予敘
      明。
    附表二編號50部分：
      公訴意旨雖認被告於96年6 月13日，在雲林縣口湖鄉○○
      路120 巷15號雇主林振福住處，侵占雇主林振福所交付之
      96年4月至6月就業安定費及健保費共計8,853 元（即起訴
      書附表一編號16部分），然依據行政院勞工委員會、衛生
      署中央健保局函送之上開文書證據，及賀康公司96年賀康
      公司96年6月13日收款憑單、現金收入傳票1份（見附件卷
      第118 頁正面）、97年1月7日、同年2月4日現金支出傳票
      各1份（見附件卷第122頁正面至第123頁正面），96年4月
      至6 月之就業安定費均無遲繳之紀錄，檢察官亦未提出賀
      康公司相關支出傳票；至於健保費部分，96年4月至6月健
      保費各951 元，均有遲繳紀錄，而衍生滯納金，嗣由賀康
      公司於97年2月4日繳納雇主林振福96年4月健保費951元，
      及於97年1月7日繳納雇主林振福96年5、6月健保費各951
      元。又參以被告於原審審理時自承：滯納金就是雇主有按
      時將費用給伊，但伊沒有去繳納，拿去挪用侵占，才會衍
      生出滯納金等語，是僅得認定被告於附表二編號50所示之
      時間、地點，僅侵占雇主林振福所交付之96年4月至6月健
      保費2,853元（每月951 元），共計2,853元。公訴意旨認
      被告係侵占96年4月至6月就業安定費及健保費共計8,853
      元，應係誤載，而被告侵占之行為及對象同一，僅其侵占
      之金額或名目有異，仍無礙於同一事實之認定，爰予更正
      之，併予敘明。
  20.附表二編號31、45、74、88、89、116 所示業務侵占（雇主
    王添成及外勞SUMINI王咪咪）部分：
    (1)被告附表二編號31、45、74、88、89、116 所示業務侵占
      犯行，有雇主王添成之委託書、讓渡書各1 份（見附件卷
      第185頁正面至第186頁正面）、雇主繳款明細1 份（見附
      件卷第187 頁正面）、賀康公司96年12月25日現金支出傳
      票2份、同年月26日、97年1月2日、同年3月13日現金支出
      傳票各1 份（見附件卷188頁正面至第192頁正面）、行政
      院勞工委員會就業安定費收據2份、繳款通知單1份（見附
      件卷第193頁正面、第197頁正面）、中央健康保險局保險
      費欠費繳款單1份、保險費繳款單2份（見附件卷第194 頁
      正面至第196頁正面）、雇主王添成基本戶籍資料1份（見
      原審卷(二)第14頁）、外勞SUMINI（王咪咪）之保證書、讓
      渡書、委託書各1份（見附件卷第19 8頁正面至第200頁正
      面）、行政院勞工委員會99年7月20日勞職許字第0990021
      751 號函送之雇主王添承明細資料、帳務資料記錄、繳款
      記錄資料、滯納金明細、外勞名冊各1 份（見原審卷(二)第
      235頁正面至第239頁正面），及行政院衛生署中央健保局
      99年7月19日健保南字第0995043407 號函送之雇主王添成
      銷帳狀況表1份（見原審卷(二)第109頁正面至第110 頁正面
      ）可稽。
    (2)被告此部分犯行，尚有以下問題尚待說明：
    附表二編號31部分：
      公訴意旨雖認被告於96年3月9日，侵占雇主王添成所交付
      之96年3月至5 月之就業安定費及健保費共計8,853元（即
      起訴書附表一編號28部分），然依據行政院勞工委員會、
      衛生署中央健保局函送之上開文書證據，及賀康公司96年
      12月25日、97年1月2日現金支出傳票（見附件卷第188 頁
      正面、第191 頁正面），雇主王添成96年3月至5月就業安
      定費6,000元中，僅96年4、5月之就業安定費4,000元有遲
      繳紀錄，而衍生滯納金，且由賀康公司於96年12月25日繳
      納，96年3 月之就業安定費則無遲繳記錄，檢察官亦未提
      出賀康公司相關支出傳票；至於健保費部分，雇主王添成
      96年3月至5月健保費各951 元，均有遲繳紀錄，而衍生滯
      納金，且賀康公司於97年1月2日繳納96年5月健保費951元
      。又參以被告於原審審理時自承：滯納金就是雇主有按時
      將費用給伊，但伊沒有去繳納，拿去挪用侵占，才會衍生
      出滯納金等語，是僅得認定被告於附表二編號31所示之時
      間、地點，有侵占雇主王添成所交付之96年4、5月就業安
      定費4,000元（每月2,000元）、96年3月至5月健保費2,85
      3元（每月951元），共計6, 853元。公訴意旨認被告係侵
      占96年3月至5月就業安定費及健保費8,853 元，應係誤載
      ，而被告侵占之行為及對象同一，僅其侵占之金額或名目
      有異，仍無礙於同一事實之認定，爰予更正之，併予敘明
      。
    附表二編號45部分：
      公訴意旨雖認被告於96年6 月間某日，在雲林縣水林鄉土
      厝村大庄67之12號僱主王添成之住處，向雇主王添成僱用
      之外勞SUMINI（即王咪咪）收取96年6 月份之居留證費用
      ，惟查被告於原審審理時供稱：外勞的居留證費用、體檢
      費、巴士費及機票費都是在服務費裡面一起收，所以是雇
      主支付，雇主會從外勞薪資扣除等語（見原審卷(二)【原審
      判決誤植為原審卷(一)】第278 頁正面），可見外勞王咪咪
      之居留證費用係由雇主王添成代為支付。
    附表二編號74部分：
      依據行政院勞工委員會、衛生署中央健保局函送之上開書
      面證據，及賀康公司96年12月25日、97年1月2日現金支出
      傳票（見附件卷第188頁正面、第191頁正面），雇主王添
      成96年6月就業安定費4,000元有遲繳紀錄，而衍生滯納金
      ，至於96年7月、8月之就業安定費，則無遲繳記錄，而係
      由賀康公司於96年12月25日繳納（同時繳納96年6 月之就
      業安定費用及衍生之滯納金）；至於健保費部分，雇主王
      添成96年6、7月健保費各951 元、96年8月健保費1,038元
      ，均有遲繳紀錄，而衍生滯納金，且均係由賀康公司於97
      年1月2日繳納。是以雇主王添成96年7、8月之就業安定費
      固因賀康公司繳納而未產生滯納金，惟此部分仍係被告所
      侵占，應屬無疑，又參以被告於原審審理時自承：滯納金
      就是雇主有按時將費用給伊，但伊沒有去繳納，拿去挪用
      侵占，才會衍生出滯納金等語，是以堪認被告於附表二編
      號74所示之時間、地點，有侵占雇主王添成所交付之96年
      6月至8月就業安定費6,000元（每月2,000元）、96年6、7
      月健保費1,902元（每月951元）、96年8月健保費1,038元
      ，共計8,940元。公訴意旨認被告侵占金額係9,027元，應
      係誤載，而被告侵占之行為及對象同一，僅其侵占之金額
      或名目有異，仍無礙於同一事實之認定，爰予更正之，併
      予敘明。
    附表二編號116部分：
      依據行政院勞工委員會、衛生署中央健保局函送之上開書
      面證據，及賀康公司96年12月25日、97年3 月13日就業安
      定費現金支出傳票（見附件卷188頁正面、第192頁正面）
      、96年12月25日、同年月26日、97年1月2日健保費現金支
      出傳票（見附件卷189頁正面至第191頁正面），雇主王添
      成96年9月至11月之就業安定費6,000元均無遲繳紀錄，而
      係由賀康公司於96年12月25日及97年3 月13日所繳納；至
      於健保費部分，雇主王添成96年9月至11月健保費各1,038
      元，其中96年9 、10月均有遲繳紀錄，而衍生滯納金，嗣
      經賀康公司分別於97年1月2日繳納96年9月健保費1,038元
      ，及於96年12月25日及同年月26日分別繳納96年10月及11
      月健保費各1,038元。是以雇主王添成96年9月至11月之就
      業安定費固因賀康公司繳納而未產生滯納金，惟此部分仍
      係被告所侵占，應屬無疑，又參以被告於原審審理時自承
      ：滯納金就是雇主有按時將費用給伊，但伊沒有去繳納，
      拿去挪用侵占，才會衍生出滯納金等語（見原審卷(一)第22
      5頁背面至第226頁正面），是堪認被告於附表二編號116
      所示之時間、地點，有侵占雇主王添成所交付之96年9 月
      至11月就業安定費6,000元（每月2,000元）、健保費3,11
      4元（每月1,038元），共計9,114元。
  附表二編號33、36、73、105 、122 所示業務侵占（雇主吳
    昇泰及外勞NGUYEN HONG THAM）部分：
    (1)被告有附表二編號33、36、73、105 、122 所示業務侵占
      犯行，有賀康公司96年12月18日、同年12月19日、97年3
      月25日現金支出傳票各1份（見附件卷第175頁正面至第17
      7頁正面）、行政院勞工委員會就業安定費收據2紙（見附
      件卷第178頁正面、第180頁正面）、就業安定費繳款通知
      單1份（見附件卷第178頁正面）、中央健康保險局保險費
      暨滯納金欠費1份（見附件卷第179頁正面）、雇主繳款明
      細1份（見附件卷第181頁正面）、雇主吳昇泰基本戶籍資
      料1份（見原審卷(二)第13頁正面）、外勞NGUYEN HONG TH
      AM之委託書、讓渡書各1份（見附件卷第182頁正面至第18
      3頁正面）、行政院勞工委員會99年7月20日勞職許字第09
      90021751號函送之雇主吳昇泰明細資料、帳務資料記錄、
      繳款記錄資料、滯納金明細、外勞名冊各1 份（見原審卷
      (二)第230頁正面至第234頁正面），及行政院衛生署中央健
      保局99年7月19日健保南字第0995043407 號函送之雇主吳
      昇泰銷帳狀況表1 份（見原審卷(二)第106頁正面至第108頁
      正面）可稽。
    (2)被告此部分犯行，尚有以下問題尚待說明：
    附表二編號33部分：
      公訴意旨雖認被告於96年3 月19日，侵占雇主吳昇泰所交
      付之95年12月至96年2 月之就業安定費及健保費共計8,88
      8 元（即起訴書附表一編號23部分），然依據行政院勞工
      委員會、衛生署中央健保局函送之上開文書證據，及賀康
      公司96年12月18日現金支出傳票（見附件卷第175 頁正面
      ），雇主吳昇泰95年12月至96年2月之就業安定費6,000元
      均有遲繳紀錄，而衍生滯納金，且由賀康公司於96年12月
      18日繳納此筆費用；至於雇主吳昇泰95年12月至96年2 月
      之健保費中，僅95年12月健保費986元及96年2月健保費95
      1 元有遲繳紀錄，而衍生滯納金。又參以被告於原審審理
      時自承：滯納金就是雇主有按時將費用給伊，但伊沒有去
      繳納，拿去挪用侵占，才會衍生出滯納金等語，是僅得認
      定被告於附表二編號33所示之時間、地點，有侵占雇主吳
      昇泰所交付之95年12月至96年2月就業安定費6,000元（每
      月2,000元），及95年12月健保費986 元、96年2月健保費
      951元，共計7,937元。公訴意旨認被告係侵占95年12月至
      96年2月之就業安定費及保費共計8,888元，應係誤載，而
      被告侵占之行為及對象同一，僅其侵占之金額或名目有異
      ，仍無礙於同一事實之認定，爰予更正之，併予敘明。
    附表二編號36部分：
      依據行政院勞工委員會、衛生署中央健保局函送之上開書
      面證據，及賀康公司96年12月18日現金支出傳票（見附件
      卷第175 頁正面），雇主吳昇泰96年3月至5月之就業安定
      費6,000 元均有遲繳紀錄，而衍生滯納金，且賀康公司於
      96年12月18日繳納此筆費用；雇主吳昇泰96年3月至5月健
      保費各951 元均有遲繳紀錄，而衍生滯納金。又參以被告
      於原審審理時自承：滯納金就是雇主有按時將費用給伊，
      但伊沒有去繳納，拿去挪用侵占，才會衍生出滯納金等語
      ，是堪認被告於附表一編號36所示之時間、地點，有侵占
      雇主吳昇泰所交付之96年3月至5月就業安定費6,000 元（
      每月2,000元）、健保費2,853元（每月951元），共計8,8
      53元。
    附表二編號73部分：
      公訴意旨雖認被告於96年8月2日，侵占雇主吳昇泰所交付
      之96年6月至8月之就業安定費及健保費共計9,027 元（即
      起訴書附表一編號25部分），然依據行政院勞工委員會、
      衛生署中央健保局函送之上開文書證據，及賀康公司96年
      12月18日、96年12月19日現金支出傳票（見附件卷第175
      頁正面、第176 頁正面），雇主吳昇泰96年6月至8月之就
      業安定費6,000 元均有遲繳紀錄，而衍生滯納金，且賀康
      公司於96年12月18日繳納此筆費用；至於健保費部分，雇
      主吳昇泰96年6、7月健保費各951元、同年8月健保費1,03
      8元，均有遲繳紀錄，而衍生滯納金，且其中96年7、8 月
      健保費係賀康公司所繳納。又參以被告於原審審理時自承
      ：滯納金就是雇主有按時將費用給伊，但伊沒有去繳納，
      拿去挪用侵占，才會衍生出滯納金等語（見原審卷(一)第22
      5頁背面至第226頁正面），是堪認被告於附表一編號73所
      示之時間、地點，有侵占雇主吳昇泰所交付之96年6月至8
      月之就業安定費6,000元（每月2,000元）、96年6、7月健
      保費1,902元（每月951元）、同年8月健保費1,038元，共
      計8,940元。公訴意旨認被告侵占金額係8,940元，應係誤
      載，而被告侵占之行為及對象同一，僅其侵占之金額或名
      目有異，仍無礙於同一事實之認定，爰予更正之，併予敘
      明。
    附表二編號105部分：
      公訴意旨雖認被告於96年11月間某日，侵占雇主吳昇泰所
      交付之96年10月至12月之就業安定費及健保費共計9,114
      元（即起訴書附表一編號26部分），然依據行政院勞工委
      員會、衛生署中央健保局函送之上開文書證據，及賀康公
      司96年12月18日、96年12月19日現金支出傳票（見附件卷
      第175頁正面至第179頁正面），雇主吳昇泰96年第4 期（
      即96年10月1日至同年12月6日）之就業安定費4,402 元有
      遲繳紀錄，而衍生滯納金，且賀康公司於97年3 月25日繳
      納此筆費用；至於健保費部分，雇主吳昇泰96年10月、11
      月健保費各1,038 元均係賀康公司於96年12月19日繳納，
      至96年12月健保費則無庸繳納。是以雇主吳昇泰96年10月
      、11月之健保費固因賀康公司繳納而未產生滯納金，惟此
      部分仍係被告所侵占，應屬無疑，又參以被告於原審審理
      時自承：滯納金就是雇主有按時將費用給伊，但伊沒有去
      繳納，拿去挪用侵占，才會衍生出滯納金等語，是堪認被
      告於附表二編號105 所示之時間、地點，有侵占雇主吳昇
      泰所交付之96年10月1日至同年12月6日之就業安定費4,40
      2元、96年10、11月健保費2,076 元（每月1,038元），共
      計6,478 元。公訴意旨認係侵占96年10月至12月之就業安
      定費及健保費共計9,114 元，應係誤載，而被告侵占之行
      為及對象同一，僅其侵占之金額或名目有異，仍無礙於同
      一事實之認定，爰予更正之，併予敘明。
  附表二編號37所示業務侵占（雇主楊創任及外勞SITI UTAMI
    ）部分：
    (1)被告附表二編號37業務侵占犯行，有外勞SITI UTAMI之委
      託書及讓渡書各1 份（見附件卷第138頁正面至第139頁正
      面）、雇主楊創任之委託書、讓渡書各1 份（見附件卷第
      136頁正面至第137頁正面）、雇主楊創任基本戶籍資料1
      份可稽（見原審卷(二)第46頁正面）。
    (2)被告此部分犯行，尚有以下問題尚待說明：
      公訴意旨雖認被告於96年4 月間某日，在雲林縣土庫鎮興
      新理下店1號之1雇主揚創任住處，侵占雇主揚創任所交付
      之96年4、5月之服務費3,400元（即起訴書附表二編號14
      部分），及於96年4 月30日，在上開雇主揚創任同一住處
      ，侵占外勞SITI UTAMI所交付96年3月薪資欲繳納貸款6,7
      03元（即起訴書附表三編號9 部分），此部分業據被告於
      檢察官偵訊及原審審理時坦承不諱，並有外勞SITI UTAMI
      之委託書及讓渡書各1份（見附件卷第138頁正面至第139
      頁正面）、雇主楊創任之委託書、讓渡書各1 份（見附件
      卷第136頁正面至第137頁正面）在卷可按。惟查被告於原
      審審理時供稱：這兩筆金額是同一天收取的等語（見原審
      卷(一)第279 頁反面），原審審酌全部卷證資料，並無證據
      足以判斷被告向雇主揚創任及外勞SITI UTAMI收取上開服
      務費及薪資欲繳納貸款係不同時間，應認被告係於附表二
      編號37所示之時間、地點，同時向雇主揚創任及外勞SITI
      UTAMI收取上開服務費及薪資欲繳納貸款，共計10,103 元
      。
  附表二編號38所示業務侵占（雇主李瑞騰）部分：
    (1)被告此部分犯行，有賀康公司97年3 月13日現金支出傳票
      （見附件卷第68頁正面）、雇主繳費明細（見附件卷第69
      頁正面）、雇主李瑞騰基本戶籍資料（見原審卷(二)第1 頁
      正面）各1份、行政院勞工委員會99年7月20日勞職許字第
      0990021751號函送之雇主李瑞騰明細資料、帳務資料記錄
      、繳款記錄資料、滯納金明細、外勞名冊各1 份（見原審
      卷(二)第170頁正面）。
    (2)被告此部分犯行，尚有以下問題尚待說明：
      公訴意旨固認被告於附表二編號38所示時間、地點，侵占
      雇主李瑞騰所交付之就業安定費金額為4,000 元，然依據
      上開文書證據，雇主李瑞騰96年第2 期（即96年4月1日至
      同年5月23日）之就業安定費3,541元未遵期繳納，且遭行
      政院勞工委員會處罰滯納金3,541 元，顯見被告於附表二
      編號38所示時間、地點，侵占雇主李瑞騰所繳納之就業安
      定費金額應為3,541元。公訴意旨認被告侵占金額係4,000
      元，應係誤載，而被告侵占之行為及對象同一，僅其侵占
      之金額或名目有異，仍無礙於同一事實之認定，爰予更正
      之，併予敘明。
  附表二編號44所示業務侵占（雇主李進成）部分：
    (1)被告上開犯行，有賀康公司96年12月25日現金支出傳票1
      份（見附件卷第346頁正面）、郵政劃撥儲金存款收據1份
      （見附件卷第347頁正面）、雇主繳款明細1份（見附件卷
      第348頁正面）、雇主李進成基本戶籍資料1份（見附件卷
      第35頁正面）、行政院勞工委員會99年7 月20日勞職許字
      第0990021751號函送之雇主李進成明細資料、帳務資料記
      錄、繳款記錄資料、滯納金明細、外勞名冊各1 份（見原
      審卷(二)第320頁正面至第324頁正面）可稽。
    (2)被告此部分犯行，尚有以下問題尚待說明：
      依據行政院勞工委員會函送之上開文書證據、賀康公司96
      年12月25日現金支出傳票，雇主李進成96年第1 期（即96
      年1月至3月）就業安定費6,000元、96年第2 期（即96年4
      月1日至5月23日）就業安定費3,541 元均有遲繳紀錄，而
      衍生滯納金，嗣經賀康公司於96年12月25日所繳納。又參
      以被告於原審審理時自承：滯納金就是雇主有按時將費用
      給伊，但伊沒有去繳納，拿去挪用侵占，才會衍生出滯納
      金等語（見原審卷(二)【原審判決誤植為原審(一)】第225 頁
      背面至第226 頁正面），堪認被告於附表二編號44所示之
      時間、地點，有侵占雇主李進成所交付之96年1月至5月就
      業安定費共計9,541元（96年第1期6,000元，同年第2期3,
      541元）。公訴意旨認被告侵占金額係10,000 元，應係誤
      載，而被告侵占之行為及對象同一，僅其侵占之金額或名
      目有異，仍無礙於同一事實之認定，爰予更正之，併予敘
      明。
  附表二編號46、85所示業務侵占（雇主張庭禎）部分：
    (1)被告附表二編號46、85所示業務侵占犯行，有雇主張庭禎
      之委託書、讓渡書各1份（見附件卷第207頁正面至第208
      頁正面）、雇主張庭禎基本戶籍資料1 份（見原審卷(二)第
      48頁正面）可稽。
    (2)被告此部分犯行，尚有以下問題尚待說明：
      公訴意旨固認被告於96年6 月間某日，在雲林縣北港鎮○
      ○路432 號雇主張庭禎住處，侵占外勞SUKASIH 所交付96
      年6月居留證費用1,000元（即起訴書附表二編號28部分）
      ，此部分業據被告於檢察官偵訊及原審審理時坦承不諱，
      並有雇主張庭禎之委託書、讓渡書1份（見附件卷第248頁
      正面至第249 頁正面）在卷可按。惟查被告於原審審理時
      供稱：雇主張庭禎是開水果攤的，文仁路432 號是張庭禎
      住處，收取費用都是去張庭禎住處附近的水果攤收取的；
      外勞的居留證費用、體檢費、巴士費及機票費都是在服務
      費裡面一起收，所以是雇主支付，雇主會從外勞薪資扣除
      等語（見原審卷(一)第235頁反面、第236頁正面、第278 頁
      正面），可見外勞SUKASIH 之體檢費用亦係由雇主張庭禎
      代為支付。
  附表二編號48所示業務侵占（雇主陳家程，原名陳英義）部
    分：
    被告此部分犯行，有雇主陳家程之委託書、讓渡書各1 份（
    見附件卷第260頁正面至第261頁正面）、雇主陳家程基本戶
    籍資料1份（見原審卷(二)第63頁正面）可稽。
  附表二編號51所示業務侵占（雇主邱碧珠之外勞DARTINI ）
    部分：
    被告此部分犯行，有外勞DARTINI之讓渡書及委託書各1份（
    見附件卷第436頁正面至437頁正面）可稽。
  附表二編號52、86、108、123所示業務侵占（雇主溫素蘭及
    外勞MESINAH）部分：
    (1)被告附表二編號52、86、108、123所示業務侵占犯行，有
      外勞MESINAH之讓渡書及委託書各1 份（見附件卷第421頁
      正面至第422頁正面）、中華民國外僑居留證影本1份（外
      勞MESINAH，見附件卷第423頁正面）、賀康公司96年12月
      18日、同年月24日、同年月26日、同年月28 日、97年2月
      4日、同年3月13日現金支出傳票各1份（見附件卷第407頁
      正面至第412 頁正面）、行政院勞工委員會就業安定費收
      據、就業安定費繳款通知單各2份（見附件卷第413頁正面
      至第414頁正面）、中央健康保險局96年5月滯納金補發繳
      款單1份、保險費欠費補發繳款單1份、96年10月、11月、
      12月保險費繳款單各1份（見附件卷第415頁正面至第418
      頁正面）、雇主溫素蘭基本戶籍資料1 份（見原審卷(二)第
      43頁正面）、行政院勞工委員會99年7月20日勞職許字第0
      990021751 號函送之雇主溫素蘭明細資料、帳務資料記錄
      、繳款記錄資料、滯納金明細、外勞名冊各1 份（見原審
      卷(二)第346頁正面至第350頁正面），及行政院衛生署中央
      健保局99年7 月19日健保南字第0995043407號函送之雇主
      溫素蘭銷帳狀況表1份可稽（見原審卷(二)第150頁正面）。
    (2)被告此部分犯行，尚有以下問題尚待說明：
    附表二編號52部分：
      依據行政院勞工委員會、衛生署中央健保局函送之上開文
      書證據，及賀康公司96年12月18日、同年月24日現金支出
      傳票各1份，雇主溫素蘭96年第2期（即96年4月至6月）之
      就業安定費6,000 元有遲繳紀錄，而衍生滯納金，嗣由賀
      康公司於96年12月18日所繳納；至於健保費部分，雇主溫
      素蘭96年4月至6月健保費各951 元，均有遲繳紀錄，而衍
      生滯納金，其中96年5 月健保費係由賀康公司於96年12月
      24日繳納。又參以被告於原審審理時自承：滯納金就是雇
      主有按時將費用給伊，但伊沒有去繳納，拿去挪用侵占，
      才會衍生出滯納金等語，是堪認被告於附表二編號52所示
      之時間、地點，有侵占雇主溫素蘭所交付之96年4月至6月
      就業安定費6,000元（每月2,000元）、健保費2,853元（
      每月951元），共計8,853元。公訴意旨固認被告於96年6
      月26日，在不詳地點，侵占雇主溫素蘭所交付之96年4 月
      至6月就業安定費及健保費共計8,853元（即起訴書附表一
      編號78部分），及於96年6 月26日至同年12月12日間某日
      ，在彰化縣彰化市○○路556巷81弄23號，侵占外勞MESIN
      AH所交付96年5、6月薪資欲存款15,000元（即起訴書附表
      三編號38部分），此部分業據被告於檢察官偵訊及原審審
      理時坦承不諱。惟查被告於原審審理時供稱：這兩筆金額
      是同時收取、都是在彰化縣彰化市○○路556 巷81弄23號
      等語（見原審卷(一)第237 頁反面），原審審酌全部卷證資
      料，並無證據足以判斷被告向雇主溫素蘭及外勞MESINAH
      收取上開就業安定費及外勞薪資欲存款係不同時間，應認
      被告係於附表二編號52所示之時間、地點，同時向雇主溫
      素蘭及外勞MESINAH 收取上開就業安定費及外勞薪資欲存
      款，共計28,853元。
    附表二編號86部分：
      ａ公訴意旨認被告於96年9 月12日，侵占雇主溫素蘭所交
        付96年7月至9月之就業安定費及健保費9,114 元（即起
        訴書附表一編號79部分），而依據行政院勞工委員會、
        衛生署中央健保局函送之上開文書證據及賀康公司96年
        12月18日、同年月24日現金支出傳票各1 份，雇主溫素
        蘭96年第3期（即96年7月至9月）就業安定費6,000元有
        遲繳紀錄，並衍生滯納金，嗣經賀康公司於96年12月18
        日所繳納；至於健保費部分，經核對健保局檢具之雇主
        溫素蘭欠費料顯示，95年10月份亦有欠費紀錄（見原審
        卷(二)第150 頁），被告亦坦承健保費欠三期（見原審卷
        (一)第86頁反面），可認公訴人認被告欠96年7月至9月之
        就業安定費及健保費共計9,114 元，應屬信而有徵，足
        堪憑採。原審誤認雇主溫素蘭96年7月健保費951元無遲
        繳紀錄，因而認被告於附表二編號86所示之時間、地點
        ，有侵占雇主溫素蘭所交付之96年7月至9月就業安定費
        6,000元（每月2,000元）、96年7、8、9月健保費3114
        元（每月1,038元），共計9,114元，容有誤會。
      ｂ又公訴意旨固認被告於96年9 月12日，在不詳地點，侵
        占雇主溫素蘭所交付之96年7月至9月就業安定費及健保
        費共計9,114 元（即起訴書附表一編號79部分），及於
        96年6 月26日至同年12月12日間某日，在彰化縣彰化市
        ○○路556巷81弄23號，侵占外勞MESINAH所交付96年7
        月薪資欲存款10,000元（即起訴書附表三編號39部分）
        ，此部分業據被告於檢察官偵訊及原審審理時坦承不諱
        。惟查被告於原審審理時供稱：這兩筆金額是同時收取
        、都是在彰化縣彰化市○○路556 巷81弄23號等語（見
        原審卷(一)第237 頁正反面），原審審酌全部卷證資料，
        並無證據足以判斷被告向雇主溫素蘭及外勞MESINAH 收
        取上開就業安定費及外勞薪資欲存款係不同時間，應認
        被告係於附表二編號86所示之時間、地點，同時向雇主
        溫素蘭及外勞MESINAH 收取上開就業安定費及外勞薪資
        欲存款，共計19,114元。
      附表二編號108部分：
        公訴意旨雖認被告於96年11月間某日，侵占雇主溫素蘭
        所交付96年10月至12月之就業安定費及健保費共計9,11
        4 元（即起訴書附表一編號80部分），然依據行政院勞
        工委員會、衛生署中央健保局函送之上開文書證據及賀
        康公司96年12月24日、同年月26日、97年3 月13日現金
        支出傳票各1 份，雇主溫素蘭96年第4 期（即96年10月
        至12月）就業安定費6,000 元無遲繳紀錄，而係由賀康
        公司於97年3 月13日所繳納；至於健保費部分，雇主溫
        素蘭96年10、11月健保費各1,038 元均有遲繳紀錄，而
        衍生滯納金，嗣分別經賀康公司於96年12月24日、同年
        月26日所繳納，96年12月份健保費則無繳納義務。又參
        以被告於原審審理時自承：滯納金就是雇主有按時將費
        用給伊，但伊沒有去繳納，拿去挪用侵占，才會衍生出
        滯納金等語（見原審卷(一)第225頁背面至第226頁正面）
        ，是堪認被告於附表二編號122 所示之時間、地點，有
        侵占雇主溫素蘭所交付之96年10月至12月就業安定費6,
        000元（每月2,000元）、96年10月、11月健保費2,076
        元（每月1,038元），共計8,076元。公訴意旨認被告係
        侵占96年10月至12月之就業安定費及健保費共計9,114
        元，應係誤載，而被告侵占之行為及對象同一，僅其侵
        占之金額或名目有異，仍無礙於同一事實之認定，爰予
        更正之，併予敘明。又被告於原審審理時自承：這筆金
        額應該不是跟附表二編號123之金額同時收取的等語（
        見原審卷(一)第237 頁反面），故此部分應非同時收取，
        併此敘明。
  附表二編號53、65所示業務侵占（雇主陳洽明）部分：
    (1)被告此部分犯行，有雇主陳洽明之委託書、讓渡書各1 份
      （見附件卷第268頁正面至第269頁正面）、賀康公司96年
      12月18日、96年12月24日現金支出傳票各1 份（見附件卷
      第270頁正面至第271頁正面）、行政院勞工委員會就業安
      定費收據、繳款通知單各1份（見附件卷第272頁正面）、
      中央健康保險局保險費欠費繳款單1份（見附件卷第273頁
      正面）、雇主繳款明細1份（見附件卷第274頁正面）、雇
      主陳洽明基本戶籍資料1 份（見原審卷(二)第26頁正面）、
      行政院勞工委員會99年7月20日勞職許字第0990021751 號
      函送之雇主陳洽明明細資料、帳務資料記錄、繳款記錄資
      料、滯納金明細、外勞名冊各1份（見原審卷(二)第283頁正
      面至第288頁正面），及行政院衛生署中央健保局99年7月
      19日健保南字第0995043407號函送之雇主陳洽明銷帳狀況
      表1份（見原審卷(二)第124頁正面至第126頁正面）可稽。
    (2)被告此部分犯行，尚有以下問題尚待說明：
    附表二編號53部分：
      依據行政院勞工委員會、衛生署中央健保局函送之上開書
      面證據、賀康公司96年12月18日、96年12月24日現金支出
      傳票，雇主陳洽明96年5、6月就業安定費有遲繳紀錄，而
      衍生滯納金，96年7月之就業安定費則無遲繳記錄，惟96
      年5月至7 月就業安定費各2,000元，均係賀康公司於96年
      12月18日所繳納；至於健保費部分，陳洽明96年5月至7月
      健保費各951元，均有遲繳紀錄，而衍生滯納金，其中96
      年7 月健保費係賀康公司於96年12月24日所繳納。是以雇
      主陳洽明96年7 月之就業安定費固因賀康公司繳納而未產
      生滯納金，惟此部分仍係被告所侵占，應屬無疑，又參以
      又參以被告於原審審理時自承：滯納金就是雇主有按時將
      費用給伊，但伊沒有去繳納，拿去挪用侵占，才會衍生出
      滯納金等語，是堪認被告於附表二編號53所示之時間、地
      點，有侵占雇主陳洽明所交付之96年5月至7月就業安定費
      6,000元（每月2,000元）、健保費2,853元（每月951元）
      ，共計8,853元。公訴意旨認被告侵占金額係8,940元，應
      係誤載，而被告侵占之行為及對象同一，僅其侵占之金額
      或名目有異，仍無礙於同一事實之認定，爰予更正之，併
      予敘明。
    附表二編號65部分：
      公訴意旨雖認被告於96年8 月某日，侵占雇主陳洽明所交
      付96年8月至10月之就業安定費及健保費共計9,114元（即
      起訴書附表一編號43部分），然依據行政院勞工委員會、
      衛生署中央健保局函送之上開文書證據、賀康公司96年12
      月18日、96年12月24日現金支出傳票，雇主陳洽明96年8
      月至10月之就業安定費各2,000元，均無遲繳記錄，其中8
      、9 月之就業安定費係由賀康公司於96年12月18日所繳納
      ，檢察官就10月之就業安定費部分則未提出賀康公司相關
      支出傳票；至於健保費部分，雇主陳洽明96年8 月至10月
      健保費中，僅96年8月健保費1,038元有遲繳紀錄，且係賀
      康公司於96年12月24日所繳納，至於9 、10月份之健保費
      則無遲繳紀錄，檢察官復未提出賀康公司代為繳納此部分
      健保費之證據。是以雇主陳洽明96年8、9月之就業安定費
      固因賀康公司繳納而未產生滯納金，惟此部分仍係被告所
      侵占，應屬無疑，又參以被告於原審審理時自承：滯納金
      就是雇主有按時將費用給伊，但伊沒有去繳納，拿去挪用
      侵占，才會衍生出滯納金等語，是僅得認定被告於附表二
      編號65所示之時間、地點，有侵占雇主陳洽明所交付之96
      年8、9月就業安定費4,000元（每月2,000元）、96年8 月
      健保費1,038元，共計5,038元。公訴意旨認被告係侵占96
      年8月至10月就業安定費及健保費9,114元，應係誤載，而
      被告侵占之行為及對象同一，僅其侵占之金額或名目有異
      ，仍無礙於同一事實之認定，爰予更正之，併予敘明。
  附表二編號55、56所示業務侵占（雇主鐘英蜜及外勞TRISTI
    ANA 李安娜）部分：
    (1)被告附表二編號55、56所示業務侵占犯行，有雇主鐘英蜜
      之委託書、讓渡書各1 份（見附件卷第62頁正面至第63頁
      正面）、雇主鐘英蜜基本戶籍資料1 份（見本院卷二第45
      頁正面）、外勞TRISTIANA之讓渡書及委託書各1份可稽（
      見附件卷第65頁背面至第66頁背面）。
    (2)被告此部分犯行，尚有以下問題尚待說明：
      公訴意旨固認被告於96年6 月間某日，在雲林縣二崙鄉復
      興村隆興1號之5雇主鐘英蜜住處，侵占雇主鐘英蜜所交付
      之96年6月服務費1,700元（即起訴書附表二編號1 部分）
      ，及於96年5月30日至同年6月30日間某日，在上開雇主鐘
      英蜜住處，侵占外勞TRISTIANA（李安娜）所交付96年5月
      薪資欲繳納貸款6,703元（即起訴書附表三編號1部分），
      此部分業據被告於檢察官偵訊及原審審理時坦承不諱。惟
      查被告於原審審理時供稱：這兩筆金額是同時收取、伊收
      款的話都是兩筆一起收等語（見原審卷(一)第234 頁反面、
      第237 頁反面），原審審酌全部卷證資料，並無證據足以
      判斷被告向雇主鐘英蜜及外勞MESINAH 收取上開就業安定
      費及外勞薪資欲存款係不同時間，應認被告係於附表二編
      號56所示之時間、地點，同時向雇主溫素蘭及外勞MESINA
      H收取上開就業安定費及外勞薪資欲存款，共計8,403元。
  附表二編號58、96所示業務侵占（雇主李國賜及外勞KEMINA
    H ）部分：
    (1)被告此部分犯行，有雇主李國賜之委託書、讓渡書各1 份
      （見附件卷第90頁正面至第91頁正面）、賀康公司96年12
      月24日現金支出傳票（見附件卷第94頁正面）、雇主李國
      賜基本戶籍資料1份（見原審卷(二)第4頁）、外勞KEMINAH
      之讓渡書、委託書各1 份（見附件卷第96頁正面至第97頁
      正面）、行政院勞工委員會99年7月20日勞職許字第09900
      21751 號函送之雇主李國賜明細資料、帳務資料記錄、繳
      款記錄資料、滯納金明細、外勞名冊各1 份（見原審卷(二)
      第182頁正面至第187頁正面）、行政院衛生署中央健保局
      99年7 月19日健保南字第0995043407號函送之雇主李國賜
      銷帳狀況表1 份可稽（見原審卷(二)第88頁正面至第89頁正
      面）。
    (2)被告此部分犯行，尚有以下問題尚待說明：
    附表二編號58部分：
      公訴意旨復認被告於96年7 月間某日，在雲林縣口湖鄉○
      ○村○○路1 號雇主李國賜住處，侵占雇主李國賜所交付
      之96年7月、8月服務費3,400元（即起訴書附表二編號6部
      分），及於96年7 月間某日，在上開雇主李國賜同一住處
      ，侵占雇主李國賜雇用之外勞KEMINAH 所交付96年體檢費
      2,000元（即起訴書附表二編號7部分），此部分業據被告
      於檢察官偵訊及原審審理時坦承不諱，並有雇主李國賜之
      委託書、讓渡書1 份（見附件卷第90頁正面至第91頁正面
      ）在卷可按。又被告於原審審理時供稱：伊是同1 天收取
      這兩筆費用、外勞的居留證費用、體檢費、巴士費及機票
      費都是在服務費裡面一起收，所以是雇主支付，雇主會從
      外勞薪資扣除等語（見原審卷(一)第232頁正面、第278頁正
      面），可見外勞KEMINAH 之體檢費用亦係由雇主李國賜代
      為支付，而原審審酌全部卷證資料，並無證據足以判斷被
      告向雇主李國賜收取上開服務費及體檢費係不同時間，應
      認被告係於附表二編號58所示之時間、地點，同時向雇主
      李國賜收取上開服務費及體檢費，共計5,400元。
    附表二編號96部分：
      ａ公訴意旨固認被告於96年10月3 日，在上開同一雇主李
        國賜住處，侵占雇主李國賜所交付之96年7 月份至12月
        份之就業安定費及健保費5,908 元（即起訴書附表一編
        號5 部分），並提出前開賀康公司96年12年24日現金支
        出傳票1 份為證。惟觀諸上開現金支出傳票之內容，僅
        記載「退2個月就安及健保5,904元」（此部分係因接替
        被告擔任賀康公司業務之張淑芬計算錯誤，故退款金額
        較被告實際侵占金額短少4 元，此有張淑芬出具之切結
        說明書存卷可憑〈見原審卷(一)第240 頁正面〉），並未
        具體註明係何期之就業安定費及健保費，而依卷內現有
        證據，對照被告係於96年12月21日離職，有員工在（離
        ）職證明1份在卷可按（見原審卷(一)第172頁），僅得認
        定被告於附表二編號96所示之時間、地點，向雇主李國
        賜收取96年12月以前某2 月之就業安定費及健保費共計
        5,908元，而非自7月份至12月份之就安費及健保費，再
        查告訴人之法定代理人周權智於原審審理時陳稱：5,90
        8元應該是指96年10月、11月，因為被告是做到96年11
        月，96年12月新的業務在去收錢，就直接繳納等語（見
        原審卷(一)第228頁反面至第229頁正面），是以被告應係
        侵占雇主李國賜交付之96年10月、11月就業安定費。又
        上揭行政院勞工委員會99年7月20日勞職許字第0990021
        751 號函送之雇主李國賜明細資料、帳務資料記錄、繳
        款記錄等資料中，雖未顯示雇主李國賜就業安定費有滯
        納金之紀錄，惟此部分應係因張淑芬接手被告業務時，
        誤為雇主李國賜尚未支付上揭費用，故直接替雇主李國
        賜繳納，並向雇主李國賜重複收取上述費用後，以前揭
        現金支出傳票退款給雇主，此部分亦據被告於原審中坦
        認屬實（見原審卷(一)第228頁正、反面），併此敘明。
      ｂ公訴意旨復認被告於96年10月3 日，在上開同一雇主李
        國賜住處，向雇主李國賜收取96年7 月份至12月份之就
        業安定費及健保費5,908 元（即起訴書附表一編號5 部
        分）、96年9 月至11月服務費5,100 元（即起訴書附表
        二編號8部分），即向雇主李國賜僱用之外勞KEMINAH收
        取96年9 月薪資欲存款部分16,036元（即起訴書附表三
        編號6 部分），此部分業據被告於檢察官偵訊及原審審
        理時坦承不諱。又被告於原審審理時供稱：伊如果收取
        2 個人都是一起收、伊收款的話都是兩筆一起收等語等
        語（見原審卷(一)第232頁正面、第237頁反面），本院審
        酌全部卷證資料，並無證據足以判斷被告向雇主李國賜
        收取96年10、11月之就業安定費及健保費共計5,908 元
        、96年9 月至11月服務費5,100元，及向外勞KEMINAH收
        取96年9 月薪資欲存款之款項16,036元係不同時間，應
        認被告係於附表一編號96所示之時間、地點，同時向雇
        主李國賜收取96年12月10月、11月之就業安定費及健保
        費共計5,908元、96年9月至11月服務費5,100 元（每月
        1,700元），及向外勞KEMINAH收取96年9 月薪資欲存款
        部分16,036元，共計27,044元。
  附表二編號59、110所示業務侵占（雇主翁新杉）部分：
    (1)被告附表二編號59、110所示業務侵占犯行，有雇主翁新杉
      之委託書、讓渡書各1份（見附件卷第230頁正面至第231頁
      正面）、雇主翁新杉基本戶籍資料1份（見原審卷(二)第49頁
      正面）可稽。
    (2)公訴意旨固認被告於96年6 月間某日，在雲林縣虎尾鎮新
      吉里新吉14號雇主翁新杉吳住處，侵占外勞PHAM TI LAN
      所交付96年7月體檢費1,600元（即起訴書附表二編號30部
      分），此部分業據被告於檢察官偵訊及原審審理時坦承不
      諱。惟查被告於原審審理時供稱：外勞的居留證費用、體
      檢費、巴士費及機票費都是在服務費裡面一起收，所以是
      雇主支付，雇主會從外勞薪資扣除等語（見原審卷(一)第27
      8頁正面），可見外勞PHAM TI LAN之體檢費用亦係由雇主
      翁新杉代為支付。
  附表二編號61所示業務侵占（雇主陳麗琴）部分：
    此部分犯行，有雇主陳麗琴之委託書、讓渡書各1 份（見附
    件卷第134頁正面至第135頁正面）、雇主陳麗琴基本戶籍資
    料1份（見本院卷二第57頁正面）可稽。
  附表二編號62、68所示業務侵占（雇主廖政乾）部分：
    (1)此部分犯行，有雇主廖政乾之委託書、讓渡書各1 份（見
      附件卷第325頁正面至第326頁正面）、賀康公司96年12月
      18日、同年月24日、97年1月2日、同年3 月13日現金支出
      傳票各1 份（見附件卷第327頁正面至第330頁正面）、行
      政院勞工委員會就業安定費收據、就業安定費繳款通知單
      各2 份（見附件卷第331頁正面、第333頁正面）、中央健
      康保險局保險費暨滯納金補發繳款單1份（見附件卷第332
      頁正面）、雇主繳款明細1份（見附件卷第334頁正面）、
      雇主廖政乾基本戶籍資料1 份（見原審卷(二)第33頁）、行
      政院勞工委員會99年7 月20日勞職許字第0990021751號函
      送之雇主廖政乾明細資料、帳務資料記錄、繳款記錄資料
      、滯納金明細、外勞名冊各1份（見原審卷(二)第310頁正面
      至第314頁正面），及行政院衛生署中央健保局99年7月19
      日健保南字第0995043407號函送之雇主廖政乾銷帳狀況表
      1份可稽（見原審卷(二)第134頁正面至第136頁正面）。
    (2)被告此部分犯行，尚有以下問題尚待說明：
    附表二編號62部分：
      ａ依據行政院勞工委員會、衛生署中央健保局函送之上開
        文書證據、賀康公司96年12月24日現金支出傳票，雇主
        廖政乾96年第2期（即96年4月至6月）就業安定費各2,0
        00元有遲繳紀錄，而衍生滯納金，嗣經賀康公司於97年
        3月13日所繳納；96年7月之就業安定費則無遲繳紀錄，
        而係由賀康公司於96年12月18日繳納。至於健保費部分
        ，雇主廖政乾96年5月至7月健保費各951 元，均有遲繳
        紀錄，而衍生滯納金，其中96年7 月份健保費嗣經賀康
        公司於96年12月24日所繳納。是以雇主廖政乾96年7 月
        之就業安定費固因賀康公司繳納而未產生滯納金，惟此
        部分仍係被告所侵占，應屬無疑，又參以被告於原審審
        理時自承：滯納金就是雇主有按時將費用給伊，但伊沒
        有去繳納，拿去挪用侵占，才會衍生出滯納金等語，是
        堪認被告於附表二編號62所示之時間、地點，有侵占雇
        主廖政乾所交付之96年5月至7月就業安定費共計6,000
        元（每月2,000元）、健保費2,853元（每月951 元），
        共計8,853元。公訴意旨認被告侵占金額係8,940元，應
        係誤載，而被告侵占之行為及對象同一，僅其侵占之金
        額或名目有異，仍無礙於同一事實之認定，爰予更正之
        ，併予敘明。
      ｂ公訴意旨固認被告於96年7 月31日，於上開雇主廖政乾
        同一住處，另向雇主廖政乾收取96年3月份至7月份之服
        務費8,500 元（即起訴書附表二編號59），惟查雇主廖
        政乾之委託書係記載「服務費12,500元」，而經告訴人
        之法定代理人於原審審理時陳稱：委託書的金額應該是
        小姐寫錯了，應該是3月到7月總共5個月的服務費是7,5
        00元（即起訴書附表二編號59部分）；加上8 月至10月
        之服務費4,500 元（即起訴書附表二編號60部分），還
        有外勞居留證費用1,000元等語（見原審卷第233頁正反
        面），被告亦供承：服務費金額都是固定的，第3 年以
        後每年都是1,500元等詞（見原審卷(一)第233頁反面），
        足認起訴書附表二編號59所載之金額8,500 元應係雇主
        廖政乾96年3月至7月之服務費7,500 元及外勞居留證費
        用1,000 元。又參以被告於原審審理時供稱：外勞的居
        留證費用、體檢費、巴士費及機票費都是在服務費裡面
        一起收，所以是雇主支付，雇主會從外勞薪資扣除等語
        （見原審卷(一)第278 頁正面），可見外勞居留證費用亦
        係由雇主廖政乾代為支付。再查被告陳稱：這筆費用是
        在96年7 月31日跟雇主廖政乾96年5月至7月之就業安定
        費、健保費一起收的等詞（見原審卷(一)第234 頁正面）
        ，而原審審酌全部卷證資料，並無證據足以判斷被告向
        雇主廖政乾收取上開服務費、居留證費用及就業安定費
        、健保費係不同時間，應認被告係於附表二編號62所示
        之時間、地點，同時向雇主廖政乾收取上開服務費、居
        留證費用、健保費、就業安定費，共計17,353元。
    附表二編號68部分：
      ａ依據行政院勞工委員會、衛生署中央健保局函送之上開
        文書證據，及賀康公司96年12月18日、同年月24日、97
        年3月13日就業安定費現金支出傳票，雇主廖政乾96年8
        月至10月之就業安定費各2,000 元均無遲繳紀錄，其中
        96年8月、9月就業安定費係由賀康公司於96年12月18日
        繳納，96年10月份之就業安定費則係由賀康公司於97年
        3月13日所繳納；至於健保費部分，雇主廖政乾96年8月
        至10月健保費各1,038 元，均有遲繳紀錄，而衍生滯納
        金，嗣由賀康公司於96年12月24日繳納。是以雇主廖政
        乾96年8 月至10月之就業安定費固因賀康公司繳納而未
        產生滯納金，惟此部分仍係被告所侵占，應屬無疑，又
        參以被告於原審審理時自承：滯納金就是雇主有按時將
        費用給伊，但伊沒有去繳納，拿去挪用侵占，才會衍生
        出滯納金等語，是堪認被告於附表二編號68所示之時間
        、地點，有侵占雇主廖政乾所交付之96年8 月至10月就
        業安定費共計6,000元（每月2,000元）、健保費3,114
        元（每月1,038元），共計9,114元。
      ｂ公訴意旨固認被告於96年8 月間某日，於上開雇主廖政
        乾同一住處，另向雇主廖政乾收取96年8 月份至10月份
        之服務費4,500 元（即起訴書附表二編號60），惟查被
        告陳稱：這2筆費用是同時收取的等詞（見原審卷第234
        頁正面），而原審審酌全部卷證資料，並無證據足以判
        斷被告向雇主廖政乾收取上開服務費及就業安定費、健
        保費係不同時間，應認被告係於附表二編號68所示之時
        間、地點，同時向雇主廖政乾收取上開服務費、健保費
        、就業安定費，共計13,614元。
  附表二編號64、83、114 所示業務侵占（雇主黃素蓉及外勞
    BUI THI TUOI）部分：
    (1)被告附表二編號64、83、114 所示業務侵占犯行，有雇主
      黃素蓉之委託書、讓渡書各1份（見附件卷第161頁正面至
      第162頁正面）、外勞BUI THI TUOI之委託書、讓渡書各1
      份（見附件卷第170頁正面至第171頁正面）、賀康公司96
      年11月9日收款憑單1 份（見附件卷第163頁正面）、96年
      12月24日、同年月25日、97年3月13日現金支出傳票各1份
      （見附件卷第164頁正面至第166頁正面）、行政院勞工委
      員會就業安定費收據2 份、就業安定費繳款通知單（見附
      件卷第167頁正面至第168頁正面）、中央健康保險局保險
      費繳款單1份（見附件卷第169頁正面）、賀康公司繳款明
      細1份（見附件卷第172頁正面）、雇主黃素蓉基本戶籍資
      料1份（見原審卷(二)第12頁正面）、行政院勞工委員會99
      年7 月20日勞職許字第0990021751號函送之雇主黃素蓉明
      細資料、帳務資料記錄、繳款記錄資料、滯納金明細、外
      勞名冊各1 份（見原審卷(二)第225頁正面至第229頁正面）
      ，及行政院衛生署中央健保局99年7月19日健保南字第099
      5043407號函送之雇主黃素蓉銷帳狀況表1份（見原審卷(二)
      第104頁正面至第105頁正面）可稽。
    (2)被告此部分犯行，尚有以下問題尚待說明：
    附表二編號64部分：
      ａ依據行政院勞工委員會、衛生署中央健保局函送之上開
        文書證據，及賀康公司96年12月25日現金支出傳票（見
        附件卷第165 頁正面），賀康公司有於96年12月25日繳
        納雇主黃素蓉96年7、8月就業安定費4,000 元；至於雇
        主黃素蓉96年7月健保費951元、同年8月健保費1,038元
        則均有遲繳紀錄，而衍生滯納金，是以雇主黃素蓉96年
        7、8月之就業安定費固因賀康公司繳納而未產生滯納金
        ，惟此部分仍係被告所侵占，應屬無疑，又參以被告於
        原審審理時自承：滯納金就是雇主有按時將費用給我，
        但我沒有去繳納，拿去挪用侵占，才會衍生出滯納金等
        語（見原審卷(一)第225頁背面至第226頁正面），是堪認
        被告於附表二編號64所示之時間、地點，有侵占雇主黃
        素蓉所交付之96年7、8月就業安定費4,000元（每月2,0
        00元）、同年7月健保費951元、同年8月健保費1,038元
        ，共計5,989元。公訴意旨認被告侵占金額係5,996元，
        應係誤載，而被告侵占之行為及對象同一，僅其侵占之
        金額或名目有異，仍無礙於同一事實之認定，爰予更正
        之，併予敘明。
      ｂ公訴意旨復認被告於96年8 月某日，在上開雇主黃素蓉
        居所，侵占雇主黃素蓉所交付之96年5至7月服務費4,50
        0 元（即起訴書附表二編號23部分），然被告於原審審
        理時供稱：這次的費用與向雇主黃素蓉所收取之96年7
        、8 月就業安定費、健保費應該是同日收取等語（見原
        審卷(一)第232 頁正面），是依「罪疑有利於被告」原則
        ，應認被告係於附表二編號64所示之時間、地點，同時
        向雇主黃素蓉收取96年7、8月就業安定費4,000 元（每
        月2,000元）、96年7月健保費951元、同年8月健保費1,
        038元、96年5月至7月服務費4,500 元（每月1,500元）
        。
    附表二編號114部分：
      ａ公訴意旨雖認被告於96年月6 日（公訴意旨漏未載明月
        份），在上開雇主黃素蓉居所，侵占雇主黃素蓉所交付
        之96年9、10月就業安定費及健保費共計6,076元（即起
        訴書附表一編號22部分），然依據行政院勞工委員會、
        衛生署中央健保局函送之上開文書證據，及賀康公司96
        年12月25日、97年3 月13日現金支出傳票（見附件卷第
        165頁正面至第166頁正面），賀康公司有於96年12月25
        日繳納雇主黃素蓉96年9月就業安定費2,000元，及於97
        年3月13日繳納雇主黃素蓉96年10月就業安定費2,000元
        ；至於健保費部分，雇主黃素蓉96年9月健保費1,038元
        並無遲繳紀錄，檢察官亦未提出賀康公司相關支出傳票
        ，而同年10月健保費1,038 元有遲繳紀錄，而衍生滯納
        金，由賀康公司於96年12月24日有繳納。是以雇主黃素
        蓉96年9 、10月之就業安定費固因賀康公司繳納而未產
        生滯納金，惟此部分仍係被告所侵占，應屬無疑，又參
        以被告於原審審理時自承：滯納金就是雇主有按時將費
        用給伊，但伊沒有去繳納，拿去挪用侵占，才會衍生出
        滯納金等語，是僅得認定被告有侵占雇主黃素蓉所交付
        之96年9、10月就業安定費4,000 元（每月2,000元）、
        同年10月健保費1,038元，共計5,038元。公訴意旨認被
        告係侵占96年9、10月就業安定費及健保費共計6,076元
        ，應係誤載，而被告侵占之行為及對象同一，僅其侵占
        之金額或名目有異，仍無礙於同一事實之認定，爰予更
        正之，併予敘明。又觀諸賀康公司96年11月9 日收款憑
        單（見附件卷第16 3頁正面）所載，可知被告係於96年
        11月9日向雇主黃素蓉收取96年9、10月就業安定費、健
        保費，此亦經被告於原審審理中自承屬實（見原審卷(一)
        第76頁），故堪認此部分之侵占時間係在96年11月9 日
        （見附表二編號114），公訴意旨認係96年月6日，亦有
        誤會，爰一併予以更正。
      ｂ公訴意旨復認被告另於96年10月9日至同年11月9日間某
        日（即起訴書附表三編號11部分），在上開同一雇主黃
        素蓉居所，侵占雇主黃素蓉所聘僱之外勞BUI THI TUOI
        所交付96年8、9月薪資欲存款之款項15,000元（即起訴
        書附表三編號11部分），此部分業據被告於檢察官偵訊
        及原審審理時坦承不諱。又被告於原審審理時供稱：這
        2筆款項應該是一起收取等語（見原審卷(一)第232頁正面
        ），原審審酌全部卷證資料，並無證據足以判斷被告向
        雇主黃素蓉、外勞BUI THI TUOI分別收取上開費用係不
        同時間，應認被告係於附表二編號114 所示之時間、地
        點，同時向雇主黃素蓉、外勞BUI THI TUOI分別收取上
        開費用，共計20,038元。
  附表二編號69、70所示業務侵占（雇主許詒專）部分：
    (1)被告此部分犯行，有賀康公司96年12月25日1 份（見附件
      卷第367頁正面）、郵政劃撥儲金存款收據1份（見附件卷
      第369 頁正面）、全民健康保險投保單位（被保險人）欠
      費明細表1份（見附件卷第370頁正面）、雇主繳款明細1
      份（見附件卷第371頁正面）、雇主許詒專基本戶籍資料1
      份（見原審卷(二)第38頁正面）、行政院勞工委員會99年7
      月20日勞職許字第0990021751號函送之雇主許詒專明細資
      料、帳務資料記錄、繳款記錄資料、滯納金明細、外勞名
      冊各1份（見原審卷(二)第329-1頁正面至第329-5 頁正面）
      ，及行政院衛生署中央健保局99年7月19日健保南字第09
      95043407號函送之雇主許詒專銷帳狀況表1 份（見原審卷
      (一)第142頁正面）可稽。
    (2)被告此部分犯行，尚有以下問題尚待說明：
    附表二編號69部分：
      依據行政院勞工委員會、衛生署中央健保局函送之上開書
      面證據、賀康公司96年12月25日現金支出傳票，雇主許詒
      專96年第3期（即96年7月至9月）就業安定費6,000元無遲
      繳紀錄，而係賀康公司於96年12月25日所繳納；至於健保
      費部分，雇主雇主許詒專96年7月健保費951元，同年8、9
      月健保費各1,038 元，均有遲繳紀錄，而衍生滯納金。是
      以雇主許詒專96年7月至9月之就業安定費固因賀康公司繳
      納而未產生滯納金，惟此部分仍係被告所侵占，應屬無疑
      ，又參以被告於原審審理時自承：滯納金就是雇主有按時
      將費用給伊，但伊沒有去繳納，拿去挪用侵占，才會衍生
      出滯納金等語，是堪認被告於附表二編號69所示之時間、
      地點，有侵占雇主許詒專所交付之96年7月至9月就業安定
      費共計6,000元（每月2,000元）、96年7月至9月健保費共
      計3,027元（96年7月健保費951元、同年8、9月各1,038元
      ），共計9,027元。公訴意旨認被告侵占金額係9,114元，
      應係誤載，而被告侵占之行為及對象同一，僅其侵占之金
      額或名目有異，仍無礙於同一事實之認定，爰予更正之，
      併予敘明。
    附表二編號70部分：
      公訴意旨雖認被告於96年1 月間某日，在上開雇主許詒專
      同一住處，侵占雇主許詒專所交付之96年7月至9月就業安
      定費及健保費共計9,114 元（即起訴書附表一編號70部分
      ），然依據行政院勞工委員會、衛生署中央健保局函送之
      上開文書證據，及賀康公司96年12月25日現金支出傳票，
      雇主許詒專96年第4 期（即96年10月至12月）之就業安定
      費6,000 元均無遲繳紀錄，檢察官復未提出賀康公司相關
      支出傳票；至於健保費部分，雇主許詒專96年10月至12月
      健保費各1,038 元，均有遲繳紀錄，而衍生滯納金。又參
      以被告於原審審理時自承：滯納金就是雇主有按時將費用
      給伊，但伊沒有去繳納，拿去挪用侵占，才會衍生出滯納
      金等語，是僅得認被告於附表二編號70所示之時間、地點
      ，有侵占雇主許詒專所交付之96年10月至12月健保費3,11
      4元（每月1,038元）。公訴意旨認被告係侵占96年7月至9
      月就業安定費及健保費共計9,114 元，應係誤載，而被告
      侵占之行為及對象同一，僅其侵占之金額或名目有異，仍
      無礙於同一事實之認定，爰予更正之，併予敘明。
  附表二編號72所示業務侵占（雇主王景祥）部分：
    (1)被告此部分犯行，有雇主王景祥之委託書、讓渡書各1 份
      （見附件卷第243頁正面至第244頁正面）、雇主王景祥基
      本戶籍資料1份（見原審卷(二)第52頁正面）可稽。
    (2)公訴意旨固認被告於96年8 月間某日，在雲林縣虎尾鎮西
      屯里大屯274 號雇主王景祥住處，侵占外勞TARISH所交付
      96年8 月體檢費2,000元及居留證費用1,000元（即起訴書
      附表二編號36、37部分），此部分業據被告於檢察官偵訊
      及原審審理時坦承不諱。惟查被告於原審審理時供稱：外
      勞的居留證費用、體檢費、巴士費及機票費都是在服務費
      裡面一起收，所以是雇主支付，雇主會從外勞薪資扣除等
      語（見原審卷(一)第278 頁正面），可見外勞TARISH之體檢
      費、居留證費用亦係由雇主王景祥代為支付。又被告陳稱
      ：這三筆金額是同時收取的等語（見原審卷(二)第233 頁正
      面），原審審酌全部卷證資料，並無證據足以判斷被告向
      雇主王景祥收取上開服務費、體檢費及居留證費用係不同
      時間，應認被告係於附表二編號72所示之時間、地點，同
      時向雇主王景祥收取上開服務費、體檢費及居留證費用，
      共計4,800元。
  附表二編號75、76、77所示業務侵占（雇主蔡榮祥之外勞TR
    AN THI HA ，陳氏河）部分：
    (1)被告此部分犯行，有外勞TRAN THI HA 之委託書及讓渡書
      各1份可稽（見附件卷第302頁正面至第303頁正面）。
    (2)公訴意旨固認被告係於雲林縣虎尾鎮○○路123 巷35號向
      外勞TRAN THI HA （即陳氏河）分別收取附表二編號75、
      76、77所示之金額（即起訴書附表三編號23、24、25），
      惟查告訴人之法定代理人於原審審理時陳稱：這三筆費用
      是蔡榮祥直接匯來公司的帳號，再由被告申請現金支出拿
      去存入外勞帳戶，被告有申請，但是沒有拿過去等詞，亦
      據被告坦認屬實（見原審卷(一)第236 頁正、反面），是以
      被告侵占上開款項之地點應非起訴書所載之地址，併此敘
      明。
  附表二編號78、80所示業務侵占（雇主馮治元及外勞SUJIYA
    TI，李雅娣）部分：
    (1)被告此部分犯行，有雇主繳款明細（見附件卷第203 頁正
      面）、賀康公司97年3 月13日現金支出傳票（見附件卷第
      201 頁正面）、行政院勞工委員會就業安定費收據、繳款
      通知單（見附件卷第202 頁正面）、雇主馮治元基本戶籍
      資料（見原審卷(二)第16頁正面）各1 份、外勞SUJIYATI（
      李雅娣）之委託書1份（見附件卷第204頁正面）、行政院
      勞工委員會99年7 月20日勞職許字第0990021751號函送之
      雇主馮治元明細資料、帳務資料記錄、繳款記錄資料、滯
      納金明細、外勞名冊各1份可稽（見原審卷(二)第240頁正面
      至第244頁正面）。
    (2)被告此部分犯行，尚有以下問題尚待說明：
    編號78犯行部分：
      ａ公訴意旨雖認被告於96年8月27日至同年12月1日間某日
        ，侵占外勞SUJIYATI（李雅娣）所交付之96年7、8月薪
        資欲存款之款項11,616元（即起訴書附表三編號15部分
        ），及於96年8月27日至同年12月1日間某日，侵占外勞
        SUJIYATI（李雅娣）所交付之96年9 月薪資欲存款之款
        項17,736元（即起訴書附表三編號16部分），此部分業
        據被告於檢察官偵訊及原審訊問時坦承不諱，並供稱：
        這是分2 次收取等語（見原審卷(一)第89頁正面）。又被
        告於原審訊問時復供稱：外勞SUJIYATI（李雅娣）的雇
        主地址在北港新街太平，應該是張庭禎吧，住在雲林縣
        北港鎮○○路432號，以日期來說，96年9月薪資欲存款
        之款項17,736元（指起訴書附表三編號16），應該是與
        96年9 月11日向雇主張庭禎收取服務費同一次收取（指
        起訴書附表二編號27）等語（見原審卷(一)第89頁正面、
        第236頁正面），然觀諸上開行政院勞工委員會99年7月
        20日勞職許字第0990021751號函送之雇主馮治元外勞名
        冊（見原審卷(二)第244頁正面），發現外勞SUJIYATI（
        李雅娣）之雇主係馮治元，雇主住處在雲林縣北港鎮○
        街里○○路54巷7號，且聘僱期間為96年8月23日至96年
        11月14日，顯見外勞SUJIYATI（李雅娣）於96年8月27
        日至同年12月1 日間某日之雇主，係住在雲林縣北港鎮
        ○街里太平路54巷7 號之馮治元，並非住在北港鎮○○
        路432號之張庭禎，被告上開所述外勞SU JIYATI（李雅
        娣）之雇主係張庭禎等語，與事實不符，應係時間較久
        ，致記憶中將同住在北港鎮張庭禎、馮治元2 人錯置所
        致。是以被告應係於雇主馮治元上開住處向外勞李雅娣
        收取96年7、8月薪資欲存款11,616元。
      ｂ再查被告於96年8月27日至同年12月1日間某日，侵占外
        勞SUJIYATI（李雅娣）所交付之96年7、8月薪資欲存款
        之款項11,616元（即起訴書附表一編號15部分），及於
        96年8月27日至同年12月1日間某日，侵占外勞SUJIYATI
        （李雅娣）所交付之96年9月薪資欲存款之款項17,736
        元（即起訴書附表一編號16部分），既係分2 次收取，
        則依照所收取之薪資月份，被告向外勞SUJIYATI（李雅
        娣）收取96年9 月薪資欲存款之款項17,736元，應係在
        其向外勞SUJIYATI（李雅娣）收取96年7、8月薪資欲存
        款之款項11,616元之後。又被告向外勞SUJIYATI（李雅
        娣）收取96年9月薪資欲存款之款項17,736元，係96年9
        月間，業經原審認定如下，則被告向外勞SUJIYATI（李
        雅娣）收取96年7、8月薪資欲存款之款項11,616元，應
        係於96年8月27日至同年9月間之某日（扣除附表二編號
        80所示之時間）。
    附表二編號80部分：
      ａ公訴意旨雖認被告於96年9 月某日，侵占雇主馮治元所
        交付之96年9月之就業安定費及健保費2,938元（即起訴
        書附表一編號31部分），然依據行政院勞工委員會函送
        之上開文書證據、行政院衛生署中央健保局99年7月19
        日健保南字第0995043407號函送之雇主馮治元銷帳狀況
        表1份（見原審卷(二)第111頁正面），及賀康公司97年3
        月13日現金支出傳票（見附件卷第201 頁正面），雇主
        馮治元96年第4期（即96年10月1日至同年11月14日）就
        業安定費2,938 元有遲繳紀錄，而衍生滯納金，嗣由賀
        康公司於97年3月13日繳納；至於雇主馮治元96年9月就
        業安定費並無遲繳紀錄，且該筆費用亦應係2,000 元而
        非2,938 元。又參以被告於原審審理中亦陳稱：（問：
        侵占客戶馮治元之侵占標的？）96年10月1日至11月14
        日，就安費是2,938元，實際上不是9月份的就業安定費
        等語（見原審卷(一)第76頁反面、第229 頁反面），堪認
        被告於附表二編號80所示之時間、地點，應係侵占雇主
        馮治元所交付之96年第4期（96年10月1日至同年11月14
        日）就業安定費2,938元。公訴意旨認被告係侵占96年9
        月就業安定費及健保費2,938 元，應係誤載，而被告侵
        占之行為及對象同一，僅其侵占之金額或名目有異，仍
        無礙於同一事實之認定，爰予更正之，併予敘明。
      ｂ公訴意旨雖認被告另於96年8月27日至同年12月1日間某
        日，侵占外勞SUJIYATI（李雅娣）所交付之96年7、8月
        薪資欲存款之款項11,616元（即起訴書附表三編號15部
        分），惟查依據被告上開所述，其向外勞SUJIYATI（李
        雅娣）收取96年9月薪資欲存款之款項17,736 元（即起
        訴書附表三編號16部分），應係96年9 月間，且參照被
        告於原審訊問時供稱：如果收取雇主與外勞的費用的話
        ，都是一起收等語（見原審卷(一)第232 頁正面），原審
        審酌全部卷證資料，並無證據足以判斷被告向雇主馮治
        元、外勞SUJIYATI（李雅娣）分別收取上開費用係不同
        時間，應認被告係於附表二編號80所示之時間、地點，
        同時向雇主馮治元收取96年10月1 日至同年11月14日業
        安定費2,938元，及向外勞SUJIYATI（李雅娣）收取96
        年9月薪資欲存款之款項17,736元，共計20,674元。
  附表二編號81所示業務侵占（雇主張在寧）部分：
    (1)被告此部分犯行，有雇主張在寧之讓渡書1 份（見附件卷
      第359頁正面）、雇主張在寧基本戶籍資料1份（見原審卷
      (二)第55頁正面）可稽。
    (2)公訴意旨雖認被告於96年9 月間某日，在雲林縣麥寮鄉○
      ○路9之2號雇主張在寧住處，侵占雇主張在寧所交付之96
      年8月至10月服務費5,100元（即起訴書附表二編號67部分
      ），及於96年9 月間某日，在上開雇主張在寧同一住處，
      侵占雇主張在寧所交付96年9月體檢費2,000元（即起訴書
      附表二編號68部分），此部分業據被告於檢察官偵訊及原
      審審理時坦承不諱。惟查被告於原審審理時供稱：外勞的
      居留證費用、體檢費、巴士費及機票費都是在服務費裡面
      一起收，所以是雇主支付，雇主會從外勞薪資扣除等語（
      見原審卷(一)第278 頁正面），可見外勞之體檢費用亦係由
      雇主張在寧代為支付，再查被告復供承：這兩筆金額是同
      時收取的等詞（見原審卷(一)第234 頁正面），而本院審酌
      全部卷證資料，並無證據足以判斷被告向雇主張在寧收取
      上開服務費及體檢費係不同時間，應認被告係於附表二編
      號81所示之時間、地點，同時向雇主張在寧收取上開服務
      費及體檢費，共計7,100元。
  附表二編號90、91、92所示業務侵占（雇主江芳瑩之外勞AM
    INAH，亞米娜）部分：
    (1)被告附表二編號90、91、92所示業務侵占犯行，有外勞AM
      INAH之委託書及讓渡書各1份（見附件卷第323頁正面至第
      324頁正面）、雇主江芳瑩基本戶籍資料1份可稽（見原審
      卷(二)第69頁正面）。
    (2)查被告自承：這三筆金額都是在雇主江芳瑩的住宅收取的
      等語（見原審卷(一)第236 頁反面），是以被告向外勞亞米
      娜收取上開費用之地點，應係雇主江芳瑩位於雲林縣崙背
      鄉阿勸村鹽園45號住處。
  附表二編號93、100 、117 示業務侵占（雇主蘇天賜及外勞
    TARMIJAH）部分：
    (1)被告附表二編號93、100 、117 示業務侵占犯行，有雇主
      蘇天賜之委託書、讓渡書1 份可稽（見附件卷第78頁正面
      至第79頁正面）、外勞TARMIJAH之委託書、讓渡書各1 份
      （見附件卷第88頁正面至第89頁正面）、賀康公司97年2
      月2日、97年3月13日現金支出傳票2 份（見附件卷第82頁
      正面）、中央健康保險局96年10月保險費繳款單（收據聯
      ，見附件卷第84頁正面）、96年11月保險費繳款單（收據
      聯，見附件卷第85頁正面）、行政院勞工委員會就業安定
      費96年10- 12月繳款通知單、行政院勞工委員會就業安定
      費收據（見附件卷第86頁正面）、雇主繳費明細（見附件
      卷第87頁正面）、雇主蘇天賜基本戶籍資料（見原審卷(二)
      第3頁正面）各1份、行政院勞工委員會99年7 月20日勞職
      許字第0990021751號函送之雇主蘇天賜明細資料、帳務資
      料記錄、繳款記錄資料、滯納金明細、外勞名冊各1份（
      見原審卷(二)第177頁正面至第181頁正面）、行政院衛生署
      中央健保局99年7 月19日健保南字第0995043407號函送之
      雇主蘇天賜銷帳狀況表1份（見原審卷(二)第86頁正面）。
    (2)被告此部分犯行，尚有以下問題尚待說明：
    附表二編號93部分：
      ａ公訴意旨固認被告於96年10月間某日，在雲林縣口湖鄉
        湖東村代安街50巷16號雇主蘇天賜住處，侵占雇主蘇天
        賜所交付之96年10月、11月就業安定費、健保費金額共
        計6,076元（即起訴書附表一編號4部分），然依據上開
        文書證據，雇主蘇天賜96年第4 期（即96年10月至12月
        ）就業安定費應為6,000元（每月2,000元），及96年10
        月、11月健保費應為2,076元（每月1,038元），而賀康
        公司於97年3月13日有支出9,117元（96年第4 期就業安
        定費6,000元，加計先前欠費之滯納金3,117元，共計9,
        117元），及於97年2月2日有支出2,076元（96年10月、
        11月健保費）之紀錄，且參以被告於原審審理時自承：
        有侵占96年第4 期（即96年10月至12月）就業安定費，
        及96年10月、11月健保費共計8,076元、這筆就業安定
        費及健保費是一起收的等語（見原審卷(一)第226 頁正、
        反面），顯見被告於附表二編號93所示時間、地點，應
        係侵占雇主蘇天賜所繳納之96年10月至12月就業安定費
        6,000元（每月2,000元）及96年10月、11月健保費2,07
        6元（每月1,038元），共計8,076 元。公訴意旨認被告
        僅侵占96年10月、11月就業安定費及健保費，應係誤載
        ，而被告侵占之行為及對象同一，僅其侵占之金額或名
        目有異，仍無礙於同一事實之認定，爰予更正之，併予
        敘明。
      ｂ公訴意旨復認被告另於96年10月間某日，在雲林縣口湖
        鄉○○村○○街50巷16號雇主蘇天賜住處，侵占雇主蘇
        天賜所交付之96年10月、11月服務費3,600 元（即起訴
        書附表二編號5 部分），此部分業據被告於檢察官偵訊
        及原審審理時坦承不諱。又被告於原審審理時供稱：伊
        是同一天向雇主蘇天賜收取96年第4 期（即96年10月至
        12月）就業安定費6,000 元、96年10月、11月健保費、
        服務費等語（見原審卷第226 頁背面），原審審酌全部
        卷證資料，並無證據足以判斷被告向雇主蘇天賜收取服
        務費3,600元，與收取就業安定費6,000元、96年10月、
        11月健保費係不同日，應認被告係於附表一編號93所示
        之時間、地點，同時向雇主蘇天賜收取96年10月至12月
        就業安定費6,000元（每月2,000元）、96年10月、11月
        健保費、服務費，共計11,676元。
  附表二編號94所示業務侵占（雇主廖文慶）部分：
    (1)被告此部分犯行，有雇主賀康公司96年12月25日現金支出
      傳票1份（見附件卷第286頁正面）、郵政劃撥儲金存款收
      據（見附件卷第287頁正面）、雇主繳款明細1份（見附件
      卷第288 頁正面）、雇主廖文慶、其母親廖曾桂花基本戶
      籍資料1 份（見原審卷(二)第29頁正面至第30頁正面）、行
      政院勞工委員會99年7 月20日勞職許字第0990021751號函
      送之雇主廖文慶明細資料、帳務資料記錄、繳款記錄資料
      、滯納金明細、外勞名冊各1份可稽（見原審卷(二)第294頁
      正面至第298頁正面）。
    (2)公訴意旨雖認被告於96年6 月10日某日，侵占雇主廖文慶
      所交付96年7月至10月之就業安定費共計6,177元（即起訴
      書附表一編號46部分），然依據行政院勞工委員會、衛生
      署中央健保局函送之上開文書證據、賀康公司96年12月25
      日現金支出傳票，雇主廖文慶96年第3期（即96年7 月至9
      月）之就業安定費各2,000 元，均無遲繳紀錄，而係由賀
      康公司於96年12月25日所繳納；至於96年10月份之就業安
      定費則無遲繳紀錄。是以雇主廖文慶96年7月至9月之就業
      安定費固因賀康公司繳納而未產生滯納金，惟此部分仍係
      被告所侵占，應屬無疑，又參以被告於原審審理時自承：
      滯納金就是雇主有按時將費用給伊，但伊沒有去繳納，拿
      去挪用侵占，才會衍生出滯納金等語，是僅得認定被告於
      附表二編號94所示之時間、地點，有侵占雇主廖文慶所交
      付之96年7月至9月就業安定費6,000元（每月2,000元）。
      公訴意旨認被告係侵占96年7月至10月就業安定費6,177元
      ，應係誤載，而被告侵占之行為及對象同一，僅其侵占之
      金額或名目有異，仍無礙於同一事實之認定，爰予更正之
      ，併予敘明。
  附表二編號95所示業務侵占（雇主吳辛卯、外勞TITINWINR
    TI）部分：
    被告此部分犯行，有雇主吳辛卯之委託書、讓渡書各1 份
     （見附件卷第144頁正面至第145頁正面）、外勞TITIN WIN
      RTI讓渡書及保證書各1份（見附件卷第146頁正面至第147
      頁正面）、雇主吳辛卯基本戶籍資料1 份可稽（見原審卷
      (二)第47頁正面）。
    (2)公訴意旨復認被告於96年10月間某日，在雲林縣元長鄉頂
      寮55號雇主吳辛卯住處，侵占雇主吳辛卯所交付之96年8
      月至11月服務費6,200 元（即起訴書附表二編號18部分）
      ，及於96年12月間某日，在上開雇主吳辛卯同一住處，侵
      占外勞TINTIN WINARTI所交付96年3月體檢費2,000元（即
      起訴書附表二編號19部分），此部分業據被告於檢察官偵
      訊及原審審理時坦承不諱。惟查被告於原審審理時供稱：
      外勞的居留證費用、體檢費、巴士費及機票費都是在服務
      費裡面一起收，所以是雇主支付，雇主會從外勞薪資扣除
      等語（見原審卷(一)第278頁正面），可見外勞TINTIN WINA
      RTI 之體檢費用亦係由雇主吳辛卯代為支付，又查被告復
      供承：這兩筆費用是一起收的等語（見原審卷(一)第232 頁
      正面），而原審審酌全部卷證資料，並無證據足以判斷被
      告向雇主吳辛卯收取上開服務費及體檢費係不同時間，應
      認被告係於附表二編號95所示之時間、地點，同時向雇主
      吳辛卯收取上開服務費及體檢費，共計8,200元。
  附表二編號97所示業務侵占（雇主林坤成之外勞JARIYATI）
    部分：
    被告此部分犯行，有外勞JARIYATI之讓渡書1 份（見附件卷
    第368頁正面）、雇主林坤成基本戶籍資料1份可稽（見原審
    卷(二)第71頁正面）可稽。
  附表二編號98所示業務侵占（雇主陳明宏）部分：
    (1)被告此部分犯行，有賀康公司雇主（外勞）客戶服務記錄
      表1份（見附件卷第435頁正面）、雇主陳明宏、其父親陳
      清波、其祖父陳標基本戶籍資料各1 份可稽（見原審卷(二)
      第65頁正面至第67頁正面）。
    (2)公訴意旨雖認被告係侵占雇主陳明宏所交付之尾款12,000
      元，唯依上開賀康公司雇主（外勞）客戶服務記錄表之記
      載，被告於96年10月5 日乃係向雇主陳明宏收取辦件費及
      變更申請人費用共計12,000元。公訴意旨認被告係侵占尾
      款12,000元，應係誤載，而被告侵占之行為及對象同一，
      僅其侵占之金額或名目有異，仍無礙於同一事實之認定，
      爰予更正之，併予敘明。
  附表二編號99所示業務侵占（雇主丁文哲）部分：
    被告此部分犯行，有賀康公司收款憑單1份（見附件卷第219
    頁正面）、雇主丁文哲基本戶籍資料1 份可稽（見原審卷(二)
    第60頁正面）。
  附表二編號101 所示業務侵占（雇主黃焌益及外勞KASIATUN
    ）部分：
    (1)被告此部分犯行，有外勞KASIATUN之委託書及讓渡書各1
      份（見附件卷第320頁正面至第321頁正面）、賀康公司收
      款憑單1份（見附件卷第319頁正面）、雇主黃焌益基本戶
      籍資料1份可稽（見原審卷(二)第54頁正面）。
    (2)公訴意旨雖認被告於96年10月某日，在雲林縣崙背鄉○○
      村○○路149 號雇主黃焌益之住處，侵占雇主黃焌益所交
      付之96年10月份服務費1,800 元（即起訴書附表二編號56
      部分），惟依照上開賀康公司收款憑單，被告應係於96年
      10月26日向雇主黃焌益收取服務費2,000 元。又公訴意旨
      認被告另於96年10月26日，在雇主黃焌益之住處，侵占外
      勞KASIATUN所交付96年9月薪資欲存款6,703元（即起訴書
      附表三編號27部分），此部分業據被告於檢察官偵訊及原
      審審理時坦承不諱。惟查被告於原審審理時供稱：這兩筆
      金額是同時收取的等語（見原審卷(一)第236 頁反面），原
      審審酌全部卷證資料，並無證據足以判斷被告向雇主黃焌
      益及外勞KASIATUN收取上開服務費及外勞薪資欲存款係不
      同時間，應認被告係於附表二編號101 所示之時間、地點
      ，同時向雇主黃焌益及外勞KASIATUN收取上開服務費及外
      勞薪資欲存款，共計8,703元。
  附表二編號103 所示業務侵占（雇主張乙彥及外勞SUTI AMB
    ARIASIH）部分：
    (1)被告此部分犯行，有雇主繳費明細1份（見附件卷第141頁
      正面）、外勞SUTI AMBARIASIH讓渡書、委託書各1份（見
      附件卷第142頁正面至第143頁正面）、雇主張乙彥及其弟
      張志龍基本戶籍資料各1份（見原審卷(二)第8頁正面至第9
      頁正面）、行政院衛生署中央健保局99年7 月19日健保南
      字第0995043407號函送之雇主張乙彥銷帳狀況表1 份可稽
      （見原審卷(二)第99頁正面至第101頁正面）。
    (2)公訴意旨雖認被告於96年1 月23日，在雲林縣大埤鄉松竹
      村松西69號雇主張乙彥居所，侵占雇主張乙彥所交付之96
      年10月就業安定費及健保費共計3,038 元（即起訴書附表
      一編號18部分），然依據行政院勞工委員會99年7 月20日
      勞職許字第0990021751號函送之雇主張乙彥明細資料、帳
      務資料記錄、繳款記錄資料、滯納金明細、外勞名冊各1
      份（見原審卷(二)第212頁正面至第219頁正面），及行政院
      衛生署中央健保局函送之上開文書證據，雇主張乙彥96年
      10月就業安定費6,000 元並無遲繳紀錄，僅同年月健保費
      1,038 元有遲繳紀錄，檢察官復未提出賀康公司代為繳納
      雇主張乙彥96年10月就業安定費之支出傳票或其它證據，
      又參以被告於原審審理時自承：滯納金就是雇主有按時將
      費用給伊，但伊沒有去繳納，拿去挪用侵占，才會衍生出
      滯納金等語，是僅得認定被告於附表二編號103 所示之時
      間、地點，有侵占雇主張乙彥所交付之96年10月健保費1,
      038元。公訴意旨認被告尚有侵占96年10月就業安定費2,0
      00元，應係誤載，而被告侵占之行為及對象同一，僅其侵
      占之金額或名目有異，仍無礙於同一事實之認定，爰予更
      正之，併予敘明。
    (3)公訴意旨又認被告另於96年10月11日至同年11月11日間某
      日，侵占雇主張乙彥所雇用之外勞SUTI AMBARIASIH 所交
      付之96年10月薪資欲存款及繳納銀行貸款之款項11,936元
      （即起訴書附表三編號10部分），此部分業據被告於檢察
      官偵訊及原審審理時坦承不諱。又被告於原審審理時供稱
      ：這2筆費用是一起收的等語（見原審卷(一)第232頁正面、
      第237 頁背面），原審審酌全部卷證資料，並無證據足以
      判斷被告向雇主張乙彥收取96年10月健保費1,038 元，及
      向外勞SUTI AMBARIASIH 所交付之96年10月薪資欲存款及
      繳納銀行貸款之款項11,936元係不同時間，應認被告係於
      附表二編號103 所示之時間、地點，同時向雇主張乙彥收
      取之96年10月健保費，及向外勞SUTI AMBARIASIH收取96
      年10月薪資欲存款及繳納銀行貸款之款項11,936元，共計
      12,974元。
  附表二編號104所示業務侵占（雇主許素惠）部分：
    (1)被告此部分犯行，有雇主許素惠之委託書、讓渡書各1 份
      （見附件卷第149頁正面至第150頁正面）、賀康公司97年
      2月4日、同年3月13日現金支出傳票各1份（見附件卷第15
      2頁正面、第153頁正面）、行政院勞工委員會就業安定費
      繳款通知單、就業安定費收據各1份（見附件卷第155頁正
      面）、中央健康保險局保險費繳款單1份（見附件卷第156
      頁正面）、雇主繳費明細1份（見附件卷第160頁正面）、
      雇主許素惠、其母親許張金年基本戶籍資料1 份（見原審
      卷(二)第10頁正面至第11頁正面）、行政院勞工委員會99年
      7 月20日勞職許字第0990021751號函送之雇主許素惠明細
      資料、帳務資料記錄、繳款記錄資料、滯納金明細、外勞
      名冊各1 份（見原審卷(二)第220頁正面至第224頁正面），
      及行政院衛生署中央健保局99年7月19日健保南字第09950
      43407號函送之雇主許素惠銷帳狀況表1份可稽（見原審卷
      (二)第102頁正面至第103頁正面）。
    (2)公訴意旨雖認被告於96年11月某日，在雲林縣斗六市鎮○
      里○○街50巷8 號雇主許素惠居所，侵占雇主許素惠所交
      付之96年10、11月就業安定費及健保費共計4,914 元（即
      起訴書附表一編號19部分），然依據行政院勞工委員會、
      衛生署中央健保局函送之上開文書證據，及賀康公司97年
      2月4日、同年3月13日現金支出傳票（見附件卷第152頁正
      面至第153頁正面），賀康公司有於97年3月13日繳納雇主
      許素惠96年10、11月就業安定費4,000 元，故該部分無遲
      繳紀錄；至於雇主許素惠96年10、11月健保費各1, 038元
      則有遲繳紀錄，而衍生滯納金，其中96年10月健保費係賀
      康公司於97年2月4日繳納。是以雇主許素惠96年10、11月
      之就業安定費固因賀康公司繳納而未產生滯納金，惟此部
      分仍係被告所侵占，應屬無疑，又參以被告於原審審理時
      自承：滯納金就是雇主有按時將費用給伊，但伊沒有去繳
      納，拿去挪用侵占，才會衍生出滯納金等語，是應認被告
      於附表二編號104 所示之時間、地點，有侵占雇主許素惠
      所交付之96年10月、11月就業安定費4,000元（每月2,000
      元），及96年10、11月健保費2,076元（每月1,038元），
      共計6,076元。公訴意旨認被告侵占金額為4,914元，應係
      誤載，而被告侵占之行為及對象同一，僅其侵占之金額或
      名目有異，仍無礙於同一事實之認定，爰予更正之，併予
      敘明。
    (3)公訴意旨復認被告另於96年11月某日，在上開雇主許素惠
      居所，侵占雇主許素惠所交付之96年10月至12月服務費4,
      500 元（即起訴書附表二編號21部分），然被告於原審審
      理時供稱：這次的費用與向雇主許素惠所收取之96年10月
      、11月就業安定費、健保費應該是同日收取等語（見原審
      卷(一)第232頁正面），是應認被告係於附表二編號104所示
      之時間、地點，同時向雇主許素惠收取96年10月、11月就
      業安定費4,000元（每月2,000元）、96年10、11月健保費
      2,076元（每月1,038元）、96年10月至12月服務費4,500
      元（每月1,500元），共計10,576元。
  附表二編號112所示業務侵占（雇主連麗梅）部分：
    (1)被告此部分犯行，有雇主連麗梅之委託書、讓渡書各1 份
      （見附件卷第397 頁正面至第398 頁正面）、賀康公司96
      年11月22日收款憑單1份（見附件卷第399頁正面）、雇主
      連麗梅基本戶籍資料1 份可稽（見原審卷(二)第56頁正面）
      。
    (2)公訴意旨固認被告於96年11月某日，在不詳地點，侵占雇
      主連麗梅所交付之96年9月至11月服務費4,500元（即起訴
      書附表二編號75部分），及於96年11月某日，在不詳地點
      ，侵占雇主連麗梅所交付96年11月尾款5,000 元（即起訴
      書附表二編號89部分），此部分業據被告於檢察官偵訊及
      原審審理時坦承不諱。惟查被告於原審審理時供稱：被告
      自承：這兩筆金額都是在客戶（即雇主）的住宅收取的、
      是同時收取的等語（見原審卷(一)第87頁正面、第234 頁正
      面），是以被告向雇主連麗梅收取上開費用之地點，應係
      雇主連麗梅位於雲林縣莿桐鄉義合村三和26之2 號住處，
      而原審審酌全部卷證資料，並無證據足以判斷被告向雇主
      連麗梅收取上開服務費及尾款係不同時間，應認被告係於
      附表二編號112 所示之時間、地點，同時向雇主連麗梅收
      取上開服務費及尾款，共計9,500元。
  附表二編號113所示業務侵占（雇主陳憲寶及外勞SUDARIYA
    H，達利雅）部分：
    (1)被告此部分犯行，有外勞SUDARIYAH （即達利雅）之委託
      書及讓渡書各1 份（見附件卷第241頁正面至第242頁正面
      ）、雇主陳憲寶之委託書、讓渡書各1份（見附件卷第239
      頁正面至第240 頁正面）、雇主陳憲寶、其母親陳李雪卿
      基本戶籍資料各1份可稽（見原審卷(二)第50頁正面至第51
      頁正面）。
    (2)公訴意旨固認被告於96年11月16日，在雲林縣虎尾鎮下溪
      里大庄102 號，侵占雇主陳憲寶所交付之96年11月服務費
      1,800 元（即起訴書附表二編號34部分），及於96年10月
      2日至同年11月2日間某日，在同一地點，侵占外勞達利雅
      所交付96年10月薪資欲存款6,703 元（即起訴書附表三編
      號18部分），此部分業據被告於檢察官偵訊及原審審理時
      坦承不諱。惟查被告於原審審理時供稱：這兩筆金額是是
      在雇主陳憲寶中華路的住處收取的、是兩筆一起收等語（
      見原審卷(一)第233頁反面、第278頁正面），原審審酌全部
      卷證資料，並無證據足以判斷被告向雇主陳憲寶及外勞達
      利雅收取上開服務費及外勞薪資欲存款係不同時間，應認
      被告係於附表二編號113 所示之時間、地點，同時向雇主
      陳憲寶及外勞達利雅收取上開服務費及外勞薪資欲存款，
      共計8,503元。
  附表二編號115所示業務侵占（雇主陳秋蓉之外勞TATIK，坦
    堤可）部分：
      被告此部分犯行，有外勞TATIK （即坦堤可）之保證書、
      委託書及讓渡書各1 份（見附件卷第264 頁正面至第266
      頁正面）、雇主陳秋蓉基本戶籍資料1 份可稽（見原審卷
      (二)第68頁正面）。
  附表二編號118所示業務侵占（雇主侯芳一）部分：
    被告此部分犯行，有賀康公司收款憑單1份（見附件卷第205
    頁正面）、雇主侯芳一、其子侯博仁基本戶籍資料各1 份可
    稽（見原審卷(二)第58頁正面、第59頁正面）。
  附表二編號119所示業務侵占（雇主陳弘毅）部分：
    (1)被告此部分犯行，有雇主陳弘毅之委託書、讓渡書各1 份
      （見附件卷第232頁正面至第233頁正面）、賀康公司96年
      11月28日收款憑單1份（見附件卷第234頁正面）、雇主陳
      弘毅基本戶籍資料1份可稽（見原審卷(二)第61頁正面）。
    (2)公訴意旨固認被告係於雲林縣北港鎮○○里○○○路20號
      侵占雇主陳弘毅所交付之96年11月份尾款，惟查被告於本
      院審理時陳稱：這筆金額是在雇主陳弘毅長春路之住處收
      取的等語（見原審卷(一)第234 頁反面），故被告侵占該筆
      金額之地點應係雲林縣虎尾鎮○○路29巷8 號雇主陳弘毅
      之住處。
  附表二編號121所示業務侵占（雇主黃美秀）部分：
     被告此部分犯行，有雇主黃美秀之委託書、讓渡書各1份（
     見附件卷第246頁正面至第247 頁正面）、雇主黃美秀基本
     戶籍資料1份可稽（見本院卷二第62頁正面）。
  (三)附表三部分：
  1.附表三編號1 所示盜領外勞存款（外勞TRAN THI HA ，陳氏
    河）部分：
    被告此部分犯行，有陳氏河郵政存簿儲金簿影本（見附件卷
    第29頁正反面）、外勞TRAN THI HA 之委託書及讓渡書（見
    附件卷第302頁正面至第303頁正面）、郵政存簿儲金提款單
    （見偵卷第16頁背面）各1份可稽。
  2.附表三編號2 所示盜領外勞存款（外勞TITIN WINARTI ，吳
    娜娣) 部分：
    被告此部分犯行，有吳娜娣郵政存簿儲金簿影本（見附件卷
    第20頁正反面）、外勞TITIN WINARTI 之保證書、委託書（
    見附件卷第146頁正面至第147頁正面）、郵政存簿儲金提款
    單（見偵卷第15頁正面）各1份可稽。
  3.附表三編號3 所示盜領外勞存款（外勞WALJINAH，娃奇娜）
    部分：
    被告此部分犯行，有郵局查詢最近交易資料影本（見附件卷
    第37頁正面）、外勞WALJINAH之委託書（見附件卷第212 頁
    正面）、郵政存簿儲金提款單（見偵卷第17頁背面）各1 份
    可稽。
  4.附表三編號4 所示盜領外勞存款（外勞KHOTIMAH，吳緹瑪）
    部分：
    被告此部分犯行，有吳緹瑪郵政存簿儲金簿影本（見附件卷
    第26頁正反面）、外勞KHOTIMAH之委託書及讓渡書（見附件
    卷第258頁正面至第259頁正面）、郵政存簿儲金提款單（見
    偵卷第12頁背面）各1份可稽。
  5.附表三編號5 所示盜領外勞存款（HERMINAWATI ，陳咪娜）
    部分：
    被告此部分犯行，有陳咪娜郵政存簿儲金簿影本（見附件卷
    第31頁正反面）、外勞HERMINAWATI 之委託書及保證書（見
    附件卷第356頁正面至第357頁正面）、郵政存簿儲金提款單
    （見偵卷第16頁正面）各1份可稽。
  6.附表三編號6所示盜領外勞存款（外勞TRISTIANA ，李安娜)
    部分：
    被告此部分犯行，有李安娜郵政存簿儲金簿影本（見附件卷
    第19頁正反面）、郵政存簿儲金提款單（見偵卷第15頁背面
    ）各1份可稽。
  7.附表三編號7 所示盜領外勞存款（外勞SUMINI，王咪咪) 部
    分：
    被告此部分犯行，有王咪咪郵政存簿儲金簿影本（見附件卷
    第22頁正反面）、外勞SUMINI之保證書、讓渡書及委託書（
    見附件卷第198頁正面至第200頁正面）、郵政存簿儲金提款
    單（見偵卷第15頁正面）各1份可稽。
  8.附表三編號8 所示盜領外勞存款（外勞SETYOWATI 許哇蒂）
    部分：
    被告此部分犯行，有許哇蒂郵政存簿儲金簿影本（見附件卷
    第24頁正反面）、郵政存簿儲金提款單（見偵卷第12頁正面
    ）各1份可稽。
  9.附表三編號9 所示盜領外勞存款（外勞ANJAR SUSIAH，許阿
    安）部分：
    被告此部分犯行，有許阿安郵政存簿儲金簿影本（見附件卷
    第33頁正反面）、郵政存簿儲金提款單（見偵卷第10頁正面
    ）各1份可稽。
  10.附表三編號10所示盜領外勞存款（外勞AMINAH，亞米娜）部
    分：
    被告此部分犯行，有亞米娜郵政存簿儲金簿影本（見附件卷
    第30頁正反面）、外勞AMINAH之委託書及讓渡書（見附件卷
    第323頁正面至第324頁正面）、郵政存簿儲金提款單（見偵
    卷第16頁正面）各1份可稽。
  11.附表三編號11所示盜領外勞存款（外勞SITI NURHAMIDAH ，
    西緹）部分：
    被告此部分犯行，有西緹郵政存簿儲金簿影本（見附件卷第
    34頁正反面）、郵政存簿儲金提款單（見偵卷第17頁正面）
    各1份可稽。
  12.附表三編號12所示盜領外勞存款（外勞KHUAT THI BINH，屈
    氏平) 部分：
    被告此部分犯行，有屈氏平郵政存簿儲金簿影本（見附件卷
    第20頁正反面）、外勞HUAT THI BINH 之讓渡書、委託書（
    見附件卷第158頁正面至第159頁正面）、郵政存簿儲金提款
    單（見偵卷第15頁背面）各1份可稽。
  13.附表三編號13所示盜領外勞存款（外勞SUJIYATI，李雅娣）
    部分：
    被告此部分犯行，有李雅娣郵政存簿儲金簿影本（見附件卷
    第23頁正反面）、外勞SUJIYATI之委託書（見附件卷第204
    頁正面）、郵政存簿儲金提款單（見偵卷第8頁正面）各1份
    可稽。
  14.附表三編號14所示盜領外勞存款（外勞SUDARIYAH ，達利雅
    ）部分：
    被告此部分犯行，有達利雅郵政存簿儲金簿影本（見附件卷
    第25頁正反面）、郵政存簿儲金提款單（見偵卷第12頁正面
    ）各1份可稽。
  15.附表三編號15所示盜領外勞存款（SITI JUWARNI，王達西）
    部分：
    被告此部分犯行，有王達西郵政存簿儲金簿影本（見附件卷
    第32頁正反面）、外勞SITI JUWARNI之委託書及讓渡書（見
    附件卷第360頁正面至第361頁正面）、郵政存簿儲金提款單
    （見偵卷第16頁背面）各1份可稽。
  16.附表三編號16所示盜領外勞存款（NGUYEN THI THU，阮氏秋
    ）部分：
    被告此部分犯行，有阮氏秋郵局查詢帳戶最近交易資料（見
    附件卷第38頁正反面）、外勞NGUYEN THI THU之委託書（見
    附件卷第400 頁正面）、郵政存簿儲金提款單（見偵卷第13
    頁背面）各1份可稽。
  17.附表三編號17所示盜領外勞存款（SOBINGATUN，蘇妃）部分
    ：
    被告此部分犯行，有蘇妃郵政存簿儲金簿影本（見附件卷第
    36頁正反面）、外勞SOBINGATUN之讓渡書、委託書（見附件
    卷第432頁正面至第433頁正面）、郵政存簿儲金提款單（見
    偵卷第13頁背面）各1份可稽。
  18.附表三編號18所示盜領外勞存款（ROWATI，諾娃緹）部分：
    被告此部分犯行，有諾娃緹郵政存簿儲金簿影本（見附件卷
    第35頁正反面）、外勞ROWATI之委託書、保證書及讓渡書（
    見附件卷第393頁正面至第395頁正面）、郵政存簿儲金提款
    單（見偵卷第13頁正面）各1份可稽。
  19.附表三編號19所示盜領外勞存款（外勞SUPRIATI，瑞阿媞）
    部分：
    被告此部分犯行，有瑞阿媞郵政存簿儲金簿影本（見附件卷
    第27頁正反面）、外勞SUPRIATI之委託書及讓渡書（見附件
    卷第262頁正面至第233頁正面）、郵政存簿儲金提款單（見
    偵卷第12頁背面）各1份可稽。
  20.附表三編號20所示盜領外勞存款（外勞TATIK ，坦堤可）部
    分：
    被告此部分犯行，有坦堤可郵政存簿儲金簿影本（見附件卷
    第28頁正反面）、外勞SUPRIATI之委託書、保證書及讓渡書
    （見附件卷第264頁正面至第266頁正面）、郵政存簿儲金提
    款單（見偵卷第13頁正面）各1份可稽。
二、論罪科刑：
  (一)新舊法比較：查本件被告為附表一各編號所示之行為後，刑
    法部分條文於94年2月2日經總統公布修正，並自95年7月1日
    起施行；又刑法施行法增訂第1條之1亦於同年6 月14日經總
    統公布，並自同年7月1日起施行。按行為後法律有變更者，
    適用行為時之法律，但行為後之法律有利於行為人者，適用
    最有利於行為人之法律，現行刑法第2條第1項定有明文。此
    條規定係規範行為後法律變更所生新舊法律比較適用之準據
    法，是刑法第2條本身雖經修正，但刑法第2條既屬適用法律
    之準據法，本身尚無比較新舊法之問題，於新法施行後，應
    一律適用裁判時之現行刑法第2 條之規定，為「從舊從輕」
    之比較，合先敘明。次按本次刑法修正之比較新舊法，應就
    罪刑有關之共犯、未遂犯、想像競合犯、牽連犯、連續犯、
    結合犯，以及累犯加重、自首減輕暨其他法定加減原因（如
    身分加減）與加減例等一切情形，綜其全部罪刑之結果而為
    比較，最高法院95年5月23日95年度第8次刑庭會議著有決議
    可資參照。茲就本件新舊法比較結果敘述如下：
  1.刑法第336條2項之業務侵占罪，其法定刑為6月以上5年以下
    有期徒刑，得併科3,000 元以下罰金，其有罰金刑之規定，
    且為刑法分則編未修正之條文而定有罰金刑者，故涉及罰金
    之「提高標準」之新舊法適用問題。修正前刑法第33條第5
    款係規定：「主刑之種類如下：... 五、罰金：一元以上」
    ，而依罰金罰鍰提高標準條例規定，就72年6 月26日前修正
    之刑法部分條文罰金數額提高2 至10倍，其後修正者不提高
    倍數，並依現行法規所定貨幣單位折算新臺幣條例規定，以
    銀元1元折算新臺幣3元。修正後刑法第33條第5款規定：「
    主刑之種類如下：... 五、罰金：新臺幣一千元以上，以百
    元計算之」，而刑法第33條第5 款所定罰金單位修正為新臺
    幣後，刑法分則各罪所定罰金刑之貨幣單位亦應配合修正為
    新臺幣，為使刑法分則編各罪所定罰金之最高數額與刑法修
    正前趨於一致，乃增訂刑法施行法第1條之1：「中華民國九
    十四年一月七日刑法修正施行後，刑法分則編所定罰金之貨
    幣單位為新臺幣。九十四年一月七日刑法修正時，刑法分則
    編未修正之條文定有罰金者，自九十四年一月七日刑法修正
    施行後，就其所定數額提高為三十倍。但七十二年六月二十
    六日至九十四年一月七日新增或修正之條文，就其所定數額
    提高為三倍。」從而，刑法分則編各罪所定罰金刑之最高數
    額，於上開規定修正後並無不同，惟修正後刑法第33條第5
    款所定罰金最低數額，較之修正前提高，自以修正前刑法第
    33條第5 款規定有利於被告。又查依刑法施行法第1條之1之
    立法說明，謂該條文第2 項係「考量新修正之刑法施行後，
    不再適用『現行法規所定貨幣單位折算新臺幣條例』，為使
    罰金數額趨於一致，避免衍生新舊法比較適用問題，以緩和
    實務適用法律之衝擊之前提下，規定第二項如上」等詞，顯
    見刑法施行法第1條之1第2 項增訂後，自無再就「現行法規
    所定貨幣單位折算新臺幣條例」、「罰金罰鍰提高標準條例
    」比較新舊法適用之問題（最高法院96年度臺上字第4185號
    判決意旨參照），而應逕行適用刑法施行法第1條之1之規定
    ，附此敘明。
  2.修正前刑法第51條規定：「數罪併罰，分別宣告其罪之刑，
    依左列各款定其應執行者：」其中第5 款規定：「宣告多數
    有期徒刑者，於各刑中之最長期以上，各刑合併之刑期以下
    ，定其刑期。但不得逾二十年。」，修正後刑法第51條第5
    款規定：「宣告多數有期徒刑者，於各刑中之最長期以上，
    各刑合併之刑期以下，定其刑期。但不得逾三十年。」，是
    依刑法第51條第5 款定應執行刑時，如裁判確定前犯數罪，
    其中1 罪在新法施行前者，即應依刑法第2條第1項為新、舊
    法之比較（最高法院第8 次刑事庭會議決議第5點第1項參照
    ），經比較結果，修正前刑法較有利於行為人，依刑法第2
    條第1 項前段之規定，仍應依修正前刑法規定，定其應執行
    之刑。
  3.刑法第56條連續犯之規定於上開時間亦經修正刪除，是以刑
    法修正之後，原屬連續犯之數個犯罪行為，依新法應數罪併
    罰，比較修正前之規定，可依裁判上一罪論處，顯然修正前
    之規定較有利於被告。
  4.刑法第68條由原先之「拘役或罰金加減者，僅加減其最高度
    」，修正後關於罰金刑部分移至第67條而規定「有期徒刑或
    罰金加減者，其最高度及最低度同加減之」，並均自95年7
    月1 日起施行。則被告所犯之業務侵占罪有連續犯之加重時
    ，修正後之規定並未有利於被告，則比較新舊法結果，自以
    修正前刑法第68條關於罰金加重之規定有利於被告。
  5.經綜合比較上開法律變更之情形，以95年7月1日修正生效前
    之規定對於被告較為有利，依據修正後刑法第2條第1項前段
    之規定，即應適用95年7月1日修正生效前之前開刑法規定。
  6.刑法第55條關於想像競合犯規定，修正後之規定雖增列但書
    「不得科以較輕罪名所定最輕本刑以下之刑」，惟此乃科刑
    之限制，係法理之明文化，非屬法律之變更，故無新舊法比
    較及綜合比較之問題，應逕行適用裁判時之刑法第55條規定
    （最高法院95年第21次刑事庭會議決議參照），併此敘明。
  (二)按業務侵占罪之成立，以因執行業務而持有他人之物為前提
    ，被告自94年5月1日至96年12月21日止受雇於賀康公司，負
    責處理申請外籍勞工之客戶、收取客戶繳交之仲介服務費、
    外籍勞工薪資、健保費、就業安定費、外勞體檢費、居留證
    費用等工作，為從事業務之人，亦即所收取之上開費用，均
    為被告基於業務上關係所持有之物，被告對於該物既將原持
    有之意思，變更為所有之意思，則其就如附表一部分所為，
    均即該當刑法第336條第2項之業務侵占罪。按刑法第210 條
    之偽造私文書罪，旨在處罰無製作權之人，不法製作他人之
    文書，若「逾越授權範圍」或以欺瞞之方法蓋用他人印章，
    用以製作違反本人意思之文書，仍屬盜用印章而偽造私文書
    ，最高法院89年度台上字第1085號判決意旨參照。從而被告
    未經附表三所示外勞之同意，逾越授權範圍，擅自填寫取款
    憑條，並盜蓋各編號所示外勞之印鑑章，持以向金融機構不
    知情之承辦人員行使，致受理之承辦人員陷於錯誤，如數交
    付被告所提領之款項，供被告自己花用，依前揭說明，其行
    為自已構成行使偽造私文書罪及詐欺取財罪。
  (三)核被告所為，就附表一、二部分，係犯刑法第336條第2項之
    業務侵占罪；就附表三部分，係犯刑法第216條、第210條之
    行使偽造私文書罪及同法第339條第1項之詐欺取財罪。被告
    就附表三部分盜蓋各編號所示外勞之印章而偽造私文書，並
    進而行使，其盜蓋印章為偽造私文書之階段行為，而偽造私
    文書之低度行為為行使偽造私文書之高度行為所吸收，均不
    另論罪。又查業務侵占罪、詐欺及行使偽造私文書罪觀其構
    成要件之文義，立法者在預定其構成要件類型上，並無包含
    攝、聚多成一之擬制意思，而屬必須反覆或延續實行始能成
    立之犯罪，且業務侵占行為，常有單一或偶發性侵占之情形
    ，亦非絕對具有反覆、延續實行之特徵，是其本質上並非必
    然具有複次性，且依吾人生活經驗，其業務侵占之實行，自
    應回歸本來就應賦予複數法律效果之原貌，即對於行為人之
    多數業務侵占、詐欺及行使偽造私文書行為，應採一罪一罰
    ，始符合立法本旨（最高法院九十九年度台上字第七三０九
    號、九十九年度台上字第六六０六號判決參照）。公訴意旨
    認被告所犯如附表一、二、三各編號所示之犯行應論以集合
    犯之ㄧ罪，容有誤會。上訴意旨以附表二所示犯行顯係基於
    概括犯意為之，於刑法評價上應成立集合犯一罪云云，自無
    可取。惟被告就附表一所示各編號先後多次業務侵占之犯行
    ，時間緊接，方法相同，各觸犯構成要件相同之罪名，顯係
    基於概括犯意而為之，應依修正前刑法第56條連續犯之規定
    論以一罪，並依法加重其刑。
  (四)被告就附表二編號37、41、52、56、62、64、68、79、80、
    86、93、96、101、103、104、113、114 所示之業務侵占犯
    行，各以一行為侵害數人之財產法益，均係一行為而觸犯數
    罪名，為想像競合犯，應各依刑法第55條規定，分別從情節
    受害較重即侵占款項較鉅之業務侵占罪處斷。另被告就附表
    三各編號所示之行使偽造私文書及詐欺取財罪間，有想像競
    合之一罪關係，亦應依刑法第55條之規定，從一重之行使偽
    造私文書罪處斷。被告就附表一所示之連續犯一罪、附表二
    及附表三各編號所示之犯行，均犯意個別，行為互殊，侵害
    財產法益之對象亦有不同，應予分論併罰。
三、不另為無罪諭知部分：
  (一)公訴意旨另略以：被告基於意圖為自己不法之所有之集合犯
    意，於附表四編號1 至57所示時間、地點，向附表四所示之
    客戶及外勞收取仲介尾款、服務費、體檢費、申請延長居留
    費、巴士費、外勞辦件費等費用後，未繳回賀康公司，變易
    持有為所有，予以侵占入己；復於附表四所示之外勞於領取
    薪資後，於附表四所示之時間、地點，請被告代為繳納渠等
    申請來台時貸款之費用，或請被告代為將薪資所得存入渠等
    郵局之金融帳戶、或代為匯款、或代為兌換美金，惟被告取
    得上開外勞交付之現金後，亦未代為繳納貸款或存入外勞渠
    等郵局之金融帳戶，反而將此等現金易持有為所有，予以侵
    占入己。因認被告涉有業務侵占之罪嫌云云。
  (二)按刑事訴訟法第156條第2項規定，被告雖經自白，仍應調查
    其他必要之證據，以察其是否與事實相符。立法目的乃欲以
    補強證據擔保自白之真實性；亦即以補強證據之存在，藉之
    限制自白在證據上之價值。而所謂補強證據，則指除該自白
    本身外，其他足資以證明自白之犯罪事實確具有相當程度真
    實性之證據而言。雖其所補強者，非以事實之全部為必要，
    但亦須因補強證據與自白之相互利用，而足使犯罪事實獲得
    確信者，始足當之（最高法院74年台覆字第10號意旨、96年
    度台上字第901號判決可資參照）。
  (三)公訴意旨認被告涉犯上開罪嫌，係以告訴人之指訴及被告之
    自白為其主要論據。
  (四)惟查：
  1.附表四編號1所示部分：
    依據檢察官提出之賀康公司97年1月2日現金支出傳票（見附
    件卷第209頁正面），其上有記載雇主許世瑜96年1月健保費
    滯納金291元、96年6月健保費滯納金117元、96年5月健保費
    滯納金117元，合計525元，顯見檢察官認為被告係侵佔雇主
    許世瑜96年1月健保費滯納金291 元、96年6月健保費滯納金
    117元、96年5 月健保費滯納金117元，惟滯納金係因雇主遲
    繳健保費而遭中央健保局科處罰鍰，並非雇主交付與被告之
    款項，自無構成刑法侵占罪持有被害人款項後變易持有為所
    有之情形。又依據行政院衛生署中央健保局99年7 月19日健
    保南字第0995043407號函送之雇主許世瑜銷帳狀況表1 份（
    見原審卷(二)第157頁正面），並未發現雇主許世瑜需繳納96
    年1 月健保費，且檢察官於原審行準備程序時與告訴人賀康
    公司之法定代表人周權智確認結果，表示此部分非被告侵占
    金額（見原審卷(一)第77頁正面），是依「罪疑有利於被告」
    原則，尚難認被告於附表四編號1 所示之時間、地點，有侵
    占雇主許世瑜所交付之96年1月份健保費525元。
  2.附表四編號2所示部分：
    依據行政院勞工委員會99年7 月20日勞職許字第0990021751
    號函送之雇主陳明烈明細資料、帳務資料記錄、繳款記錄資
    料、滯納金明細、外勞名冊各1份（見原審卷(二)第289頁正面
    至第293頁正面），及行政院衛生署中央健保局99年7月19日
    健保南字第0995043407號函送之雇主陳明烈銷帳狀況表1 份
    （見原審卷(二)第127頁正面），雇主陳明烈係自95年4月20日
    始雇用外勞NGUYEN THI MAI，而須給付95年4 月20日起算之
    就業安定費，及95年5 月起算之健保費，是以雇主陳洽明就
    95年4月20日前之就業安定費及95年5月前之健保費，並無繳
    納義務，且雇主陳明烈95年4 月就業安定費並無遲繳紀錄，
    檢察官復未提出賀康公司相關支出傳票，是依「罪疑有利於
    被告」原則，尚難認定被告於附表四編號2 所示之時間、地
    點，有侵占雇主陳明烈所交付之95年2月至4月就安費及健保
    費8,958元。至檢察官所提出之賀康公司95年4月20日收款憑
    單（見附件卷第279 頁），所顯示被告向雇主陳明烈收取款
    項之時間為95年4月20日，亦非公訴意旨所指附表四編號22
    所示之侵占時間95年2 月某日，是自不得作為對被告不利之
    認定，附此敘明。
  3.附表四編號3所示部分：
    依據行政院勞工委員會99年7 月20日勞職許字第0990021751
    號函送之雇主籃素美明細資料、帳務資料記錄、繳款記錄資
    料、滯納金明細、外勞名冊各1份（見原審卷(二)第305頁正面
    至第309頁正面），及行政院衛生署中央健保局99年7月19日
    健保南字第0995043407號函送之雇主籃素美銷帳狀況表1 份
    （見原審卷(二)第132頁正面至第133頁正面），雇主籃素美95
    年10月至12月份之就業安定費及健保費均無繳納義務，依「
    罪疑有利被告原則」，尚難認定被告於附表四編號3 所示之
    時間、地點，有侵占雇主籃素美所交付之95年10月至12月就
    安費及健保費8,472元。
  4.附表四編號4所示部分：
    依據行政院勞工委員會99年7 月20日勞職許字第0990021751
    號函送之雇主沈治宇明細資料、帳務資料記錄、繳款記錄資
    料、滯納金明細、外勞名冊各1份（見原審卷(二)第336頁正面
    至第340頁正面），雇主沈治宇96年第1期（即96年1月1日至
    1月10日）就業安定費為670元，有遲繳紀錄，並衍生滯納金
    542元，應於繳納96年第3期（即96年7月至9月）就業安定費
    時一併繳納，顯見檢察官於起訴書附表編號76侵占金額中所
    列之542元，應係誤認雇主沈治宇96年第1期就業安定費未如
    期繳納所衍生之滯納金542 元為96年7月至9月之就業安定費
    ，惟滯納金係因雇主遲繳健保費而遭中央健保局科處罰鍰，
    並非雇主交付與被告之款項，自無構成刑法侵占罪持有被害
    人款項後變易持有為所有之情形。又雇主沈治宇96年第3 期
    之就業安定費6,000 元則無遲繳紀錄，檢察官復未提出賀康
    公司相關支出傳票，是依「罪疑有利於被告」原則，亦難認
    定被告於附表四編號4 所示之時間、地點，有侵占雇主沈治
    宇所交付之96年7月至9月就業安定費6,000元，附此敘明。
  5.附表四編號5至57所示部分：
    公訴意旨認被告涉有如附表四編號5 至57所示之犯行，惟均
    未提出資料以資佐證，尚乏依據。
  (五)綜上所述，公訴人被告涉犯附表四所示各編號之犯行，雖均
    據被告坦認在卷，然均尚乏文書證據以資佐證，而告訴人之
    單一指訴亦不足以證明被告自白之犯罪事實確具有相當程度
    之真實性，且復查無其他積極證據證明被告有此部分公訴意
    旨所認之犯行，揆諸前揭判決意旨，不得遽為不利於被告之
    認定；又查公訴人所指被告涉犯此部分之犯行，並無證據足
    以顯示有何被害情節，又此部分設如成罪，亦係被害法益不
    同之他罪，因公訴人認此部分若屬有罪，應與前開論罪部分
    有集合犯之裁判上一罪關係，爰不另為無罪之諭知，附此敘
    明。
四、撤銷改判部分（即附表二編號6、15、19、28、41、52、76
    、77、86、93、104及附表三編號1-7部分）：
  (一)原審認被告附表三編號1-7 部分，罪證明確，因而予以論罪
    科刑，固非無據。惟查：被告附表三編號1-7 之犯罪時間在
    九十六年四月二十四日以前，依九十六年七月四日公佈之中
    華民國九十六年罪犯減刑條例第二條第一項第三款規定合於
    減刑條件，原審僅就附表一各編號所示之連續犯之ㄧ罪、及
    附表二編號1 至36所示各罪爰依該條例第二條第一項第三款
    規定，均減其上開各罪宣告刑期二分之一，而疏未就附表三
    編號1-7（各罪宣告刑均為有期徒刑五月）予以減刑。
  (二)被告就附表二編號41、52、86、93、104 所示之業務侵占犯
    行部分，查被告：
    向附表二各該編號所示之雇主收取服務費未繳回賀康公司
      （編號37、41、52、56、62、64、68、86、93、96、101
      、104、113），係基於賀康公司代理人身分而持有該服務
      費，其將業務上持有之各該款項予以侵占入己，所侵害者
      係賀康公司之財產法益；
    收取就業安定費健保費而未向相關單位繳納（編號62、64
      、68、79、80、86、93、96、103、104、114 ），此部分
      係基於各該雇主代理人身分（受各該雇主委託）而持有各
      該就業安定費及健保費，其將業務上持有之各該款項予以
      侵占入己，所侵害者係各該雇主之財產法益。
    部分係基於各該各雇主所雇用之外勞委託，收取各該外勞
      薪資以繳交銀行貸款（編號37、56、79、101、103）、向
      銀行存款（編號41、52、80、86、96、113、114）而未向
      銀行繳交貸款或辦理存款，予以侵占入己，所侵害者係各
      該外勞之財產法益；則被告上開、、所為係各以一
      行為侵害數人之財產法益，均係一行為而觸犯數罪名，為
      想像競合犯，應各依刑法第55條規定，分別從情節受害較
      重即侵占款項較鉅之業務侵占罪處斷。原審判決僅就被告
      附表二編號37、56、62、64、68、79、80、96、101、103
      、113、114所示之業務侵占犯行論處想像競合犯（見原審
      判決書第頁95頁），疏未就附表二編號41、52、86、93、
      104所示之業務侵占犯行論處想像競合犯，尚有欠當。
  (三)(1)原判決附表二編號6 及15（即起訴書附表一編號61、62，
      二者雇主均為廖永福）：有關侵占編號6、15中所示95年7
      至9月、95年10月至12月健保費，起訴書係以每月986元，
      合計2,958元為侵占金額，原判決認定每月956元，95年7
      至9月、95年10月至12月每三月各為2,868元。然經核對健
      保局檢具之廖永福欠費資料顯示（原審卷(二)第137 頁），
      每月金額應為986元，合計2,958元，且經原審訊問被告，
      被告亦供稱：每月健保費為986元等語（見原審卷(一)第85
      頁），依此觀之，95年7至9月份、95年10月至12月健保費
      應各為986元，合計被告侵佔之金額應為2,958元，則起訴
      之金額並無違誤，原審將上開健保費金額誤植為每月956
      元，從而認定被告侵占5 年7至9月、95年10月至12月每三
      月各為2,868元，有所誤會；
    (2)原判決附表二編號19（即起訴附表一編號73，雇主許再發
      ）：檢察官係起訴侵占95年10至12月之健保費，原判決只
      認定11、12月之健保費，經核對健保局檢具之許再發欠費
      資料顯示，95年10月份亦有欠費紀錄（見原審卷(二)第144
      ），而被告亦坦承健保費係欠3 期（見原審卷(一)第86頁）
      ，益徵此部分被告係侵占95年10、11、12月份之健保費，
      則原判決僅認定11及12月份之健保費，亦有未洽；
    (3)原判決附表二編號86（即起訴附表一編號79）之溫素蘭：
      檢察官係起訴侵占96年7至9月之健保費，原判決只認定8
      、9月之健保費，經核對健保局檢具之溫素蘭欠費資料顯
      示，95 年10月份亦有欠費紀錄（見原審卷(二)第150頁），
      而被告亦坦承健保費係欠3 期（見原審卷(一)第86頁反面）
      ，益徵此部分被告係侵占95年7、8、9月份之健保費，則
      原判決僅認定8及9月份之健保費，亦有錯誤；
  (四)附表二編號28，被告侵占雇主籃素美96年1、2月份之健保費
    每月951元，共1,902元，原判決附表二編號28誤植96年1、2
    月份之健保費每月各為986元；
  (五)附表二編號41所示被告侵占外勞PHAM THI THAP 96年3、4
    月薪資欲存款15,000元，此部分侵占外勞之存款為15,000元
    ，原判決誤認為8,853元；
  (六)原判決附表二編號76，被告所侵占者係外勞陳氏河96年8 月
    份資欲存款17,736元，有附表二備註欄之證物可稽，原判決
    誤認為「被告所侵占者係外勞陳氏河96年7月份資欲存款17,
    736元」；
  (七)原判決附表二編號77，被告所侵占者係外勞陳氏河96年9 月
    份資欲存款17,736元，有附表二備註欄之證物可稽，原判決
    誤認為「被告所侵占者係外勞陳氏河96年7月份資欲存款13,
    236 元」；被告上訴意旨雖執前詞，指摘原審判決量刑過重
    ，且未審酌被告已賠償告訴人三十萬元情事，固無理由，惟
    原判決既有上開可議之處，即應由本院將此部分及其定應執
    行刑部分撤銷改判，以期適法。
  (八)本院審酌被告時值年輕體健，且有正當工作，已有穩定收入
    ，竟仍心起貪念，侵占附表二編號6 、15、28、41、52、76
    、77、86、93、104及附表三編號1-7款項，其所侵占、盜領
    之金額及衍生之滯納金，均悉數由賀康公司代為繳納，嚴重
    損及賀康公司之利益及公司信譽，又被告侵占時間為95、96
    年間，然被告雖一再表示願意賠償告訴人，惟迄未全額賠償
    告訴人，及其犯罪目的、手段及所得等一切情狀量處如主文
    第二項所示之刑，以示懲儆。
五、上訴駁回部分（即附表一、附表二編號1-5、7-14、16-18、
    20-27、29-40、42-51、53-75、78-85、87-92、94-103、10
    5-123、附表三編號8-20及附表四不另為無罪之諭知部分）:
  (一)原審就被告附表一、附表二編號1-5、7-14、16-18、20-27
    、29-40、42-51、53-75、78-85、87-92、94-103、105-123
    、附表三編號8-20所示之犯行，審酌被告年輕體健，且有正
    當工作，已有穩定收入，竟仍不思滿足，將業務上所持有如
    上開附表一至二各編號所示之金額項下所示之款項予以侵占
    ，並盜領附表三編號8-20所示之外勞存款，辜負賀康公司及
    附表三編號8-20所示外勞之付託，而被告侵占、盜領之金額
    及衍生之滯納金，均悉數由賀康公司代為繳納，嚴重損及賀
    康公司之利益及公司信譽，又被告侵占時間為95、96年間，
    然被告雖一再表示願意賠償告訴人，惟迄至原審辯論終結之
    99年10月27日為止，被告僅賠償賀康公司30萬元，業據賀康
    公司法定代理人周權智到庭陳述明確（見原審卷(一)第276 頁
    反面），而訊之被告又始終不願坦承其挪用金額之犯罪動機
    （見原審卷(一)第274 頁反面），甚屬不該，惟參酌被告前無
    犯罪前科，有臺灣高等法院被告前案紀錄表1 份在卷可稽，
    素行堪稱良好，並認本案被告所犯之犯行雖多達上百項，惟
    每次侵占之金額多為數千元，最多僅2萬餘元，款項非鉅，
    認公訴人求處有期徒刑8 年，猶恐過苛，從而量處如附表一
    、上開附表二編號1-5、7-14、16-18、20-27、29-40、42-5
    1、53-75、78-85、87-92、94-103、105- 123、附表三編號
    8-20罪刑欄所示之刑、再說明附表二編號1-5、7-14、16-18
    、20 -27、29-40、42-51、53 -75、78-85、87-92、94-103
    、105-123及附表三編號8- 20不另予諭知易科罰金折算標準
    之理由，及就附表四之犯行為不另為無罪之諭知。又中華民
    國九十六年罪犯減刑條例業於九十六年七月四日公布，並於
    九十六年七月十六日施行，而被告就附表一各編號所示之連
    續犯之ㄧ罪、及附表二編號1 至36所示各罪之犯罪時點，均
    係在九十六年四月二十四日之前，且所犯上開各罪，核均與
    該條例第二條第一項之規定相符，復無同條例第三條限制減
    刑之除外情事存在，爰依該條例第二條第一項第三款規定，
    均減其上開各罪宣告刑期二分之一。經核其認事用法均無不
    當，量刑亦稱妥適，被告上訴意旨猶執前詞，指摘原判決上
    開有罪部分量刑過重，為無理由，其上訴應予駁回。
  (二)至被告如附表二所示之各犯行，原審除附表二編號41、49、
    52、79、80、96、97之犯行判處有期徒刑八月以外，其餘均
    判處有期徒刑七月，雖未於判決理由欄中敘明其原因，惟查
    查上開編號41、49、52、79、80、96、97之犯行，被告所侵
    佔之金額分別為2,3853、28,672、15,000、42,005、20,674
    、27,044、21,168元，至其餘各次侵占金額均在20,000元以
    下，是以原審判決以附表二被告所侵占之金額逾20,000元部
    分判處有期徒刑八月，至被告所侵占之金額不逾20,000元部
    分判處有期徒刑七月，其量刑並未違反比例及平等原則，上
    訴意旨指稱原判決量刑違反比例原則云云，並無理由，併予
    敘明。
六、按刑法第219 條所定不問屬於犯人與否沒收之者，以偽造之
    印章、印文或署押為限，盜用者不在其列（最高法院48年台
    上字第113 號判例參照）。被告盜蓋如附表三各編號所示之
    外勞印文於取款憑條上，因上開印章屬真正，其盜用印章所
    產生之印文，乃真正之印文，並非偽造之印文，自無從依刑
    法第219 條宣告沒收之。另被告所偽造之取款憑條，係屬郵
    局業務上須保管之文書，且未經扣案，爰不予宣告沒收。
七、上開撤銷改判部分所處之刑與上訴駁回部分所處之刑，應執
    行有期徒刑四年。
據上論斷，應依刑事訴訟法第368條、第369條第1項前段、364條
、第299條第1項前段、刑法第2條第1項前段、第336條第2項、第
216條、第210條、第56條（修正前）、第55條、第51條第5款（
修正前）、刑法施行法第1條之1第1項、第2項前段、中華民國九
十六年罪犯減刑條例第2條第1項第3款、第7條，判決如主文。
本案經檢察官許美女到庭執行職務。
中    華    民    國   100    年    5     月    26    日
                  刑事第六庭    審判長法  官  董武全
                                      法  官  林英志
                                      法  官  孫玉文
以上正本證明與原本無異。
附表三所示之罪，如不服本判決應於收受送達後10日內向本院提
出上訴書狀，其未敘述上訴理由者，並得於提起上訴後10日內向
本院補提理由書（均須按他造當事人之人數附繕本）「切勿逕送
上級法院」。
其餘部分，不得上訴。
                                      書記官  王薇潔
中    華    民    國   100    年    5     月    26    日
附錄本案論罪科刑法條全文：
中華民國刑法第210條
（偽造變造私文書罪）
偽造、變造私文書，足以生損害於公眾或他人者，處 5 年以下
有期徒刑。
中華民國刑法第216條
（行使偽造變造或登載不實之文書罪）
行使第 210 條至第 215 條之文書者，依偽造、變造文書或登載
不實事項或使登載不實事項之規定處斷。
中華民國刑法第336條第2項
對於業務上所持有之物，犯前條第1 項之罪者，處6 月以上5 年
以下有期徒刑，得併科3 千元以下罰金。
附表一：
┌──┬────┬────┬───┬──────┬────┬─────────┐
│編號│侵占時間│侵占地點│收款對│侵占標的及被│罪刑    │附註              │
│    │        │        │象（賀│害人（金額為│        │                  │
│    │        │        │康公司│新臺幣）    │        │                  │
│    │        │        │之客戶│            │        │                  │
│    │        │        │即雇主│            │        │                  │
│    │        │        │或外勞│            │        │                  │
│    │        │        │）    │            │        │                  │
├──┼────┼────┼───┼──────┼────┼─────────┤
│1   │94年12月│雲林縣斗│雇主劉│94年11月健保│李翊嘉犯│即起訴書附表一編號│
│    │間某日  │南鎮中山│友傑  │費986 元（起│連續業務│27                │
│    │        │路56號劉│      │訴書誤載為94│侵占罪，│                  │
│    │        │友傑住處│      │年12月份健保│處有期徒│文書證據：        │
│    │        │        │      │費986 元）  │刑捌月。│1.雇主劉友傑之健保│
│    │        │        │      │→侵占雇主款│減為有期│  費銷帳狀況表（原│
│    │        │        │      │項986元。   │徒刑肆月│  審卷(二)P158-160) │
│    │        │        │      │            │。      │                  │
│    │        │        │      │            │        │                  │
│    │        │        │      │            │        │                  │
├──┼────┼────┼───┼──────┤        ├─────────┤
│2   │95年5 月│雲林縣虎│雇主陳│95年7 月就業│        │即起訴書附表一編號│
│    │間某日  │尾鎮公安│明烈（│安定費2,000 │        │45                │
│    │        │路167號 │已歿）│元、95年6、 │        │                  │
│    │        │陳明烈居│      │7 月健保費各│        │文書證據：        │
│    │        │所      │      │986 元，共計│        │1.雇主陳明烈之委託│
│    │        │        │      │3,972 元（起│        │  書、讓渡書（附件│
│    │        │        │      │訴書誤載為95│        │  卷P275- 278）   │
│    │        │        │      │年5 月至7 月│        │2.賀康公司96.12.25│
│    │        │        │      │就安費及健保│        │  現金支出傳票（附│
│    │        │        │      │費）        │        │  件卷P281）      │
│    │        │        │      │→侵占雇主款│        │3.行政院勞工委員會│
│    │        │        │      │項3,972元。 │        │  就業安定費收據、│
│    │        │        │      │            │        │  健保費欠費繳款單│
│    │        │        │      │            │        │  、雇主公司繳款明│
│    │        │        │      │            │        │  細（附件卷P282- │
│    │        │        │      │            │        │  284 ）          │
│    │        │        │      │            │        │4.雇主陳明烈基本戶│
│    │        │        │      │            │        │  籍資料、遷徙紀錄│
│    │        │        │      │            │        │  資料（原審卷(二)  │
│    │        │        │      │            │        │  P27-28）        │
│    │        │        │      │            │        │5.雇主陳明烈之就安│
│    │        │        │      │            │        │  費明細資料、帳務│
│    │        │        │      │            │        │  資料記錄、繳款記│
│    │        │        │      │            │        │  錄資料、滯納金明│
│    │        │        │      │            │        │  細、外勞名冊（原│
│    │        │        │      │            │        │  審卷(二)P289-293  │
│    │        │        │      │            │        │  ）              │
│    │        │        │      │            │        │6.雇主陳明烈之健保│
│    │        │        │      │            │        │  費銷帳狀況表（原│
│    │        │        │      │            │        │  審卷(二)P127 ）   │
├──┼────┼────┼───┼──────┤        ├─────────┤
│3   │95年5 月│雲林縣崙│雇主籃│95年第2 期（│        │即起訴書附表一編號│
│    │間某日  │背鄉港尾│素美  │即95年4 月1 │        │52                │
│    │        │村港尾28│      │日至6 月8 日│        │                  │
│    │        │之1 號籃│      │）就業安定費│        │文書證據：        │
│    │        │素美住處│      │4,536 元、95│        │1.雇主籃素美之委託│
│    │        │        │      │年4 、5 月健│        │  書、讓渡書（附件│
│    │        │        │      │保費1,972 元│        │  卷P304- 305）   │
│    │        │        │      │（每月986 元│        │2.行政院勞工委員會│
│    │        │        │      │），共計6,50│        │  就業安定費收據、│
│    │        │        │      │8 元（起訴書│        │  就業安定費繳款通│
│    │        │        │      │誤載為95年4 │        │  知單、雇主繳款明│
│    │        │        │      │月份至6 月份│        │  細（附件卷P313- │
│    │        │        │      │之就安費及健│        │  314、P 317）    │
│    │        │        │      │保費共計8,47│        │3.雇主籃素美基本戶│
│    │        │        │      │2 元）。    │        │  籍資料（原審卷(二)│
│    │        │        │      │→侵占雇主款│        │  P32）           │
│    │        │        │      │項6,508元。 │        │4.雇主籃素美之就安│
│    │        │        │      │            │        │  費明細資料、帳務│
│    │        │        │      │            │        │  資料記錄、繳款記│
│    │        │        │      │            │        │  錄資料、滯納金明│
│    │        │        │      │            │        │  細、外勞名冊（原│
│    │        │        │      │            │        │  審卷(二)P305-309  │
│    │        │        │      │            │        │  ）              │
│    │        │        │      │            │        │5.雇主籃素美之健保│
│    │        │        │      │            │        │  費銷帳狀況表（原│
│    │        │        │      │            │        │  審卷(二)P132-133）│
├──┼────┼────┼───┼──────┤        ├─────────┤
│4   │95年5 月│雲林縣崙│雇主廖│95年6 月健保│        │即起訴書附表一編號│
│    │間某日  │背鄉阿勸│永福  │費986 元（起│        │60                │
│    │        │村鹽園77│      │訴書誤載為95│        │                  │
│    │        │號廖永福│      │年5 月、6 月│        │文書證據：        │
│    │        │住處    │      │就業安定費及│        │1.雇主廖永福基本戶│
│    │        │        │      │健保費共計  │        │  籍資料（原審卷(二)│
│    │        │        │      │1,972 元）。│        │  P34）           │
│    │        │        │      │→侵占雇主款│        │2.雇主廖永福之就安│
│    │        │        │      │項986元。   │        │  費明細資料、帳務│
│    │        │        │      │            │        │  資料記錄、繳款記│
│    │        │        │      │            │        │  錄資料、滯納金明│
│    │        │        │      │            │        │  細、外勞名冊（原│
│    │        │        │      │            │        │  審卷(二)P315-319）│
│    │        │        │      │            │        │3.雇主廖永福之健保│
│    │        │        │      │            │        │  費銷帳狀況表（原│
│    │        │        │      │            │        │  審卷(二)P137）    │
└──┴────┴────┴───┴──────┴────┴─────────┘
共12452元
附表二：被告所犯侵占之數罪部分
┌──┬────┬────┬───┬──────┬────┬─────────┐
│編號│侵占時間│侵占地點│收款對│侵占標的及被│罪刑    │附註              │
│    │        │        │象（賀│害人（金額為│        │                  │
│    │        │        │康公司│新臺幣）    │        │                  │
│    │        │        │之客戶│            │        │                  │
│    │        │        │即雇主│            │        │                  │
│    │        │        │或外勞│            │        │                  │
│    │        │        │）    │            │        │                  │
├──┼────┼────┼───┼──────┼────┼─────────┤
│1   │95年8 月│雲林縣孔│實際上│向雇主孔昱翔│李翊嘉犯│即起訴書附表一編號│
│    │間某日  │昱翔居所│雇主孔│（名義上雇主│業務侵占│33                │
│    │        │        │昱翔（│詹說霞）收取│罪，處有│                  │
│    │        │        │名義上│96年第3 期（│期徒刑柒│文書證據：        │
│    │        │        │雇主詹│95年7 月11日│月。減為│1.賀康公司97年3月 │
│    │        │        │說霞）│至同年9 月27│有期徒刑│  13日現金支出傳票│
│    │        │        │      │日）就業安定│月拾伍│  、行政院勞工委員│
│    │        │        │      │費5,216 元（│日。    │  會就業安定費收據│
│    │        │        │      │起訴書誤載為│        │  及繳款通知、雇主│
│    │        │        │      │95年8 月份至│        │  繳款明細、外勞  │
│    │        │        │      │10月份之就安│        │  JUWARTI中華民國 │
│    │        │        │      │費6,000元） │        │  外僑居留證影本（│
│    │        │        │      │→侵占雇主款│        │  附件卷P214-218）│
│    │        │        │      │項5,216元   │        │2.雇主孔昱翔、雇主│
│    │        │        │      │            │        │  詹說霞基本戶籍資│
│    │        │        │      │            │        │  料（原審卷(二)P17-│
│    │        │        │      │            │        │  18）            │
│    │        │        │      │            │        │3.雇主孔昱翔、詹說│
│    │        │        │      │            │        │  霞之就安費明細資│
│    │        │        │      │            │        │  料、帳務資料記錄│
│    │        │        │      │            │        │  、繳款記錄資料、│
│    │        │        │      │            │        │  滯納金明細、外勞│
│    │        │        │      │            │        │  名冊（原審卷(二)P │
│    │        │        │      │            │        │  245-254）       │
├──┼────┼────┼───┼──────┼────┼─────────┤
│2   │95年8 月│雲林縣虎│雇主吳│向雇主吳麗秀│李翊嘉犯│即起訴書附表一編號│
│    │間某日  │尾鎮中山│麗秀  │收取95年8 、│業務侵占│36                │
│    │        │路3 號之│      │9 月就業安定│罪，處有│                  │
│    │        │18吳麗秀│      │費4,000 元（│期徒刑柒│文書證據：        │
│    │        │住處    │      │每月2,000元 │月。減為│1.雇主吳麗秀之委託│
│    │        │        │      │）、95年9 月│有期徒刑│  書及讓渡書、賀康│
│    │        │        │      │健保費986 元│月拾伍│  公司96年12月25日│
│    │        │        │      │，共計4,986 │日。    │  、97年2月1日、97│
│    │        │        │      │元（起訴書誤│        │  年3月13日現金支 │
│    │        │        │      │載為95年7 月│        │  出傳票、郵政劃撥│
│    │        │        │      │份至9 月份之│        │  儲金存款收據、行│
│    │        │        │      │就安費及健保│        │  政院勞工委員會就│
│    │        │        │      │費共計8,958 │        │  業安定費收據及繳│
│    │        │        │      │元）→侵占雇│        │  款通知單、中央健│
│    │        │        │      │主款項4,986 │        │  康保險局保險費暨│
│    │        │        │      │元          │        │  滯納金欠費補發繳│
│    │        │        │      │            │        │  款單、雇主公司繳│
│    │        │        │      │            │        │  款明細、外勞    │
│    │        │        │      │            │        │  KHOTIMAH吳緹瑪之│
│    │        │        │      │            │        │  委託書及讓渡書（│
│    │        │        │      │            │        │  附件卷P248-259）│
│    │        │        │      │            │        │2.雇主吳麗秀基本戶│
│    │        │        │      │            │        │  籍資料（原審卷(二)│
│    │        │        │      │            │        │  P24）           │
│    │        │        │      │            │        │3.雇主吳麗秀之就安│
│    │        │        │      │            │        │  費明細資料、帳務│
│    │        │        │      │            │        │  資料記錄、繳款記│
│    │        │        │      │            │        │  錄資料、滯納金明│
│    │        │        │      │            │        │  細、外勞名冊（原│
│    │        │        │      │            │        │  審卷(二)P275-282）│
│    │        │        │      │            │        │4.雇主吳麗秀之健保│
│    │        │        │      │            │        │  費銷帳狀況表（原│
│    │        │        │      │            │        │  審卷(二)P121-123）│
├──┼────┼────┼───┼──────┼────┼─────────┤
│3   │95年8 月│雲林縣褒│雇主陳│向雇主陳乙良│李翊嘉犯│即起訴書附表一編號│
│    │間某日  │忠鄉新湖│乙良  │收取95年6 至│業務侵占│81                │
│    │        │村復興路│      │8 月就業安定│罪，處有│                  │
│    │        │32號陳乙│      │費6,000 元（│期徒刑柒│文書證據：        │
│    │        │良住處  │      │每月2,000 元│月。減為│1.雇主陳乙良之委託│
│    │        │        │      │）、健保費  │有期徒刑│  書及讓渡書、賀康│
│    │        │        │      │2,958 元（每│月拾伍│  公司96年12月24日│
│    │        │        │      │月986 元），│日。    │  、同年月25日、97│
│    │        │        │      │共計8,958 元│        │  年3月13日現金支 │
│    │        │        │      │→侵占雇主款│        │  出傳票、中央健康│
│    │        │        │      │項8,958元。 │        │  保險局保險費欠費│
│    │        │        │      │            │        │  繳款單、96年9月 │
│    │        │        │      │            │        │  、10月合併保險費│
│    │        │        │      │            │        │  繳款單、郵政劃撥│
│    │        │        │      │            │        │  儲金存款收據、雇│
│    │        │        │      │            │        │  主繳款明細（附件│
│    │        │        │      │            │        │  卷P424-431）    │
│    │        │        │      │            │        │2.雇主陳乙良基本戶│
│    │        │        │      │            │        │  籍資料（原審卷(二)│
│    │        │        │      │            │        │  P               │
│    │        │        │      │            │        │3.雇主陳乙良之就安│
│    │        │        │      │            │        │  費明細資料、帳務│
│    │        │        │      │            │        │  資料記錄、繳款記│
│    │        │        │      │            │        │  錄資料、滯納金明│
│    │        │        │      │            │        │  細、外勞名冊（原│
│    │        │        │      │            │        │  審卷(二)P351-361）│
│    │        │        │      │            │        │4.雇主陳乙良之健保│
│    │        │        │      │            │        │  費銷帳狀況表（原│
│    │        │        │      │            │        │  審卷(二)P151-156）│
├──┼────┼────┼───┼──────┼────┼─────────┤
│4   │95年8 月│雲林縣崙│雇主籃│向雇主籃素美│李翊嘉犯│即起訴書附表一編號│
│    │間某日  │背鄉港尾│素美  │收取95年7 月│業務侵占│53                │
│    │        │村港尾28│      │18日至8月1日│罪，處有│                  │
│    │        │之1 號籃│      │就業安定費  │期徒刑柒│文書證據：        │
│    │        │素美住處│      │1,005元（起 │月。減為│1.雇主籃素美之委託│
│    │        │        │      │訴書誤載為95│有期徒刑│  書及讓渡書、賀康│
│    │        │        │      │年7月至9月就│月拾伍│  公司96年12月18日│
│    │        │        │      │安費及健保費│日。    │  、12月24日、97年│
│    │        │        │      │共計8,472 元│        │  1月3日、3月13日 │
│    │        │        │      │）。        │        │  現金支出傳票、行│
│    │        │        │      │→侵占雇主款│        │  政院勞工委員會就│
│    │        │        │      │項1,005元。 │        │  業安定費收據及繳│
│    │        │        │      │            │        │  款通知單、中央健│
│    │        │        │      │            │        │  康保險局96年7、8│
│    │        │        │      │            │        │  月合併保險費繳款│
│    │        │        │      │            │        │  單、96年9、10月 │
│    │        │        │      │            │        │  保險費合併保險費│
│    │        │        │      │            │        │  繳款單及滯納金欠│
│    │        │        │      │            │        │  費繳款單、雇主繳│
│    │        │        │      │            │        │  款明細（附件卷P │
│    │        │        │      │            │        │  304-317）       │
│    │        │        │      │            │        │2.雇主籃素美基本戶│
│    │        │        │      │            │        │  籍資料（原審卷(二)│
│    │        │        │      │            │        │  P32）           │
│    │        │        │      │            │        │3.雇主籃素美之就安│
│    │        │        │      │            │        │  費明細資料、帳務│
│    │        │        │      │            │        │  資料記錄、繳款記│
│    │        │        │      │            │        │  錄資料、滯納金明│
│    │        │        │      │            │        │  細、外勞名冊（原│
│    │        │        │      │            │        │  審卷(二)P305-309）│
│    │        │        │      │            │        │4.雇主籃素美之健保│
│    │        │        │      │            │        │  費銷帳狀況表（原│
│    │        │        │      │            │        │  審卷(二)P132-133）│
├──┼────┼────┼───┼──────┼────┼─────────┤
│5   │95年8 月│雲林縣麥│雇主許│向雇主許再發│李翊嘉犯│即起訴書附表一編號│
│    │4 日    │寮鄉三盛│再發  │收取95年第3 │業務侵占│72                │
│    │        │村三盛  │      │期（即95年7 │罪，處有│                  │
│    │        │129 號許│      │月至9 月）就│期徒刑柒│文書證據：        │
│    │        │再發住處│      │業安定費6,00│月。減為│1.雇主許再發之委託│
│    │        │        │      │0元、95年7月│有期徒刑│  書及讓渡書、郵政│
│    │        │        │      │至9月健保費 │月拾伍│  劃撥儲金存款收據│
│    │        │        │      │2,958元（每 │日。    │  、賀康公司96年12│
│    │        │        │      │月986元）， │        │  月25日、97年3月 │
│    │        │        │      │共計8,958元 │        │  13日、同年4月21 │
│    │        │        │      │。          │        │  日現金支出傳票、│
│    │        │        │      │→侵占雇主款│        │  行政院勞工委員會│
│    │        │        │      │項8,958元。 │        │  就業安定費收據及│
│    │        │        │      │            │        │  繳款通知單、中央│
│    │        │        │      │            │        │  健康保險局保險費│
│    │        │        │      │            │        │  欠費繳款單、雇主│
│    │        │        │      │            │        │  繳款明細（附件卷│
│    │        │        │      │            │        │  P375-386）      │
│    │        │        │      │            │        │2.雇主許再發、其弟│
│    │        │        │      │            │        │  許春生基本戶籍資│
│    │        │        │      │            │        │  料（原審卷(二)P39-│
│    │        │        │      │            │        │  40）            │
│    │        │        │      │            │        │3.雇主許再發之就安│
│    │        │        │      │            │        │  費明細資料、帳務│
│    │        │        │      │            │        │  資料記錄、繳款記│
│    │        │        │      │            │        │  錄資料、滯納金明│
│    │        │        │      │            │        │  細、外勞名冊（原│
│    │        │        │      │            │        │  審卷(二)P330-335）│
│    │        │        │      │            │        │4.雇主許再發之健保│
│    │        │        │      │            │        │  費銷帳狀況表（原│
│    │        │        │      │            │        │  審卷(二)P143-146）│
├──┼────┼────┼───┼──────┼────┼─────────┤
│6   │95年8 月│雲林縣崙│雇主廖│向雇主廖永福│李翊嘉犯│即起訴書附表一編號│
│    │15日    │背鄉阿勸│永福  │收取95年第3 │業務侵占│61                │
│    │        │村鹽園77│      │期（即95年7 │罪，處有│                  │
│    │        │號廖永福│      │月至9 月）就│期徒刑柒│文書證據：        │
│    │        │住處    │      │業安定費6,00│月。減為│1.賀康公司96年12月│
│    │        │        │      │0 元及95年7 │有期徒刑│  24日、同年月25日│
│    │        │        │      │月至9 月健保│月拾伍│  、97年3月13日現 │
│    │        │        │      │費2,958元（ │日。    │  金支出傳票、行政│
│    │        │        │      │每月健保費98│        │  院勞工委員會就業│
│    │        │        │      │6元），共計 │        │  安定費收據及繳款│
│    │        │        │      │8,958元（原 │        │  通知單、中央健康│
│    │        │        │      │判決誤認每月│        │  保險局滯納金欠費│
│    │        │        │      │健保費為956 │        │  繳款單、雇主繳款│
│    │        │        │      │，侵占共計2,│        │  明細（附件卷P338│
│    │        │        │      │8868元）→侵│        │  -344）          │
│    │        │        │      │占雇主款項  │        │2.雇主廖永福基本戶│
│    │        │        │      │8,958元。   │        │  籍資料（原審卷(二)│
│    │        │        │      │            │        │  P34）           │
│    │        │        │      │            │        │3.雇主廖永福之就安│
│    │        │        │      │            │        │  費明細資料、帳務│
│    │        │        │      │            │        │  資料記錄、繳款記│
│    │        │        │      │            │        │  錄資料、滯納金明│
│    │        │        │      │            │        │  細、外勞名冊（原│
│    │        │        │      │            │        │  審卷(二)P315-319）│
│    │        │        │      │            │        │4.雇主廖永福之健保│
│    │        │        │      │            │        │  費銷帳狀況表（原│
│    │        │        │      │            │        │  審卷(二)P137）    │
├──┼────┼────┼───┼──────┼────┼─────────┤
│7   │95年8 月│彰化縣彰│雇主林│向雇主林雅玲│李翊嘉犯│即起訴書附表一編號│
│    │23日    │化市大埔│雅玲  │收取95年第3 │業務侵占│77                │
│    │        │路565 巷│      │期（即95年7 │罪，處有│                  │
│    │        │81弄23號│      │月1 日至9 月│期徒刑柒│文書證據：        │
│    │        │溫素蘭住│      │20日）就業安│月。減為│1.賀康公司96年12月│
│    │        │處      │      │定費5,340 元│有期徒刑│  25日現金支出傳票│
│    │        │        │      │（起訴書誤載│月拾伍│  、郵政劃撥儲金存│
│    │        │        │      │為6,000 元）│日。    │  款收據、雇主繳款│
│    │        │        │      │。          │        │  明細（附件卷P402│
│    │        │        │      │→侵占雇主款│        │  -404）          │
│    │        │        │      │項5,340元。 │        │2.雇主林雅玲基本戶│
│    │        │        │      │            │        │  籍資料（原審卷(二)│
│    │        │        │      │            │        │  P44）           │
│    │        │        │      │            │        │3.雇主林雅玲之就安│
│    │        │        │      │            │        │  費明細資料、帳務│
│    │        │        │      │            │        │  資料記錄、繳款記│
│    │        │        │      │            │        │  錄資料、滯納金明│
│    │        │        │      │            │        │  細、外勞名冊（原│
│    │        │        │      │            │        │  審卷(二)P341-345）│
│    │        │        │      │            │        │4.雇主林雅玲之健保│
│    │        │        │      │            │        │  費銷帳狀況表（原│
│    │        │        │      │            │        │  審卷(二)P148）    │
├──┼────┼────┼───┼──────┼────┼─────────┤
│8   │95年9 月│雲林縣口│雇主林│向雇主林格（│李翊嘉犯│即起訴書附表一編號│
│    │間某日  │湖鄉臺子│格（已│已歿）收取95│業務侵占│17                │
│    │        │村臺興路│歿）  │年8 月至9 月│罪，處有│                  │
│    │        │17號林格│      │就業安定費4,│期徒刑柒│文書證據：        │
│    │        │住處    │      │000 元、95年│月。減為│1.雇主林格之委託書│
│    │        │        │      │10月1 日至95│有期徒刑│  及讓渡書、賀康公│
│    │        │        │      │年11月11日就│月拾伍│  司96年12月25日現│
│    │        │        │      │業安定費2,73│日。    │  金支出傳票、就業│
│    │        │        │      │7 元，共計6,│        │  安定費郵政劃撥儲│
│    │        │        │      │737 元（起訴│        │  金存款收據、雇主│
│    │        │        │      │書誤載為95年│        │  繳費明細（附件卷│
│    │        │        │      │8 月份至12月│        │  P128-132）      │
│    │        │        │      │份之就安費10│        │2.雇主林格基本戶籍│
│    │        │        │      │,000元）→侵│        │  資料（原審卷(二)P7│
│    │        │        │      │占雇主款項  │        │  ）              │
│    │        │        │      │6,737元     │        │3.雇主林格之就安費│
│    │        │        │      │            │        │  明細資料、帳務資│
│    │        │        │      │            │        │  料記錄、繳款記錄│
│    │        │        │      │            │        │  資料、滯納金明細│
│    │        │        │      │            │        │  、外勞名冊（原審│
│    │        │        │      │            │        │  卷(二)P207-211）  │
├──┼────┼────┼───┼──────┼────┼─────────┤
│9   │95年9 月│雲林縣麥│雇主許│向雇主許菊女│李翊嘉犯│即起訴書附表三編號│
│    │15日至同│寮鄉新吉│菊女雇│雇用之外勞HE│業務侵占│31                │
│    │年11月10│村新吉34│用之外│RMINA WATI（│罪，處有│                  │
│    │日間某日│號許菊女│勞HERM│陳咪娜）收  │期徒刑柒│ 文書證據：       │
│    │（扣除附│住處    │INA   │取95年5 月至│月。減為│1.外勞HERMINAWATI │
│    │表一編號│        │WATI（│7 月外勞薪資│有期徒刑│  之委託書及保證書│
│    │10所示之│        │陳咪娜│欲存款部分19│月拾伍│  （附件卷P356-357│
│    │時間）  │        │）    │,416元      │日。    │  ）              │
│    │        │        │      │→侵占外勞款│        │2.雇主許菊女基本戶│
│    │        │        │      │項19,416元  │        │  籍資料（原審卷(二)│
│    │        │        │      │            │        │  P70）           │
├──┼────┼────┼───┼──────┼────┼─────────┤
│10  │95年9 月│雲林縣麥│雇主許│向雇主許菊女│李翊嘉犯│即起訴書附表三編號│
│    │15日至同│寮鄉新吉│菊女雇│雇用之外勞HE│業務侵占│32                │
│    │年11月10│村新吉34│用之外│RMINA WATI（│罪，處有│                  │
│    │日間某日│號許菊女│勞HERM│陳咪娜）收  │期徒刑柒│文書證據：併列於附│
│    │（扣除附│住處    │INA WA│取95年8 月至│月。減為│表二編號9         │
│    │表一編號│        │TI（陳│10月外勞薪資│有期徒刑│                  │
│    │9 所示之│        │咪娜）│欲存款部份19│月拾伍│                  │
│    │時間）  │        │      │,416元      │日。    │                  │
│    │        │        │      │→侵占外勞款│        │                  │
│    │        │        │      │項19,416元  │        │                  │
├──┼────┼────┼───┼──────┼────┼─────────┤
│11  │95年10月│雲林縣口│雇主林│向雇主林高揚│李翊嘉犯│即起訴書附表一編號│
│    │間某日  │湖鄉臺子│高揚  │收取95年10月│業務侵占│10                │
│    │        │村臺興路│      │就業安定費3,│罪，處有│                  │
│    │        │30號林高│      │541 元（起訴│期徒刑柒│文書證據：        │
│    │        │揚住處  │      │書誤載為95年│月。減為│1.雇主林高揚之委託│
│    │        │        │      │8 月份至10月│有期徒刑│  書及讓渡書、雇主│
│    │        │        │      │份之就安費6,│月拾伍│  繳費明細、賀康公│
│    │        │        │      │000 元）    │日。    │  司97年3月7日、96│
│    │        │        │      │→侵占雇主款│        │  年12月25日現金支│
│    │        │        │      │項3,541元   │        │  出傳票、就業安定│
│    │        │        │      │            │        │  費郵政劃撥儲金存│
│    │        │        │      │            │        │  款收據（附件卷  │
│    │        │        │      │            │        │  P110-116）      │
│    │        │        │      │            │        │2.雇主林高揚基本戶│
│    │        │        │      │            │        │  籍資料（原審卷(二)│
│    │        │        │      │            │        │  P6）            │
│    │        │        │      │            │        │3.雇主林高揚之就安│
│    │        │        │      │            │        │  費明細資料、帳務│
│    │        │        │      │            │        │  資料記錄、繳款記│
│    │        │        │      │            │        │  錄資料、滯納金明│
│    │        │        │      │            │        │  細、外勞名冊（原│
│    │        │        │      │            │        │  審卷(二)P192-206）│
├──┼────┼────┼───┼──────┼────┼─────────┤
│12  │95年10月│雲林縣麥│雇主林│向雇主林倍增│李翊嘉犯│即起訴書附表一編號│
│    │間某日  │寮鄉麥津│倍增  │收取95年8 至│業務侵占│65                │
│    │        │村中山路│      │10月就業安定│罪，處有│                  │
│    │        │303 號林│      │費6,000 元（│期徒刑柒│文書證據：        │
│    │        │倍增居所│      │每月各2,000 │月。減為│1.賀康公司96年12月│
│    │        │        │      │元）、健保費│有期徒刑│  24日、同年月25日│
│    │        │        │      │2,958 元（每│月拾伍│  現金支出傳票、行│
│    │        │        │      │月各986 元）│日。    │  政院勞工委員會就│
│    │        │        │      │，共計8,958 │        │  業安定費催繳通知│
│    │        │        │      │元。        │        │  單、中央健康保險│
│    │        │        │      │→侵占雇主款│        │  局保險費欠費繳款│
│    │        │        │      │項8,958元。 │        │  單、郵政劃撥儲金│
│    │        │        │      │            │        │  存款收據、雇主繳│
│    │        │        │      │            │        │  款明細（附件卷  │
│    │        │        │      │            │        │  P350-355）      │
│    │        │        │      │            │        │2.雇主林倍增、其母│
│    │        │        │      │            │        │  親林許嬌基本戶籍│
│    │        │        │      │            │        │  資料（原審卷(二)P │
│    │        │        │      │            │        │  36-37）         │
│    │        │        │      │            │        │3.雇主林倍增之就安│
│    │        │        │      │            │        │  費明細資料、帳務│
│    │        │        │      │            │        │  資料記錄、繳款記│
│    │        │        │      │            │        │  錄資料、滯納金明│
│    │        │        │      │            │        │  細、外勞名冊（原│
│    │        │        │      │            │        │  審卷(二)P325-329）│
│    │        │        │      │            │        │4.雇主林倍增之健保│
│    │        │        │      │            │        │  費銷帳狀況表（原│
│    │        │        │      │            │        │  審卷(二)P139-141）│
├──┼────┼────┼───┼──────┼────┼─────────┤
│13  │95年10月│雲林縣崙│雇主林│同時向雇主林│李翊嘉犯│即起訴書附表二編號│
│    │某日    │背鄉豐榮│正雄  │正雄收取：95│業務侵占│48 、49           │
│    │        │村豐榮27│      │年10月至12月│罪，處有│                  │
│    │        │4號     │      │服務費5,100 │期徒刑柒│文書證據：        │
│    │        │        │      │元及95年11月│月。減為│1.雇主林正雄之委託│
│    │        │        │      │份居留證費用│有期徒刑│  書及讓渡書（附件│
│    │        │        │      │1,000 元→向│月拾伍│  卷P300-301）    │
│    │        │        │      │雇主收取後未│日。    │2.雇主林正雄基本戶│
│    │        │        │      │繳回賀康公司│        │  籍資料（原審卷(二)│
│    │        │        │      │，係侵害賀康│        │  P53）           │
│    │        │        │      │公司款項【共│        │                  │
│    │        │        │      │計侵占6,100 │        │                  │
│    │        │        │      │元】        │        │                  │
├──┼────┼────┼───┼──────┼────┼─────────┤
│14  │95年10月│雲林縣四│雇主張│向雇主張載龍│李翊嘉犯│即起訴書附表一編號│
│    │4 日（起│湖鄉湖西│載龍  │收取95年6 月│業務侵占│35                │
│    │訴書誤載│村中山西│      │16日至同年9 │罪，處有│                  │
│    │為95年8 │路72巷5 │      │月16日就業安│期徒刑柒│文書證據：        │
│    │月間某日│號張載龍│      │定費共計6,00│月。減為│1.雇主張載龍之委託│
│    │）      │住處    │      │0 元（每月2,│有期徒刑│  書及讓渡書、賀康│
│    │        │        │      │000 元）（起│月拾伍│  公司95年10月4日 │
│    │        │        │      │訴書誤載為95│日。    │  收款憑單、95年10│
│    │        │        │      │年6 月至9月 │        │  月5日現金收入傳 │
│    │        │        │      │就安費9,000 │        │  票、96年12月21日│
│    │        │        │      │元。）→侵占│        │  現金支出傳票、郵│
│    │        │        │      │雇主款項6,00│        │  政劃撥儲金存款收│
│    │        │        │      │0元         │        │  據、雇主繳款明細│
│    │        │        │      │            │        │ （附件卷P224-229 │
│    │        │        │      │            │        │  ）              │
│    │        │        │      │            │        │2.雇主張載龍、林鐘│
│    │        │        │      │            │        │  碧雲基本戶籍資料│
│    │        │        │      │            │        │  （原審卷(二)P22-23│
│    │        │        │      │            │        │  ）              │
│    │        │        │      │            │        │3.雇主張載龍、林鐘│
│    │        │        │      │            │        │  碧雲之就安費明細│
│    │        │        │      │            │        │  資料、帳務資料記│
│    │        │        │      │            │        │  錄、繳款記錄資料│
│    │        │        │      │            │        │  、滯納金明細、外│
│    │        │        │      │            │        │  勞名冊（原審卷(二)│
│    │        │        │      │            │        │  P265-274）      │
├──┼────┼────┼───┼──────┼────┼─────────┤
│15  │95年10月│雲林縣崙│雇主廖│向雇主廖永福│李翊嘉犯│即起訴書附表一編號│
│    │17日    │背鄉阿勸│永福  │收取95年第4 │業務侵占│62                │
│    │        │村鹽園77│      │期（即95年10│罪，處有│                  │
│    │        │號廖永福│      │月至12月）就│期徒刑柒│文書證據：併列於附│
│    │        │住處    │      │業安定費6,00│月。減為│表二編號6         │
│    │        │        │      │0 元及95年10│有期徒刑│                  │
│    │        │        │      │月至12月健保│月拾伍│                  │
│    │        │        │      │費2,958元（ │日。    │                  │
│    │        │        │      │每月健保費98│        │                  │
│    │        │        │      │6元），共計 │        │                  │
│    │        │        │      │8,958元（原 │        │                  │
│    │        │        │      │判決誤認每月│        │                  │
│    │        │        │      │健保費為956 │        │                  │
│    │        │        │      │元，共計2,  │        │                  │
│    │        │        │      │868元）→侵 │        │                  │
│    │        │        │      │占雇主款項  │        │                  │
│    │        │        │      │8,958元。   │        │                  │
├──┼────┼────┼───┼──────┼────┼─────────┤
│16  │95年11月│雲林縣西│雇主程│向雇主程凱旋│李翊嘉犯│即起訴書附表一編號│
│    │間某日  │螺鎮安定│凱旋（│（自95年11月│業務侵占│34                │
│    │        │里安定  │外勞雇│23日變更雇主│罪，處有│                  │
│    │        │140號程 │主自95│為林俊吉）收│期徒刑柒│文書證據：        │
│    │        │凱旋住處│年11月│取95年11月（│月。減為│1.賀康公司收款憑單│
│    │        │        │23 日 │95年11月1 日│有期徒刑│  、97年3月13日現 │
│    │        │        │變更雇│至95年11月22│月拾伍│  金支出傳票、郵政│
│    │        │        │主為林│日）就業安定│日。    │  劃撥儲金存款收據│
│    │        │        │俊吉）│費1,474 元（│        │  、外勞SITIROHMAN│
│    │        │        │      │起訴書誤載為│        │  中華民國外僑居留│
│    │        │        │      │1,563 元）。│        │  證影本（附件卷P │
│    │        │        │      │→侵占雇主款│        │  220-223）       │
│    │        │        │      │項1,474元   │        │2.雇主林俊吉、程凱│
│    │        │        │      │            │        │  旋基本戶籍資料（│
│    │        │        │      │            │        │  原審卷(二)P19-21）│
│    │        │        │      │            │        │3.雇主程凱旋、林俊│
│    │        │        │      │            │        │  吉之就安費明細資│
│    │        │        │      │            │        │  料、帳務資料記錄│
│    │        │        │      │            │        │  、繳款記錄資料、│
│    │        │        │      │            │        │  滯納金明細、外勞│
│    │        │        │      │            │        │  名冊（原審卷(二)  │
│    │        │        │      │            │        │  P255-264）      │
├──┼────┼────┼───┼──────┼────┼─────────┤
│17  │95年11月│雲林縣虎│雇主吳│向雇主吳麗秀│李翊嘉犯│即起訴書附表一編號│
│    │間某日  │尾鎮中山│麗秀  │收取95年10至│業務侵占│37                │
│    │        │路3 號之│      │12月就業安定│罪，處有│                  │
│    │        │18吳麗秀│      │費6,000 元（│期徒刑柒│文書證據：併列於附│
│    │        │住處    │      │每月2,000 元│月。減為│表二編號2         │
│    │        │        │      │）、健保費2,│有期徒刑│                  │
│    │        │        │      │958 元（每月│月拾伍│                  │
│    │        │        │      │986 元），  │日。    │                  │
│    │        │        │      │共計8,958 元│        │                  │
│    │        │        │      │→侵占雇主款│        │                  │
│    │        │        │      │項8,958元   │        │                  │
├──┼────┼────┼───┼──────┼────┼─────────┤
│18  │95年11月│雲林縣崙│雇主李│向雇主李豐嘉│李翊嘉犯│即起訴書附表一編號│
│    │6 日    │背鄉東明│豐嘉  │收取95年第4 │業務侵占│47                │
│    │        │村中山路│      │期（95年10月│罪，處有│                  │
│    │        │240 號李│      │1 日至同年12│期徒刑柒│文書證據：        │
│    │        │豐嘉住處│      │月28日）就業│月。減為│1.雇主李豐嘉之委託│
│    │        │        │      │安定費5,876 │有期徒刑│  書及讓渡書、賀康│
│    │        │        │      │元、95年11月│月拾伍│  公司96年12月19日│
│    │        │        │      │健保費986 元│日。    │  、96年12月24日現│
│    │        │        │      │，共計6,862 │        │  金支出傳票、行政│
│    │        │        │      │元（起訴書誤│        │  院勞工委員會就業│
│    │        │        │      │載為95年10月│        │  安定費收據及繳款│
│    │        │        │      │至12月就安費│        │  通知單、中央健康│
│    │        │        │      │及健保費共計│        │  保險局保險費欠費│
│    │        │        │      │8,958 元）→│        │  繳款單、96年9 、│
│    │        │        │      │侵占雇主款項│        │  10月合併保險費繳│
│    │        │        │      │6,862元     │        │  款單、96年11、12│
│    │        │        │      │            │        │  月合併保險費繳款│
│    │        │        │      │            │        │  單、雇主繳款明細│
│    │        │        │      │            │        │  、外勞PHAM THI  │
│    │        │        │      │            │        │  THAP之委託書及保│
│    │        │        │      │            │        │  證書（附件卷P289│
│    │        │        │      │            │        │  -299）          │
│    │        │        │      │            │        │2.雇主李豐嘉基本戶│
│    │        │        │      │            │        │  籍資料（原審卷(二)│
│    │        │        │      │            │        │  P31）           │
│    │        │        │      │            │        │3.雇主李豐嘉之就安│
│    │        │        │      │            │        │  費明細資料、帳務│
│    │        │        │      │            │        │  資料記錄、繳款記│
│    │        │        │      │            │        │  錄資料、滯納金明│
│    │        │        │      │            │        │  細、外勞名冊（原│
│    │        │        │      │            │        │  審卷(二)P299-304）│
│    │        │        │      │            │        │4.雇主李豐嘉之健保│
│    │        │        │      │            │        │  費銷帳狀況表（原│
│    │        │        │      │            │        │  審卷(二)P130-131）│
├──┼────┼────┼───┼──────┼────┼─────────┤
│19  │95年11月│雲林縣麥│雇主許│向雇主許再發│李翊嘉犯│即起訴書附表一編號│
│    │7 日    │寮鄉三盛│再發  │收取95年第4 │業務侵占│73                │
│    │        │村三盛  │      │期（即95年10│罪，處有│                  │
│    │        │129 號許│      │月至12月）就│期徒刑柒│文書證據：併列於附│
│    │        │再發住處│      │業安定費6,00│月。減為│表二編號5         │
│    │        │        │      │0元、95年10 │有期徒刑│                  │
│    │        │        │      │月至12月健保│月拾伍│                  │
│    │        │        │      │費2,958元（ │日。    │                  │
│    │        │        │      │每月986元） │        │                  │
│    │        │        │      │，共計8,958 │        │                  │
│    │        │        │      │元（原判決漏│        │                  │
│    │        │        │      │列95年10月份│        │                  │
│    │        │        │      │健保費986元 │        │                  │
│    │        │        │      │）。→侵占雇│        │                  │
│    │        │        │      │主款項8,958 │        │                  │
│    │        │        │      │元。        │        │                  │
├──┼────┼────┼───┼──────┼────┼─────────┤
│20  │95年12月│雲林縣麥│雇主林│向雇主林倍增│李翊嘉犯│即起訴書附表一編號│
│    │間某日  │寮鄉麥津│倍增  │收取95年11月│業務侵占│66                │
│    │        │村中山路│      │至96年1 月就│罪，處有│                  │
│    │        │303 號林│      │業安定費6,00│期徒刑柒│文書證據：併列於附│
│    │        │倍增居所│      │0 元（每月各│月。減為│表二編號12        │
│    │        │        │      │2,000 元）、│有期徒刑│                  │
│    │        │        │      │95年11月、12│月拾伍│                  │
│    │        │        │      │月健保費1,97│日。    │                  │
│    │        │        │      │2 元（每月各│        │                  │
│    │        │        │      │986 元），共│        │                  │
│    │        │        │      │計7,972 元（│        │                  │
│    │        │        │      │起訴書誤載為│        │                  │
│    │        │        │      │侵占95年11月│        │                  │
│    │        │        │      │份至96年1 月│        │                  │
│    │        │        │      │份之就安費及│        │                  │
│    │        │        │      │健保費8,923 │        │                  │
│    │        │        │      │元）。      │        │                  │
│    │        │        │      │→侵占雇主款│        │                  │
│    │        │        │      │項7,972元。 │        │                  │
├──┼────┼────┼───┼──────┼────┼─────────┤
│21  │95年12月│雲林縣口│雇主林│向雇主林殷勗│李翊嘉犯│即起訴書附表三編號│
│    │27日    │湖鄉臺子│殷勗雇│雇用之外勞NG│業務侵占│3                 │
│    │        │村臺興路│用之外│UYEN THI    │罪，處有│                  │
│    │        │282 號林│勞NGUY│HOAI THANH收│期徒刑柒│文書證據：        │
│    │        │殷勗住處│EN THI│取95 年12 月│月。減為│1.雇主公司繳費明細│
│    │        │        │HOAI  │份外勞薪資欲│有期徒刑│  、賀康公司96年12│
│    │        │        │THANH │繳納銀行貸款│月拾伍│  月25日、97年3月 │
│    │        │        │      │之款項10,000│日。    │  13日現金支出傳票│
│    │        │        │      │元→侵占外勞│        │  、行政院勞工委員│
│    │        │        │      │款項10,000元│        │  會就業安定費收據│
│    │        │        │      │            │        │  及繳費通知單、外│
│    │        │        │      │            │        │  勞NGUYEN THIHOAI│
│    │        │        │      │            │        │   THANH之讓渡書及│
│    │        │        │      │            │        │  委託書（附件卷P │
│    │        │        │      │            │        │  71-77）         │
│    │        │        │      │            │        │2.雇主林殷勗基本戶│
│    │        │        │      │            │        │  籍資料（原審卷(二)│
│    │        │        │      │            │        │  P2）            │
│    │        │        │      │            │        │3.雇主林殷勗之就安│
│    │        │        │      │            │        │  費明細資料、帳務│
│    │        │        │      │            │        │  資料記錄、繳款記│
│    │        │        │      │            │        │  錄資料、滯納金明│
│    │        │        │      │            │        │  細、外勞名冊（原│
│    │        │        │      │            │        │  審卷(二)P171-176）│
├──┼────┼────┼───┼──────┼────┼─────────┤
│22  │96年1 月│雲林縣口│雇主林│向雇主林高揚│李翊嘉犯│即起訴書附表一編號│
│    │間某日  │湖鄉臺子│高揚  │收取95年11、│業務侵占│11                │
│    │        │村臺興路│      │12月就業安定│罪，處有│                  │
│    │        │30號林高│      │費6,402 元（│期徒刑柒│文書證據：併列於附│
│    │        │揚住處  │      │起訴書誤載為│月。減為│表二編號11        │
│    │        │        │      │95年11月份至│有期徒刑│                  │
│    │        │        │      │96年1 月份之│月拾伍│                  │
│    │        │        │      │就安費6,000 │日。    │                  │
│    │        │        │      │元）        │        │                  │
│    │        │        │      │→侵占雇主款│        │                  │
│    │        │        │      │項6,402元   │        │                  │
├──┼────┼────┼───┼──────┼────┼─────────┤
│23  │96年1 月│雲林縣口│雇主林│向雇主林國賜│李翊嘉犯│即起訴書附表一編號│
│    │17日    │湖鄉水井│國賜  │收取95年第4 │業務侵占│6                 │
│    │        │村水井路│      │期（95年11月│罪，處有│                  │
│    │        │132 號林│      │30日至95年12│期徒刑柒│文書證據：        │
│    │        │國賜住處│      │月31日）就業│月。減為│1.雇主繳費明細、賀│
│    │        │        │      │安定費2,067 │有期徒刑│  康公司96年12月25│
│    │        │        │      │元、95年12月│月拾伍│  日、97年1月4日、│
│    │        │        │      │健保費1,972 │日。    │  97年3月10日、97 │
│    │        │        │      │元、96年1 月│        │  年3月13日現金支 │
│    │        │        │      │、2 月健保費│        │  出傳票、中央健康│
│    │        │        │      │各951 元，共│        │  保險局保險費暨滯│
│    │        │        │      │計5,941 元（│        │  納金欠費繳款單、│
│    │        │        │      │起訴書誤載為│        │  就業安定費郵政劃│
│    │        │        │      │95年12月份至│        │  撥儲金存款收據、│
│    │        │        │      │96年2 月份之│        │  外勞SOFI之委託書│
│    │        │        │      │就安費及健保│        │  及中華民國外僑居│
│    │        │        │      │費7,625 元) │        │  留證影本（附件卷│
│    │        │        │      │→侵占雇主款│        │  P99-109）       │
│    │        │        │      │項5,941元   │        │2.雇主林國賜基本戶│
│    │        │        │      │            │        │  籍資料（原審卷(二)│
│    │        │        │      │            │        │  P5）            │
│    │        │        │      │            │        │3.雇主林國賜之就安│
│    │        │        │      │            │        │  費明細資料、帳務│
│    │        │        │      │            │        │  資料記錄、繳款記│
│    │        │        │      │            │        │  錄資料、滯納金明│
│    │        │        │      │            │        │  細、外勞名冊（原│
│    │        │        │      │            │        │  審卷(二)P189-191）│
│    │        │        │      │            │        │4.雇主林國賜之健保│
│    │        │        │      │            │        │  費銷帳狀況表（原│
│    │        │        │      │            │        │  審卷(二)P90-91）  │
├──┼────┼────┼───┼──────┼────┼─────────┤
│24  │96年1 月│雲林縣崙│雇主江│向雇主江彥明│李翊嘉犯│即起訴書附表二編號│
│    │21日    │背鄉中山│彥明  │收取96年1 月│業務侵占│88                │
│    │        │路490 巷│      │尾款6,000 元│罪，處有│                  │
│    │        │5 號江彥│      │→向雇主收取│期徒刑柒│文書證據：        │
│    │        │明居處  │      │後未繳回賀康│月。減為│1.雇主江彥明之委託│
│    │        │        │      │公司，係侵害│有期徒刑│  書及讓渡書（附件│
│    │        │        │      │賀康公司款項│月拾伍│  卷P335-336）    │
│    │        │        │      │6,000元     │日。    │2.雇主江彥明基本戶│
│    │        │        │      │            │        │  籍資料（原審卷(二)│
│    │        │        │      │            │        │  P64）           │
├──┼────┼────┼───┼──────┼────┼─────────┤
│25  │96年1 月│雲林縣口│雇主林│向雇主林振福│李翊嘉犯│即起訴書附表一編號│
│    │23日    │湖鄉臺子│振福  │收取96年第1 │業務侵占│15                │
│    │        │村臺興路│      │期（96年1 月│罪，處有│                  │
│    │        │120 巷15│      │至3 月）就業│期徒刑柒│文書證據：        │
│    │        │號林振福│      │安定費6,000 │月。減為│1.雇主林振福之委託│
│    │        │住處    │      │元、96年2 、│有期徒刑│  書、賀康公司96年│
│    │        │        │      │3 月健保費各│月拾伍│  1月23日、96年6月│
│    │        │        │      │951 元，共計│日。    │  13日收款憑單、賀│
│    │        │        │      │7,902 元（起│        │  康公司96年6月13 │
│    │        │        │      │訴書誤載為96│        │  日、同年12月25日│
│    │        │        │      │年1 月份至3 │        │  、97年1月7日、97│
│    │        │        │      │月份就安費及│        │  年2月4日現金支出│
│    │        │        │      │健保費8,853 │        │  傳票、就業安定費│
│    │        │        │      │元）        │        │  郵政劃撥儲金存款│
│    │        │        │      │→侵占雇主款│        │  收據、中央健康保│
│    │        │        │      │項7,902元   │        │  險局保險費暨滯納│
│    │        │        │      │            │        │  金欠費繳款單、保│
│    │        │        │      │            │        │  險費欠費繳款單、│
│    │        │        │      │            │        │  雇主繳費明細（附│
│    │        │        │      │            │        │  件卷P117-127）  │
│    │        │        │      │            │        │2.雇主林振福基本戶│
│    │        │        │      │            │        │  籍資料（原審卷(二)│
│    │        │        │      │            │        │  P73）           │
│    │        │        │      │            │        │3.雇主林振福之就安│
│    │        │        │      │            │        │  費明細資料、帳務│
│    │        │        │      │            │        │  資料記錄、繳款記│
│    │        │        │      │            │        │  錄資料、滯納金明│
│    │        │        │      │            │        │  細、外勞名冊（原│
│    │        │        │      │            │        │  審卷(二)P362-366）│
│    │        │        │      │            │        │4.雇主林振福之健保│
│    │        │        │      │            │        │  費銷帳狀況表（原│
│    │        │        │      │            │        │  審卷(二)P161-164）│
├──┼────┼────┼───┼──────┼────┼─────────┤
│26  │96年2 月│雲林縣虎│雇主吳│向雇主吳麗秀│李翊嘉犯│即起訴書附表一編號│
│    │間某日  │尾鎮中山│麗秀  │收取96年1 至│業務侵占│38                │
│    │        │路3 號之│      │3 月就業安定│罪，處有│                  │
│    │        │18吳麗秀│      │費6,000 元（│期徒刑柒│文書證據：併列於附│
│    │        │住處    │      │每月2,000 元│月。減為│表二編號2         │
│    │        │        │      │）、健保費2,│有期徒刑│                  │
│    │        │        │      │853 元（每月│月拾伍│                  │
│    │        │        │      │951 元），共│日。    │                  │
│    │        │        │      │計8,853 元→│        │                  │
│    │        │        │      │侵占雇主款項│        │                  │
│    │        │        │      │8,853元     │        │                  │
├──┼────┼────┼───┼──────┼────┼─────────┤
│27  │96年2 月│雲林縣崙│雇主李│向雇主李豐嘉│李翊嘉犯│即起訴書附表一編號│
│    │間某日  │背鄉中山│豐嘉  │收取96年第1 │業務侵占│48                │
│    │        │路240 號│      │期（96年1 月│罪，處有│                  │
│    │        │李豐嘉住│      │31日至同年3 │期徒刑柒│文書證據：併列於附│
│    │        │處      │      │月31日）就業│月。減為│表二編號18        │
│    │        │        │      │安定費4,067 │有期徒刑│                  │
│    │        │        │      │元、96年2 月│月拾伍│                  │
│    │        │        │      │健保費1,902 │日。    │                  │
│    │        │        │      │元（含96年1 │        │                  │
│    │        │        │      │、2 月健保費│        │                  │
│    │        │        │      │，每月各951 │        │                  │
│    │        │        │      │元）、96年3 │        │                  │
│    │        │        │      │月健保費951 │        │                  │
│    │        │        │      │元，共計6,92│        │                  │
│    │        │        │      │0 元（起訴書│        │                  │
│    │        │        │      │誤載為8,853 │        │                  │
│    │        │        │      │元）。      │        │                  │
│    │        │        │      │→侵占雇主款│        │                  │
│    │        │        │      │項6,920元   │        │                  │
├──┼────┼────┼───┼──────┼────┼─────────┤
│28  │96年2 月│雲林縣崙│雇主籃│向雇主籃素美│李翊嘉犯│即起訴書附表一編號│
│    │間某日  │背鄉港尾│素美  │收取96年1 月│業務侵占│55                │
│    │        │村港尾28│      │20日至3 月31│罪，處有│                  │
│    │        │之1 號籃│      │日就業安定費│期徒刑柒│文書證據：併列於附│
│    │        │素美住處│      │4,804 元、96│月。減為│表二編號4         │
│    │        │        │      │年1、2月健保│有期徒刑│                  │
│    │        │        │      │費1,902元（ │月拾伍│                  │
│    │        │        │      │含96年1、2月│日。    │                  │
│    │        │        │      │健保費，每月│        │                  │
│    │        │        │      │各951元，原 │        │                  │
│    │        │        │      │判決誤載為每│        │                  │
│    │        │        │      │月986元）、 │        │                  │
│    │        │        │      │96年3月健保 │        │                  │
│    │        │        │      │費951元，共 │        │                  │
│    │        │        │      │計7,657元（ │        │                  │
│    │        │        │      │起訴書誤載為│        │                  │
│    │        │        │      │96年1月至3月│        │                  │
│    │        │        │      │就安費及健保│        │                  │
│    │        │        │      │費共計8,472 │        │                  │
│    │        │        │      │元）。      │        │                  │
│    │        │        │      │→侵占雇主款│        │                  │
│    │        │        │      │項7,657元。 │        │                  │
│    │        │        │      │            │        │                  │
├──┼────┼────┼───┼──────┼────┼─────────┤
│29  │96年2 月│雲林縣口│雇主林│向雇主林國賜│李翊嘉犯│即起訴書附表一編號│
│    │10日    │湖鄉水井│國賜  │收取96年4 、│業務侵占│7                 │
│    │        │村水井路│      │5 月就業安定│罪，處有│                  │
│    │        │132 號林│      │費4,000 元，│期徒刑柒│文書證據：併列於附│
│    │        │國賜住處│      │及96年3 月至│月。減為│表二編號23        │
│    │        │        │      │5 月健保費每│有期徒刑│                  │
│    │        │        │      │月各951 元，│月拾伍│                  │
│    │        │        │      │共計6,853 元│日。    │                  │
│    │        │        │      │（起訴書誤載│        │                  │
│    │        │        │      │為96年3 月份│        │                  │
│    │        │        │      │至5 月份之就│        │                  │
│    │        │        │      │安費及健保費│        │                  │
│    │        │        │      │）          │        │                  │
│    │        │        │      │→侵占雇主款│        │                  │
│    │        │        │      │項6,853元   │        │                  │
├──┼────┼────┼───┼──────┼────┼─────────┤
│30  │96年2 月│雲林縣崙│雇主廖│向雇主廖永福│李翊嘉犯│即起訴書附表一編號│
│    │13日    │背鄉阿勸│永福  │收取96年第1 │業務侵占│63                │
│    │        │村鹽園77│      │期（即96年1 │罪，處有│                  │
│    │        │號廖永福│      │月至3 月）就│期徒刑柒│文書證據：併列於附│
│    │        │住處    │      │業安定費6,00│月。減為│表二編號6         │
│    │        │        │      │0 元及96年1 │有期徒刑│                  │
│    │        │        │      │月至3 月健保│月拾伍│                  │
│    │        │        │      │費2,853 元（│日。    │                  │
│    │        │        │      │每月健保費95│        │                  │
│    │        │        │      │1 元），共計│        │                  │
│    │        │        │      │8,853 元    │        │                  │
│    │        │        │      │→侵占雇主款│        │                  │
│    │        │        │      │項8,853元。 │        │                  │
├──┼────┼────┼───┼──────┼────┼─────────┤
│31  │96年3 月│雲林縣水│雇主王│向雇主王添成│李翊嘉犯│即起訴書附表一編號│
│    │9 日    │林鄉土厝│添成  │收取96年4 、│業務侵占│28                │
│    │        │村大庄67│      │5 月就業安定│罪，處有│                  │
│    │        │之12號王│      │費4,000 元、│期徒刑柒│文書證據：        │
│    │        │添成住處│      │96年3 至5 月│月。減為│1.雇主王添成之委託│
│    │        │        │      │健保費各951 │有期徒刑│  書及讓渡書、雇主│
│    │        │        │      │元，共計6,85│月拾伍│  繳款明細、賀康公│
│    │        │        │      │3 元（起訴書│日。    │  司96年12月25日、│
│    │        │        │      │誤載為96年3 │        │  同年月26日、97年│
│    │        │        │      │月至5 月就安│        │  1月2日、同年3月 │
│    │        │        │      │費及健保費  │        │  13日現金支出傳票│
│    │        │        │      │8,853 元）→│        │  、行政院勞工委員│
│    │        │        │      │侵占雇主款項│        │  會就業安定費收據│
│    │        │        │      │6,853元     │        │  及繳款通知單、中│
│    │        │        │      │            │        │  央健康保險局保險│
│    │        │        │      │            │        │  費欠費繳款單、保│
│    │        │        │      │            │        │  險費繳款單、外勞│
│    │        │        │      │            │        │  SUMINI（王咪咪）│
│    │        │        │      │            │        │  之保證書、讓渡書│
│    │        │        │      │            │        │  及委託書（附件卷│
│    │        │        │      │            │        │  P185-200）      │
│    │        │        │      │            │        │2.雇主王添成基本戶│
│    │        │        │      │            │        │  籍資料（原審卷(二)│
│    │        │        │      │            │        │  P14 ）          │
│    │        │        │      │            │        │3.雇主王添承之就安│
│    │        │        │      │            │        │  費明細資料、帳務│
│    │        │        │      │            │        │  資料記錄、繳款記│
│    │        │        │      │            │        │  錄資料、滯納金明│
│    │        │        │      │            │        │  細、外勞名冊（原│
│    │        │        │      │            │        │  審卷(二)P235-239）│
│    │        │        │      │            │        │4.雇主王添成之健保│
│    │        │        │      │            │        │  費銷帳狀況表（原│
│    │        │        │      │            │        │  審卷(二)P109-110）│
├──┼────┼────┼───┼──────┼────┼─────────┤
│32  │96年3 月│雲林縣麥│雇主許│向雇主許再發│李翊嘉犯│即起訴書附表一編號│
│    │19日    │寮鄉三盛│再發  │收取96年第1 │業務侵占│74                │
│    │        │村三盛  │      │期（即96年1 │罪，處有│                  │
│    │        │129 號許│      │月至3 月）就│期徒刑柒│文書證據：併列於附│                │
│    │        │再發住處│      │業安定費6,00│月。減為│表二編號5         │                │
│    │        │        │      │0 元、95年1 │有期徒刑│                  │
│    │        │        │      │月至3 月健保│月拾伍│                  │
│    │        │        │      │費2,853元（ │日。    │                  │
│    │        │        │      │每月951元） │        │                  │
│    │        │        │      │，共計8,853 │        │                  │
│    │        │        │      │元。        │        │                  │
│    │        │        │      │→侵占雇主款│        │                  │
│    │        │        │      │項8,853元。 │        │                  │
├──┼────┼────┼───┼──────┼────┼─────────┤
│33  │96年3 月│雲林縣斗│雇主吳│向雇主吳昇泰│李翊嘉犯│即起訴書附表一編號│
│    │19日    │南鎮西岐│昇泰  │收取95年12月│業務侵占│23                │
│    │        │里長安路│      │至96年2 月就│罪，處有│                  │
│    │        │1 段67巷│      │業安定費6,00│期徒刑柒│文書證據：        │
│    │        │30號吳昇│      │0 元，及95年│月。減為│1.賀康公司96年12月│
│    │        │泰住處  │      │12月健保費98│有期徒刑│  18日、同年12月19│
│    │        │        │      │6 元、96年2 │月拾伍│  日、97年3月25日 │
│    │        │        │      │月健保費951 │日。    │  現金支出傳票、行│
│    │        │        │      │元，共計7,93│        │  政院勞工委員會就│
│    │        │        │      │7 元（起訴書│        │  業安定費收據及繳│
│    │        │        │      │誤載為95年12│        │  款通知單、中央健│
│    │        │        │      │月至96年2 月│        │  康保險局保險費暨│
│    │        │        │      │之就安費及健│        │  滯納金欠費、雇主│
│    │        │        │      │保費8,888 元│        │  繳款明細、外勞  │
│    │        │        │      │）          │        │  NGUYEN HONG THAM│
│    │        │        │      │→侵占雇主款│        │  之委託書及讓渡書│
│    │        │        │      │項7,937 元  │        │  （見附件卷P175- │
│    │        │        │      │            │        │  183）           │
│    │        │        │      │            │        │2.雇主吳昇泰基本戶│
│    │        │        │      │            │        │  籍資料（原審卷(二)│
│    │        │        │      │            │        │  P13）           │
│    │        │        │      │            │        │3.雇主吳昇泰之就安│
│    │        │        │      │            │        │  費明細資料、帳務│
│    │        │        │      │            │        │  資料記錄、繳款記│
│    │        │        │      │            │        │  錄資料、滯納金明│
│    │        │        │      │            │        │  細、外勞名冊（原│
│    │        │        │      │            │        │  審卷(二)P230-234）│
│    │        │        │      │            │        │4.雇主吳昇泰之健保│
│    │        │        │      │            │        │  費銷帳狀況表（原│
│    │        │        │      │            │        │  審卷(二)P106-108）│
├──┼────┼────┼───┼──────┼────┼─────────┤
│34  │96年3 月│雲林縣麥│雇主林│向雇主林倍增│李翊嘉犯│即起訴書附表一編號│
│    │23日    │寮鄉麥津│倍增  │收取96年2 至│業務侵占│67                │
│    │        │村中山路│      │4 月就業安定│罪，處有│                  │
│    │        │303 號林│      │費6,000 元（│期徒刑柒│文書證據：併列於附│
│    │        │倍增居所│      │每月各2,000 │月。減為│表二編號12        │
│    │        │        │      │元）、健保費│有期徒刑│                  │
│    │        │        │      │2,853 元（每│月拾伍│                  │
│    │        │        │      │月各951 元）│日。    │                  │
│    │        │        │      │，共計8,853 │        │                  │
│    │        │        │      │元。        │        │                  │
│    │        │        │      │→侵占雇主款│        │                  │
│    │        │        │      │項8,853元。 │        │                  │
├──┼────┼────┼───┼──────┼────┼─────────┤
│35  │96年3 月│雲林縣口│雇主林│向雇主林國賜│李翊嘉犯│即起訴書附表一編號│
│    │26日    │湖鄉水井│國賜  │收取96年6 月│業務侵占│8                 │
│    │        │村水井路│      │至8 月就業安│罪，處有│                  │
│    │        │132 號林│      │定費6,000 元│期徒刑柒│文書證據：併列於附│
│    │        │國賜住處│      │，及96年6 月│月。減為│表二編號23        │
│    │        │        │      │至8 月健保費│有期徒刑│                  │
│    │        │        │      │2,940 元，共│月拾伍│                  │
│    │        │        │      │計8,940 元（│日。    │                  │
│    │        │        │      │起訴書誤載為│        │                  │
│    │        │        │      │7,625元)    │        │                  │
│    │        │        │      │→侵占雇主款│        │                  │
│    │        │        │      │項8,940 元  │        │                  │
├──┼────┼────┼───┼──────┼────┼─────────┤
│36  │96年4 月│雲林縣臺│雇主吳│向雇主吳昇泰│李翊嘉犯│即起訴書附表一編號│
│    │23日    │西鄉海口│昇泰  │收取96年3 至│業務侵占│24                │
│    │        │村中山路│      │5 月就業安定│罪，處有│                  │
│    │        │427 之34│      │費6,000 元、│期徒刑柒│文書證據：併列於附│
│    │        │號吳昇泰│      │健保費2,853 │月。減為│表二編號33        │
│    │        │住處    │      │元，共計8,85│有期徒刑│                  │
│    │        │        │      │3 元→侵占雇│月拾伍│                  │
│    │        │        │      │主款項8,853 │日。    │                  │
│    │        │        │      │元          │        │                  │
├──┼────┼────┼───┼──────┼────┼─────────┤
│37  │96年4 月│雲林縣土│雇主楊│同時向雇主楊│李翊嘉犯│即起訴書附表二編號│
│    │30日    │庫鎮興新│創任及│創任及其雇用│業務侵占│14 、附表三編號9  │
│    │        │里下店1 │其雇用│之外勞SITIUT│罪，處有│                  │
│    │        │號之1 楊│之外勞│AMI 收取下列│期徒刑柒│文書證據：        │
│    │        │創任住處│SITI  │費用：      │月。    │1.雇主楊創任之委託│
│    │        │        │UTAMI │          │        │  書及讓渡書、外勞│
│    │        │        │      │向雇主楊創任│        │  SITI UTAMI之委託│
│    │        │        │      │收取96年4 、│        │  書及讓渡書（附件│
│    │        │        │      │5 月服務費3,│        │  卷P136-139）    │
│    │        │        │      │400元       │        │2.雇主楊創任基本戶│
│    │        │        │      │→向雇主收取│        │  籍資料（原審卷(二)│
│    │        │        │      │後未繳回賀康│        │  P46）           │
│    │        │        │      │公司，係侵占│        │                  │
│    │        │        │      │賀康公司款項│        │                  │
│    │        │        │      │3,400元     │        │                  │
│    │        │        │      │          │        │                  │
│    │        │        │      │向外勞SITIUT│        │                  │
│    │        │        │      │AMI 收取96年│        │                  │
│    │        │        │      │3 月份外勞薪│        │                  │
│    │        │        │      │資欲繳納銀行│        │                  │
│    │        │        │      │貸款部分6,70│        │                  │
│    │        │        │      │3元         │        │                  │
│    │        │        │      │→侵占外勞款│        │                  │
│    │        │        │      │項6,703 元。│        │                  │
│    │        │        │      │【共計侵占10│        │                  │
│    │        │        │      │  ,103元】  │        │                  │
├──┼────┼────┼───┼──────┼────┼─────────┤
│38  │96年5 月│雲林縣二│雇主李│向雇主李瑞騰│李翊嘉犯│即起訴書附表一編號│
│    │間某日  │崙鄉復興│瑞騰  │收取96年4 月│業務侵占│1                 │
│    │        │村龍結3 │      │1 日至5 月23│罪，處有│                  │
│    │        │號李瑞騰│      │日（1 月又23│期徒刑柒│文書證據：        │
│    │        │住處    │      │日）就業安定│月。    │1.賀康公司97年3   │
│    │        │        │      │費3,541 元（│        │  月13日現金支出傳│
│    │        │        │      │起訴書誤載為│        │  票、雇主繳費明細│
│    │        │        │      │4,000 元）→│        │  （附件卷P68-69）│
│    │        │        │      │侵占雇主款項│        │2.雇主李瑞騰基本戶│
│    │        │        │      │3,541元     │        │  籍資料（原審卷(二)│
│    │        │        │      │            │        │  P1）            │
│    │        │        │      │            │        │3.雇主李瑞騰之就安│
│    │        │        │      │            │        │  費明細資料、帳務│
│    │        │        │      │            │        │  資料記錄、繳款記│
│    │        │        │      │            │        │  錄資料、滯納金明│
│    │        │        │      │            │        │  細、外勞名冊（原│
│    │        │        │      │            │        │  審卷(二)P170）    │
├──┼────┼────┼───┼──────┼────┼─────────┤
│39  │96年5 月│雲林縣口│雇主林│向雇主林高揚│李翊嘉犯│即起訴書附表一編號│
│    │間某日  │湖鄉臺子│高揚  │收取96年4 、│業務侵占│12                │
│    │        │村臺興路│      │5 月就業安定│罪，處有│                  │
│    │        │30號林高│      │費8,000 元（│期徒刑柒│文書證據：併列於附│                │
│    │        │揚住處  │      │起訴書誤載為│月。    │表二編號11        │                │
│    │        │        │      │96年2 月份至│        │                  │
│    │        │        │      │5 月份之就安│        │                  │
│    │        │        │      │費7,556元） │        │                  │
│    │        │        │      │→侵占雇主款│        │                  │
│    │        │        │      │項8,000元   │        │                  │
├──┼────┼────┼───┼──────┼────┼─────────┤
│40  │96年5 月│雲林縣虎│雇主吳│向雇主吳麗秀│李翊嘉犯│即起訴書附表一編號│
│    │間某日  │尾鎮中山│麗秀  │收取96年4 至│業務侵占│39                │
│    │        │路3 號之│      │6 月就業安定│罪，處有│                  │
│    │        │18吳麗秀│      │費6,000 元（│期徒刑柒│文書證據：併列於附│
│    │        │住處    │      │每月2,000 元│月。    │表二編號2         │
│    │        │        │      │）、健保費  │        │                  │
│    │        │        │      │2,853 元（每│        │                  │
│    │        │        │      │月951 元），│        │                  │
│    │        │        │      │共計8,853 元│        │                  │
│    │        │        │      │（起訴書誤載│        │                  │
│    │        │        │      │為8,472 元，│        │                  │
│    │        │        │      │業經公訴檢察│        │                  │
│    │        │        │      │官當庭更正）│        │                  │
│    │        │        │      │→侵占雇主款│        │                  │
│    │        │        │      │項8,853元   │        │                  │
│    │        │        │      │            │        │                  │
├──┼────┼────┼───┼──────┼────┼─────────┤
│41  │96年5 月│雲林縣崙│雇主李│同時收取下列│李翊嘉犯│即起訴書附表一編號│
│    │間某日  │背鄉中山│豐嘉及│費用：      │業務侵占│49、附表三編號22  │
│    │        │路240 號│其僱用│向雇主李豐│罪，處有│                  │
│    │        │李豐嘉住│之外勞│嘉收取96年4 │期徒刑捌│文書證據：併列於附│                │
│    │        │處      │PHAM  │至6 月就業安│月。    │表二編號18        │                │
│    │        │        │THI   │定費6,000 元│        │                  │
│    │        │        │THAP  │（每月2,000 │        │                  │
│    │        │        │      │元）、健保費│        │                  │
│    │        │        │      │2,853 元（每│        │                  │
│    │        │        │      │月951 元），│        │                  │
│    │        │        │      │共計8,853 元│        │                  │
│    │        │        │      │→侵占雇主款│        │                  │
│    │        │        │      │項8,853元。 │        │                  │
│    │        │        │      │向雇主李豐│        │                  │
│    │        │        │      │嘉僱用之外勞│        │                  │
│    │        │        │      │PHAM THI TH │        │                  │
│    │        │        │      │AP收取96年3 │        │                  │
│    │        │        │      │、4 月之薪資│        │                  │
│    │        │        │      │欲存款15,000│        │                  │
│    │        │        │      │元。        │        │                  │
│    │        │        │      │→侵占外勞款│        │                  │
│    │        │        │      │項15,000元( │        │                  │
│    │        │        │      │原判決誤載為│        │                  │
│    │        │        │      │8,853元）。 │        │                  │
│    │        │        │      │【共計侵占23│        │                  │
│    │        │        │      │,853元】    │        │                  │
├──┼────┼────┼───┼──────┼────┼─────────┤
│42  │96年5 月│雲林縣崙│雇主籃│向雇主籃素美│李翊嘉犯│即起訴書附表一編號│
│    │間某日  │背鄉港尾│素美  │收取96年4 至│業務侵占│56                │
│    │        │村港尾28│      │6 月就業安定│罪，處有│                  │
│    │        │之1 號籃│      │費6,000 元、│期徒刑柒│文書證據：併列於附│
│    │        │素美住處│      │健保費2,853 │月。    │表二編號4         │
│    │        │        │      │元（每月951 │        │                  │
│    │        │        │      │元），共計8,│        │                  │
│    │        │        │      │853 元（起訴│        │                  │
│    │        │        │      │書誤載為8,47│        │                  │
│    │        │        │      │2 元，業經公│        │                  │
│    │        │        │      │訴檢察官當庭│        │                  │
│    │        │        │      │更正，見本院│        │                  │
│    │        │        │      │卷第78頁反面│        │                  │
│    │        │        │      │）。        │        │                  │
│    │        │        │      │→侵占雇主款│        │                  │
│    │        │        │      │項8,853元。 │        │                  │
├──┼────┼────┼───┼──────┼────┼─────────┤
│43  │96年5 月│雲林縣口│雇主林│向雇主林殷勗│李翊嘉犯│即起訴書附表一編號│
│    │23日    │湖鄉臺子│殷勗  │收取96年第2 │業務侵占│2                 │
│    │        │村臺興路│      │期（4 月至6 │罪，處有│                  │
│    │        │282 號林│      │月）就業安定│期徒刑柒│文書證據：併列於附│
│    │        │殷勗住處│      │費6,000元   │月。    │表二編號21        │
│    │        │        │      │→侵占雇主款│        │                  │
│    │        │        │      │項6,000元   │        │                  │
├──┼────┼────┼───┼──────┼────┼─────────┤
│44  │96年5 月│雲林縣崙│雇主李│向雇主李進成│李翊嘉犯│即起訴書附表一編號│
│    │23日    │背鄉東明│進成  │收取96年第1 │業務侵占│64                │
│    │        │村民生路│      │期（即96年1 │罪，處有│                  │
│    │        │8 號李進│      │月至3 月）就│期徒刑柒│文書證據：        │
│    │        │成居所  │      │業安定費6,00│月。    │1.賀康公司96年12  │
│    │        │        │      │0 元、96年第│        │  月25日現金支出傳│
│    │        │        │      │2 期（即96年│        │  票、郵政劃撥儲金│
│    │        │        │      │4 月1 日至5 │        │  存款收據、雇主繳│
│    │        │        │      │月23日）就業│        │  款明細（附件卷P │
│    │        │        │      │安定費3,541 │        │  346-348）       │
│    │        │        │      │元，共計9,54│        │2.雇主李進成基本戶│
│    │        │        │      │1 元（起訴書│        │  籍資料（原審卷(二)│
│    │        │        │      │誤載為侵占96│        │  P35）           │
│    │        │        │      │年1 月至5 月│        │3.雇主李進成之就安│
│    │        │        │      │就業安定費共│        │  費明細資料、帳務│
│    │        │        │      │計10,000元）│        │  資料記錄、繳款記│
│    │        │        │      │。          │        │  錄資料、滯納金明│
│    │        │        │      │→侵占雇主款│        │  細、外勞名冊（原│
│    │        │        │      │項9,541元。 │        │  審卷(二)P320-324）│
├──┼────┼────┼───┼──────┼────┼─────────┤
│45  │96年6 月│雲林縣水│雇主王│向雇主王添成│李翊嘉犯│即起訴書附表二編號│
│    │某日    │林鄉土厝│添成  │收取96年6 月│業務侵占│26                │
│    │        │村大庄67│      │份之居留證費│罪，處有│                  │
│    │        │之12號王│      │用1,000 元  │期徒刑柒│文書證據：併列於附│
│    │        │添成住處│      │→向雇主收取│月。    │表二編號31        │
│    │        │        │      │後未繳回賀康│        │                  │
│    │        │        │      │公司，係侵賀│        │                  │
│    │        │        │      │康公司款項  │        │                  │
│    │        │        │      │1,000元     │        │                  │
├──┼────┼────┼───┼──────┼────┼─────────┤
│46  │96年6 月│雲林縣北│雇主張│向雇主張庭禎│李翊嘉犯│即起訴書附表二編號│
│    │某日    │港鎮文仁│庭禎  │收取96年6 月│業務侵占│28                │
│    │        │路432 號│      │份之居留證費│罪，處有│                  │
│    │        │張庭禎住│      │用1,000 元  │期徒刑柒│文書證據：        │
│    │        │處附近張│      │→向雇主收取│月。    │1.雇主張庭禎之委託│
│    │        │庭禎所有│      │後未繳回賀康│        │  書及讓渡書（附件│
│    │        │之水果攤│      │公司，係侵賀│        │  卷P207-208）    │
│    │        │（起訴書│      │康公司款項  │        │2.雇主張庭禎基本戶│
│    │        │誤載為雲│      │1,000元     │        │  籍資料（原審卷(二)│
│    │        │林縣北港│      │            │        │  P48）           │
│    │        │鎮○○路│      │            │        │                  │
│    │        │432 號）│      │            │        │                  │
├──┼────┼────┼───┼──────┼────┼─────────┤
│47  │96年6 月│雲林縣麥│雇主林│向雇主林倍增│李翊嘉犯│即起訴書附表一編號│
│    │間某日  │寮鄉麥津│倍增  │收取96年5 至│業務侵占│68                │
│    │        │村中山路│      │7 月就業安定│罪，處有│                  │
│    │        │303 號林│      │費6,000 元（│期徒刑柒│文書證據：併列於附│
│    │        │倍增居所│      │每月各2,000 │月。    │表二編號12        │
│    │        │        │      │元）、健保費│        │                  │
│    │        │        │      │2,853 元（每│        │                  │
│    │        │        │      │月各951 元）│        │                  │
│    │        │        │      │，共計8,853 │        │                  │
│    │        │        │      │元（起訴書誤│        │                  │
│    │        │        │      │載為8,940 元│        │                  │
│    │        │        │      │）。        │        │                  │
│    │        │        │      │→侵占雇主款│        │                  │
│    │        │        │      │項8,853元。 │        │                  │
├──┼────┼────┼───┼──────┼────┼─────────┤
│48  │96年6 月│雲林縣虎│雇主陳│向雇主陳家程│李翊嘉犯│即起訴書附表二編號│
│    │某日    │尾鎮公安│家程（│（原名陳英義│業務侵占│87                │
│    │        │路79巷4 │原名陳│）收取96年6 │罪，處有│                  │
│    │        │號陳家程│英義）│月尾款7,000 │期徒刑柒│文書證據：        │
│    │        │住處    │      │元          │月。    │1.雇主陳家程之委託│
│    │        │        │      │→向雇主收取│        │  書及讓渡書（附件│
│    │        │        │      │後未繳回賀康│        │  卷P260-261）    │
│    │        │        │      │公司，係侵害│        │2.雇主陳家程基本戶│
│    │        │        │      │賀康公司款項│        │  籍資料（原審卷(二)│
│    │        │        │      │7,000元     │        │  P63）           │
├──┼────┼────┼───┼──────┼────┼─────────┤
│49  │96年6 月│雲林縣口│雇主林│向雇主林國賜│李翊嘉犯│即起訴書附表三編號│
│    │6 日至同│湖鄉水井│國賜雇│雇用之外勞SO│業務侵占│7                 │
│    │年9 月6 │村水井路│用之外│FI收取96年6 │罪，處有│                  │
│    │日間某日│132 號林│勞SOFI│、7 月薪資欲│期徒刑捌│文書證據：併列於附│
│    │        │國賜住處│      │存款及繳貸款│月。    │表二編號23        │
│    │        │        │      │之款項共計28│        │                  │
│    │        │        │      │,672元      │        │                  │
│    │        │        │      │→侵占外勞款│        │                  │
│    │        │        │      │項28,672元  │        │                  │
├──┼────┼────┼───┼──────┼────┼─────────┤
│50  │96年6 月│雲林縣口│雇主林│向雇主林振福│李翊嘉犯│即起訴書附表一編號│
│    │13日    │湖鄉臺子│振福  │收取96年4 月│業務侵占│16                │
│    │        │村臺興路│      │至6 月健保費│罪，處有│                  │
│    │        │120 巷15│      │各951 元，共│期徒刑柒│文書證據：併列於附│
│    │        │號林振福│      │計2,853 元（│月。    │表二編號25        │
│    │        │住處    │      │起訴書誤載為│        │                  │
│    │        │        │      │96年4 月份至│        │                  │
│    │        │        │      │6 月份就安費│        │                  │
│    │        │        │      │及健保費8,85│        │                  │
│    │        │        │      │3元）→侵占 │        │                  │
│    │        │        │      │雇主款項    │        │                  │
│    │        │        │      │2,853元     │        │                  │
├──┼────┼────┼───┼──────┼────┼─────────┤
│51  │96年6 月│雲林縣崙│雇主邱│向雇主邱碧珠│李翊嘉犯│即起訴書附表三編號│
│    │21日    │背鄉大有│碧珠雇│雇用之外勞DA│業務侵占│41                │
│    │        │村大有37│用之外│RTINI 收取96│罪，處有│                  │
│    │        │號      │勞DART│年4 、5 月份│期徒刑柒│文書證據：        │
│    │        │        │INI   │外勞薪資欲存│月。    │1.外勞DARTINI之   │
│    │        │        │      │款部分15,000│        │  讓渡書及委託書（│
│    │        │        │      │元          │        │  附件卷P436-437）│
│    │        │        │      │→侵占外勞款│        │                  │
│    │        │        │      │項15,000元  │        │                  │
│    │        │        │      │            │        │                  │
├──┼────┼────┼───┼──────┼────┼─────────┤
│52  │96年6 月│彰化縣彰│溫素蘭│同時向雇主溫│李翊嘉犯│即起訴書附表一編號│
│    │26日    │化市大埔│（原雇│素蘭及其雇用│業務侵占│78 、附表三編號38 │
│    │        │路565 巷│主林雅│之外勞MESINA│罪，處有│                  │
│    │        │81弄23號│玲，嗣│H 收取下列費│期徒刑捌│文書證據：        │
│    │        │溫素蘭住│變更為│用：        │月。    │1.賀康公司96年12月│
│    │        │處      │溫素蘭│          │        │  18日、同年月24日│
│    │        │        │）及其│向雇主溫素蘭│        │  、同年月26日、同│
│    │        │        │雇用之│收取96年4 至│        │  年月28日、97年2 │
│    │        │        │外勞  │6 月就業安定│        │  月4日、同年3月13│
│    │        │        │MESINA│費6,000 元（│        │  日現金支出傳票、│
│    │        │        │H     │每月2,000 元│        │  行政院勞工委員會│
│    │        │        │      │）、健保費2,│        │  就業安定費收據及│
│    │        │        │      │853 元（每月│        │  繳款通知單、中央│
│    │        │        │      │951 元），共│        │  健康保險局96年5 │
│    │        │        │      │計8,853元   │        │  月滯納金補發繳款│
│    │        │        │      │→侵占雇主款│        │  單、保險費欠費補│
│    │        │        │      │項8,853元   │        │  發繳款單、96年10│
│    │        │        │      │          │        │  月、11月、12月保│
│    │        │        │      │向外勞MESINA│        │  險費繳款單、外勞│
│    │        │        │      │H 收取96年5 │        │  MESINAH之讓渡書 │
│    │        │        │      │、6 月份外勞│        │  及委託書（附件卷│
│    │        │        │      │薪資欲存款部│        │  P407-418、421-  │
│    │        │        │      │分15,000元。│        │  422）           │
│    │        │        │      │→侵占外勞款│        │2.雇主溫素蘭基本戶│
│    │        │        │      │項15,000元。│        │  籍資料（原審卷(二)│
│    │        │        │      │【共計侵占  │        │  P43）           │
│    │        │        │      │  23,853元】│        │3.雇主溫素蘭之就安│
│    │        │        │      │            │        │  費明細資料、帳務│
│    │        │        │      │            │        │  資料記錄、繳款記│
│    │        │        │      │            │        │  錄資料、滯納金明│
│    │        │        │      │            │        │  細、外勞名冊（原│
│    │        │        │      │            │        │  審卷(二)P346-350）│
│    │        │        │      │            │        │4.雇主溫素蘭之健保│
│    │        │        │      │            │        │  費銷帳狀況表（原│
│    │        │        │      │            │        │  審卷(二)P150）    │
├──┼────┼────┼───┼──────┼────┼─────────┤
│53  │96年6 月│雲林縣虎│雇主陳│向雇主陳洽明│李翊嘉犯│即起訴書附表一編號│
│    │27日    │尾鎮光復│洽明  │收取96年5 至│業務侵占│42                │
│    │        │路200 號│      │7 月就業安定│罪，處有│                  │
│    │        │陳洽明住│      │費6,000 元（│期徒刑柒│文書證據：        │
│    │        │處      │      │每月2,000 元│月。    │1.雇主陳洽明之委託│
│    │        │        │      │）、健保費2,│        │  書及讓渡書、賀康│
│    │        │        │      │853 元（每月│        │  公司96年12月18日│
│    │        │        │      │951 元，共計│        │  、96年12月24日現│
│    │        │        │      │8,853 元（起│        │  金支出傳票、行政│
│    │        │        │      │訴書誤載為8,│        │  院勞工委員會就業│
│    │        │        │      │940元）     │        │  安定費收據及繳款│
│    │        │        │      │→侵占雇主款│        │  通知單、中央健康│
│    │        │        │      │項8,853元   │        │  保險局保險費欠費│
│    │        │        │      │            │        │  繳款單、雇主繳款│
│    │        │        │      │            │        │  明細（附件卷P268│
│    │        │        │      │            │        │  -274）          │
│    │        │        │      │            │        │2.雇主陳洽明基本戶│
│    │        │        │      │            │        │  籍資料（原審卷(二)│
│    │        │        │      │            │        │  P26）           │
│    │        │        │      │            │        │3.雇主陳洽明之就安│
│    │        │        │      │            │        │  費明細資料、帳務│
│    │        │        │      │            │        │  資料記錄、繳款記│
│    │        │        │      │            │        │  錄資料、滯納金明│
│    │        │        │      │            │        │  細、外勞名冊（原│
│    │        │        │      │            │        │  審卷(二)P283-288）│
│    │        │        │      │            │        │4.雇主陳洽明健保費│
│    │        │        │      │            │        │  之銷帳狀況表（原│
│    │        │        │      │            │        │  審卷(二)P124-126）│
├──┼────┼────┼───┼──────┼────┼─────────┤
│54  │96年6 月│雲林縣麥│雇主許│向雇主許再發│李翊嘉犯│即起訴書附表一編號│
│    │27日    │寮鄉三盛│再發  │收取96年第2 │業務侵占│75                │
│    │        │村三盛  │      │期（即96年4 │罪，處有│                  │
│    │        │129 號許│      │月1 日至4 月│期徒刑柒│文書證據：併列於附│
│    │        │再發住處│      │12日）就業安│月。    │表二編號5         │
│    │        │        │      │定費804 元（│        │                  │
│    │        │        │      │起訴書誤載為│        │                  │
│    │        │        │      │96年4 月份至│        │                  │
│    │        │        │      │6 月份之就安│        │                  │
│    │        │        │      │費及健保費共│        │                  │
│    │        │        │      │計8,852元） │        │                  │
│    │        │        │      │→侵占雇主款│        │                  │
│    │        │        │      │項804元。   │        │                  │
├──┼────┼────┼───┼──────┼────┼─────────┤
│55  │96年6 月│雲林縣二│雇主鐘│向雇主鐘英蜜│李翊嘉犯│即起訴書附表三編號│
│    │30日至同│崙鄉復興│英蜜雇│雇用之印尼外│業務侵占│2                 │
│    │年7 月間│村隆興 1│用之印│勞TRISTIANA │罪，處有│                  │
│    │某日（扣│號之5 鐘│尼外勞│（李安娜）收│期徒刑柒│文書證據：        │
│    │除附表一│英蜜住處│TRISTI│取96年6 月份│月。    │1.雇主鐘英蜜之委  │
│    │編號55所│        │ANA （│外勞薪資欲繳│        │  託書及讓渡書、外│
│    │示之時間│        │李安娜│銀行貸款部份│        │  勞TRISTIANA之讓 │
│    │）      │        │）    │6,703元     │        │  渡書及委託書（附│
│    │        │        │      │→侵占外勞款│        │  件卷P62-63、65背│
│    │        │        │      │項6,703元。 │        │  -66）           │
│    │        │        │      │            │        │2.雇主鐘英蜜基本戶│
│    │        │        │      │            │        │  籍資料（原審卷(二)│
│    │        │        │      │            │        │  P45）           │
│    │        │        │      │            │        │                  │
├──┼────┼────┼───┼──────┼────┼─────────┤
│56  │96年6 月│雲林縣二│雇主鐘│同時向雇主鐘│李翊嘉犯│即起訴書附表二編號│
│    │30日    │崙鄉復興│英蜜及│英蜜及其雇用│業務侵占│1、附表三編號1    │
│    │        │村隆興 1│其雇用│之印尼外勞TR│罪，處有│                  │
│    │        │號之5 鐘│之印尼│ISTIANA （李│期徒刑柒│文書證據：併列於附│
│    │        │英蜜住處│外勞  │安娜）收取下│月。    │表二編號55        │
│    │        │        │TRISTI│列費用：    │        │                  │
│    │        │        │ANA （│          │        │                  │
│    │        │        │李安娜│向雇主鐘英蜜│        │                  │
│    │        │        │）    │收取96年6 月│        │                  │
│    │        │        │      │份之服務費1,│        │                  │
│    │        │        │      │700 元。    │        │                  │
│    │        │        │      │→向雇主收取│        │                  │
│    │        │        │      │後未繳回賀康│        │                  │
│    │        │        │      │公司，係侵占│        │                  │
│    │        │        │      │賀康公司款項│        │                  │
│    │        │        │      │1,700元。   │        │                  │
│    │        │        │      │          │        │                  │
│    │        │        │      │向外勞TRISTI│        │                  │
│    │        │        │      │ANA （李安娜│        │                  │
│    │        │        │      │）收取96年5 │        │                  │
│    │        │        │      │月份外勞薪資│        │                  │
│    │        │        │      │欲繳納銀行貸│        │                  │
│    │        │        │      │款部分6,703 │        │                  │
│    │        │        │      │元          │        │                  │
│    │        │        │      │→侵占外勞款│        │                  │
│    │        │        │      │項6,703 元。│        │                  │
│    │        │        │      │【共計侵占8,│        │                  │
│    │        │        │      │403元】     │        │                  │
├──┼────┼────┼───┼──────┼────┼─────────┤
│57  │96年7 月│雲林縣口│雇主林│向雇主林殷勗│李翊嘉犯│即起訴書附表一編號│
│    │間某日  │湖鄉臺子│殷勗  │收取96年第3 │業務侵占│3                 │
│    │        │村臺興路│      │期（7 月至9 │罪，處有│                  │
│    │        │282 號林│      │月）就業安定│期徒刑柒│文書證據：併列於附│
│    │        │殷勗住處│      │費6,000元   │月。    │表二編號21        │
│    │        │        │      │→侵占雇主款│        │                  │
│    │        │        │      │項6,000元   │        │                  │
├──┼────┼────┼───┼──────┼────┼─────────┤
│58  │96年7 月│雲林縣口│雇主李│同時向雇主李│李翊嘉犯│即起訴書附表二編號│
│    │間某日  │湖鄉臺子│國賜  │天賜收取96年│業務侵占│6、7              │
│    │        │村臺興路│      │7月 、8 月服│罪，處有│                  │
│    │        │１號李國│      │務費3,400 元│期徒刑柒│文書證據：        │
│    │        │賜住處  │      │、96年體檢費│月。    │1.雇主李國賜之委託│
│    │        │        │      │2,000元     │        │  書及讓渡書、賀康│
│    │        │        │      │→向雇主收取│        │  公司96年12月24日│
│    │        │        │      │後未繳回賀康│        │  現金支出傳票、外│
│    │        │        │      │公司，係侵占│        │  勞KEMINAH之讓渡 │
│    │        │        │      │賀康公司款項│        │  書及委託書（附件│
│    │        │        │      │5,400元。   │        │  卷P90-91、94、  │
│    │        │        │      │            │        │  96-97）         │
│    │        │        │      │            │        │2.雇主李國賜基本戶│
│    │        │        │      │            │        │  籍資料（原審卷(二)│
│    │        │        │      │            │        │  P4）            │
│    │        │        │      │            │        │3.雇主李國賜之就安│
│    │        │        │      │            │        │  費明細資料、帳務│
│    │        │        │      │            │        │  資料記錄、繳款記│
│    │        │        │      │            │        │  錄資料、滯納金明│
│    │        │        │      │            │        │  細、外勞名冊（原│
│    │        │        │      │            │        │  審卷(二)P182-187）│
│    │        │        │      │            │        │4.雇主李國賜之健保│
│    │        │        │      │            │        │  費銷帳狀況表（原│
│    │        │        │      │            │        │  審卷(二)P88-89）  │
├──┼────┼────┼───┼──────┼────┼─────────┤
│59  │96年7 月│雲林縣虎│雇主翁│向雇主翁新杉│李翊嘉犯│即起訴書附表二編號│
│    │間某日  │尾鎮新吉│新杉  │收取96年7 月│業務侵占│30                │
│    │        │里新吉14│      │份之體檢費1,│罪，處有│                  │
│    │        │號      │      │600元       │期徒刑柒│文書證據：        │
│    │        │        │      │→向雇主收取│月。    │1.雇主翁新杉之委託│
│    │        │        │      │後未繳回賀康│        │  書及讓渡書（附件│
│    │        │        │      │公司，係侵占│        │  卷P230-231）    │
│    │        │        │      │賀康公司款項│        │2.雇主翁新杉基本戶│
│    │        │        │      │1,600元     │        │  籍資料（原審卷(二)│
│    │        │        │      │            │        │  P49）           │
├──┼────┼────┼───┼──────┼────┼─────────┤
│60  │96年7 月│雲林縣崙│雇主林│向雇主林正雄│李翊嘉犯│即起訴書附表二編號│
│    │某日    │背鄉豐榮│正雄  │收取96年7 月│業務侵占│50                │
│    │        │村豐榮  │      │至9 月服務費│罪，處有│                  │
│    │        │274 號雇│      │，4,500元   │期徒刑柒│文書證據：併列於附│
│    │        │主林正雄│      │→向雇主收取│月。    │表二編號13        │
│    │        │住處    │      │後未繳回賀康│        │                  │
│    │        │        │      │公司，係侵占│        │                  │
│    │        │        │      │賀康公司款項│        │                  │
│    │        │        │      │4,500元     │        │                  │
├──┼────┼────┼───┼──────┼────┼─────────┤
│61  │96年7 月│雲林縣土│雇主陳│向雇主陳麗琴│李翊嘉犯│即起訴書附表二編號│
│    │間某日  │庫鎮三民│麗琴  │收取96年7 月│業務侵占│81                │
│    │        │街24號陳│      │尾款5,000元 │罪，處有│                  │
│    │        │麗琴住處│      │→向雇主收取│期徒刑柒│文書證據：        │
│    │        │        │      │後未繳回賀康│月。    │1.雇主陳麗琴之委託│
│    │        │        │      │公司，係侵害│        │  書及讓渡書各（附│
│    │        │        │      │賀康公司款項│        │  件卷P134-135）  │
│    │        │        │      │5,000元     │        │2.雇主陳麗琴基本戶│
│    │        │        │      │            │        │  籍資料（原審卷(二)│
│    │        │        │      │            │        │  P57）           │
├──┼────┼────┼───┼──────┼────┼─────────┤
│62  │96年7 月│雲林縣崙│雇主廖│同時向雇主廖│李翊嘉犯│即起訴書附表一編號│
│    │31日    │背鄉南陽│政乾  │政乾收取：  │業務侵占│58 、附表二編號59 │
│    │        │村南昌路│      │96年5 至7 │罪，處有│                  │
│    │        │79號廖政│      │月就業安定費│期徒刑柒│文書證據：        │
│    │        │乾住處  │      │6,000 元（每│月。    │1.雇主廖政乾之委託│
│    │        │        │      │月2,000 元）│        │  書及讓渡書、賀康│
│    │        │        │      │及96年5 月至│        │  公司96年12月18日│
│    │        │        │      │7 月健保費2,│        │  、同年月24日、97│
│    │        │        │      │853 元（每月│        │  年1月2日、同年3 │
│    │        │        │      │951 元），共│        │  月13日現金支出傳│
│    │        │        │      │計8,853元（ │        │  票、行政院勞工委│
│    │        │        │      │起訴書誤載為│        │  員會就業安定費收│
│    │        │        │      │8,940元）。 │        │  據及繳款通知單、│
│    │        │        │      │→侵占雇主款│        │  中央健康保險局保│
│    │        │        │      │項8,853元。 │        │  險費暨滯納金補發│
│    │        │        │      │96年3 至7 │        │  繳款單、雇主繳款│
│    │        │        │      │月之服務費7,│        │  明細（附件卷P325│
│    │        │        │      │500 元、居留│        │  -334）          │
│    │        │        │      │證費用1, 000│        │2.雇主廖政乾基本戶│
│    │        │        │      │元（起訴書誤│        │  籍資料（原審卷(二)│
│    │        │        │      │載為服務費8,│        │  P33）           │
│    │        │        │      │500元）。   │        │3.雇主廖政乾之就安│
│    │        │        │      │→向雇主收取│        │  費明細資料、帳務│
│    │        │        │      │後未繳回賀康│        │  資料記錄、繳款記│
│    │        │        │      │公司，係侵占│        │  錄資料、滯納金明│
│    │        │        │      │賀康公司款項│        │  細、外勞名冊（原│
│    │        │        │      │7,500 元。【│        │  審卷(二)P310-314）│
│    │        │        │      │共計侵占17,3│        │4.雇主廖政乾之健保│
│    │        │        │      │53元】      │        │  費銷帳狀況表（原│
│    │        │        │      │            │        │  審卷(二)P134-136）│
├──┼────┼────┼───┼──────┼────┼─────────┤
│63  │96年8 月│雲林縣口│雇主林│向雇主林高揚│李翊嘉犯│即起訴書附表一編號│
│    │間某日  │湖鄉臺子│高揚  │收取96年6 至│業務侵占│13                │
│    │        │村臺興路│      │8 月就業安定│罪，處有│                  │
│    │        │30號林高│      │費12,000元（│期徒刑柒│文書證據：併列於附│
│    │        │揚住處  │      │起訴書誤載為│月。    │表二編號11        │
│    │        │        │      │6,000元）→ │        │                  │
│    │        │        │      │侵占雇主款項│        │                  │
│    │        │        │      │12,000元    │        │                  │
├──┼────┼────┼───┼──────┼────┼─────────┤
│64  │96年8 月│雲林縣斗│雇主黃│同時向雇主黃│李翊嘉犯│即起訴書附表一編號│
│    │間某日  │南鎮田頭│素蓉  │素蓉收取下列│業務侵占│20 、附表二編號23 │
│    │        │里埤寮路│      │費用：      │罪，處有│                  │
│    │        │90號黃素│      │96年7、8月│期徒刑柒│文書證據：        │
│    │        │蓉居所  │      │就業安定費4,│月。    │1.雇主黃素蓉之委託│
│    │        │        │      │000 元、同年│        │  書及讓渡書、賀康│
│    │        │        │      │7 月健保費95│        │  公司96年11月9日 │
│    │        │        │      │1 元、同年8 │        │  收款憑單、96年12│
│    │        │        │      │月健保費1,03│        │  月24日、同年月25│
│    │        │        │      │8 元，共計5,│        │  日、97年3月13日 │
│    │        │        │      │989元（起訴 │        │  現金支出傳票、行│
│    │        │        │      │書誤載為5,99│        │  政院勞工委員會就│
│    │        │        │      │6元）       │        │  業安定費收據及繳│
│    │        │        │      │→侵占雇主款│        │  款通知單、中央健│
│    │        │        │      │項5,989元   │        │  康保險局保險費繳│
│    │        │        │      │96年5 月至│        │  款單、外勞BUITHI│
│    │        │        │      │7 月服務費4,│        │  TUOI之委託書及讓│
│    │        │        │      │500 元      │        │  渡書、賀康公司繳│
│    │        │        │      │→向雇主收取│        │  款明細（附件卷  │
│    │        │        │      │後未繳回賀康│        │  P161-172 ）     │
│    │        │        │      │公司，係侵占│        │2.雇主黃素蓉基本戶│
│    │        │        │      │賀康公司款項│        │  籍資料（原審卷(二)│
│    │        │        │      │4,500元。   │        │  P12）           │
│    │        │        │      │【共計侵占  │        │3.雇主黃素蓉之就安│
│    │        │        │      │  10,489元】│        │  費明細資料、帳務│
│    │        │        │      │            │        │  資料記錄、繳款記│
│    │        │        │      │            │        │  錄資料、滯納金明│
│    │        │        │      │            │        │  細、外勞名冊（原│
│    │        │        │      │            │        │  審卷(二)P225-229）│
│    │        │        │      │            │        │4.雇主黃素蓉之健保│
│    │        │        │      │            │        │  費銷帳狀況表（原│
│    │        │        │      │            │        │  審卷(二)P104-105）│
├──┼────┼────┼───┼──────┼────┼─────────┤
│65  │96年8 月│雲林縣虎│雇主陳│向雇主陳洽明│李翊嘉犯│即起訴書附表一編號│
│    │間某日  │尾鎮光復│洽明  │收取96年8 、│業務侵占│43                │
│    │        │路200號 │      │9 月就業安定│罪，處有│                  │
│    │        │陳洽明住│      │費4,000 元（│期徒刑柒│文書證據：併列於附│
│    │        │處      │      │每月2,000元 │月。    │表二編號53        │
│    │        │        │      │）、96年8 月│        │                  │
│    │        │        │      │健保費1,038 │        │                  │
│    │        │        │      │元，共計5,03│        │                  │
│    │        │        │      │8 元（起訴書│        │                  │
│    │        │        │      │誤載為96年8 │        │                  │
│    │        │        │      │月至10月之就│        │                  │
│    │        │        │      │安費及健保費│        │                  │
│    │        │        │      │9,114元）→ │        │                  │
│    │        │        │      │侵占雇主款項│        │                  │
│    │        │        │      │5,038元     │        │                  │
├──┼────┼────┼───┼──────┼────┼─────────┤
│66  │96年8 月│雲林縣崙│雇主李│向雇主李豐嘉│李翊嘉犯│即起訴書附表一編號│
│    │間某日  │背鄉中山│豐嘉  │收取96年7 至│業務侵占│50                │
│    │        │路240 號│      │9 月就業安定│罪，處有│                  │
│    │        │李豐嘉住│      │費各2,000 元│期徒刑柒│文書證據：併列於附│
│    │        │處      │      │、96年7 月健│月。    │表二編號18        │
│    │        │        │      │保費951 元、│        │                  │
│    │        │        │      │同年8 、9 月│        │                  │
│    │        │        │      │健保費各1,03│        │                  │
│    │        │        │      │8 元，共計9,│        │                  │
│    │        │        │      │027 元（起訴│        │                  │
│    │        │        │      │書誤載為9,11│        │                  │
│    │        │        │      │4元）。     │        │                  │
│    │        │        │      │→侵占雇主款│        │                  │
│    │        │        │      │項9,027元   │        │                  │
├──┼────┼────┼───┼──────┼────┼─────────┤
│67  │96年8 月│雲林縣崙│雇主籃│向雇主籃素美│李翊嘉犯│即起訴書附表一編號│
│    │間某日  │背鄉港尾│素美  │收取96年7 至│業務侵占│57                │
│    │        │村港尾28│      │9 月就業安定│罪，處有│                  │
│    │        │之1 號籃│      │費6,000 元及│期徒刑柒│文書證據：併列於附│
│    │        │素美住處│      │健保費3,027 │月。    │表二編號4         │
│    │        │        │      │元（96年7 月│        │                  │
│    │        │        │      │健保費為951 │        │                  │
│    │        │        │      │元，96年8 月│        │                  │
│    │        │        │      │、9 月健保費│        │                  │
│    │        │        │      │為1,038 元）│        │                  │
│    │        │        │      │，共計9,027 │        │                  │
│    │        │        │      │元（起訴書誤│        │                  │
│    │        │        │      │載為96年7 月│        │                  │
│    │        │        │      │至9 月就安費│        │                  │
│    │        │        │      │及健保費共計│        │                  │
│    │        │        │      │8,471元）。 │        │                  │
│    │        │        │      │→侵占雇主款│        │                  │
│    │        │        │      │項9,027元。 │        │                  │
├──┼────┼────┼───┼──────┼────┼─────────┤
│68  │96年8 月│雲林縣崙│雇主廖│同時向雇主廖│李翊嘉犯│即起訴書附表一編號│
│    │間某日  │背鄉南陽│政乾  │政乾收取下列│業務侵占│59 、附表二編號60 │
│    │        │村南昌路│      │費用：      │罪，處有│                  │
│    │        │79號廖政│      │          │期徒刑柒│文書證據：併列於附│
│    │        │乾住處  │      │96年8 至10月│月。    │表二編號68        │
│    │        │        │      │就業安定費6,│        │                  │
│    │        │        │      │000 元（每月│        │                  │
│    │        │        │      │2,000 元）及│        │                  │
│    │        │        │      │健保費3,114 │        │                  │
│    │        │        │      │元（每月健保│        │                  │
│    │        │        │      │費為1,038 元│        │                  │
│    │        │        │      │），共計9,11│        │                  │
│    │        │        │      │4元。       │        │                  │
│    │        │        │      │→侵占雇主款│        │                  │
│    │        │        │      │項9,114元。 │        │                  │
│    │        │        │      │          │        │                  │
│    │        │        │      │96年8 至10月│        │                  │
│    │        │        │      │之服務費4,50│        │                  │
│    │        │        │      │0元。       │        │                  │
│    │        │        │      │→向雇主收取│        │                  │
│    │        │        │      │後未繳回賀康│        │                  │
│    │        │        │      │公司，係侵占│        │                  │
│    │        │        │      │賀康公司款項│        │                  │
│    │        │        │      │4,500元。   │        │                  │
│    │        │        │      │【共計侵占13│        │                  │
│    │        │        │      │ ,614元】   │        │                  │
│    │        │        │      │            │        │                  │
├──┼────┼────┼───┼──────┼────┼─────────┤
│69  │96年8 月│雲林縣麥│雇主許│向雇主許詒專│李翊嘉犯│即起訴書附表一編號│
│    │間某日  │寮鄉崙後│詒專  │收取96年第3 │業務侵占│70                │
│    │        │村沙崙後│      │期（即96年7 │罪，處有│                  │
│    │        │138 號許│      │月至9 月）就│期徒刑柒│文書證據：        │
│    │        │詒專住處│      │業安定費6,00│月。    │1.賀康公司96年12月│
│    │        │        │      │0 元及健保費│        │  25日現金支出傳票│
│    │        │        │      │3,027 元（96│        │  、郵政劃撥儲金存│
│    │        │        │      │年7 月健保費│        │  款收據、全民健康│
│    │        │        │      │為951 元，96│        │  保險投保單位（被│
│    │        │        │      │年8 月、9 月│        │  保險人）欠費明細│
│    │        │        │      │健保費為1,03│        │  表、雇主繳款明細│
│    │        │        │      │8 元），共計│        │  （附件卷P367、  │
│    │        │        │      │9,027 元（起│        │  369-371）       │
│    │        │        │      │訴書誤載為9,│        │2.雇主許詒專基本戶│
│    │        │        │      │114元）     │        │  籍資料（原審卷(二)│
│    │        │        │      │→侵占雇主款│        │  P38）           │
│    │        │        │      │項9,027元。 │        │3.雇主許詒專之就安│
│    │        │        │      │            │        │  費明細資料、帳務│
│    │        │        │      │            │        │  資料記錄、繳款記│
│    │        │        │      │            │        │  錄資料、滯納金明│
│    │        │        │      │            │        │  細、外勞名冊（原│
│    │        │        │      │            │        │  審卷(二)P329-1~329│
│    │        │        │      │            │        │   -5）           │
│    │        │        │      │            │        │4.雇主許詒專銷帳狀│
│    │        │        │      │            │        │  況表（原審卷(二)P │
│    │        │        │      │            │        │  142）           │
├──┼────┼────┼───┼──────┼────┼─────────┤
│70  │96年8 月│雲林縣麥│雇主許│向雇主許詒專│李翊嘉犯│即起訴書附表一編號│
│    │間某日  │寮鄉崙後│詒專  │收取96年10至│業務侵占│71                │
│    │        │村沙崙後│      │12月健保費  │罪，處有│                  │
│    │        │138 號許│      │3,114 元（每│期徒刑柒│文書證據：併列於附│
│    │        │詒專住處│      │月健保費為1,│月。    │表二編號69        │
│    │        │        │      │038 元），共│        │                  │
│    │        │        │      │計3,114 元（│        │                  │
│    │        │        │      │起訴書誤載為│        │                  │
│    │        │        │      │侵占96年10月│        │                  │
│    │        │        │      │份至12月份之│        │                  │
│    │        │        │      │就安費及健保│        │                  │
│    │        │        │      │費共計9,114 │        │                  │
│    │        │        │      │元）。      │        │                  │
│    │        │        │      │→侵占雇主款│        │                  │
│    │        │        │      │項3,114元。 │        │                  │
├──┼────┼────┼───┼──────┼────┼─────────┤
│71  │96年8 月│雲林縣褒│雇主陳│向雇主陳乙良│李翊嘉犯│即起訴書附表一編號│
│    │間某日  │忠鄉新湖│乙良  │收取96年8 、│業務侵占│82                │
│    │        │村復興路│      │9 月就業安定│罪，處有│                  │
│    │        │32號陳乙│      │費4,000 元（│期徒刑柒│文書證據：併列於附│
│    │        │良住處  │      │每月2,000 元│月。    │表二編號3         │
│    │        │        │      │），96年8 月│        │                  │
│    │        │        │      │至10月健保費│        │                  │
│    │        │        │      │3,114 元（每│        │                  │
│    │        │        │      │月1,038 元）│        │                  │
│    │        │        │      │，共計7,114 │        │                  │
│    │        │        │      │元（起訴書誤│        │                  │
│    │        │        │      │載為96年8 月│        │                  │
│    │        │        │      │份至10月份之│        │                  │
│    │        │        │      │就安費及健保│        │                  │
│    │        │        │      │費9,114元） │        │                  │
│    │        │        │      │→侵占雇主款│        │                  │
│    │        │        │      │項7,114元。 │        │                  │
├──┼────┼────┼───┼──────┼────┼─────────┤
│72  │96年8 月│雲林縣虎│雇主王│同時向雇主王│李翊嘉犯│即起訴書附表二編號│
│    │某日    │尾鎮西屯│景祥  │景祥收取96年│業務侵占│35 、36、37       │
│    │        │里大屯27│      │8 月份服務費│罪，處有│                  │
│    │        │4 號王景│      │1,800 元、體│期徒刑柒│文書證據：        │
│    │        │祥住處  │      │檢費2,000 元│月。    │1.雇主王景祥之委託│
│    │        │        │      │、居留證費用│        │  書及讓渡書（附件│
│    │        │        │      │1,000 元→向│        │  卷P243-244）    │
│    │        │        │      │雇主收取後未│        │2.雇主王景祥基本戶│
│    │        │        │      │繳回賀康公司│        │  籍資料（原審卷(二)│
│    │        │        │      │，係侵害賀康│        │  P52）           │
│    │        │        │      │公司款項4,80│        │                  │
│    │        │        │      │0元。       │        │                  │
├──┼────┼────┼───┼──────┼────┼─────────┤
│73  │96年8 月│雲林縣臺│雇主吳│向雇主吳昇泰│李翊嘉犯│即起訴書附表一編號│
│    │2 日    │西鄉海口│昇泰  │收取96年6 至│業務侵占│25                │
│    │        │村中山路│      │8 月之就業安│罪，處有│                  │
│    │        │427 之34│      │定費6,000 元│期徒刑柒│文書證據：併列於附│                │
│    │        │號吳昇泰│      │、96年6 、7 │月。    │表二編號33        │                │
│    │        │住處    │      │月健保費各95│        │                  │
│    │        │        │      │1 元、同年8 │        │                  │
│    │        │        │      │月健保費1,03│        │                  │
│    │        │        │      │8 元，共計8,│        │                  │
│    │        │        │      │940 元（起訴│        │                  │
│    │        │        │      │書誤載為9,02│        │                  │
│    │        │        │      │7元)        │        │                  │
│    │        │        │      │→侵占雇主款│        │                  │
│    │        │        │      │項8,940元。 │        │                  │
│    │        │        │      │            │        │                  │
├──┼────┼────┼───┼──────┼────┼─────────┤
│74  │96年8 月│雲林縣水│雇主王│向雇主王添成│李翊嘉犯│即起訴書附表一編號│
│    │14日    │林鄉土厝│添成  │收取96年6 至│業務侵占│29                │
│    │        │村大庄67│      │8 月就業安定│罪，處有│                  │
│    │        │之12號王│      │費6,000 元、│期徒刑柒│文書證據：併列於附│
│    │        │添成住處│      │96年6 、7 月│月。    │表二編號31        │
│    │        │        │      │健保費各951 │        │                  │
│    │        │        │      │元、96年8 月│        │                  │
│    │        │        │      │健保費1,038 │        │                  │
│    │        │        │      │元，共計8,94│        │                  │
│    │        │        │      │0 元（起訴書│        │                  │
│    │        │        │      │誤載為9,027 │        │                  │
│    │        │        │      │元）→侵占雇│        │                  │
│    │        │        │      │主款項8,940 │        │                  │
│    │        │        │      │元          │        │                  │
│    │        │        │      │            │        │                  │
├──┼────┼────┼───┼──────┼────┼─────────┤
│75  │96年8 月│不詳    │雇主蔡│由雇主蔡榮祥│李翊嘉犯│即起訴書附表三編號│
│    │20日至同│        │榮祥雇│將其雇用之外│業務侵占│23                │
│    │年10月17│        │用之外│勞TRAN THI  │罪，處有│                  │
│    │日間某日│        │勞TRAN│HA（ 陳氏河 │期徒刑柒│文書證據：        │
│    │（扣除附│        │THI HA│）96年7 月份│月。    │1.外勞TRAN THI HA │
│    │表二編號│        │（陳氏│外勞薪資欲存│        │  之委託書及讓渡書│
│    │76、77所│        │河）  │款13,236元匯│        │  （附件卷P302-303│
│    │示之時間│        │      │到賀康公司帳│        │   ）             │
│    │）      │        │      │戶，李翊嘉再│        │                  │
│    │        │        │      │將該筆金額提│        │                  │
│    │        │        │      │出侵占      │        │                  │
│    │        │        │      │→侵占外勞款│        │                  │
│    │        │        │      │項13,236元  │        │                  │
│    │        │        │      │            │        │                  │
├──┼────┼────┼───┼──────┼────┼─────────┤
│76  │96年8 月│不詳    │雇主蔡│由雇主蔡榮祥│李翊嘉犯│即起訴書附表三編號│
│    │20日至同│        │榮祥雇│將其雇用之外│業務侵占│24                │
│    │年10月17│        │用之外│勞TRAN THI  │罪，處有│                  │
│    │日間某日│        │勞TRAN│HA（ 陳氏河 │期徒刑柒│文書證據：併列於附│
│    │（扣除  │        │THI HA│）96年8 月份│月。    │表二編號75        │
│    │附表二編│        │（陳氏│外勞薪資欲存│        │                  │
│    │號75、77│        │河）  │款17,736元匯│        │                  │
│    │所示之時│        │      │到賀康公司帳│        │                  │
│    │間）    │        │      │戶，李翊嘉再│        │                  │
│    │        │        │      │將該筆金額提│        │                  │
│    │        │        │      │出侵占→侵占│        │                  │
│    │        │        │      │外勞款項    │        │                  │
│    │        │        │      │17,736元    │        │                  │
│    │        │        │      │            │        │                  │
├──┼────┼────┼───┼──────┼────┼─────────┤
│77  │96年8 月│不詳    │雇主蔡│由雇主蔡榮祥│李翊嘉犯│即起訴書附表三編號│
│    │20日至同│        │榮祥雇│將其雇用之外│業務侵占│25                │
│    │年10月17│        │用之外│勞TRAN THI  │罪，處有│                  │
│    │日間某日│        │勞TRAN│HA（陳氏河）│期徒刑柒│文書證據：併列於附│
│    │（扣除附│        │THI HA│96年7 月份外│月。    │表二編號75        │
│    │表二編號│        │（陳氏│勞薪資欲存款│        │                  │
│    │75、76所│        │河）  │17,736元匯到│        │                  │
│    │示之時間│        │      │賀康公司帳戶│        │                  │
│    │）      │        │      │，李翊嘉再將│        │                  │
│    │        │        │      │該筆金額提出│        │                  │
│    │        │        │      │侵占→侵占外│        │                  │
│    │        │        │      │勞款項17,736│        │                  │
│    │        │        │      │元          │        │                  │
├──┼────┼────┼───┼──────┼────┼─────────┤
│78  │96年8 月│雲林縣北│雇主馮│向雇主馮治元│李翊嘉犯│即起訴書附表三編號│
│    │27日至同│港鎮新街│治元雇│雇用之外勞SU│業務侵占│15                │
│    │年9 月間│里太平路│用之外│JIYATI（李雅│罪，處有│                  │
│    │某日（扣│54巷7 號│勞SUJI│娣）收取96年│期徒刑柒│文書證據：        │
│    │除附表二│馮治元住│YATI（│7 、8 月份外│月。    │1.賀康公司97年3月 │
│    │編號80所│處      │李雅娣│勞薪資存款部│        │  13日現金支出傳票│
│    │示之時間│        │）    │分11,616元  │        │  、行政院勞工委員│
│    │）      │        │      │→侵占外勞款│        │  會就業安定費收據│
│    │        │        │      │項11,616元。│        │  及繳款通知單、雇│
│    │        │        │      │            │        │  主繳款明細、外勞│
│    │        │        │      │            │        │  SUJIYATI（李雅娣│
│    │        │        │      │            │        │  ）之委託書（附件│
│    │        │        │      │            │        │  卷P201-204）    │
│    │        │        │      │            │        │2.雇主馮治元基本戶│
│    │        │        │      │            │        │  籍資料（原審卷(二)│
│    │        │        │      │            │        │  P1）            │
│    │        │        │      │            │        │3.雇主馮治元之就安│
│    │        │        │      │            │        │  費明細資料、帳務│
│    │        │        │      │            │        │  資料記錄、繳款記│
│    │        │        │      │            │        │  錄資料、滯納金明│
│    │        │        │      │            │        │  細、外勞名冊（原│
│    │        │        │      │            │        │  審卷(二)P240-244）│
├──┼────┼────┼───┼──────┼────┼─────────┤
│79  │96年8 月│雲林縣口│雇主林│同時向雇主林│李翊嘉犯│即起訴書附表一編號│
│    │29日    │湖鄉水井│國賜及│國賜及其所雇│業務侵占│9、附表三編號8    │
│    │        │村水井路│其所雇│用之外勞SOFI│罪，處有│                  │
│    │        │132 號林│用之外│收取下列費用│期徒刑捌│文書證據：併列於附│
│    │        │國賜住處│勞SOFI│：          │月。    │表二編號23        │
│    │        │        │      │          │        │                  │
│    │        │        │      │向雇主林國賜│        │                  │
│    │        │        │      │收取96年9 至│        │                  │
│    │        │        │      │11月就業安定│        │                  │
│    │        │        │      │費5,407 元，│        │                  │
│    │        │        │      │及96年9 、10│        │                  │
│    │        │        │      │月健保費2,07│        │                  │
│    │        │        │      │6 元，共計7,│        │                  │
│    │        │        │      │483 元（起訴│        │                  │
│    │        │        │      │書誤載為96年│        │                  │
│    │        │        │      │9 月份及11月│        │                  │
│    │        │        │      │份之就安費及│        │                  │
│    │        │        │      │健保費7,624 │        │                  │
│    │        │        │      │元）→侵占雇│        │                  │
│    │        │        │      │主款項7,483 │        │                  │
│    │        │        │      │元          │        │                  │
│    │        │        │      │          │        │                  │
│    │        │        │      │向外勞SOFI收│        │                  │
│    │        │        │      │取96年8 、9 │        │                  │
│    │        │        │      │月薪資欲存款│        │                  │
│    │        │        │      │之款項34,522│        │                  │
│    │        │        │      │元 →       │        │                  │
│    │        │        │      │侵占外勞款項│        │                  │
│    │        │        │      │34,522元【共│        │                  │
│    │        │        │      │計侵占42,005│        │                  │
│    │        │        │      │元】        │        │                  │
│    │        │        │      │            │        │                  │
├──┼────┼────┼───┼──────┼────┼─────────┤
│80  │96年9 月│雲林縣北│雇主馮│同時向雇主馮│李翊嘉犯│即起訴書附表一編號│
│    │間某日（│港鎮新街│治元及│治元及其所雇│業務侵占│31 、附表三編號16 │
│    │扣除附表│里太平路│其僱用│用之外勞SUJI│罪，處有│                  │
│    │二編號78│54巷7 號│之外勞│YATI（李雅娣│期徒刑捌│文書證據：併列於附│
│    │所示之時│馮治元住│SUJIYA│）收取下列費│月。    │表二編號78        │
│    │間）    │處      │TI（李│用：        │        │                  │
│    │        │        │雅娣）│          │        │                  │
│    │        │        │      │向雇主馮治元│        │                  │
│    │        │        │      │收取96年第4 │        │                  │
│    │        │        │      │期（96年10月│        │                  │
│    │        │        │      │1 日至同年11│        │                  │
│    │        │        │      │月14日，起訴│        │                  │
│    │        │        │      │書誤載為96年│        │                  │
│    │        │        │      │9 月份）就業│        │                  │
│    │        │        │      │安定費2,938 │        │                  │
│    │        │        │      │元          │        │                  │
│    │        │        │      │→侵占雇主款│        │                  │
│    │        │        │      │項2,938元。 │        │                  │
│    │        │        │      │          │        │                  │
│    │        │        │      │向外勞SUJIYA│        │                  │
│    │        │        │      │TI（李雅娣）│        │                  │
│    │        │        │      │收取96年9 月│        │                  │
│    │        │        │      │份外勞薪資欲│        │                  │
│    │        │        │      │存款部分17,7│        │                  │
│    │        │        │      │36元→      │        │                  │
│    │        │        │      │侵占外勞款項│        │                  │
│    │        │        │      │17,736元。【│        │                  │
│    │        │        │      │共計侵占20,6│        │                  │
│    │        │        │      │74元】      │        │                  │
│    │        │        │      │            │        │                  │
├──┼────┼────┼───┼──────┼────┼─────────┤
│81  │96年9 月│雲林縣麥│雇主張│同時向雇主張│李翊嘉犯│即起訴書附表二編號│
│    │某日    │寮鄉中山│在寧  │在寧收取下列│業務侵占│67 、68           │
│    │        │路9 之2 │      │費用：      │罪，處有│                  │
│    │        │號張在寧│      │          │期徒刑柒│文書證據：        │
│    │        │住處    │      │向雇主張在寧│月。    │1.雇主張在寧之讓渡│
│    │        │        │      │收取96年8 月│        │  書（附件卷P359）│
│    │        │        │      │至10月服務費│        │2.雇主張在寧基本戶│
│    │        │        │      │5,100元     │        │  籍資料（原審卷(二)│
│    │        │        │      │          │        │  P55）           │
│    │        │        │      │向雇主張在寧│        │                  │
│    │        │        │      │收取96年9 月│        │                  │
│    │        │        │      │份體檢費2,00│        │                  │
│    │        │        │      │0 元        │        │                  │
│    │        │        │      │→向雇主收取│        │                  │
│    │        │        │      │後未繳回賀康│        │                  │
│    │        │        │      │公司，係侵害│        │                  │
│    │        │        │      │賀康公司款項│        │                  │
│    │        │        │      │【共計侵占7,│        │                  │
│    │        │        │      │100元】     │        │                  │
├──┼────┼────┼───┼──────┼────┼─────────┤
│82  │96年9 月│雲林縣虎│雇主吳│向雇主吳麗秀│李翊嘉犯│即起訴書附表三編號│
│    │3 日    │尾鎮中山│麗秀雇│雇用之外勞KH│業務侵占│20                │
│    │        │路3 之18│用之外│OTIMAH吳緹瑪│罪，處有│                  │
│    │        │號（起訴│勞KHOT│收取96年8月 │期徒刑柒│文書證據：併列於附│
│    │        │書誤載為│IMAH吳│薪資欲存款之│月。    │表二編號2         │
│    │        │虎尾鎮民│緹瑪  │款項6,000元 │        │                  │
│    │        │主八路50│      │→侵占外勞款│        │                  │
│    │        │號）吳麗│      │項6,000元   │        │                  │
│    │        │秀住處  │      │            │        │                  │
├──┼────┼────┼───┼──────┼────┼─────────┤
│83  │96年9 月│雲林縣斗│雇主黃│向雇主黃素蓉│李翊嘉犯│即起訴書附表二編號│
│    │6 日    │南鎮田頭│素蓉  │收取96年8 、│業務侵占│24                │
│    │        │里埤寮路│      │9 月服務費3,│罪，處有│                  │
│    │        │90號黃素│      │000 元      │期徒刑柒│文書證據：併列於附│
│    │        │蓉居所  │      │→向雇主收取│月。    │表二編號64        │
│    │        │        │      │後未繳回賀康│        │                  │
│    │        │        │      │公司，係侵占│        │                  │
│    │        │        │      │賀康公司款項│        │                  │
│    │        │        │      │3,000元。   │        │                  │
├──┼────┼────┼───┼──────┼────┼─────────┤
│84  │96年9 月│雲林縣虎│雇主吳│向雇主吳麗秀│李翊嘉犯│即起訴書附表一編號│
│    │11日    │尾鎮中山│麗秀  │收取96年7 至│業務侵占│40                │
│    │        │路3 之18│      │9 月就業安定│罪，處有│                  │
│    │        │號吳麗秀│      │費6,000 元（│期徒刑柒│文書證據：併列於附│
│    │        │住處    │      │每月2,000 元│月。    │表二編號2         │
│    │        │        │      │）、96年7 月│        │                  │
│    │        │        │      │健保費951 元│        │                  │
│    │        │        │      │、同年8 、9 │        │                  │
│    │        │        │      │月健保費各1,│        │                  │
│    │        │        │      │038 元，共計│        │                  │
│    │        │        │      │9,027 元（起│        │                  │
│    │        │        │      │訴書誤載為9,│        │                  │
│    │        │        │      │114元）。   │        │                  │
│    │        │        │      │→侵占雇主款│        │                  │
│    │        │        │      │項9,027元   │        │                  │
├──┼────┼────┼───┼──────┼────┼─────────┤
│85  │96年9 月│雲林縣北│雇主張│向雇主張庭禎│李翊嘉犯│即起訴書附表二編號│
│    │11日    │港鎮文仁│庭禎  │收取96年9至 │業務侵占│27                │
│    │        │路432 號│      │11月服務費5,│罪，處有│                  │
│    │        │張庭禎住│      │100元       │期徒刑柒│文書證據：併列於附│
│    │        │處附近張│      │→向雇主收取│月。    │表二編號46        │
│    │        │庭禎所有│      │後未繳回賀康│        │                  │
│    │        │之水果攤│      │公司，係侵占│        │                  │
│    │        │（起訴書│      │賀康公司款項│        │                  │
│    │        │誤載為雲│      │5,100元。   │        │                  │
│    │        │林縣北港│      │            │        │                  │
│    │        │鎮○○路│      │            │        │                  │
│    │        │432 號）│      │            │        │                  │
├──┼────┼────┼───┼──────┼────┼─────────┤
│86  │96年9 月│彰化縣彰│溫素蘭│同時向雇主溫│李翊嘉犯│即起訴書附表一編號│
│    │12日    │化市大埔│（原雇│素蘭及其雇用│業務侵占│79 、附表三編號39 │
│    │        │路565 巷│主林雅│之外勞MESINA│罪，處有│                  │
│    │        │81弄23號│玲，嗣│H 收取下列費│期徒刑柒│文書證據：併列於附│
│    │        │溫素蘭住│變更為│用：        │月。    │表二編號52        │
│    │        │處      │溫素蘭│          │        │                  │
│    │        │        │）及其│向雇主溫素蘭│        │                  │
│    │        │        │雇用之│收取96年7 至│        │                  │
│    │        │        │外勞  │9 月就業安定│        │                  │
│    │        │        │MESINA│費6,000 元（│        │                  │
│    │        │        │H     │每月2,000 元│        │                  │
│    │        │        │      │），96年7至9│        │                  │
│    │        │        │      │月健保費3,11│        │                  │
│    │        │        │      │4元（每月1,0│        │                  │
│    │        │        │      │38元），共計│        │                  │
│    │        │        │      │9,114元（原 │        │                  │
│    │        │        │      │判決漏列96年│        │                  │
│    │        │        │      │7月之健保費 │        │                  │
│    │        │        │      │1,038元）→ │        │                  │
│    │        │        │      │侵占雇主款項│        │                  │
│    │        │        │      │9,114元。   │        │                  │
│    │        │        │      │          │        │                  │
│    │        │        │      │向外勞MESINA│        │                  │
│    │        │        │      │H 收取96年7 │        │                  │
│    │        │        │      │月外勞薪資欲│        │                  │
│    │        │        │      │存款部分10,0│        │                  │
│    │        │        │      │00元→侵占外│        │                  │
│    │        │        │      │勞款項10,000│        │                  │
│    │        │        │      │元。【共計侵│        │                  │
│    │        │        │      │占19,114元】│        │                  │
├──┼────┼────┼───┼──────┼────┼─────────┤
│87  │96年9 月│雲林縣麥│雇主林│向雇主林倍增│李翊嘉犯│即起訴書附表一編號│
│    │17日    │寮鄉麥津│倍增  │收取96年8 月│業務侵占│69                │
│    │        │村中山路│      │就業安定費2,│罪，處有│                  │
│    │        │303 號林│      │000 元、9 月│期徒刑柒│文書證據：併列於附│
│    │        │倍增居所│      │就業安定費93│月。    │表二編號12        │
│    │        │        │      │8 元，及96年│        │                  │
│    │        │        │      │8 月健保費1,│        │                  │
│    │        │        │      │038 元，合計│        │                  │
│    │        │        │      │3,976 元（起│        │                  │
│    │        │        │      │訴書誤載為侵│        │                  │
│    │        │        │      │占96年8 、9 │        │                  │
│    │        │        │      │月之就安費及│        │                  │
│    │        │        │      │健保費共計6,│        │                  │
│    │        │        │      │076元）。   │        │                  │
│    │        │        │      │→侵占雇主款│        │                  │
│    │        │        │      │項3,976元。 │        │                  │
├──┼────┼────┼───┼──────┼────┼─────────┤
│88  │96年9 月│雲林縣水│雇主王│向雇主王添成│李翊嘉犯│即起訴書附表三編號│
│    │19日至同│林鄉土厝│添成雇│雇用之外勞SU│業務侵占│13                │
│    │年10月19│村大庄67│用之外│MINI（王咪咪│罪，處有│                  │
│    │日間某日│之12號王│勞SUMI│）收取96年8 │期徒刑柒│文書證據：併列於附│
│    │        │添成住處│NI（王│月份外勞薪資│月。    │表二編號31        │
│    │        │（起訴書│咪咪）│欲存款之款項│        │                  │
│    │        │誤載為雲│      │5,104元     │        │                  │
│    │        │林縣四湖│      │→侵占外勞款│        │                  │
│    │        │鄉中山西│      │項5,104元   │        │                  │
│    │        │路42巷14│      │            │        │                  │
│    │        │號）    │      │            │        │                  │
├──┼────┼────┼───┼──────┼────┼─────────┤
│89  │96年9 月│雲林縣水│雇主王│向雇主王添成│李翊嘉犯│即起訴書附表三編號│
│    │19日至同│林鄉土厝│添成雇│雇用之外勞SU│業務侵占│14                │
│    │年10月19│村大庄67│用之外│MINI（王咪咪│罪，處有│                  │
│    │日間某日│之12號王│勞SUMI│）收取96年9 │期徒刑柒│文書證據：併列於附│
│    │（扣除附│添成住處│NI（王│月份外勞薪資│月。    │表二編號31        │
│    │表二編號│（起訴書│咪咪）│欲存款之款項│        │                  │
│    │88、90所│誤載為雲│      │5,104元     │        │                  │
│    │示之時間│林縣四湖│      │→侵占外勞款│        │                  │
│    │）      │鄉中山西│      │項5,104元   │        │                  │
│    │        │路42巷14│      │            │        │                  │
│    │        │號）    │      │            │        │                  │
├──┼────┼────┼───┼──────┼────┼─────────┤
│90  │96年9 月│雲林縣崙│雇主江│向雇主江芳瑩│李翊嘉犯│即起訴書附表三編號│
│    │27日至同│背鄉阿勸│芳瑩雇│雇用之外勞AM│業務侵占│28                │
│    │年11月27│村鹽園45│用之外│INAH（亞米娜│罪，處有│                  │
│    │日間某日│號江芳瑩│勞AMIN│）收取96年8 │期徒刑柒│文書證據：        │
│    │（扣除附│住處    │AH（亞│月外勞薪資欲│月。    │1.外勞AMINAH之委託│
│    │表二編號│        │米娜）│繳納銀行貸款│        │  書及讓渡書（附件│
│    │88、89所│        │      │部分6,703元 │        │  卷P323-324）    │
│    │示之時間│        │      │。          │        │2.雇主江芳瑩基本戶│
│    │）      │        │      │→侵占外勞款│        │  籍資料（原審卷(二)│
│    │        │        │      │項6,703元   │        │  P69）           │
│    │        │        │      │            │        │                  │
├──┼────┼────┼───┼──────┼────┼─────────┤
│91  │96年9 月│雲林縣崙│雇主江│向雇主江芳瑩│李翊嘉犯│即起訴書附表三編號│
│    │27日至同│背鄉阿勸│芳瑩雇│雇用之外勞AM│業務侵占│29                │
│    │年11月27│村鹽園45│用之外│INAH（亞米娜│罪，處有│                  │
│    │日間某日│號江芳瑩│勞AMIN│）收取96年9 │期徒刑柒│文書證據：併列於附│
│    │（扣除附│住處    │AH（亞│月外勞薪資欲│月。    │表二編號90        │
│    │表一編號│        │米娜）│繳納銀行貸款│        │                  │
│    │88、90所│        │      │部分6,703元 │        │                  │
│    │示之時間│        │      │→侵占外勞款│        │                  │
│    │）      │        │      │項6,703元   │        │                  │
│    │        │        │      │            │        │                  │
├──┼────┼────┼───┼──────┼────┼─────────┤
│92  │96年9 月│雲林縣崙│雇主江│向雇主江芳瑩│李翊嘉犯│即起訴書附表三編號│
│    │27日至同│背鄉阿勸│芳瑩雇│雇用之外勞AM│業務侵占│30                │
│    │年11月27│村鹽園45│用之外│INAH（亞米娜│罪，處有│                  │
│    │日間某日│號江芳瑩│勞AMIN│）收取96年10│期徒刑柒│文書證據：併列於附│
│    │（扣除附│住處    │AH（亞│月外勞薪資欲│月。    │表二編號90        │
│    │表一編號│        │米娜）│繳納銀行貸款│        │                  │
│    │88、89所│        │      │部分6,703元 │        │                  │
│    │示之時間│        │      │→侵占外勞款│        │                  │
│    │）      │        │      │項6,703元   │        │                  │
│    │        │        │      │            │        │                  │
├──┼────┼────┼───┼──────┼────┼─────────┤
│93  │96年10月│雲林縣口│雇主蘇│同時向雇主蘇│李翊嘉犯│即起訴書附表一編號│
│    │間某日  │湖鄉湖東│天賜  │天賜收取下列│業務侵占│4、附表二編號5    │
│    │        │村代安街│      │費用：      │罪，處有│                  │
│    │        │50巷16號│      │          │期徒刑柒│文書證據：        │
│    │        │蘇天賜住│      │向雇主蘇天賜│月。    │1.雇主蘇天賜之委託│
│    │        │處      │      │收取96年第4 │        │  書及讓渡書、賀康│
│    │        │        │      │期（10月至12│        │  公司97年2月2日、│
│    │        │        │      │月）就業安定│        │  97年3月13日現金 │
│    │        │        │      │費6,000 元、│        │  支出傳票、中央健│
│    │        │        │      │10月、11月健│        │  康保險局96年10月│
│    │        │        │      │保費2,076 元│        │  、11月保險費繳款│
│    │        │        │      │（每月1,038 │        │  單、行政院勞工委│
│    │        │        │      │元），合計為│        │  員會就業安定費96│
│    │        │        │      │8,076 元（起│        │  年10-12月繳款通 │
│    │        │        │      │訴書誤載為96│        │  知單、行政院勞工│
│    │        │        │      │年10、11月份│        │  委員會就業安定費│
│    │        │        │      │之就安費及健│        │  收據、雇主繳費明│
│    │        │        │      │保費共計6,07│        │  細、外勞TARMIJAH│
│    │        │        │      │6元）。     │        │  之委託書及讓渡書│
│    │        │        │      │→侵占雇主款│        │（附件卷P78-89）  │
│    │        │        │      │項8,076元   │        │2.雇主蘇天賜基本戶│
│    │        │        │      │          │        │  籍資料（原審卷(二)│
│    │        │        │      │向雇主蘇天賜│        │  P3）            │
│    │        │        │      │收取96年10月│        │3.雇主蘇天賜之就安│
│    │        │        │      │、11月服務費│        │  費明細資料、帳務│
│    │        │        │      │3,600 元    │        │  資料記錄、繳款記│
│    │        │        │      │→向雇主收取│        │  錄資料、滯納金明│
│    │        │        │      │後未繳回賀康│        │  細、外勞名冊（原│
│    │        │        │      │公司，係侵占│        │  審卷(二)P177-181）│
│    │        │        │      │賀康公司款項│        │4.雇主蘇天賜之健保│
│    │        │        │      │3,600 元。【│        │  費銷帳狀況表（原│
│    │        │        │      │共計侵占11,6│        │  審卷(二)P86）     │
│    │        │        │      │76元】      │        │                  │
├──┼────┼────┼───┼──────┼────┼─────────┤
│94  │96年10月│雲林縣崙│雇主廖│向雇主廖文慶│李翊嘉犯│即起訴書附表一編號│
│    │間某日  │背鄉民生│文慶  │收取96年7 至│業務侵占│46                │
│    │        │路忠民巷│      │9 月就業安定│罪，處有│                  │
│    │        │2號廖文 │      │費各2,000 元│期徒刑柒│文書證據：        │
│    │        │慶居所  │      │，共計6,000 │月。    │1.雇主賀康公司96年│
│    │        │        │      │元（起訴書誤│        │  12月25日現金支出│
│    │        │        │      │載為96年7 月│        │  傳票、郵政劃撥儲│
│    │        │        │      │至10月之就安│        │  金存款收據、雇主│
│    │        │        │      │費6,177 元）│        │  繳款明細（附件卷│
│    │        │        │      │→侵占雇主款│        │  P286-288）      │
│    │        │        │      │項6,000元   │        │2.雇主廖文慶、其母│
│    │        │        │      │            │        │  親廖曾桂花基本戶│
│    │        │        │      │            │        │  籍資料（原審卷(二)│
│    │        │        │      │            │        │  P29-30）        │
│    │        │        │      │            │        │3.雇主廖文慶之就安│
│    │        │        │      │            │        │  費明細資料、帳務│
│    │        │        │      │            │        │  資料記錄、繳款記│
│    │        │        │      │            │        │  錄資料、滯納金明│
│    │        │        │      │            │        │  細、外勞名冊（原│
│    │        │        │      │            │        │  審卷(二)P294-298）│
├──┼────┼────┼───┼──────┼────┼─────────┤
│95  │96年10月│雲林縣元│雇主吳│同時向雇主吳│李翊嘉犯│即起訴書附表二編號│
│    │某日    │長鄉頂寮│辛卯  │辛卯收取96年│業務侵占│18 、19           │
│    │        │55號吳辛│      │8 至11月服務│罪，處有│                  │
│    │        │卯住處  │      │費6,200 元、│期徒刑柒│文書證據：        │
│    │        │        │      │96年3 月體檢│月。    │1.雇主吳辛卯之委託│
│    │        │        │      │費2,000元   │        │  書及讓渡書、外勞│
│    │        │        │      │→向雇主收取│        │  TITIN WINRTI讓渡│
│    │        │        │      │後未繳回賀康│        │  書及保證書（附件│
│    │        │        │      │公司，係侵占│        │  卷P144-147）    │
│    │        │        │      │賀康公司款項│        │2.雇主吳辛卯基本戶│
│    │        │        │      │8,200元。   │        │  籍資料（原審卷(二)│
│    │        │        │      │            │        │  P47）           │
├──┼────┼────┼───┼──────┼────┼─────────┤
│96  │96年10月│雲林縣口│雇主李│同時向雇主李│李翊嘉犯│即起訴書附表一編號│
│    │3 日    │湖鄉臺子│國賜及│國賜及其雇用│業務侵占│5、附表二編號8、附│
│    │        │村臺興路│其雇用│之外勞KEMINA│罪，處有│表三編號6         │
│    │        │１號李國│之外勞│收取下列費用│期徒刑捌│                  │
│    │        │賜住處  │KEMINA│：          │月。    │文書證據：併列於附│
│    │        │        │      │          │        │表二編號58        │
│    │        │        │      │向雇主李國賜│        │                  │
│    │        │        │      │收取96年10月│        │                  │
│    │        │        │      │、11月之就業│        │                  │
│    │        │        │      │安定費及健保│        │                  │
│    │        │        │      │費共計5,908 │        │                  │
│    │        │        │      │元（起訴書誤│        │                  │
│    │        │        │      │載為96年7 月│        │                  │
│    │        │        │      │份至12月份之│        │                  │
│    │        │        │      │就安費及健保│        │                  │
│    │        │        │      │費）        │        │                  │
│    │        │        │      │→侵占雇主款│        │                  │
│    │        │        │      │項5,908元   │        │                  │
│    │        │        │      │          │        │                  │
│    │        │        │      │向雇主李國賜│        │                  │
│    │        │        │      │收取96年9 月│        │                  │
│    │        │        │      │至11月服務費│        │                  │
│    │        │        │      │5,100元     │        │                  │
│    │        │        │      │→向雇主收取│        │                  │
│    │        │        │      │後未繳回賀康│        │                  │
│    │        │        │      │公司，係侵占│        │                  │
│    │        │        │      │賀康公司款項│        │                  │
│    │        │        │      │5,100元。   │        │                  │
│    │        │        │      │          │        │                  │
│    │        │        │      │向外勞KEMINA│        │                  │
│    │        │        │      │收取96年9 月│        │                  │
│    │        │        │      │薪資欲存款之│        │                  │
│    │        │        │      │款項16,036元│        │                  │
│    │        │        │      │→侵占外勞款│        │                  │
│    │        │        │      │項16,036元【│        │                  │
│    │        │        │      │共計侵占27,0│        │                  │
│    │        │        │      │44元】      │        │                  │
│    │        │        │      │            │        │                  │
├──┼────┼────┼───┼──────┼────┼─────────┤
│97  │96年10月│雲林縣麥│雇主林│向雇主林坤成│李翊嘉犯│即起訴書附表三編號│
│    │4 日至同│寮鄉麥津│坤成雇│雇用之外勞JA│業務侵占│33                │
│    │年11月30│村忠孝路│用之外│TIYATI收取96│罪，處有│                  │
│    │日間某日│66號林坤│勞JARI│年10、11月份│期徒刑捌│文書證據：        │
│    │        │成住處  │YATI  │外勞薪資欲存│月。    │1.外勞JARIYATI之讓│
│    │        │        │      │款及繳納銀行│        │  渡書（附件卷P368│
│    │        │        │      │貸款部分21,1│        │  ）              │
│    │        │        │      │68元        │        │2.雇主林坤成基本戶│
│    │        │        │      │→侵占外勞款│        │  籍資料（原審卷(二)│
│    │        │        │      │項21,168元  │        │  P71）           │
│    │        │        │      │            │        │                  │
├──┼────┼────┼───┼──────┼────┼─────────┤
│98  │96年10月│雲林縣口│雇主陳│向雇主陳明宏│李翊嘉犯│即起訴書附表二編號│
│    │5 日    │湖鄉仁愛│明宏  │收取辦件費及│業務侵占│91                │
│    │        │街41號陳│      │變更聲請人費│罪，處有│                  │
│    │        │明宏住處│      │用（起訴書誤│期徒刑柒│文書證據：        │
│    │        │        │      │載為尾款費用│月。    │1.賀康公司雇主（外│
│    │        │        │      │）12,000元  │        │  勞）客戶服務記錄│
│    │        │        │      │→向雇主收取│        │  表（附件卷P435）│
│    │        │        │      │後未繳回賀康│        │2.雇主陳明宏、其父│
│    │        │        │      │公司，係侵害│        │  親陳清波、其祖父│
│    │        │        │      │賀康公司款項│        │  陳標基本戶籍資料│
│    │        │        │      │12,000元    │        │  （原審卷(二)P65-67│
│    │        │        │      │            │        │  ）              │
├──┼────┼────┼───┼──────┼────┼─────────┤
│99  │96年10月│雲林縣臺│雇主丁│向雇主丁文哲│李翊嘉犯│即起訴書附表二編號│
│    │8 日    │西鄉海南│文哲  │收取96年10月│業務侵占│84                │
│    │        │村民族路│      │尾款5,000 元│罪，處有│                  │
│    │        │30巷43號│      │→向雇主收取│期徒刑柒│文書證據：        │
│    │        │丁文哲住│      │後未繳回賀康│月。    │1.賀康公司收款憑單│
│    │        │處      │      │公司，係侵害│        │  （附件卷P219）  │
│    │        │        │      │賀康公司款項│        │2.雇主丁文哲基本戶│
│    │        │        │      │5,000 元    │        │  籍資料（原審卷(二)│
│    │        │        │      │            │        │  P60）           │
├──┼────┼────┼───┼──────┼────┼─────────┤
│100 │96年10月│雲林縣口│雇主蘇│向雇主蘇天賜│李翊嘉犯│即起訴書附表三編號│
│    │26日至同│湖鄉湖東│天賜雇│雇用之外勞TA│業務侵占│4                 │
│    │年11月26│村代安街│用之外│RMIJAH收取96│罪，處有│                  │
│    │日間某日│50巷16號│勞TARM│年10月份外勞│期徒刑柒│文書證據：併列於附│
│    │（扣除附│蘇天賜住│IJAH  │薪資欲存款及│月。    │表二編號93        │
│    │表二編號│處      │      │繳納銀行貸款│        │                  │
│    │93所示之│        │      │之款項共計15│        │                  │
│    │時間）  │        │      │,632元      │        │                  │
│    │        │        │      │→侵占外勞款│        │                  │
│    │        │        │      │項15,632元  │        │                  │
├──┼────┼────┼───┼──────┼────┼─────────┤
│101 │96年10月│雲林縣崙│雇主黃│同時向雇主黃│李翊嘉犯│即起訴書附表二編號│
│    │26日    │背鄉南陽│焌益及│焌益及其雇用│業務侵占│56 、附表三編號27 │
│    │        │村中山路│其雇用│之外勞KASIAT│罪，處有│                  │
│    │        │149 號黃│之外勞│UN 收取下列 │期徒刑柒│文書證據：        │
│    │        │焌益住處│KASI  │費用：      │月。    │1.賀康公司收款憑單│
│    │        │        │AT UN │          │        │  、外勞KASIATUN之│
│    │        │        │      │向雇主黃焌益│        │  委託書及讓渡書（│
│    │        │        │      │收取96年10月│        │  附件卷P319-321）│
│    │        │        │      │服務費2,000 │        │2.雇主黃焌益基本戶│
│    │        │        │      │元（起訴書誤│        │  籍資料（原審卷(二)│
│    │        │        │      │載為1,800 元│        │  P54）           │
│    │        │        │      │）          │        │                  │
│    │        │        │      │→向雇主收取│        │                  │
│    │        │        │      │後未繳回賀康│        │                  │
│    │        │        │      │公司，係侵害│        │                  │
│    │        │        │      │賀康公司款項│        │                  │
│    │        │        │      │2,000元     │        │                  │
│    │        │        │      │          │        │                  │
│    │        │        │      │向外勞KASIAT│        │                  │
│    │        │        │      │UN收取96年9 │        │                  │
│    │        │        │      │月外勞薪資欲│        │                  │
│    │        │        │      │繳納銀行貸款│        │                  │
│    │        │        │      │部分6,703 元│        │                  │
│    │        │        │      │→侵占外勞款│        │                  │
│    │        │        │      │項6,703 元【│        │                  │
│    │        │        │      │共計侵占8,70│        │                  │
│    │        │        │      │3元】       │        │                  │
│    │        │        │      │            │        │                  │
├──┼────┼────┼───┼──────┼────┼─────────┤
│102 │96年11月│雲林縣口│雇主林│向雇主林高揚│李翊嘉犯│即起訴書附表一編號│
│    │間某日  │湖鄉臺子│高揚  │收取96年9 月│業務侵占│14                │
│    │        │村臺興路│      │就業安定費4,│罪，處有│                  │
│    │        │30號林高│      │000 元（起訴│期徒刑柒│文書證據：併列於附│
│    │        │揚住處  │      │書誤載為96年│月。    │表二編號11        │
│    │        │        │      │9 月至11月就│        │                  │
│    │        │        │      │安費6,000 元│        │                  │
│    │        │        │      │）          │        │                  │
│    │        │        │      │→侵占雇主款│        │                  │
│    │        │        │      │項4,000元   │        │                  │
│    │        │        │      │            │        │                  │
├──┼────┼────┼───┼──────┼────┼─────────┤
│103 │96年11月│雲林縣大│雇主張│同時向雇主張│李翊嘉犯│即起訴書附表一編號│
│    │間某日  │埤鄉松竹│乙彥及│乙彥及其雇用│業務侵占│18 、附表三編號10 │
│    │        │村松西69│其雇用│之外勞SUTI  │罪，處有│                  │
│    │        │號張乙彥│之外勞│AMBARI ASIH │期徒刑柒│文書證據：        │
│    │        │居所    │SUTI  │收取下列費用│月。    │1.雇主繳費明細、外│
│    │        │        │AMBARI│：          │        │  勞SUTI AMBARI   │
│    │        │        │ ASIH │          │        │  ASIH讓渡書及委託│
│    │        │        │      │向雇主張乙彥│        │  書（附件卷P141- │
│    │        │        │      │收取96年10月│        │  143）           │
│    │        │        │      │健保費1,038 │        │2.雇主張乙彥及其弟│
│    │        │        │      │元（起訴書誤│        │  張志龍基本戶籍資│
│    │        │        │      │載為96年10月│        │  料（原審卷(二)P8-9│
│    │        │        │      │份之就安費及│        │  ）              │
│    │        │        │      │健保費3,038 │        │3.雇主張乙彥之健保│
│    │        │        │      │元）        │        │  費銷帳狀況表（原│
│    │        │        │      │→侵占雇主款│        │  審卷(二)P99-101） │
│    │        │        │      │項1,038元   │        │                  │
│    │        │        │      │          │        │                  │
│    │        │        │      │向外勞SUTI  │        │                  │
│    │        │        │      │AMBARI ASIH │        │                  │
│    │        │        │      │收取96年10月│        │                  │
│    │        │        │      │薪資欲存款及│        │                  │
│    │        │        │      │繳納銀行貸款│        │                  │
│    │        │        │      │之款項11,936│        │                  │
│    │        │        │      │元          │        │                  │
│    │        │        │      │→侵占外勞款│        │                  │
│    │        │        │      │項11,936元  │        │                  │
│    │        │        │      │【共計侵占12│        │                  │
│    │        │        │      │,974元】    │        │                  │
├──┼────┼────┼───┼──────┼────┼─────────┤
│104 │96年11月│雲林縣斗│雇主許│同時向雇主許│李翊嘉犯│即起訴書附表一編號│
│    │間某日  │六市鎮北│素惠  │素惠收取下列│業務侵占│19 、附表二編號21 │
│    │        │里北祥街│      │費用：      │罪，處有│                  │
│    │        │50巷8 號│      │          │期徒刑柒│文書證據：        │
│    │        │許素惠居│      │96年10、11月│月。    │1.雇主許素惠之委託│
│    │        │所      │      │就業安定費4,│        │  書及讓渡書、賀康│
│    │        │        │      │000 元、健保│        │  公司97年2月4日、│
│    │        │        │      │費各1,038 元│        │  同年3月13日現金 │
│    │        │        │      │，共計6,076 │        │  支出傳票、行政院│
│    │        │        │      │元（起訴書誤│        │  勞工委員會就業安│
│    │        │        │      │載為96年10、│        │  定費繳款通知單及│
│    │        │        │      │11月之就安費│        │  收據、中央健康保│
│    │        │        │      │及健保費4,91│        │  險局保險費繳款單│
│    │        │        │      │4 元）      │        │  、雇主繳費明細（│
│    │        │        │      │→侵占雇主款│        │  附件卷P149-160）│
│    │        │        │      │項6,076 元。│        │2.雇主許素惠、其母│
│    │        │        │      │          │        │  親許張金年基本戶│
│    │        │        │      │96 年10 月至│        │  籍資料（原審卷(二)│
│    │        │        │      │12月服務費4,│        │  P10-11）        │
│    │        │        │      │500元 →向雇│        │3.雇主許素惠之就安│
│    │        │        │      │主收取後未繳│        │  費明細資料、帳務│
│    │        │        │      │回賀康公司，│        │  資料記錄、繳款記│
│    │        │        │      │係侵占賀康公│        │  錄資料、滯納金明│
│    │        │        │      │司款項4,500 │        │  細、外勞名冊（原│
│    │        │        │      │元。【共計侵│        │  審卷(二)P220-224）│
│    │        │        │      │占10,576元】│        │4.雇主許素惠之健保│
│    │        │        │      │            │        │  費銷帳狀況表（原│
│    │        │        │      │            │        │  審卷(二)P102-103）│
├──┼────┼────┼───┼──────┼────┼─────────┤
│105 │96年11月│雲林縣臺│雇主吳│向雇主吳昇泰│李翊嘉犯│即起訴書附表一編號│
│    │間某日  │西鄉海口│昇泰  │收取96年第4 │業務侵占│26                │
│    │        │村中山路│      │期（96年10月│罪，處有│                  │
│    │        │427 之34│      │1 日至同年12│期徒刑柒│文書證據：併列於附│
│    │        │號吳昇泰│      │月6 日）之就│月。    │表二編號33        │
│    │        │住處    │      │業安定費4,40│        │                  │
│    │        │        │      │2 元、96年10│        │                  │
│    │        │        │      │、11月健保費│        │                  │
│    │        │        │      │各1,038元， │        │                  │
│    │        │        │      │共計6,478 元│        │                  │
│    │        │        │      │（起訴書誤載│        │                  │
│    │        │        │      │為96年10月至│        │                  │
│    │        │        │      │12月之就安費│        │                  │
│    │        │        │      │及健保費9,11│        │                  │
│    │        │        │      │4 元）      │        │                  │
│    │        │        │      │→侵占雇主款│        │                  │
│    │        │        │      │項6,478元   │        │                  │
│    │        │        │      │            │        │                  │
├──┼────┼────┼───┼──────┼────┼─────────┤
│106 │96年11月│雲林縣虎│雇主吳│向雇主吳麗秀│李翊嘉犯│即起訴書附表一編號│
│    │間某日  │尾鎮中山│麗秀  │收取96年10、│業務侵占│41                │
│    │        │路3 之18│      │11月就業安定│罪，處有│                  │
│    │        │號吳麗秀│      │費4,000 元（│期徒刑柒│文書證據：併列於附│
│    │        │住處    │      │每月2,000 元│月。    │表二編號2         │
│    │        │        │      │）、健保費2,│        │                  │
│    │        │        │      │076 元（每月│        │                  │
│    │        │        │      │1,038 元），│        │                  │
│    │        │        │      │共計6,076 元│        │                  │
│    │        │        │      │→侵占雇主款│        │                  │
│    │        │        │      │項6,076元   │        │                  │
│    │        │        │      │            │        │                  │
├──┼────┼────┼───┼──────┼────┼─────────┤
│107 │96年11月│雲林縣崙│雇主李│向雇主李豐嘉│李翊嘉犯│即起訴書附表一編號│
│    │間某日  │背鄉中山│豐嘉  │收取96年10、│業務侵占│51                │
│    │        │路240 號│      │11月就業安定│罪，處有│                  │
│    │        │李豐嘉住│      │費各2,000 元│期徒刑柒│文書證據：併列於附│
│    │        │處      │      │、96年10、11│月。    │表二編號18        │
│    │        │        │      │月健保費各1,│        │                  │
│    │        │        │      │038 元，共計│        │                  │
│    │        │        │      │6,076 元（起│        │                  │
│    │        │        │      │訴書誤載為96│        │                  │
│    │        │        │      │年9 月至11月│        │                  │
│    │        │        │      │之就安費及健│        │                  │
│    │        │        │      │保費9,114元 │        │                  │
│    │        │        │      │）。        │        │                  │
│    │        │        │      │→侵占雇主款│        │                  │
│    │        │        │      │項6,076元   │        │                  │
├──┼────┼────┼───┼──────┼────┼─────────┤
│108 │96年11月│彰化縣彰│雇主溫│向雇主溫素蘭│李翊嘉犯│即起訴書附表一編號│
│    │間某日  │化市大埔│素蘭（│收取96年10至│業務侵占│80                │
│    │        │路565 巷│原雇主│12月就業安定│罪，處有│                  │
│    │        │81弄23號│林雅玲│費6,000 元（│期徒刑柒│文書證據：併列於附│                │
│    │        │溫素蘭住│，嗣變│每月2,000 元│月。    │表二編號52        │                │
│    │        │處      │更為溫│），96年10月│        │                  │
│    │        │        │素蘭）│、11月健保費│        │                  │
│    │        │        │      │2,076 元（每│        │                  │
│    │        │        │      │月1,038 元）│        │                  │
│    │        │        │      │，共計8,076 │        │                  │
│    │        │        │      │元（起訴書誤│        │                  │
│    │        │        │      │載為96年10月│        │                  │
│    │        │        │      │份至12月份之│        │                  │
│    │        │        │      │就安費及健保│        │                  │
│    │        │        │      │費9,114 元）│        │                  │
│    │        │        │      │→侵占雇主款│        │                  │
│    │        │        │      │項8,076元。 │        │                  │
│    │        │        │      │            │        │                  │
├──┼────┼────┼───┼──────┼────┼─────────┤
│109 │96年11月│雲林縣褒│雇主陳│向雇主陳乙良│李翊嘉犯│即起訴書附表二編號│
│    │間某日  │忠鄉復興│乙良  │收取96年9 至│業務侵占│79 、90           │
│    │        │路32號  │      │11月之服務費│罪，處有│                  │
│    │        │        │      │4,500 元、96│期徒刑柒│文書證據：併列於附│
│    │        │        │      │年11月之尾款│月。    │表二編號3         │
│    │        │        │      │5,000元     │        │                  │
│    │        │        │      │→向雇主收取│        │                  │
│    │        │        │      │後未繳回賀康│        │                  │
│    │        │        │      │公司，係侵占│        │                  │
│    │        │        │      │賀康公司款項│        │                  │
│    │        │        │      │共計9,500元 │        │                  │
│    │        │        │      │。          │        │                  │
├──┼────┼────┼───┼──────┼────┼─────────┤
│110 │96年11月│雲林縣虎│雇主翁│向雇主翁新杉│李翊嘉犯│即起訴書附表二編號│
│    │某日    │尾鎮新吉│新杉  │收取96年10至│業務侵占│29                │
│    │        │里新吉14│      │12月服務費4,│罪，處有│                  │
│    │        │號      │      │500元       │期徒刑柒│文書證據：併列於附│
│    │        │        │      │→向雇主收取│月。    │表二編號110       │
│    │        │        │      │後未繳回賀康│        │                  │
│    │        │        │      │公司，係侵害│        │                  │
│    │        │        │      │賀康公司款項│        │                  │
│    │        │        │      │4,500元     │        │                  │
├──┼────┼────┼───┼──────┼────┼─────────┤
│111 │96年11月│雲林縣崙│雇主林│向雇主林正雄│李翊嘉犯│即起訴書附表二編號│
│    │某日    │背鄉豐榮│正雄  │收取96年10月│業務侵占│51 、52、53       │
│    │        │村豐榮27│      │至12月服務費│罪，處有│                  │
│    │        │4 號林正│      │4,500 元、外│期徒刑柒│文書證據：併列於附│
│    │        │雄住處  │      │勞NGUYEN    │月。    │表二編號13        │
│    │        │        │      │THISEN之96年│        │                  │
│    │        │        │      │11月份巴士費│        │                  │
│    │        │        │      │1,600 元、96│        │                  │
│    │        │        │      │年11月份機票│        │                  │
│    │        │        │      │費8,300元   │        │                  │
│    │        │        │      │→向雇主收取│        │                  │
│    │        │        │      │後未繳回賀康│        │                  │
│    │        │        │      │公司，係侵害│        │                  │
│    │        │        │      │賀康公司款項│        │                  │
│    │        │        │      │共計14,400元│        │                  │
│    │        │        │      │。          │        │                  │
├──┼────┼────┼───┼──────┼────┼─────────┤
│112 │96年11月│雲林縣莿│雇主連│同時向雇主連│李翊嘉犯│即起訴書附表二編號│
│    │某日    │桐鄉義合│麗梅  │麗梅收取96年│業務侵占│75 、89           │
│    │        │村三和26│      │9 至11月服務│罪，處有│                  │
│    │        │之 2 號 │      │費4,500 元、│期徒刑柒│文書證據：        │
│    │        │連麗梅住│      │96年11月尾款│月。    │1.雇主連麗梅之委託│
│    │        │處      │      │5,000元     │        │  書及讓渡書、賀康│
│    │        │        │      │→向雇主收取│        │  公司96年11月22日│
│    │        │        │      │後未繳回賀康│        │  收款憑單（附件卷│
│    │        │        │      │公司，係侵害│        │  P397-399）      │
│    │        │        │      │賀康公司款項│        │2.雇主連麗梅基本戶│
│    │        │        │      │共計9,500元 │        │  籍資料（原審卷(二)│
│    │        │        │      │。          │        │  P56）           │
├──┼────┼────┼───┼──────┼────┼─────────┤
│113 │96年11月│雲林縣虎│雇主陳│同時向雇主陳│李翊嘉犯│即起訴書附表二編號│
│    │2 日    │尾鎮中華│憲寶及│憲寶及其雇用│業務侵占│34 、附表三編號18 │
│    │        │路62號陳│其雇用│之外勞      │罪，處有│                  │
│    │        │憲寶住處│之外勞│SUDATIYAH （│期徒刑柒│文書證據：        │
│    │        │（起訴書│SUDA  │達利雅）收取│月。    │1.雇主陳憲寶之委託│
│    │        │誤載為雲│RI YAH│下列費用：  │        │  書及讓渡書、外勞│
│    │        │林縣虎尾│（達利│          │        │  SUDARIYAH（即達 │
│    │        │鎮下溪里│雅）  │向雇主陳獻寶│        │  利雅）之委託書及│
│    │        │大庄102 │      │收取96年11月│        │  讓渡書（附件卷P │
│    │        │號）    │      │服務費1,800 │        │  239-242）       │
│    │        │        │      │元          │        │2.雇主陳憲寶、其母│
│    │        │        │      │→向雇主收取│        │  親陳李雪卿基本戶│
│    │        │        │      │後未繳回賀康│        │  籍資料（原審卷(二)│
│    │        │        │      │公司，係侵害│        │  P50-51）        │
│    │        │        │      │賀康公司款項│        │                  │
│    │        │        │      │1,800元     │        │                  │
│    │        │        │      │          │        │                  │
│    │        │        │      │向外勞SUDARI│        │                  │
│    │        │        │      │YAH （達利雅│        │                  │
│    │        │        │      │）收取96年10│        │                  │
│    │        │        │      │月份外勞薪資│        │                  │
│    │        │        │      │欲存款部分15│        │                  │
│    │        │        │      │,169元（起訴│        │                  │
│    │        │        │      │書誤載為6,70│        │                  │
│    │        │        │      │3 元，業經公│        │                  │
│    │        │        │      │訴檢察官當庭│        │                  │
│    │        │        │      │正）→侵占外│        │                  │
│    │        │        │      │勞款項15,169│        │                  │
│    │        │        │      │元【共計侵占│        │                  │
│    │        │        │      │16,969元】  │        │                  │
│    │        │        │      │            │        │                  │
│    │        │        │      │            │        │                  │
│    │        │        │      │            │        │                  │
├──┼────┼────┼───┼──────┼────┼─────────┤
│114 │96年11月│雲林縣斗│雇主黃│同時向雇主黃│李翊嘉犯│即起訴書附表一編號│
│    │9 日（起│南鎮田頭│素蓉及│素蓉及其雇用│業務侵占│22 、附表三編號11 │
│    │訴書誤載│里埤寮路│其雇用│之外勞BUI   │罪，處有│                  │
│    │96年月6 │90號黃素│之外勞│THI TUOI收取│期徒刑捌│文書證據：併列於附│
│    │日）    │蓉居所  │BUI   │下列費用：  │月。    │表二編號64        │
│    │        │        │THI   │          │        │                  │
│    │        │        │TUOI  │向雇主黃素蓉│        │                  │
│    │        │        │      │收取96年9 、│        │                  │
│    │        │        │      │10月就業安定│        │                  │
│    │        │        │      │費4,000 元、│        │                  │
│    │        │        │      │同年10月健保│        │                  │
│    │        │        │      │費1,038 元，│        │                  │
│    │        │        │      │共計5,038 元│        │                  │
│    │        │        │      │（起訴書誤載│        │                  │
│    │        │        │      │為96年9 、10│        │                  │
│    │        │        │      │月就安費、健│        │                  │
│    │        │        │      │保費6,076 元│        │                  │
│    │        │        │      │）          │        │                  │
│    │        │        │      │→侵占雇主款│        │                  │
│    │        │        │      │項5,038元   │        │                  │
│    │        │        │      │          │        │                  │
│    │        │        │      │向外勞BUI TH│        │                  │
│    │        │        │      │I TUOI收取所│        │                  │
│    │        │        │      │交付96年8 、│        │                  │
│    │        │        │      │9 月薪資欲存│        │                  │
│    │        │        │      │款之款項15,0│        │                  │
│    │        │        │      │00元        │        │                  │
│    │        │        │      │→侵占外勞款│        │                  │
│    │        │        │      │項15,000元【│        │                  │
│    │        │        │      │共計侵占20,0│        │                  │
│    │        │        │      │38元】      │        │                  │
├──┼────┼────┼───┼──────┼────┼─────────┤
│115 │96年11月│雲林縣虎│雇主陳│向雇主陳秋蓉│李翊嘉犯│即起訴書附表三編號│
│    │14日    │尾鎮公安│秋蓉雇│雇用之外勞TA│業務侵占│21                │
│    │        │里林森路│用之外│TIK （坦提可│罪，處有│                  │
│    │        │1 段360 │勞TATI│）收取96年11│期徒刑柒│文書證據：        │
│    │        │巷41號陳│K （坦│月份外勞薪資│月。    │1.外勞TATIK（即坦 │
│    │        │秋蓉住處│堤可）│欲存款部分13│        │  堤可）之保證書、│
│    │        │        │      │,200元      │        │  委託書及讓渡書（│
│    │        │        │      │→侵占外勞款│        │  附件卷P264-266）│
│    │        │        │      │項13,200元  │        │2.雇主陳秋蓉基本戶│
│    │        │        │      │            │        │  籍資料（原審卷(二)│
│    │        │        │      │            │        │  P68）           │
├──┼────┼────┼───┼──────┼────┼─────────┤
│116 │96年11月│雲林縣水│雇主王│向雇主王添成│李翊嘉犯│即起訴書附表一編號│
│    │24日    │林鄉土厝│添成  │收取96年9 至│業務侵占│30                │
│    │        │村大庄67│      │11月就業安定│罪，處有│                  │
│    │        │之12號王│      │費6,000 元，│期徒刑柒│文書證據：併列於附│
│    │        │添成住處│      │及健保費3,11│月。    │表二編號31        │
│    │        │        │      │4 元（每月健│        │                  │
│    │        │        │      │保費為1,038 │        │                  │
│    │        │        │      │元），共計9,│        │                  │
│    │        │        │      │114元       │        │                  │
│    │        │        │      │→侵占雇主款│        │                  │
│    │        │        │      │項9,114元。 │        │                  │
├──┼────┼────┼───┼──────┼────┼─────────┤
│117 │96年11月│雲林縣口│雇主蘇│向雇主蘇天賜│李翊嘉犯│即起訴書附表三編號│
│    │27日至同│湖鄉湖東│天賜雇│雇用之外勞TA│業務侵占│5                 │
│    │年12月26│村代安街│用之外│RMIJAH收取96│罪，處有│                  │
│    │日間某日│50巷16號│勞TARM│年11月份外勞│期徒刑柒│文書證據：併列於附│
│    │        │蘇天賜住│IJAH  │薪資欲存款及│月。    │表二編號93        │
│    │        │處      │      │繳納銀行貸款│        │                  │
│    │        │        │      │之款項共計13│        │                  │
│    │        │        │      │,406元      │        │                  │
│    │        │        │      │→侵占外勞款│        │                  │
│    │        │        │      │項13,406元。│        │                  │
├──┼────┼────┼───┼──────┼────┼─────────┤
│118 │96年11月│雲林縣北│雇主侯│向雇主侯芳一│李翊嘉犯│即起訴書附表二編號│
│    │27日    │港鎮光復│芳一  │收取96年11月│業務侵占│82                │
│    │        │里光復二│      │尾款5,000 元│罪，處有│                  │
│    │        │路20號侯│      │→向雇主收取│期徒刑柒│文書證據：        │
│    │        │芳一住處│      │後未繳回賀康│月。    │1.賀康公司收款憑單│
│    │        │        │      │公司，係侵害│        │  （附件卷P205）  │
│    │        │        │      │賀康公司款項│        │2.雇主侯芳一、其子│
│    │        │        │      │5,000元。   │        │  侯博仁基本戶籍資│
│    │        │        │      │            │        │  料（原審卷(二)P58-│
│    │        │        │      │            │        │  59）            │
├──┼────┼────┼───┼──────┼────┼─────────┤
│119 │96年11月│雲林縣虎│雇主陳│向雇主陳弘毅│李翊嘉犯│即起訴書附表二編號│
│    │28日    │尾鎮長春│弘毅  │收取96年11月│業務侵占│85                │
│    │        │路 29 巷│      │尾款5,000 元│罪，處有│                  │
│    │        │8 號陳弘│      │→向雇主收取│期徒刑柒│文書證據：        │
│    │        │毅住處（│      │後未繳回賀康│月。    │1.雇主陳弘毅之委託│
│    │        │起訴書誤│      │公司，係侵害│        │  書及讓渡書、賀康│
│    │        │載為雲林│      │賀康公司款項│        │  公司96年11月28日│
│    │        │縣虎尾鎮│      │5,000元。   │        │  收款憑單（附件卷│
│    │        │公安里林│      │            │        │  P232-234）      │
│    │        │森路1 段│      │            │        │2.雇主陳弘毅基本戶│
│    │        │360 巷41│      │            │        │  籍資料（原審卷(二)│
│    │        │號5 樓）│      │            │        │  P61）           │
├──┼────┼────┼───┼──────┼────┼─────────┤
│120 │96年12月│雲林縣虎│雇主吳│向雇主吳麗秀│李翊嘉犯│即起訴書附表二編號│
│    │間某日  │尾鎮中山│麗秀  │收取96年12月│業務侵占│38 、39           │
│    │        │路3 之18│      │至97年2 月服│罪，處有│                  │
│    │        │號吳麗秀│      │務費5,100 元│期徒刑柒│文書證據：併列於附│
│    │        │住處    │      │、96年11月體│月。    │表二編號2         │
│    │        │        │      │檢費2,000 元│        │                  │
│    │        │        │      │→向雇主收取│        │                  │
│    │        │        │      │後未繳回賀康│        │                  │
│    │        │        │      │公司，係侵占│        │                  │
│    │        │        │      │賀康公司款項│        │                  │
│    │        │        │      │共計7,100元 │        │                  │
├──┼────┼────┼───┼──────┼────┼─────────┤
│121 │96年12月│雲林縣虎│雇主黃│向雇主黃美秀│李翊嘉犯│即起訴書附表二編號│
│    │某日    │尾鎮東屯│美秀  │收取96年12月│業務侵占│86                │
│    │        │里15號之│      │展延費2,000 │罪，處有│                  │
│    │        │1 黃美秀│      │元。        │期徒刑柒│文書證據：        │
│    │        │住處    │      │→向雇主收取│月。    │1.雇主黃美秀之委託│
│    │        │        │      │後未繳回賀康│        │  書及讓渡書（附件│
│    │        │        │      │公司，係侵害│        │  卷P246-247）    │
│    │        │        │      │賀康公司款項│        │2.雇主黃美秀基本戶│
│    │        │        │      │2,000元     │        │  籍資料（原審卷(二)│
│    │        │        │      │            │        │  P62）           │
├──┼────┼────┼───┼──────┼────┼─────────┤
│122 │96年12月│雲林縣臺│雇主吳│向雇主吳昇泰│李翊嘉犯│即起訴書附表三編號│
│    │5 日    │西鄉海口│昇泰雇│雇用之外勞  │業務侵占│12                │
│    │        │村中山路│用之外│NGUYEN HONG │罪，處有│                  │
│    │        │427 之34│勞    │THAM收取96年│期徒刑捌│文書證據：併列於附│
│    │        │號吳昇泰│NGUYEN│11、12月份外│月。    │表二編號33        │
│    │        │住處    │HONG  │勞薪資欲存款│        │                  │
│    │        │        │THAM  │之款項30,000│        │                  │
│    │        │        │      │元。        │        │                  │
│    │        │        │      │→侵占外勞款│        │                  │
│    │        │        │      │項30,000元。│        │                  │
├──┼────┼────┼───┼──────┼────┼─────────┤
│123 │96年12月│彰化縣彰│溫素蘭│向雇主溫素蘭│李翊嘉犯│即起訴書附表三編號│
│    │12日    │化市大埔│（原雇│雇用之外勞ME│業務侵占│40                │
│    │        │路565 巷│主林雅│SINAH 收取96│罪，處有│                  │
│    │        │81弄23號│玲，嗣│年8 、9 月份│期徒刑柒│文書證據：併列於附│
│    │        │溫素蘭住│變更為│外勞薪資存款│月。    │表二編號52        │
│    │        │處      │溫素蘭│部分14,050元│        │                  │
│    │        │        │）雇用│。          │        │                  │
│    │        │        │之外勞│→侵占外勞款│        │                  │
│    │        │        │MESINA│項14,050元。│        │                  │
│    │        │        │H     │            │        │                  │
└──┴────┴────┴───┴──────┴────┴─────────┘
共計1,165,255元
附表三：被告盜領外勞存款部分
┌──┬──┬───┬───┬────┬────────┬────────┐
│編號│盜領│盜領地│受害外│盜領金額│盜領方式        │罪刑            │
│    │日期│點    │勞    │        │                │                │
│    │    │      │      │        │                │                │
├──┼──┼───┼───┼────┼────────┼────────┤
│1   │95年│雲林縣│雇主蔡│越權提領│李翊嘉利用保管左│李翊嘉犯行使偽造│
│（即│9 月│虎尾鎮│榮祥雇│15,000元│列外勞所有崙背郵│私文書罪，處有期│
│起訴│12日│虎尾郵│用之外│        │局帳戶（局號：03│徒刑伍月，減為有│
│書附│    │局    │勞TRAN│        │0-1255 號 ，帳號│期徒刑貳月又拾伍│
│表四│    │      │THI HA│        │：000-0000號）及│日。            │
│編號│    │      │（陳氏│        │印章之便，明知左│                │
│12）│    │      │河）  │        │列外勞僅委託其提│                │
│    │    │      │      │        │領15,000 元 ，竟│                │
│    │    │      │      │        │逾越左列外勞所授│                │
│    │    │      │      │        │權提款範圍之額度│                │
│    │    │      │      │        │，蓋用左列外勞之│                │
│    │    │      │      │        │印章及以左列外勞│                │
│    │    │      │      │        │之名義，在取款憑│                │
│    │    │      │      │        │條上填寫提領30,0│                │
│    │    │      │      │        │00 元，並於取款 │                │
│    │    │      │      │        │憑條之「存戶簽章│                │
│    │    │      │      │        │」欄內，蓋用「陳│                │
│    │    │      │      │        │氏河」之印文1 枚│                │
│    │    │      │      │        │，而偽造左列外勞│                │
│    │    │      │      │        │本人名義提款30,0│                │
│    │    │      │      │        │00元之取款憑條之│                │
│    │    │      │      │        │私文書，再持上開│                │
│    │    │      │      │        │存摺、印章及偽造│                │
│    │    │      │      │        │之取款憑條向左列│                │
│    │    │      │      │        │郵局之承辦人員行│                │
│    │    │      │      │        │使，使該員陷於錯│                │
│    │    │      │      │        │誤而如數交付左列│                │
│    │    │      │      │        │外勞之存款30,000│                │
│    │    │      │      │        │元予李翊嘉，就逾│                │
│    │    │      │      │        │越授權提領15,000│                │
│    │    │      │      │        │元部分，足生損害│                │
│    │    │      │      │        │於左列外勞及郵局│                │
│    │    │      │      │        │金融帳戶管理之正│                │
│    │    │      │      │        │確性。          │                │
├──┼──┼───┼───┼────┼────────┼────────┤
│2   │95年│雲林縣│外勞TI│越權提領│李翊嘉利用保管左│李翊嘉犯行使偽造│
│（即│11月│虎尾鎮│TI WIN│15,000元│列外勞所有元長郵│私文書罪，處有期│
│起訴│29日│虎尾郵│ARTI（│        │局帳戶（局號：03│徒刑伍月，減為有│
│書附│（起│局    │吳娜娣│        │0-1394 號 ，帳號│期徒刑貳月又拾伍│
│表四│訴書│      │）    │        │：000-0000號）及│日。            │
│編號│誤載│      │      │        │印章之便，明知左│                │
│2） │為96│      │      │        │列外勞僅委託其提│                │
│    │年11│      │      │        │領17,000元，竟逾│                │
│    │月29│      │      │        │越左列外勞所授權│                │
│    │日）│      │      │        │提款範圍之額度，│                │
│    │    │      │      │        │蓋用左列外勞之印│                │
│    │    │      │      │        │章及以左列外勞之│                │
│    │    │      │      │        │名義，在取款憑條│                │
│    │    │      │      │        │上填寫提領32,000│                │
│    │    │      │      │        │ 元，並於取款憑 │                │
│    │    │      │      │        │條之「存戶簽章」│                │
│    │    │      │      │        │欄內，蓋用「吳娜│                │
│    │    │      │      │        │娣」之印文1 枚，│                │
│    │    │      │      │        │而偽造左列外勞本│                │
│    │    │      │      │        │人名義提款32,000│                │
│    │    │      │      │        │元之取款憑條之私│                │
│    │    │      │      │        │文書，再持上開存│                │
│    │    │      │      │        │摺、印章及偽造之│                │
│    │    │      │      │        │取款憑條向左列郵│                │
│    │    │      │      │        │局之承辦人員行使│                │
│    │    │      │      │        │，使該員陷於錯誤│                │
│    │    │      │      │        │而如數交付左列外│                │
│    │    │      │      │        │勞之存款32,000元│                │
│    │    │      │      │        │予李翊嘉，就逾越│                │
│    │    │      │      │        │授權提領15,000元│                │
│    │    │      │      │        │部分，足生損害於│                │
│    │    │      │      │        │左列外勞及郵局金│                │
│    │    │      │      │        │融帳戶管理之正確│                │
│    │    │      │      │        │性。            │                │
├──┼──┼───┼───┼────┼────────┼────────┤
│3   │95年│雲林縣│雇主許│盜領    │李翊嘉利用保管左│李翊嘉犯行使偽造│
│（即│12月│虎尾鎮│世瑜僱│33,000元│列外勞所有斗六鎮│私文書罪，處有期│
│起訴│25日│虎尾郵│用之外│        │北郵局帳戶（局號│徒刑伍月，減為有│
│書附│    │局    │勞外勞│        │：000-0000號，帳│期徒刑貳月又拾伍│
│表四│    │      │WALJIN│        │號：000- 0000 號│日。            │
│編號│    │      │AH （ │        │）及印章之便，盜│                │
│6） │    │      │娃奇娜│        │用左列外勞之印章│                │
│    │    │      │）    │        │及冒用左列外勞之│                │
│    │    │      │      │        │名義，在取款憑條│                │
│    │    │      │      │        │上填寫提領左列金│                │
│    │    │      │      │        │額，並於取款憑條│                │
│    │    │      │      │        │之「存戶簽章」欄│                │
│    │    │      │      │        │內，盜蓋「娃奇娜│                │
│    │    │      │      │        │」之印文1 枚，而│                │
│    │    │      │      │        │偽造左列外勞本人│                │
│    │    │      │      │        │名義提款之取款憑│                │
│    │    │      │      │        │條之私文書，再持│                │
│    │    │      │      │        │上開存摺、印章及│                │
│    │    │      │      │        │偽造之取款憑條向│                │
│    │    │      │      │        │左列郵局之承辦人│                │
│    │    │      │      │        │員行使，使該員陷│                │
│    │    │      │      │        │於錯誤而如數交付│                │
│    │    │      │      │        │左列外勞之左列存│                │
│    │    │      │      │        │款予李翊嘉，足生│                │
│    │    │      │      │        │損害於左列外勞及│                │
│    │    │      │      │        │郵局金融帳戶管理│                │
│    │    │      │      │        │之正確性。      │                │
├──┼──┼───┼───┼────┼────────┼────────┤
│4   │95年│雲林縣│雇主吳│盜領    │李翊嘉利用保管左│李翊嘉犯行使偽造│
│（即│12月│虎尾鎮│麗秀雇│20,000元│列外勞所有虎尾郵│私文書罪，處有期│
│起訴│25日│虎尾郵│用之外│        │局帳戶（局號：03│徒刑伍月。減為有│
│書附│    │局    │勞KHOT│        │0-1178 號 ，帳號│期徒刑貳月又拾伍│
│表四│    │      │IMH （│        │：000-0000號）及│日              │
│編號│    │      │吳緹瑪│        │印章之便，盜用左│                │
│9） │    │      │）    │        │列外勞之印章及冒│                │
│    │    │      │      │        │用左列外勞之名義│                │
│    │    │      │      │        │，在取款憑條上填│                │
│    │    │      │      │        │寫提領左列金額，│                │
│    │    │      │      │        │並於取款憑條之「│                │
│    │    │      │      │        │存戶簽章」欄內，│                │
│    │    │      │      │        │盜蓋「吳緹瑪」之│                │
│    │    │      │      │        │印文1 枚，而偽造│                │
│    │    │      │      │        │左列外勞本人名義│                │
│    │    │      │      │        │提款之取款憑條之│                │
│    │    │      │      │        │私文書，再持上開│                │
│    │    │      │      │        │存摺、印章及偽造│                │
│    │    │      │      │        │之取款憑條向左列│                │
│    │    │      │      │        │郵局之承辦人員行│                │
│    │    │      │      │        │使，使該行員陷於│                │
│    │    │      │      │        │錯誤而如數交付左│                │
│    │    │      │      │        │列外勞之左列存款│                │
│    │    │      │      │        │予李翊嘉，足生損│                │
│    │    │      │      │        │害於左列外勞及郵│                │
│    │    │      │      │        │局金融帳戶管理之│                │
│    │    │      │      │        │正確性。        │                │
├──┼──┼───┼───┼────┼────────┼────────┤
│5   │96年│雲林縣│雇主許│盜領    │李翊嘉利用保管左│李翊嘉犯行使偽造│
│（即│1 月│虎尾鎮│菊女雇│10,000元│列外勞所有二崙油│私文書罪，處有期│
│起訴│5 日│虎尾郵│用之外│（起訴書│庫郵局帳戶（局號│徒刑伍月。減為有│
│書附│    │局    │勞HERM│誤載為  │：000-0000號，帳│期徒刑貳月又拾伍│
│表四│    │      │INA WA│12,000元│號：000- 0000 號│日。            │
│編號│    │      │TI（陳│）      │）及印章之便，盜│                │
│14）│    │      │咪娜）│        │用左列外勞之印章│                │
│    │    │      │      │        │及冒用左列外勞之│                │
│    │    │      │      │        │名義，在取款憑條│                │
│    │    │      │      │        │上填寫提領左列金│                │
│    │    │      │      │        │額，並於取款憑條│                │
│    │    │      │      │        │之「存戶簽章」欄│                │
│    │    │      │      │        │內，盜蓋「陳咪娜│                │
│    │    │      │      │        │」之印文1 枚，而│                │
│    │    │      │      │        │偽造左列外勞本人│                │
│    │    │      │      │        │名義提款之取款憑│                │
│    │    │      │      │        │條之私文書，再持│                │
│    │    │      │      │        │上開存摺、印章及│                │
│    │    │      │      │        │偽造之取款憑條向│                │
│    │    │      │      │        │左列郵局之承辦人│                │
│    │    │      │      │        │員行使，使該員陷│                │
│    │    │      │      │        │於錯誤而如數交付│                │
│    │    │      │      │        │左列外勞之左列存│                │
│    │    │      │      │        │款予李翊嘉，足生│                │
│    │    │      │      │        │損害於左列外勞及│                │
│    │    │      │      │        │郵局金融帳戶管理│                │
│    │    │      │      │        │之正確性。      │                │
├──┼──┼───┼───┼────┼────────┼────────┤
│6   │96年│雲林縣│雇主鐘│盜領    │李翊嘉利用保管左│李翊嘉犯行使偽造│
│（即│1 月│虎尾鎮│英蜜雇│13,000元│列外勞所有二崙郵│私文書罪，處有期│
│起訴│12日│安慶郵│用之外│        │局帳戶（局號：03│徒刑伍月。減為有│
│書附│（起│局    │勞TRIS│        │0-1207號，帳號：│期徒刑貳月又拾伍│
│表四│訴書│      │TIAN A│        │000-0000號）及印│日。            │
│編號│誤載│      │（李安│        │章之便，盜用左列│                │
│1） │為96│      │娜）  │        │外勞之印章及冒用│                │
│    │年11│      │      │        │左列外勞之名義，│                │
│    │月2 │      │      │        │在取款憑條上填寫│                │
│    │日）│      │      │        │提領左列金額，並│                │
│    │    │      │      │        │於取款憑條之「存│                │
│    │    │      │      │        │戶簽章」欄內，盜│                │
│    │    │      │      │        │蓋「李安娜」之印│                │
│    │    │      │      │        │文1 枚，而偽造左│                │
│    │    │      │      │        │列外勞本人名義提│                │
│    │    │      │      │        │款之取款憑條之私│                │
│    │    │      │      │        │文書，再持上開存│                │
│    │    │      │      │        │摺、印章及偽造之│                │
│    │    │      │      │        │取款憑條向左列郵│                │
│    │    │      │      │        │局之承辦人員行使│                │
│    │    │      │      │        │，使該員陷於錯誤│                │
│    │    │      │      │        │而如數交付左列外│                │
│    │    │      │      │        │勞之左列存款予李│                │
│    │    │      │      │        │翊嘉，足生損害於│                │
│    │    │      │      │        │左列外勞及郵局金│                │
│    │    │      │      │        │融帳戶管理之正確│                │
│    │    │      │      │        │性。            │                │
├──┼──┼───┼───┼────┼────────┼────────┤
│7   │96年│雲林縣│雇主王│盜領    │李翊嘉利用保管左│李翊嘉犯行使偽造│
│（即│1 月│虎尾鎮│添成雇│8,000元 │列外勞所有水林郵│私文書罪，處有期│
│起訴│30日│安慶郵│用之外│        │局帳戶（局號：03│徒刑伍月。減為有│
│書附│    │局    │勞SU  │        │0-1350號，帳號：│期徒刑貳月又拾伍│
│表四│    │      │MINI（│        │000-0000號）及印│日。            │
│編號│    │      │王咪咪│        │章之便，盜用左列│                │
│4） │    │      │）    │        │外勞之印章及冒用│                │
│    │    │      │      │        │左列外勞之名義，│                │
│    │    │      │      │        │在取款憑條上填寫│                │
│    │    │      │      │        │提領左列金額，並│                │
│    │    │      │      │        │於取款憑條之「存│                │
│    │    │      │      │        │戶簽章」欄內，盜│                │
│    │    │      │      │        │蓋「王咪咪」之印│                │
│    │    │      │      │        │文1 枚，而偽造左│                │
│    │    │      │      │        │列外勞本人名義提│                │
│    │    │      │      │        │款之取款憑條之私│                │
│    │    │      │      │        │文書，再持上開存│                │
│    │    │      │      │        │摺、印章及偽造之│                │
│    │    │      │      │        │取款憑條向左列郵│                │
│    │    │      │      │        │局之承辦人員行使│                │
│    │    │      │      │        │，使該員陷於錯誤│                │
│    │    │      │      │        │而如數交付左列外│                │
│    │    │      │      │        │勞之左列存款予李│                │
│    │    │      │      │        │翊嘉，足生損害於│                │
│    │    │      │      │        │左列外勞及郵局金│                │
│    │    │      │      │        │融帳戶管理之正確│                │
│    │    │      │      │        │性。            │                │
├──┼──┼───┼───┼────┼────────┼────────┤
│8   │96年│雲林縣│雇主許│越權提領│李翊嘉利用保管左│李翊嘉犯行使偽造│
│（即│5 月│虎尾鎮│坤育之│23,342元│列外勞所有虎尾郵│私文書罪，處有期│
│起訴│5 日│虎尾郵│外勞  │        │局帳戶（局號：03│徒刑伍月。      │
│書附│    │局    │SETYO │        │0-1178號，帳號：│                │
│表四│    │      │WATI  │        │000-0000號）及印│                │
│編號│    │      │（許哇│        │章之便，明知左列│                │
│7） │    │      │蒂）  │        │外勞僅委託其提領│                │
│    │    │      │      │        │36,098元，竟逾越│                │
│    │    │      │      │        │左列外勞所授權提│                │
│    │    │      │      │        │款範圍之額度，蓋│                │
│    │    │      │      │        │用左列外勞之印章│                │
│    │    │      │      │        │及以左列外勞之名│                │
│    │    │      │      │        │義，在取款憑條上│                │
│    │    │      │      │        │填寫提領59,440  │                │
│    │    │      │      │        │元，並於取款憑條│                │
│    │    │      │      │        │之「存戶簽章」欄│                │
│    │    │      │      │        │內，蓋用「許哇蒂│                │
│    │    │      │      │        │」之印文1 枚，而│                │
│    │    │      │      │        │偽造左列外勞本人│                │
│    │    │      │      │        │名義提款59,440元│                │
│    │    │      │      │        │之取款憑條之私文│                │
│    │    │      │      │        │書，再持上開存摺│                │
│    │    │      │      │        │、印章及偽造之取│                │
│    │    │      │      │        │款憑條向左列郵局│                │
│    │    │      │      │        │之承辦人員行使，│                │
│    │    │      │      │        │使該員陷於錯誤而│                │
│    │    │      │      │        │如數交付左列外勞│                │
│    │    │      │      │        │之存款59,440元予│                │
│    │    │      │      │        │李翊嘉，就逾越授│                │
│    │    │      │      │        │權提領23,342元部│                │
│    │    │      │      │        │分，足生損害於左│                │
│    │    │      │      │        │列外勞及郵局金融│                │
│    │    │      │      │        │帳戶管理之正確性│                │
│    │    │      │      │        │。              │                │
├──┼──┼───┼───┼────┼────────┼────────┤
│9   │96年│雲林縣│雇主許│盜領    │李翊嘉利用保管左│李翊嘉犯行使偽造│
│（即│6 月│虎尾鎮│詒專僱│3,000元 │列外勞所有麥寮橋│私文書罪，處有期│
│起訴│5日 │虎尾郵│用之外│        │頭郵局帳戶（局號│徒刑伍月。      │
│書附│    │局    │勞 SI │        │：000-0000號，帳│                │
│表四│    │      │ANJAR │        │號：000-0000號）│                │
│編號│    │      │SUSIAH│        │及印章之便，盜用│                │
│16）│    │      │（許阿│        │左列外勞之印章及│                │
│    │    │      │安）  │        │冒用左列外勞之名│                │
│    │    │      │      │        │義，在取款憑條上│                │
│    │    │      │      │        │填寫提領左列金額│                │
│    │    │      │      │        │，並於取款憑條之│                │
│    │    │      │      │        │「存戶簽章」欄內│                │
│    │    │      │      │        │，盜蓋「許阿安」│                │
│    │    │      │      │        │之印文1 枚，而偽│                │
│    │    │      │      │        │造左列外勞本人名│                │
│    │    │      │      │        │義提款之取款憑條│                │
│    │    │      │      │        │之私文書，再持上│                │
│    │    │      │      │        │開存摺、印章及偽│                │
│    │    │      │      │        │造之取款憑條向左│                │
│    │    │      │      │        │列郵局之承辦人員│                │
│    │    │      │      │        │行使，使該員陷於│                │
│    │    │      │      │        │錯誤而如數交付左│                │
│    │    │      │      │        │列外勞之左列存款│                │
│    │    │      │      │        │予李翊嘉，足生損│                │
│    │    │      │      │        │害於左列外勞及郵│                │
│    │    │      │      │        │局金融帳戶管理之│                │
│    │    │      │      │        │正確性。        │                │
├──┼──┼───┼───┼────┼────────┼────────┤
│10  │96年│雲林縣│雇主江│越權提領│李翊嘉利用保管左│李翊嘉犯行使偽造│
│（即│7 月│虎尾鎮│芳瑩雇│8,000 元│列外勞所有崙背郵│私文書罪，處有期│
│起訴│26日│虎尾郵│用之外│        │局帳戶（局號：03│徒刑伍月。      │
│書附│    │局    │勞AMIN│        │0-1255號，帳號：│                │
│表四│    │      │AH（亞│        │000-0000號）及印│                │
│編號│    │      │米娜）│        │章之便，明知左列│                │
│13）│    │      │      │        │外勞僅委託其提領│                │
│    │    │      │      │        │5,826 元，竟逾越│                │
│    │    │      │      │        │左列外勞所授權提│                │
│    │    │      │      │        │款範圍之額度，蓋│                │
│    │    │      │      │        │用左列外勞之印章│                │
│    │    │      │      │        │及以左列外勞之名│                │
│    │    │      │      │        │義，在取款憑條上│                │
│    │    │      │      │        │填寫提領13,826元│                │
│    │    │      │      │        │，並於取款憑條之│                │
│    │    │      │      │        │「存戶簽章」欄內│                │
│    │    │      │      │        │，蓋用「亞米娜」│                │
│    │    │      │      │        │之印文1 枚，而偽│                │
│    │    │      │      │        │造左列外勞本人名│                │
│    │    │      │      │        │義提款13,826元之│                │
│    │    │      │      │        │取款憑條之私文書│                │
│    │    │      │      │        │，再持上開存摺、│                │
│    │    │      │      │        │印章及偽造之取款│                │
│    │    │      │      │        │憑條向左列郵局之│                │
│    │    │      │      │        │承辦人員行使，使│                │
│    │    │      │      │        │該員陷於錯誤而如│                │
│    │    │      │      │        │數交付左列外勞之│                │
│    │    │      │      │        │存款13,826元予李│                │
│    │    │      │      │        │翊嘉，就逾越授權│                │
│    │    │      │      │        │提領8,000 元部分│                │
│    │    │      │      │        │，足生損害於左列│                │
│    │    │      │      │        │外勞及郵局金融帳│                │
│    │    │      │      │        │戶管理之正確性。│                │
│    │    │      │      │        │                │                │
├──┼──┼───┼───┼────┼────────┼────────┤
│11  │96年│雲林縣│雇主許│盜領    │李翊嘉利用保管左│李翊嘉犯行使偽造│
│（即│7 月│虎尾鎮│毓玲僱│5,000元 │列外勞所有麥寮郵│私文書罪，處有期│
│起訴│26日│虎尾郵│用之外│        │局帳戶（局號：03│徒刑伍月。      │
│書附│（起│局    │勞 SI │        │0-1269號，帳號：│                │
│表四│訴書│      │TI NUR│        │000-0000號）及印│                │
│編號│誤載│      │HAMID │        │章之便，盜用左列│                │
│17）│為96│      │（西緹│        │外勞之印章及冒用│                │
│    │年10│      │）    │        │左列外勞之名義，│                │
│    │月23│      │      │        │在取款憑條上填寫│                │
│    │日）│      │      │        │提領左列金額，並│                │
│    │    │      │      │        │於取款憑條之「存│                │
│    │    │      │      │        │戶簽章」欄內，盜│                │
│    │    │      │      │        │蓋「西緹」之印文│                │
│    │    │      │      │        │1 枚，而偽造左列│                │
│    │    │      │      │        │外勞本人名義提款│                │
│    │    │      │      │        │之取款憑條之私文│                │
│    │    │      │      │        │書，再持上開存摺│                │
│    │    │      │      │        │、印章及偽造之取│                │
│    │    │      │      │        │款憑條向左列郵局│                │
│    │    │      │      │        │之承辦人員行使，│                │
│    │    │      │      │        │使該員陷於錯誤而│                │
│    │    │      │      │        │如數交付左列外勞│                │
│    │    │      │      │        │之左列存款予李翊│                │
│    │    │      │      │        │嘉，足生損害於左│                │
│    │    │      │      │        │列外勞及郵局金融│                │
│    │    │      │      │        │帳戶管理之正確性│                │
│    │    │      │      │        │。              │                │
├──┼──┼───┼───┼────┼────────┼────────┤
│12  │96年│雲林縣│雇主許│盜領    │李翊嘉利用保管左│李翊嘉犯行使偽造│
│（即│9 月│虎尾鎮│素惠雇│54,000元│列外勞所有二崙郵│私文書罪，處有期│
│起訴│6 日│虎尾郵│用之外│        │局帳戶（局號：03│徒刑伍月。      │
│書附│    │局    │勞KAUA│        │0-1207號，帳號：│                │
│表四│    │      │T THI │        │000-0000號）及印│                │
│編號│    │      │BINH（│        │章之便，盜用左列│                │
│3） │    │      │屈氏平│        │外勞之印章及冒用│                │
│    │    │      │）    │        │左列外勞之名義，│                │
│    │    │      │      │        │在取款憑條上填寫│                │
│    │    │      │      │        │提領左列金額，並│                │
│    │    │      │      │        │於取款憑條之「存│                │
│    │    │      │      │        │戶簽章」欄內，盜│                │
│    │    │      │      │        │蓋「屈氏平」之印│                │
│    │    │      │      │        │文1 枚，而偽造左│                │
│    │    │      │      │        │列外勞本人名義提│                │
│    │    │      │      │        │款之取款憑條之私│                │
│    │    │      │      │        │文書，再持上開存│                │
│    │    │      │      │        │摺、印章及偽造之│                │
│    │    │      │      │        │取款憑條向左列郵│                │
│    │    │      │      │        │局之承辦人員行使│                │
│    │    │      │      │        │，使該員陷於錯誤│                │
│    │    │      │      │        │而如數交付左列外│                │
│    │    │      │      │        │勞之左列存款予李│                │
│    │    │      │      │        │翊嘉，足生損害於│                │
│    │    │      │      │        │左列外勞及郵局金│                │
│    │    │      │      │        │融帳戶管理之正確│                │
│    │    │      │      │        │性。            │                │
├──┼──┼───┼───┼────┼────────┼────────┤
│13  │96年│雲林縣│雇主張│盜領    │李翊嘉利用保管左│李翊嘉犯行使偽造│
│（即│9 月│虎尾鎮│庭禎雇│15,000元│列外勞所有西螺埔│私文書罪，處有期│
│起訴│6 日│虎尾郵│用之外│        │心郵局帳戶（局號│徒刑伍月。      │
│書附│    │局    │勞外勞│        │：000-0000號，帳│                │
│表四│    │      │SUJIYA│        │號：000- 0000 號│                │
│編號│    │      │（李雅│        │）及印章之便，盜│                │
│5） │    │      │娣）  │        │用左列外勞之印章│                │
│    │    │      │      │        │及冒用左列外勞之│                │
│    │    │      │      │        │名義，在取款憑條│                │
│    │    │      │      │        │上填寫提領左列金│                │
│    │    │      │      │        │額，並於取款憑條│                │
│    │    │      │      │        │之「存戶簽章」欄│                │
│    │    │      │      │        │內，盜蓋「李雅娣│                │
│    │    │      │      │        │」之印文1 枚，而│                │
│    │    │      │      │        │偽造左列外勞本人│                │
│    │    │      │      │        │名義提款之取款憑│                │
│    │    │      │      │        │條之私文書，再持│                │
│    │    │      │      │        │上開存摺、印章及│                │
│    │    │      │      │        │偽造之取款憑條向│                │
│    │    │      │      │        │左列郵局之承辦人│                │
│    │    │      │      │        │員行使，使該員陷│                │
│    │    │      │      │        │於錯誤而如數交付│                │
│    │    │      │      │        │左列外勞之左列存│                │
│    │    │      │      │        │款予李翊嘉，足生│                │
│    │    │      │      │        │損害於左列外勞及│                │
│    │    │      │      │        │郵局金融帳戶管理│                │
│    │    │      │      │        │之正確性。      │                │
├──┼──┼───┼───┼────┼────────┼────────┤
│14  │96年│雲林縣│雇主陳│盜領    │李翊嘉利用保管左│李翊嘉犯行使偽造│
│（即│9 月│虎尾鎮│憲寶雇│1,000元 │列外勞所有虎尾郵│私文書罪，處有期│
│起訴│13日│虎尾郵│用之外│        │局帳戶（局號：03│徒刑伍月。      │
│書附│    │局    │勞外勞│        │0-1178號，帳號：│                │
│表四│    │      │SU DAR│        │000-0000號）及印│                │
│編號│    │      │IYA H │        │章之便，盜用左列│                │
│8） │    │      │（達利│        │外勞之印章及冒用│                │
│    │    │      │雅）  │        │左列外勞之名義，│                │
│    │    │      │      │        │在取款憑條上填寫│                │
│    │    │      │      │        │提領左列金額，並│                │
│    │    │      │      │        │於取款憑條之「存│                │
│    │    │      │      │        │戶簽章」欄內，盜│                │
│    │    │      │      │        │蓋「達利雅」之印│                │
│    │    │      │      │        │文1 枚，而偽造左│                │
│    │    │      │      │        │列外勞本人名義提│                │
│    │    │      │      │        │款之取款憑條之私│                │
│    │    │      │      │        │文書，再持上開存│                │
│    │    │      │      │        │摺、印章及偽造之│                │
│    │    │      │      │        │取款憑條向左列郵│                │
│    │    │      │      │        │局之承辦人員行使│                │
│    │    │      │      │        │，使該員陷於錯誤│                │
│    │    │      │      │        │而如數交付左列外│                │
│    │    │      │      │        │勞之左列存款予李│                │
│    │    │      │      │        │翊嘉，足生損害於│                │
│    │    │      │      │        │左列外勞及郵局金│                │
│    │    │      │      │        │融帳戶管理之正確│                │
│    │    │      │      │        │性。            │                │
├──┼──┼───┼───┼────┼────────┼────────┤
│15  │96年│雲林縣│雇主張│越權提領│李翊嘉利用保管左│李翊嘉犯行使偽造│
│（即│11月│虎尾鎮│在寧僱│15,000元│列外勞所有麥寮郵│私文書罪，處有期│
│起訴│12日│虎尾郵│用之外│        │局帳戶（局號：03│徒刑伍月。      │
│書附│    │局    │勞 SI │        │0-1269號，帳號：│                │
│表四│    │      │TI JUW│        │000-0000號）及印│                │
│編號│    │      │ARNI  │        │章之便，明知左列│                │
│15）│    │      │（王達│        │外勞僅委託其提領│                │
│    │    │      │西）  │        │35,000元，竟逾越│                │
│    │    │      │      │        │左列外勞所授權提│                │
│    │    │      │      │        │款範圍之額度，蓋│                │
│    │    │      │      │        │用左列外勞之印章│                │
│    │    │      │      │        │及以左列外勞之名│                │
│    │    │      │      │        │義，在取款憑條上│                │
│    │    │      │      │        │填寫提領50,000元│                │
│    │    │      │      │        │，並於取款憑條之│                │
│    │    │      │      │        │「存戶簽章」欄內│                │
│    │    │      │      │        │，盜蓋「王達西」│                │
│    │    │      │      │        │之印文1枚 ，而偽│                │
│    │    │      │      │        │造左列外勞本人名│                │
│    │    │      │      │        │義提款50,000元之│                │
│    │    │      │      │        │取款憑條之私文書│                │
│    │    │      │      │        │，再持上開存摺、│                │
│    │    │      │      │        │印章及偽造之取款│                │
│    │    │      │      │        │憑條向左列郵局之│                │
│    │    │      │      │        │承辦人員行使，使│                │
│    │    │      │      │        │該員陷於錯誤而如│                │
│    │    │      │      │        │數交付左列外勞之│                │
│    │    │      │      │        │存款50,000元予李│                │
│    │    │      │      │        │翊嘉，就逾越授權│                │
│    │    │      │      │        │提領15,000元部分│                │
│    │    │      │      │        │，足生損害於左列│                │
│    │    │      │      │        │外勞及郵局金融帳│                │
│    │    │      │      │        │戶管理之正確性。│                │
│    │    │      │      │        │                │                │
├──┼──┼───┼───┼────┼────────┼────────┤
│16  │96年│雲林縣│雇主連│盜領    │李翊嘉利用保管左│李翊嘉犯行使偽造│
│（即│11月│虎尾鎮│麗梅僱│107,600 │列外勞所有虎尾郵│私文書罪，處有期│
│起訴│24日│虎尾郵│用之外│元      │局帳戶（局號：03│徒刑伍月。      │
│書附│（起│局    │勞 NGU│        │0-1178號，帳號：│                │
│表四│訴書│      │YEN TH│        │000-0000號）及印│                │
│編號│誤載│      │I THU │        │章之便，盜用左列│                │
│19）│為96│      │（阮氏│        │外勞之印章及冒用│                │
│    │年11│      │秋）  │        │左列外勞之名義，│                │
│    │月12│      │      │        │在取款憑條上填寫│                │
│    │日）│      │      │        │提領左列金額，並│                │
│    │    │      │      │        │於取款憑條之「存│                │
│    │    │      │      │        │戶簽章」欄內，盜│                │
│    │    │      │      │        │蓋「阮氏秋」之印│                │
│    │    │      │      │        │文1 枚，而偽造左│                │
│    │    │      │      │        │列外勞本人名義提│                │
│    │    │      │      │        │款之取款憑條之私│                │
│    │    │      │      │        │文書，再持上開存│                │
│    │    │      │      │        │摺、印章及偽造之│                │
│    │    │      │      │        │取款憑條向左列郵│                │
│    │    │      │      │        │局之承辦人員行使│                │
│    │    │      │      │        │，使該員陷於錯誤│                │
│    │    │      │      │        │而如數交付左列外│                │
│    │    │      │      │        │勞之左列存款予李│                │
│    │    │      │      │        │翊嘉，足生損害於│                │
│    │    │      │      │        │左列外勞及郵局金│                │
│    │    │      │      │        │融帳戶管理之正確│                │
│    │    │      │      │        │性。            │                │
├──┼──┼───┼───┼────┼────────┼────────┤
│17  │96年│雲林縣│雇主陳│盜領    │李翊嘉利用保管左│李翊嘉犯行使偽造│
│（即│11月│虎尾鎮│乙良僱│14,400元│列外勞所有虎尾郵│私文書罪，處有期│
│起訴│24日│虎尾郵│用之外│        │局帳戶（局號：03│徒刑伍月。      │
│書附│    │局    │勞 SO │        │0-1178號，帳號：│                │
│表四│    │      │BIN   │        │000-0000號）及印│                │
│編號│    │      │GAT UN│        │章之便，盜用左列│                │
│20）│    │      │（蘇妃│        │外勞之印章及冒用│                │
│    │    │      │）    │        │左列外勞之名義，│                │
│    │    │      │      │        │在取款憑條上填寫│                │
│    │    │      │      │        │提領左列金額，並│                │
│    │    │      │      │        │於取款憑條之「存│                │
│    │    │      │      │        │戶簽章」欄內，盜│                │
│    │    │      │      │        │蓋「蘇妃」之印文│                │
│    │    │      │      │        │1 枚，而偽造左列│                │
│    │    │      │      │        │外勞本人名義提款│                │
│    │    │      │      │        │之取款憑條之私文│                │
│    │    │      │      │        │書，再持上開存摺│                │
│    │    │      │      │        │、印章及偽造之取│                │
│    │    │      │      │        │款憑條向左列郵局│                │
│    │    │      │      │        │之承辦人員行使，│                │
│    │    │      │      │        │使該員陷於錯誤而│                │
│    │    │      │      │        │如數交付左列外勞│                │
│    │    │      │      │        │之左列存款予李翊│                │
│    │    │      │      │        │嘉，足生損害於左│                │
│    │    │      │      │        │列外勞及郵局金融│                │
│    │    │      │      │        │帳戶管理之正確性│                │
│    │    │      │      │        │。              │                │
├──┼──┼───┼───┼────┼────────┼────────┤
│18  │96年│雲林縣│雇主沈│盜領    │李翊嘉利用保管左│李翊嘉犯行使偽造│
│（即│11月│虎尾鎮│治宇僱│33,000元│列外勞所有虎尾郵│私文書罪，處有期│
│起訴│29日│虎尾郵│用之外│        │局帳戶（局號：03│徒刑伍月。      │
│書附│    │局    │勞 RO │        │0-1178號，帳號：│                │
│表四│    │      │WATI  │        │000-0000號）及印│                │
│編號│    │      │（諾娃│        │章之便，盜用左列│                │
│18）│    │      │提）  │        │外勞之印章及冒用│                │
│    │    │      │      │        │左列外勞之名義，│                │
│    │    │      │      │        │在取款憑條上填寫│                │
│    │    │      │      │        │提領左列金額，並│                │
│    │    │      │      │        │於取款憑條之「存│                │
│    │    │      │      │        │戶簽章」欄內，盜│                │
│    │    │      │      │        │蓋「諾娃提」之印│                │
│    │    │      │      │        │文1 枚，而偽造左│                │
│    │    │      │      │        │列外勞本人名義提│                │
│    │    │      │      │        │款之取款憑條之私│                │
│    │    │      │      │        │文書，再持上開存│                │
│    │    │      │      │        │摺、印章及偽造之│                │
│    │    │      │      │        │取款憑條向左列郵│                │
│    │    │      │      │        │局之承辦人員行使│                │
│    │    │      │      │        │，使該員陷於錯誤│                │
│    │    │      │      │        │而如數交付左列外│                │
│    │    │      │      │        │勞之左列存款予李│                │
│    │    │      │      │        │翊嘉，足生損害於│                │
│    │    │      │      │        │左列外勞及郵局金│                │
│    │    │      │      │        │融帳戶管理之正確│                │
│    │    │      │      │        │性。            │                │
├──┼──┼───┼───┼────┼────────┼────────┤
│19  │96年│雲林縣│雇主陳│越權提領│李翊嘉利用保管左│李翊嘉犯行使偽造│
│（即│12月│虎尾鎮│英義僱│19,000元│列外勞所有虎尾郵│私文書罪，處有期│
│起訴│11日│虎尾郵│用之外│        │局帳戶（局號：03│徒刑伍月。      │
│書附│    │局    │勞 SUP│        │0-1178號，帳號：│                │
│表四│    │      │RIATI │        │000-0000號）及印│                │
│編號│    │      │（瑞阿│        │章之便，明知左列│                │
│10）│    │      │媞）  │        │外勞僅委託其提領│                │
│    │    │      │      │        │20,000元，竟逾越│                │
│    │    │      │      │        │左列外勞所授權提│                │
│    │    │      │      │        │款範圍之額度，蓋│                │
│    │    │      │      │        │用左列外勞之印章│                │
│    │    │      │      │        │及以左列外勞之名│                │
│    │    │      │      │        │義，在取款憑條上│                │
│    │    │      │      │        │填寫提領39,000元│                │
│    │    │      │      │        │，並於取款憑條之│                │
│    │    │      │      │        │「存戶簽章」欄內│                │
│    │    │      │      │        │，蓋用「瑞阿媞」│                │
│    │    │      │      │        │之印文1 枚，而偽│                │
│    │    │      │      │        │造左列外勞本人名│                │
│    │    │      │      │        │義提款39,000元之│                │
│    │    │      │      │        │取款憑條之私文書│                │
│    │    │      │      │        │，再持上開存摺、│                │
│    │    │      │      │        │印章及偽造之取款│                │
│    │    │      │      │        │憑條向左列郵局之│                │
│    │    │      │      │        │承辦人員行使，使│                │
│    │    │      │      │        │該員陷於錯誤而如│                │
│    │    │      │      │        │數交付左列外勞之│                │
│    │    │      │      │        │存款39,000家元予│                │
│    │    │      │      │        │李翊嘉，就逾越授│                │
│    │    │      │      │        │權提領19,000元部│                │
│    │    │      │      │        │分，足生損害於左│                │
│    │    │      │      │        │列外勞及郵局金融│                │
│    │    │      │      │        │帳戶管理之正確性│                │
│    │    │      │      │        │。              │                │
├──┼──┼───┼───┼────┼────────┼────────┤
│20  │96年│雲林縣│外勞TA│盜領    │李翊嘉利用保管左│李翊嘉犯行使偽造│
│（即│12月│虎尾鎮│TIK （│26,000元│列外勞所有虎尾郵│私文書罪，處有期│
│起訴│14日│虎尾郵│坦堤可│        │局帳戶（局號：03│徒刑伍月。      │
│書附│    │局    │）    │        │0-1178號，帳號：│                │
│表四│    │      │      │        │000-0000號）及印│                │
│編號│    │      │      │        │章之便，盜用左列│                │
│11）│    │      │      │        │外勞之印章及冒用│                │
│    │    │      │      │        │左列外勞之名義，│                │
│    │    │      │      │        │在取款憑條上填寫│                │
│    │    │      │      │        │提領左列金額，並│                │
│    │    │      │      │        │於取款憑條之「存│                │
│    │    │      │      │        │戶簽章」欄內，盜│                │
│    │    │      │      │        │蓋「坦堤可」之印│                │
│    │    │      │      │        │文1 枚，而偽造左│                │
│    │    │      │      │        │列外勞本人名義提│                │
│    │    │      │      │        │款之取款憑條之私│                │
│    │    │      │      │        │文書，再持上開存│                │
│    │    │      │      │        │摺、印章及偽造之│                │
│    │    │      │      │        │取款憑條向左列郵│                │
│    │    │      │      │        │局之承辦人員行使│                │
│    │    │      │      │        │，使該員陷於錯誤│                │
│    │    │      │      │        │而如數交付左列外│                │
│    │    │      │      │        │勞之左列存款予李│                │
│    │    │      │      │        │翊嘉，足生損害於│                │
│    │    │      │      │        │左列外勞及郵局金│                │
│    │    │      │      │        │融帳戶管理之正確│                │
│    │    │      │      │        │性。            │                │
└──┴──┴───┴───┴────┴────────┴────────┘
共計420,342元
附表四（不另為無罪諭知部分）：
┌──┬──────┬──────┬──────┬──────┬──────┐
│編號│所涉侵占時間│所涉侵占地點│所涉侵占對象│所涉侵占標的│附註        │
│    │            │            │            │            │            │
├──┼──────┼──────┼──────┼──────┼──────┤
│1   │96年1 月間某│臺北市光復南│雇主許世瑜  │96年1 月健保│起訴書附表一│
│    │日          │路260 巷7 號│            │費525 元    │編號32      │
│    │            │9 樓        │            │            │            │
├──┼──────┼──────┼──────┼──────┼──────┤
│2   │95年2 月間某│雲林縣虎尾鎮│雇主陳明烈  │95年2 月份至│起訴書附表一│
│    │日          │公安路167 號│（已沒）    │4 月份之就業│編號44      │
│    │            │陳明烈居所  │            │安定費及健保│            │
│    │            │            │            │費8,958元   │            │
├──┼──────┼──────┼──────┼──────┼──────┤
│3   │95年11月間某│雲林縣崙背鄉│雇主籃素美  │95年10月份至│起訴書附表一│
│    │日          │港尾村港尾28│            │12月份之就業│編號54      │
│    │            │之1 號籃素美│            │安定費及健保│            │
│    │            │住處        │            │費8,472元   │            │
├──┼──────┼──────┼──────┼──────┼──────┤
│4   │96年8 月間某│雲林縣虎尾鎮│雇主沈治宇  │96年7 月份至│起訴書附表一│
│    │日          │興南里73號  │            │9 月份之就業│編號76      │
│    │            │            │            │安定費542元 │            │
│    │            │            │            │            │            │
├──┼──────┼──────┼──────┼──────┼──────┤
│5   │95年5 月間某│雲林縣二崙鄉│雇主李瑞騰  │95年5 月服務│起訴書附表二│
│    │日          │復興村龍結3 │            │費1,700元   │編號2       │
│    │            │號          │            │            │            │
├──┼──────┼──────┼──────┼──────┼──────┤
│6   │96年5 月23日│雲林縣口湖鄉│雇主林殷勗  │96年4 月至6 │起訴書附表二│
│    │            │台興路282 號│            │月服務費4,50│編號3       │
│    │            │            │            │0 元        │            │
├──┼──────┼──────┼──────┼──────┼──────┤
│7   │96年7 月間某│雲林縣口湖鄉│雇主林殷勗  │96年7 月至9 │起訴書附表二│
│    │日          │台興路282 號│            │月服務費4,50│編號4       │
│    │            │            │            │0 元        │            │
├──┼──────┼──────┼──────┼──────┼──────┤
│8   │95年8 月29日│雲林縣口湖鄉│雇主林國賜  │96年7 月至9 │起訴書附表二│
│    │            │水井路132 號│            │月服務費5,10│編號9       │
│    │            │            │            │0 元        │            │
├──┼──────┼──────┼──────┼──────┼──────┤
│9   │96年8 月29日│雲林縣口湖鄉│外勞 KEMINAH│96年8 月體檢│起訴書附表二│
│    │            │水井路132 號│            │費2,000 元  │編號10      │
│    │            │            │            │            │            │
├──┼──────┼──────┼──────┼──────┼──────┤
│10  │96年11月間某│雲林縣口湖鄉│雇主林國賜  │96年10月至12│起訴書附表二│
│    │日          │水井路132 號│            │月服務費5,10│編號11      │
│    │            │            │            │0元         │            │
├──┼──────┼──────┼──────┼──────┼──────┤
│11  │96年5 月間某│嘉義市保安二│外勞 RUSTINI│96年5 月體檢│起訴書附表二│
│    │日          │路12巷10號  │            │費2,000 元  │編號12      │
│    │            │            │            │            │            │
├──┼──────┼──────┼──────┼──────┼──────┤
│12  │96年7 月間某│嘉義市保安二│雇主陳清珍  │96年7 月至9 │起訴書附表二│
│    │日          │路12巷10號  │            │月服務費5,10│編號13      │
│    │            │            │            │0 元        │            │
├──┼──────┼──────┼──────┼──────┼──────┤
│13  │96年11月間某│雲林縣大埤鄉│雇主張乙彥  │96年11月份服│起訴書附表二│
│    │日          │松竹村松西69│            │務費1,800元 │編號15      │
│    │            │號          │            │            │            │
├──┼──────┼──────┼──────┼──────┼──────┤
│14  │96年11月間某│雲林縣大埤鄉│外勞SUTI    │96年11月體檢│起訴書附表二│
│    │日          │松竹村松西69│AMBARIASIH  │費2,000元   │編號16      │
│    │            │號          │            │            │            │
├──┼──────┼──────┼──────┼──────┼──────┤
│15  │96年11月間某│雲林縣大埤鄉│外勞SUTI    │96年11月居留│起訴書附表二│
│    │日          │松竹村松西69│AMBARIASIH  │證費用1,000 │編號17      │
│    │            │號          │            │元          │            │
├──┼──────┼──────┼──────┼──────┼──────┤
│16  │95年4 月間某│雲林縣斗六市│雇主曾松彬  │95年4 月之外│起訴書附表二│
│    │日          │鎮○里○○街│            │佣辦件費8,00│編號20      │
│    │            │14號        │            │0元         │            │
├──┼──────┼──────┼──────┼──────┼──────┤
│17  │96年9 月間某│雲林縣斗六市│雇主許素惠  │96年9 月外勞│起訴書附表二│
│    │日          │北祥街50巷8 │            │辦件費10,000│編號22      │
│    │            │號          │            │元          │            │
├──┼──────┼──────┼──────┼──────┼──────┤
│18  │96年9 月間某│不詳        │雇主馮治元  │96年7 月至9 │起訴書附表二│
│    │日          │            │            │月服務費5,10│編號25      │
│    │            │            │            │0元         │            │
├──┼──────┼──────┼──────┼──────┼──────┤
│19  │96年7 月間某│雲林縣虎尾鎮│雇主許坤育  │96年6 月至8 │起訴書附表二│
│    │日          │三合里舊部49│            │月服務費6,70│編號31      │
│    │            │號          │            │0 元        │            │
├──┼──────┼──────┼──────┼──────┼──────┤
│20  │96年10月間某│雲林縣虎尾鎮│雇主許坤育  │96年9 月至11│起訴書附表二│
│    │日          │三合里舊部49│            │月服務費4,50│編號32      │
│    │            │號          │            │0 元        │            │
├──┼──────┼──────┼──────┼──────┼──────┤
│21  │96年11月27日│雲林縣虎尾鎮│外勞SETYOWAT│96年12月體檢│起訴書附表二│
│    │            │三合里舊部49│I           │費2,000元   │編號33      │
│    │            │號          │            │            │            │
├──┼──────┼──────┼──────┼──────┼──────┤
│22  │96年5 月間某│雲林縣崙背鄉│雇主廖文慶  │96年5 月至7 │起訴書附表二│
│    │日          │民生路忠明巷│            │月服務費4,50│編號40      │
│    │            │2 號        │            │0 元        │            │
├──┼──────┼──────┼──────┼──────┼──────┤
│23  │96年10月間某│雲林縣崙背鄉│雇主廖文慶  │96年8 月至10│起訴書附表二│
│    │日          │民生路忠明巷│            │月服務費4,50│編號41      │
│    │            │2 號        │            │0 元        │            │
├──┼──────┼──────┼──────┼──────┼──────┤
│24  │96年10月間某│雲林縣崙背鄉│外勞LE THI  │96年10月份之│起訴書附表二│
│    │日          │民生路忠明巷│TAM         │巴士費1,600 │編號42      │
│    │            │2 號        │            │元          │            │
├──┼──────┼──────┼──────┼──────┼──────┤
│25  │96年1 月間某│雲林縣崙背鄉│雇主李豐嘉  │96年1 月尾款│起訴書附表二│
│    │日          │中山路240 號│            │5,000 元    │編號43      │
├──┼──────┼──────┼──────┼──────┼──────┤
│26  │96年5 月間某│雲林縣崙背鄉│雇主李豐嘉  │96年5 月至7 │起訴書附表二│
│    │日          │中山路240 號│            │月服務費4,50│編號44      │
│    │            │            │            │0 元        │            │
├──┼──────┼──────┼──────┼──────┼──────┤
│27  │96年6 月間某│雲林縣崙背鄉│外勞PHAM THI│96年6 月體檢│起訴書附表二│
│    │日          │中山路240 號│THAP        │費2,000 元  │編號45      │
├──┼──────┼──────┼──────┼──────┼──────┤
│28  │96年8 月間某│雲林縣崙背鄉│雇主李豐嘉  │96年8 月至10│起訴書附表二│
│    │日          │中山路240 號│            │月服務費4,50│編號46      │
│    │            │            │            │0 元        │            │
├──┼──────┼──────┼──────┼──────┼──────┤
│29  │96年11月間某│雲林縣崙背鄉│雇主李豐嘉  │96年11月服務│起訴書附表二│
│    │日          │中山路240 號│            │費1,500元   │編號47      │
├──┼──────┼──────┼──────┼──────┼──────┤
│30  │96年11月間某│不詳        │雇主籃素美  │96年11月服務│起訴書附表二│
│    │日          │            │            │費1,800 元  │編號54      │
├──┼──────┼──────┼──────┼──────┼──────┤
│31  │96年11月間某│不詳        │外勞MAESAROH│96年11月居留│起訴書附表二│
│    │日          │            │            │證費用1,000 │編號55      │
│    │            │            │            │元          │            │
├──┼──────┼──────┼──────┼──────┼──────┤
│32  │96年10月間某│雲林縣崙背鄉│外勞        │96年10月居留│起訴書附表二│
│    │日          │南陽村中山路│KASIATUN    │證費用1,000 │編號57      │
│    │            │149 號      │            │元          │            │
├──┼──────┼──────┼──────┼──────┼──────┤
│33  │96年9 月間某│雲林縣崙背鄉│雇主江芳瑩  │96年9 月至11│起訴書附表二│
│    │日          │阿勸村鹽園45│            │月服務費5,40│編號58      │
│    │            │號          │            │0 元        │            │
├──┼──────┼──────┼──────┼──────┼──────┤
│34  │96年8 月間某│雲林縣崙背鄉│外勞SITI    │96年8 月居留│起訴書附表二│
│    │日          │南陽村南昌路│NGATINAH    │證費用1,000 │編號61      │
│    │            │79號        │            │元          │            │
├──┼──────┼──────┼──────┼──────┼──────┤
│35  │96年8 月間某│雲林縣崙背鄉│外勞SITI    │96年8 月體檢│起訴書附表二│
│    │日          │南陽村南昌路│NGATINAH    │費2,000元   │編號62      │
│    │            │79號        │            │            │            │
├──┼──────┼──────┼──────┼──────┼──────┤
│36  │96年9 月17日│不詳        │外勞LE THI  │96年9 月巴士│起訴書附表二│
│    │            │            │HUE         │費1,600 元  │編號63      │
├──┼──────┼──────┼──────┼──────┼──────┤
│37  │96年4 月間某│雲林縣麥寮鄉│雇主許菊女  │96年4 月至6 │起訴書附表二│
│    │日          │新吉村新吉34│            │月服務費5,10│編號64      │
│    │            │號          │            │0 元        │            │
├──┼──────┼──────┼──────┼──────┼──────┤
│38  │96年9 月間某│雲林縣麥寮鄉│雇主許菊女  │96年7 月至11│起訴書附表二│
│    │日          │新吉村新吉34│            │月服務費7,50│編號65      │
│    │            │號          │            │0 元        │            │
├──┼──────┼──────┼──────┼──────┼──────┤
│39  │96年4 月間某│雲林縣麥寮鄉│外勞LE THI  │96年6 月居留│起訴書附表二│
│    │日          │新吉村新吉34│HUE         │證費用1,000 │編號66      │
│    │            │號          │            │元          │            │
├──┼──────┼──────┼──────┼──────┼──────┤
│40  │96年10月間某│雲林縣麥寮鄉│雇主林坤成  │96年10、11月│起訴書附表二│
│    │日          │麥津村忠孝路│            │之服務費    │編號69      │
│    │            │66號        │            │            │            │
├──┼──────┼──────┼──────┼──────┼──────┤
│41  │96年10月間某│雲林縣麥寮鄉│外勞        │96年10月體檢│起訴書附表二│
│    │日          │麥津村忠孝路│JARIYATI    │費2,000 元  │編號70      │
│    │            │66號        │            │            │            │
├──┼──────┼──────┼──────┼──────┼──────┤
│42  │96年8 月間某│不詳        │雇主許詒專  │96年7 月至9 │起訴書附表二│
│    │日          │            │            │月服務費5,10│編號71      │
│    │            │            │            │0 元        │            │
├──┼──────┼──────┼──────┼──────┼──────┤
│43  │96年10月間某│不詳        │雇主許詒專  │96年10月至12│起訴書附表二│
│    │日          │            │            │月服務費5,10│編號72      │
│    │            │            │            │0 元        │            │
├──┼──────┼──────┼──────┼──────┼──────┤
│44  │96年10月間某│不詳        │外勞 SUSIAH │96年11月居留│起訴書附表二│
│    │日          │            │ANJAR       │證費用1,000 │編號73      │
│    │            │            │            │元          │            │
├──┼──────┼──────┼──────┼──────┼──────┤
│45  │95年5 月2日 │雲林縣麥寮鄉│外勞ANJAR   │96年5 月體檢│起訴書附表二│
│    │            │崙後村沙崙後│SUSIAH      │費          │編號74      │
│    │            │265 號      │            │            │            │
├──┼──────┼──────┼──────┼──────┼──────┤
│46  │96年11月22日│不詳        │外勞        │96年11月巴士│起訴書附表二│
│    │            │            │NGUYEN THI  │1,300 元    │編號76      │
│    │            │            │THU         │            │            │
├──┼──────┼──────┼──────┼──────┼──────┤
│47  │96年12月12日│不詳        │雇主溫素蘭  │96年12月份之│起訴書附表二│
│    │            │            │            │服務費1,700 │編號77      │
│    │            │            │            │元          │            │
├──┼──────┼──────┼──────┼──────┼──────┤
│48  │96年11月間某│不詳        │雇主溫素蘭  │96年12月外佣│起訴書附表二│
│    │日          │            │            │辦件費10,000│編號78      │
│    │            │            │            │元          │            │
├──┼──────┼──────┼──────┼──────┼──────┤
│49  │96年11月間某│雲林縣褒忠鄉│外勞        │96年11月巴士│起訴書附表二│
│    │日          │復興路32號  │SOBINGATUN  │費1,600 元  │編號80      │
│    │            │            │            │            │            │
├──┼──────┼──────┼──────┼──────┼──────┤
│50  │96年11月間某│臺北縣新店市│雇主吳明奇  │96年11月看訂│起訴書附表二│
│    │日          │溪園路77巷6 │            │及尾款12,000│編號83      │
│    │            │號          │            │元          │            │
├──┼──────┼──────┼──────┼──────┼──────┤
│51  │95年11月3 日│雲林縣臺西鄉│外勞SITI    │95年11月薪資│起訴書附表三│
│    │至96年2 月14│仁愛路68巷  │ROHMAN      │欲存款部分15│編號17      │
│    │日間某日    │111之1 號   │            │,000元      │            │
│    │            │            │            │            │            │
├──┼──────┼──────┼──────┼──────┼──────┤
│52  │96年8 月30日│雲林縣虎尾鎮│外勞TARSIH  │96年7 月薪資│起訴書附表三│
│    │            │西屯里大屯  │            │欲繳貸款及存│編號19      │
│    │            │274 號      │            │款部分12,936│            │
│    │            │            │            │元          │            │
├──┼──────┼──────┼──────┼──────┼──────┤
│53  │96年10月25日│雲林縣崙背鄉│外勞        │96年10月薪資│起訴書附表三│
│    │至同年11月25│港尾村港尾28│MAESAROH    │欲繳貸款部分│編號26      │
│    │日間某日    │號之1       │            │6,703 元    │            │
│    │            │            │            │            │            │
├──┼──────┼──────┼──────┼──────┼──────┤
│54  │96年6 月27日│雲林縣麥寮鄉│外勞HA THI  │96年3、4 月 │起訴書附表三│
│    │至同年8 月8 │三盛村三盛  │TUYEN       │薪資欲存款部│編號34      │
│    │日間某日    │129 號      │            │分20,000元  │            │
│    │            │            │            │            │            │
├──┼──────┼──────┼──────┼──────┼──────┤
│55  │96年11月29日│雲林縣虎尾鎮│外勞        │96年薪資欲匯│起訴書附表三│
│    │            │林森路二段  │AFCUNLA     │款部分16,700│編號35      │
│    │            │385 號      │NWRRISA     │元          │            │
│    │            │            │BLANILA     │            │            │
├──┼──────┼──────┼──────┼──────┼──────┤
│56  │96年11月12日│不詳        │外勞        │96年薪資欲換│起訴書附表三│
│    │            │            │NGUYEN THI  │美金部分43,0│編號36      │
│    │            │            │THU         │00元        │            │
├──┼──────┼──────┼──────┼──────┼──────┤
│57  │95年11月19日│不詳        │外勞        │95年11月薪資│起訴書附表三│
│    │至96年1 月19│            │MARFUNGAH   │欲存款部分8,│編號37      │
│    │日間某日    │            │            │744 元      │            │
│    │            │            │            │            │            │
└──┴──────┴──────┴──────┴──────┴──────┘